<?xml version='1.0' encoding='utf8'?>
<document xml:lang="sme" id="no_id">
  <header>
    <title>Vearbbat</title>
    <genre code="facta"/>
    <author>
      <person firstname="Lene" lastname="Antonsen" sex="f" born="1962" nationality="NO"/>
    </author>
    <wordcount>3379</wordcount>
    <conversion_status type="standard"/>
    <availability>
      <free/>
    </availability>
    <submitter name="Børre Gaup" email="borre.gaup@uit.no"/>
    <multilingual/>
    <origFileName>http://oahpa.no/sme/gramm/verb.html</origFileName>
    <parallel_text xml:lang="eng" location="verb.eng.html"/>
    <parallel_text xml:lang="nob" location="verb.nob.html"/>
    <metadata>
      <uncomplete/>
    </metadata>
    <version>XSLtemplate $Revision$; file-specific xsl  Revision; common.xsl  $Revision$; </version>
  </header>
  <body>
    <dependency><![CDATA["<Vearbbat>"
	"vearba" N Sem/Cat Pl Nom <W:0.0> @HNOUN #1->0
: 
"<¶>"
	"¶" CLB <W:0.0> #2->1
:\n

"<Máttatiippat>"
	"tiipa" N Sem/Hum Pl Nom <W:0.0> <cohort-with-dynamic-compound> @HNOUN #1->0
		"mátta" N Sem/Cat Cmp/SgNom Cmp <W:0.0> #1->0
: 
"<¶>"
	"¶" CLB <W:0.0> #2->1
:\n

"<Diftoŋganjuolgan>"
	"diftoŋŋanjuolgan" N Sem/Act Sg Nom <W:0.0> <cohort-with-dynamic-compound> @HNOUN #1->0
: 
"<¶>"
	"¶" CLB <W:0.0> #2->1
:\n

"<Dássemolsašuddan>"
	"dássemolsašuddan" N Sem/Act Sg Nom <W:0.0> <cohort-with-dynamic-compound> @HNOUN #1->0
: 
"<¶>"
	"¶" CLB <W:0.0> #2->1
:\n

"<Eará>"
	"eará" Pron Indef Attr <W:0.0> @>N #1->2
: 
"<konsonántamolsašuddamat>"
	"molsašuddat" Ex/V IV Der/NomAct N Sem/Act Pl Nom <W:0.0> <cohort-with-dynamic-compound> @HNOUN #2->0
		"konsonánta" N Sem/Cat Cmp/SgNom Cmp <W:0.0> #2->0
: 
"<¶>"
	"¶" CLB <W:0.0> #3->2
:\n

"<Finihtta>"
	"finihtta" A Sem/Dummytag Attr <W:0.0> @>N #1->2
: 
"<vearba>"
	"vearba" N Sem/Cat Sg Nom <W:0.0> @HNOUN #2->0
: 
"<ja>"
	"ja" CC <W:0.0> @CNP #3->2
: 
"<kongrueansa>"
	"kongrueansa" N Sem/Feat Sg Nom <W:0.0> @HNOUN #4->2
: 
"<¶>"
	"¶" CLB <W:0.0> #5->2
:\n

"<leat-vearba>"
	"vearba" N Sem/Cat Sg Nom <W:0.0> @HNOUN #1->0
		"leat" V IV Ind Prs ConNeg Cmp/Cit Cmp/Hyph Cmp <W:0.0> #1->0
	"vearba" N Sem/Cat Sg Nom <W:0.0> @HNOUN #1->0
		"leat" V IV Ind Prs Pl1 Cmp/Cit Cmp/Hyph Cmp <W:0.0> #1->0
	"vearba" N Sem/Cat Sg Nom <W:0.0> @HNOUN #1->0
		"leat" V IV Ind Prs Pl3 Cmp/Cit Cmp/Hyph Cmp <W:0.0> #1->0
	"vearba" N Sem/Cat Sg Nom <W:0.0> @HNOUN #1->0
		"leat" V IV Ind Prs Sg2 Cmp/Cit Cmp/Hyph Cmp <W:0.0> #1->0
	"vearba" N Sem/Cat Sg Nom <W:0.0> @HNOUN #1->0
		"leat" V IV Inf Cmp/Cit Cmp/Hyph Cmp <W:0.0> #1->0
: 
"<¶>"
	"¶" CLB <W:0.0> #2->1
:\n

"<Váldovearba>"
	"váldovearba" N Sem/Cat Sg Nom <W:0.0> <cohort-with-dynamic-compound> @HNOUN #1->0
: 
"<ja>"
	"ja" CC <W:0.0> @CNP #2->1
: 
"<veahkkevearba>"
	"veahkkevearba" N Sem/Cat Sg Nom <W:0.0> <cohort-with-dynamic-compound> @HNOUN #3->1
: 
"<¶>"
	"¶" CLB <W:0.0> #4->1
:\n

"<Infinihtta>"
	"infinihtta" A Sem/Dummytag Attr <W:0.0> @>N #1->2
: 
"<vearbbat>"
	"vearba" N Sem/Cat Pl Nom <W:0.0> @HNOUN #2->0
: 
"<¶>"
	"¶" CLB <W:0.0> #3->2
:\n

"<Preseansa>"
	"preseansa" N Sem/State Sg Nom <W:0.0> @HNOUN #1->0
: 
"<(>"
	"(" PUNCT LEFT <W:0.0> #2->3
"<dálá>"
	"dálá" A Sem/Dummytag Attr <W:0.0> @>N #3->4
: 
"<áigi>"
	"áigi" N Sem/Time Sg Nom <W:0.0> @<ADVL #4->1
"<)>"
	")" PUNCT RIGHT <W:0.0> #5->4
: 
"<¶>"
	"¶" CLB <W:0.0> #6->1
:\n

"<Preterihtta>"
	"preterihtta" N Sem/State Sg Nom <W:0.0> @X #1->0
: 
"<(>"
	"(" PUNCT LEFT <W:0.0> #2->3
"<vássán>"
	"vássit" V IV PrfPrc <W:0.0> @>N #3->4
: 
"<áigi>"
	"áigi" N Sem/Time Sg Nom <W:0.0> @<ADVL #4->4
"<)>"
	")" PUNCT RIGHT <W:0.0> #5->4
: 
"<¶>"
	"¶" CLB <W:0.0> #6->6
:\n

"<Biehttaleapmi>"
	"biehttaleapmi" N Sem/Act Sg Nom <W:0.0> @HNOUN #1->0
: 
"<¶>"
	"¶" CLB <W:0.0> #2->1
:\n

"<Biehttaleaddji>"
	"biehttalit" V TV Gram/3syll PrsPrc <W:0.0> @>N #1->2
: 
"<imperatiiva>"
	"imperatiiva" N Sem/State Sg Nom <W:0.0> @X #2->0
: 
"<¶>"
	"¶" CLB <W:0.0> #3->3
:\n

"<go-jearaldat>"
	"go-jearaldat" ? @X #1->0
: 
"<¶>"
	"¶" CLB <W:0.0> #2->2
:\n

"<Vearba>"
	"vearba" N Sem/Cat Sg Nom <W:0.0> @SUBJ> #1->2
: 
"<muitala>"
	"muitalit" <mv> V TV Gram/3syll Ind Prs Sg3 <W:0.0> @FMV #2->0
: 
"<mii>"
	"mii" Pron Rel Sg Nom <W:0.0> @SUBJ> #3->4
: 
"<dáhpáhuvvá>"
	"dáhpáhuvvat" <mv> V IV Ind Prs Sg3 <W:0.0> @FS-N< #4->2
: 
"<dahje>"
	"dahje" CC <W:0.0> @CVP #5->4
: 
"<mii>"
	"mii" Pron Rel Sg Nom <W:0.0> @SUBJ> #6->7
: 
"<dahkkojuvvo>"
	"dahkat" Ex/V Ex/TV Der/PassL <mv> V IV Ind Prs Sg3 <W:0.0> @FS-N< #7->4
"<.>"
	"." CLB <W:0.0> #8->2
:  

"<¶>"
	"¶" CLB <W:0.0> #1->1
:\n

"<Máttatiippat>"
	"tiipa" N Sem/Hum Pl Nom <W:0.0> <cohort-with-dynamic-compound> @HNOUN #1->0
		"mátta" N Sem/Cat Cmp/SgNom Cmp <W:0.0> #1->0
: 
"<¶>"
	"¶" CLB <W:0.0> #2->1
:\n

"<Vearbbaid>"
	"vearba" N Sem/Cat Pl Gen <W:0.0> @>N #1->2
: 
"<sojaheapmi>"
	"sojaheapmi" N Sem/Act Sg Nom <W:0.0> @SUBJ> #2->3
: 
"<lea>"
	"leat" <mv> V IV Ind Prs Sg3 <W:0.0> @FMV #3->0
: 
"<das>"
	"dat" Pron Dem Sg Loc <W:0.0> @<ADVL #4->3
: 
"<gitta>"
	"gitta" Adv <W:0.0> @<ADVL #5->3
: 
"<makkár>"
	"makkár" Pron Interr Attr <W:0.0> @>N #6->8
: 
"<mátta>"
	"mátta" A Sem/Dummytag Attr Err/Lex <W:0.0> @>N #7->8
: 
"<sánis>"
	"sátni" N Sem/Cat Sg Loc <W:0.0> @ADVL> #8->9
: 
"<lea>"
	"leat" <mv> V IV Ind Prs Sg3 <W:0.0> @FS-<ADVL #9->3
"<.>"
	"." CLB <W:0.0> #10->3
: 

"<Mii>"
	"mun" Pron Pers Pl1 Nom <W:0.0> @SUBJ> #1->2
: 
"<geahččat>"
	"geahččat" <mv> V TV Ind Prs Pl1 <W:0.0> @FMV #2->0
: 
"<galle>"
	"galle" Pron Indef Sg Nom Attr <W:0.0> @>N #3->4
: 
"<stávvala>"
	"stávval" N Sem/Cat Sg Acc <W:0.0> @-FSUBJ> #4->5
: 
"<leat>"
	"leat" V IV Inf <W:0.0> @ICL-OBJ #5->2
: 
"<sáni>"
	"sátni" N Sem/Cat Sg Gen <W:0.0> @>N #6->8
: 
"<maŋimuš>"
	"maŋit" Ex/A Der/Superl A Attr <W:0.0> @>N #7->8
: 
"<távttas>"
	"tákta" N Sem/Feat-measr Sg Loc <W:0.0> @-F<ADVL #8->5
"<.>"
	"." CLB <W:0.0> #9->2
: 

"<Tákta>"
	"tákta" N Sem/Feat-measr Sg Nom <W:0.0> @SUBJ> #1->2
: 
"<lea>"
	"leat" <mv> V IV Ind Prs Sg3 <W:0.0> @FMV #2->0
: 
"<stávvaljoavku>"
	"joavku" N Sem/Group_Hum_Plc Sg Nom <W:0.0> <cohort-with-dynamic-compound> <cohort-with-dynamic-compound> @<SPRED #3->2
		"stávval" N Sem/Cat Cmp/SgNom Cmp <W:0.0> #3->2
: 
"<man>"
	"mii" Pron Rel Sg Gen <W:0.0> @>N #4->6
: 
"<vuosttaš>"
	"vuosttaš" A Ord Attr <W:0.0> @>N #5->6
: 
"<stávval>"
	"stávval" N Sem/Cat Sg Nom <W:0.0> @SUBJ> #6->7
: 
"<lea>"
	"leat" <mv> V IV Ind Prs Sg3 <W:0.0> @FS-N< #7->3
: 
"<deaddostávval>"
	"deaddostávval" N Sem/Cat Sg Nom <W:0.0> <cohort-with-dynamic-compound> @<SPRED #8->7
"<.>"
	"." CLB <W:0.0> #9->2
: 

"<Sániin>"
	"sátni" N Sem/Cat Pl Loc <W:0.0> @ADVL> #1->13
: 
"<rehke-nastit>"
	"rehke-nastit" ? @X #2->0
: 
"<ja>"
	"ja" CC <W:0.0> @CVP #3->5
: 
"<muitališ-goahtit>"
	"muitališ-goahtit" ? @X #4->0
: 
"<leat>"
	"leat" <mv> V IV Ind Prs Pl3 <W:0.0> @FMV #5->0
: 
"<goappašiin>"
	"goappašat" Pron Indef Pl Loc <W:0.0> @<SUBJ #6->5
: 
"<guokte>"
	"guokte" Num Sg Nom <W:0.0> <ext> @<SUBJ #7->5
: 
"<távtta>"
	"tákta" N Sem/Feat-measr Sg Gen <W:0.0> @Num< #8->7
"<,>"
	"," CLB <W:0.0> #9->10
: 
"<vaikko>"
	"vaikko" CS <W:0.0> @CVP #10->12
: 
"<stávvallogut>"
	"stávvallohku" N Sem/Amount Pl Nom <W:0.0> <cohort-with-dynamic-compound> @SUBJ> #11->12
: 
"<eai>"
	"ii" <aux> V IV Neg Ind Pl3 <W:0.0> @FS-<ADVL #12->5
: 
"<leat>"
	"leat" <mv> V IV Ind Prs ConNeg <W:0.0> @FS-IMV #13->12
: 
"<seammá>"
	"seammá" Pron Indef Sg Nom <W:0.0> @<SPRED #14->13
"<.>"
	"." CLB <W:0.0> #15->5
: 

"<láibut>"
	"láibut" <mv> V TV Ind Prs Pl1 <W:0.0> @FMV #1->0
: 
"<->"
	"-" PUNCT <W:0.0> #2->3
"<vearbbas>"
	"vearba" N Sem/Cat Sg Loc <W:0.0> @ADVL> #3->4
: 
"<lea>"
	"leat" <mv> V IV Ind Prs Sg3 <W:0.0> @FMV #4->1
: 
"<fas>"
	"fas" Adv <W:0.0> @<ADVL #5->4
: 
"<dušše>"
	"dušše" Adv <W:0.0> @>Num #6->7
: 
"<okta>"
	"okta" Num Sg Nom <W:0.0> @>N #7->8
: 
"<tákta>"
	"tákta" N Sem/Feat-measr Sg Nom <W:0.0> <ext> @<SUBJ #8->4
"<.>"
	"." CLB <W:0.0> #9->1
:  

"<¶>"
	"¶" CLB <W:0.0> #1->1
:\n

"<Bárrastávvalvearbbaid>"
	"vearba" N Sem/Cat Pl Gen <W:0.0> <cohort-with-dynamic-compound> @>N #1->3
		"stávval" N Sem/Cat Cmp/SgNom Cmp <W:0.0> #1->3
			"bárra" N Sem/Ani_Group_Hum Cmp/SgNom Cmp <W:0.0> #1->3
: 
"<maŋimuš>"
	"maŋit" Ex/A Der/Superl A Attr <W:0.0> @>N #2->3
: 
"<távttas>"
	"tákta" N Sem/Feat-measr Sg Loc <W:0.0> @ADVL> #3->4
: 
"<leat>"
	"leat" <mv> V IV Ind Prs Pl3 <W:0.0> @FMV #4->0
: 
"<guokte>"
	"guokte" Num Sg Nom <W:0.0> <ext> @<SUBJ #5->4
: 
"<stávvala>"
	"stávval" N Sem/Cat Sg Gen <W:0.0> @Num< #6->5
"<.>"
	"." CLB <W:0.0> #7->4
: 

"<Infinitiivvageažus>"
	"geažus" N Sem/Cat Sg Nom <W:0.0> <cohort-with-dynamic-compound> @SUBJ> #1->2
		"infinitiiva" N Sem/Cat Cmp/SgGen Cmp <W:0.0> #1->2
: 
"<lea>"
	"leat" <mv> V IV Ind Prs Sg3 <W:0.0> @FMV #2->0
: 
"<'>"
	"'" PUNCT <W:0.0> #3->3
"<->"
	"-" PUNCT <W:0.0> #4->5
"<at>"
	"at" CC Err/Lex <W:0.0> @CVP #5->2
"<'>"
	"'" PUNCT <W:0.0> #6->5
"<,>"
	"," CLB <W:0.0> #7->2
: 
"<'>"
	"'" PUNCT <W:0.0> #8->8
"<->"
	"-" PUNCT <W:0.0> #9->10
"<it>"
	"ii" <aux> V IV Neg Ind Sg2 <W:0.0> @FAUX #10->2
"<'>"
	"'" PUNCT <W:0.0> #11->12
: 
"<dahje>"
	"dahje" CC <W:0.0> @CNP #12->10
: 
"<'>"
	"'" PUNCT <W:0.0> #13->13
"<->"
	"-" PUNCT <W:0.0> #14->15
"<ut>"
	"ut" ? @X #15->0
"<'>"
	"'" PUNCT <W:0.0> #16->15
"<:>"
	":" CLB <W:0.0> #17->2
: 
"<boahtit>"
	"boahtit" <aux> V IV Ind Prs Pl1 <W:0.0> @FAUX #18->2
: 
"<mannat>"
	"mannat" <mv> V IV Inf <W:0.0> @IMV #19->18
: 
"<lávlut>"
	"lávlut" V TV Inf <W:0.0> @<ADVL #20->19
: 
"<rehkenastit>"
	"rehkenastit" V TV Inf <W:0.0> @<OBJ #21->19
: 
"<muitališgoahtit>"
	"muitalit" Ex/V TV Gram/3syll Der/InchL V Inf <W:0.0> @<OBJ #22->19
: 
"<.>"
	"." CLB <W:0.0> #23->2
: 

"<Vearbbain>"
	"vearba" N Sem/Cat Pl Loc <W:0.0> @ADVL> #1->2
: 
"<lea>"
	"leat" <mv> V IV Ind Prs Sg3 <W:0.0> @FMV #2->0
: 
"<dássemolsašupmi>"
	"dássemolsašupmi" N Sem/Dummytag Sg Nom <W:0.0> <cohort-with-dynamic-compound> <ext> @<SUBJ #3->2
: 
"<maŋimus>"
	"maŋit" Ex/A Der/Superl A Attr <W:0.0> @>N #4->5
: 
"<távttas>"
	"tákta" N Sem/Feat-measr Sg Loc <W:0.0> @<ADVL #5->2
"<.>"
	"." CLB <W:0.0> #6->2
:  

"<¶>"
	"¶" CLB <W:0.0> #1->1
:\n

"<Bárahisstávvalvearbbaid>"
	"vearba" N Sem/Cat Pl Gen <W:0.0> <cohort-with-dynamic-compound> @>N #1->3
		"stávval" N Sem/Cat Cmp/SgNom Cmp <W:0.0> #1->3
			"bára" Ex/N Der/Car A Cmp/Attr Cmp <W:0.0> #1->3
	"vearba" N Sem/Cat Pl Gen <W:0.0> <cohort-with-dynamic-compound> @>N #1->3
		"stávval" N Sem/Cat Cmp/SgNom Cmp <W:0.0> #1->3
			"bárra" Ex/N Der/Car A Cmp/Attr Cmp <W:0.0> #1->3
: 
"<maŋimuš>"
	"maŋit" Ex/A Der/Superl A Attr <W:0.0> @>N #2->3
: 
"<távttas>"
	"tákta" N Sem/Feat-measr Sg Loc <W:0.0> @ADVL> #3->4
: 
"<leat>"
	"leat" <mv> V IV Ind Prs Pl3 <W:0.0> @FMV #4->0
: 
"<golbma>"
	"golbma" Num Sg Nom <W:0.0> <ext> @<SUBJ #5->4
: 
"<stávvala>"
	"stávval" N Sem/Cat Sg Gen <W:0.0> @Num< #6->5
"<.>"
	"." CLB <W:0.0> #7->4
: 

"<Infinitiivvageažus>"
	"geažus" N Sem/Cat Sg Nom <W:0.0> <cohort-with-dynamic-compound> @SUBJ> #1->2
		"infinitiiva" N Sem/Cat Cmp/SgGen Cmp <W:0.0> #1->2
: 
"<lea>"
	"leat" <mv> V IV Ind Prs Sg3 <W:0.0> @FMV #2->0
: 
"<álo>"
	"álo" Adv <W:0.0> @<ADVL #3->2
: 
"<'>"
	"'" PUNCT <W:0.0> #4->4
"<->"
	"-" PUNCT <W:0.0> #5->6
"<it>"
	"ii" <aux> V IV Neg Ind Sg2 <W:0.0> @FAUX #6->2
"<'>"
	"'" PUNCT <W:0.0> #7->6
"<:>"
	":" CLB <W:0.0> #8->2
: 
"<muitalit>"
	"muitalit" V TV Gram/3syll Inf <W:0.0> @OBJ> #9->9
: 
"<boradit>"
	"boradit" V TV Gram/3syll Inf <W:0.0> @<OBJ #10->10
: 
"<.>"
	"." CLB <W:0.0> #11->2
: 

"<Vearbbain>"
	"vearba" N Sem/Cat Pl Loc <W:0.0> @ADVL> #1->3
: 
"<ii>"
	"ii" <aux> V IV Neg Ind Sg3 <W:0.0> @FAUX #2->0
: 
"<leat>"
	"leat" <mv> V IV Ind Prs ConNeg <W:0.0> @IMV #3->2
: 
"<dássemolsašupmi>"
	"dássemolsašupmi" N Sem/Dummytag Sg Nom <W:0.0> <cohort-with-dynamic-compound> <ext> @<SUBJ #4->2
"<.>"
	"." CLB <W:0.0> #5->2
:  

"<¶>"
	"¶" CLB <W:0.0> #1->1
:\n

"<Kontrakšuvdnavearbbaid>"
	"vearba" N Sem/Cat Pl Gen <W:0.0> <cohort-with-dynamic-compound> @>N #1->3
		"kontrakšuvdna" N Sem/Process Cmp/SgNom Cmp <W:0.0> #1->3
: 
"<maŋimuš>"
	"maŋit" Ex/A Der/Superl A Attr <W:0.0> @>N #2->3
: 
"<távttas>"
	"tákta" N Sem/Feat-measr Sg Loc <W:0.0> @ADVL> #3->4
: 
"<leat>"
	"leat" <mv> V IV Ind Prs Pl3 <W:0.0> @FMV #4->0
: 
"<guokte>"
	"guokte" Num Sg Nom <W:0.0> <ext> @<SUBJ #5->4
: 
"<stávvala>"
	"stávval" N Sem/Cat Sg Gen <W:0.0> @Num< #6->5
"<.>"
	"." CLB <W:0.0> #7->4
: 

"<Infinitiivvageažus>"
	"geažus" N Sem/Cat Sg Nom <W:0.0> <cohort-with-dynamic-compound> @SUBJ> #1->2
		"infinitiiva" N Sem/Cat Cmp/SgGen Cmp <W:0.0> #1->2
: 
"<lea>"
	"leat" <mv> V IV Ind Prs Sg3 <W:0.0> @FMV #2->0
: 
"<'>"
	"'" PUNCT <W:0.0> #3->5
"<->"
	"-" PUNCT <W:0.0> #4->5
"<át>"
	"áh" Interj Err/Lex <W:0.0> @INTERJ #5->0
"<'>"
	"'" PUNCT <W:0.0> #6->5
"<,>"
	"," CLB <W:0.0> #7->2
: 
"<'>"
	"'" PUNCT <W:0.0> #8->8
"<->"
	"-" PUNCT <W:0.0> #9->10
"<et>"
	"et" Adv Sem/Txt <W:0.0> @ADVL> #10->18
"<'>"
	"'" PUNCT <W:0.0> #11->12
: 
"<dahje>"
	"dahje" CC <W:0.0> @CNP #12->10
: 
"<'>"
	"'" PUNCT <W:0.0> #13->13
"<->"
	"-" PUNCT <W:0.0> #14->15
"<ot>"
	"ot" ? @X #15->0
"<'>"
	"'" PUNCT <W:0.0> #16->15
"<:>"
	":" CLB <W:0.0> #17->2
: 
"<diŋgot>"
	"diŋgot" <mv> V TV Ind Prs Pl1 <W:0.0> @FMV #18->2
	"diŋgot" <mv> V TV Ind Prs Sg2 <W:0.0> @FMV #18->2
	"diŋgot" <mv> V TV Inf <W:0.0> @IMV #18->2
: 
"<čohkkát>"
	"čohkkát" V IV Inf <W:0.0> @<OBJ #19->18
: 
"<fárret>"
	"fárret" V IV Inf <W:0.0> @<ADVL #20->18
: 
"<.>"
	"." CLB <W:0.0> #21->2
: 

"<Vearbbain>"
	"vearba" N Sem/Cat Pl Loc <W:0.0> @ADVL> #1->3
: 
"<ii>"
	"ii" <aux> V IV Neg Ind Sg3 <W:0.0> @FAUX #2->0
: 
"<leat>"
	"leat" <mv> V IV Ind Prs ConNeg <W:0.0> @IMV #3->2
: 
"<dássemolsašupmi>"
	"dássemolsašupmi" N Sem/Dummytag Sg Nom <W:0.0> <cohort-with-dynamic-compound> <ext> @<SUBJ #4->2
"<,>"
	"," CLB <W:0.0> #5->6
: 
"<ja>"
	"ja" CC <W:0.0> @CVP #6->2
: 
"<daid>"
	"dat" Pron Dem Pl Acc <W:0.0> @OBJ> #7->8
: 
"<sojahit>"
	"sojahit" <mv> V TV Gram/3syll Ind Prs Pl3 <W:0.0> @FMV #8->2
	"sojahit" <mv> V TV Gram/3syll Inf <W:0.0> @IMV #8->2
: 
"<sullii>"
	"sullii" Adv <W:0.0> @<ADVL #9->8
: 
"<seammá ládje>"
	"seamma ládje" Err/Orth-a-á Adv <W:0.0> @<ADVL #10->8
: 
"<go>"
	"go" CS <W:0.0> @CNP #11->10
: 
"<bárrastávvalvearbbaid>"
	"vearba" N Sem/Cat Pl Acc <W:0.0> <cohort-with-dynamic-compound> <cohort-with-dynamic-compound> @<OBJ #12->8
		"stávval" N Sem/Cat Cmp/SgNom Cmp <W:0.0> #12->8
			"bárra" N Sem/Ani_Group_Hum Cmp/SgNom Cmp <W:0.0> #12->8
"<,>"
	"," CLB <W:0.0> #13->14
: 
"<muhto>"
	"muhto" CC <W:0.0> @CVP #14->8
: 
"<muhtin>"
	"muhtin" Pron Indef Attr <W:0.0> @>N #15->16
: 
"<sojahanhámit>"
	"sojahanhápmi" N Sem/Feat-phys Pl Nom <W:0.0> <cohort-with-dynamic-compound> @SUBJ> #16->17
: 
"<leat>"
	"leat" <mv> V IV Ind Prs Pl3 <W:0.0> @FS-VFIN< #17->24
: 
"<seammaláganat>"
	"seammalágan" A Sem/Dummytag Pl Nom <W:0.0> @<SPRED #18->17
: 
"<go>"
	"go" CS <W:0.0> @CNP #19->18
: 
"<bárahisstávvalvearbbain>"
	"vearba" N Sem/Cat Pl Loc <W:0.0> <cohort-with-dynamic-compound> <cohort-with-dynamic-compound> @COMP-CS< #20->19
		"stávval" N Sem/Cat Cmp/SgNom Cmp <W:0.0> #20->19
			"bára" Ex/N Der/Car A Cmp/Attr Cmp <W:0.0> #20->19
	"vearba" N Sem/Cat Pl Loc <W:0.0> <cohort-with-dynamic-compound> <cohort-with-dynamic-compound> @COMP-CS< #20->19
		"stávval" N Sem/Cat Cmp/SgNom Cmp <W:0.0> #20->19
			"bárra" Ex/N Der/Car A Cmp/Attr Cmp <W:0.0> #20->19
"<:>"
	":" CLB <W:0.0> #21->2
: 
"<moai>"
	"mun" Pron Pers Du1 Nom <W:0.0> @SUBJ> #22->24
: 
"<'>"
	"'" PUNCT <W:0.0> #23->24
"<diŋgojetne>"
	"diŋgot" <mv> V TV Ind Prs Du1 <W:0.0> @FMV #24->2
"<'>"
	"'" PUNCT <W:0.0> #25->24
"<,>"
	"," CLB <W:0.0> #26->14
: 
"<sii>"
	"son" Pron Pers Pl3 Nom <W:0.0> @SUBJ> #27->29
: 
"<'>"
	"'" PUNCT <W:0.0> #28->29
"<diŋgojit>"
	"diŋgot" <mv> V TV Ind Prs Pl3 <W:0.0> @FMV #29->24
"<'>"
	"'" PUNCT <W:0.0> #30->29
"<,>"
	"," CLB <W:0.0> #31->14
: 
"<mun>"
	"mun" Pron Pers Sg1 Nom <W:0.0> @SUBJ> #32->34
: 
"<'>"
	"'" PUNCT <W:0.0> #33->34
"<diŋgojin>"
	"diŋgot" <mv> V TV Ind Prt Sg1 <W:0.0> @FMV #34->24
"<'>"
	"'" PUNCT <W:0.0> #35->34
"<,>"
	"," CLB <W:0.0> #36->14
: 
"<don>"
	"don" Pron Pers Sg2 Nom <W:0.0> @SUBJ> #37->39
: 
"<'>"
	"'" PUNCT <W:0.0> #38->39
"<diŋgojit>"
	"diŋgot" <mv> V TV Ind Prt Sg2 <W:0.0> @FMV #39->24
"<'>"
	"'" PUNCT <W:0.0> #40->39
"<,>"
	"," CLB <W:0.0> #41->14
: 
"<sii>"
	"son" Pron Pers Pl3 Nom <W:0.0> @SUBJ> #42->44
: 
"<'>"
	"'" PUNCT <W:0.0> #43->44
"<diŋgojedje>"
	"diŋgot" <mv> V TV Ind Prt Pl3 <W:0.0> @FMV #44->24
"<'>"
	"'" PUNCT <W:0.0> #45->44
: 
"<.>"
	"." CLB <W:0.0> #46->2
:  

"<¶>"
	"¶" CLB <W:0.0> #1->1
:\n

"<Diftoŋganjuolgan>"
	"diftoŋŋanjuolgan" N Sem/Act Sg Nom <W:0.0> <cohort-with-dynamic-compound> @HNOUN #1->0
: 
"<¶>"
	"¶" CLB <W:0.0> #2->1
:\n

"<Távtta>"
	"tákta" N Sem/Feat-measr Sg Gen <W:0.0> @>A #1->2
: 
"<nuppi>"
	"nubbi" A Ord Sg Gen <W:0.0> @>N #2->3
: 
"<stávvala>"
	"stávval" N Sem/Cat Sg Gen <W:0.0> @>N #3->4
: 
"<vokála>"
	"vokála" N Sem/Cat Sg Nom <W:0.0> @SUBJ> #4->5
: 
"<sáhttá>"
	"sáhttit" <aux> V IV Ind Prs Sg3 <W:0.0> @FAUX #5->0
: 
"<báidnit>"
	"báidnit" <mv> V TV Inf <W:0.0> @IMV #6->5
: 
"<vuosttaš>"
	"vuosttaš" A Ord Attr <W:0.0> @>N #7->8
: 
"<stávvala>"
	"stávval" N Sem/Cat Sg Gen <W:0.0> @>N #8->9
: 
"<diftoŋgga>"
	"diftoŋga" N Sem/Dummytag Sg Acc <W:0.0> @<OBJ #9->6
"<.>"
	"." CLB <W:0.0> #10->5
: 

"<Diftoŋga>"
	"diftoŋga" N Sem/Dummytag Sg Nom <W:0.0> @SUBJ> #1->2
: 
"<rievdá>"
	"rievdat" <mv> V IV Ind Prs Sg3 <W:0.0> @FMV #2->0
: 
"<monoftoŋgan>"
	"monoftoŋga" N Sem/Dummytag Ess <W:0.0> @<SPRED #3->2
: 
"<(>"
	"(" PUNCT LEFT <W:0.0> #4->5
"<eaŋkilvokálan>"
	"vokála" N Sem/Cat Ess <W:0.0> @<SPRED #5->2
		"eaŋkil" A Sem/Hum Cmp/SgNom Cmp <W:0.0> #5->2
"<)>"
	")" PUNCT RIGHT <W:0.0> #6->5
"<,>"
	"," CLB <W:0.0> #7->8
: 
"<go>"
	"go" CS <W:0.0> @CVP #8->12
: 
"<nuppi>"
	"nubbi" Pron Indef Sg Gen <W:0.0> @>N #9->10
: 
"<stávvala>"
	"stávval" N Sem/Cat Sg Gen <W:0.0> @>N #10->11
: 
"<vokála>"
	"vokála" N Sem/Cat Sg Nom <W:0.0> @SUBJ> #11->12
: 
"<lea>"
	"leat" <mv> V IV Ind Prs Sg3 <W:0.0> @FS-<ADVL #12->2
"<:>"
	":" CLB <W:0.0> #13->2
: 
"<¶>"
	"¶" CLB <W:0.0> #14->2
:\n

"<->"
	"-" PUNCT <W:0.0> #1->7
: 
"<'>"
	"'" PUNCT <W:0.0> #2->3
"<ii>"
	"II" Num Rom Sg Nom <W:0.0> @SUBJ> #3->7
"<'>"
	"'" PUNCT <W:0.0> #4->3
"<,>"
	"," CLB <W:0.0> #5->7
: 
"<omd.>"
	"omd" Adv Sem/Txt ABBR Gram/TAbbr <W:0.0> @ADVL> #6->7
: 
"<diđii>"
	"diehtit" <mv> V TV Ind Prt Sg3 <W:0.0> @FMV #7->0
: 
"<(>"
	"(" PUNCT LEFT <W:0.0> #8->9
"<diehtit>"
	"diehtit" V TV Inf <W:0.0> @<OBJ #9->7
"<)>"
	")" PUNCT RIGHT <W:0.0> #10->9
:  
"<¶>"
	"¶" CLB <W:0.0> #11->7
:\n

"<->"
	"-" PUNCT <W:0.0> #1->3
: 
"<'>"
	"'" PUNCT <W:0.0> #2->3
"<e>"
	"e" N Sem/Sign ABBR Gram/TAbbr Sg Nom <W:0.0> @HNOUN #3->0
"<'>"
	"'" PUNCT <W:0.0> #4->5
: 
"<ja>"
	"ja" CC <W:0.0> @CNP #5->3
: 
"<'>"
	"'" PUNCT <W:0.0> #6->7
"<o>"
	"o" N Sem/Sign ABBR Gram/TAbbr Sg Nom <W:0.0> @HNOUN #7->3
"<'>"
	"'" PUNCT <W:0.0> #8->7
"<,>"
	"," CLB <W:0.0> #9->3
: 
"<omd.>"
	"." CLB <W:0.0> "<.>" #10->3
		"omd" Adv Sem/Txt ABBR Gram/TAbbr <W:0.0> "<omd>" #10->3
: 

"<dihten>"
	"diehtit" <mv> V TV Ind Prt Sg1 <W:0.0> @FMV #1->0
: 
"<(>"
	"(" PUNCT LEFT <W:0.0> #2->3
"<diehtit>"
	"diehtit" V TV Inf <W:0.0> @<OBJ #3->1
"<)>"
	")" PUNCT RIGHT <W:0.0> #4->3
"<,>"
	"," CLB <W:0.0> #5->1
: 
"<ožžon>"
	"oažžut" <mv> V TV PrfPrc <W:0.0> @IMV #6->3
: 
"<(>"
	"(" PUNCT LEFT <W:0.0> #7->8
"<oažžut>"
	"oažžut" V TV Inf <W:0.0> @<OBJ #8->6
"<)>"
	")" PUNCT RIGHT <W:0.0> #9->8
: 
"<,>"
	"," CLB <W:0.0> #10->11
: 
"<muhto>"
	"muhto" CC <W:0.0> @CVP #11->1
: 
"<ii>"
	"ii" <aux> V IV Neg Ind Sg3 <W:0.0> @FAUX #12->1
: 
"<biehttalanhámis>"
	"biehttalanhápmi" N Sem/Feat-phys Sg Loc <W:0.0> <cohort-with-dynamic-compound> @X #13->0
"<:>"
	":" CLB <W:0.0> #14->1
: 
"<in>"
	"ii" <aux> V IV Neg Ind Sg1 <W:0.0> @S< #15->6
: 
"<'>"
	"'" PUNCT <W:0.0> #16->17
"<dieđe>"
	"diehtit" <mv> V TV Ind Prs ConNeg <W:0.0> @IMV #17->15
"<'>"
	"'" PUNCT <W:0.0> #18->17
"<,>"
	"," CLB <W:0.0> #19->1
: 
"<in>"
	"ii" <aux> V IV Neg Ind Sg1 <W:0.0> @S< #20->15
: 
"<'>"
	"'" PUNCT <W:0.0> #21->22
"<oaččo>"
	"oažžut" <mv> V TV Ind Prs ConNeg <W:0.0> @IMV #22->20
:  
"<¶>"
	"¶" CLB <W:0.0> #23->1
:\n

"<Dássemolsašuddan>"
	"dássemolsašuddan" N Sem/Act Sg Nom <W:0.0> <cohort-with-dynamic-compound> @HNOUN #1->0
: 
"<¶>"
	"¶" CLB <W:0.0> #2->1
:\n

"<Konsonántajoavku>"
	"joavku" N Sem/Group_Hum_Plc Sg Nom <W:0.0> <cohort-with-dynamic-compound> <cohort-with-dynamic-compound> @SPRED> #1->0
		"konsonánta" N Sem/Cat Cmp/SgNom Cmp <W:0.0> #1->0
: 
"<mii>"
	"mii" Pron Rel Sg Nom <W:0.0> @SUBJ> #2->3
: 
"<lea>"
	"leat" <mv> V IV Ind Prs Sg3 <W:0.0> @FS-N< #3->1
: 
"<maŋimuš>"
	"maŋit" Ex/A Der/Superl A Attr <W:0.0> @>N #4->5
: 
"<távtta>"
	"tákta" N Sem/Feat-measr Sg Gen <W:0.0> @>A #5->6
: 
"<vuosttaš>"
	"vuosttaš" A Ord Attr <W:0.0> @>N #6->10
: 
"<ja>"
	"ja" CC <W:0.0> @CVP #7->3
: 
"<nuppi>"
	"nubbi" A Ord Sg Gen <W:0.0> @>N #8->9
: 
"<stávvala>"
	"stávval" N Sem/Cat Sg Gen <W:0.0> @>P #9->10
: 
"<gaskkas>"
	"gaskkas" Po <W:0.0> @ADVL> #10->12
"<,>"
	"," CLB <W:0.0> #11->10
: 
"<molsašuddá>"
	"molsašuddat" <mv> V IV Ind Prs Sg3 <W:0.0> @FMV #12->0
: 
"<dábálaččat>"
	"dábálaččat" Adv <W:0.0> @<ADVL #13->12
"<,>"
	"," CLB <W:0.0> #14->13
: 
"<omd.>"
	"omd" Adv Sem/Txt ABBR Gram/TAbbr <W:0.0> @ADVL #15->0
: 
"<diehtit>"
	"diehtit" <mv> V TV Inf <W:0.0> @IMV #16->12
: 
"<->"
	"-" PUNCT <W:0.0> #17->18
: 
"<dieđán>"
	"diehtit" <mv> V TV Ind Prs Sg1 <W:0.0> @FMV #18->12
: 
"<.>"
	"." CLB <W:0.0> #19->1
: 

"<Gievrras>"
	"gievra" A Sem/Hum Attr <W:0.0> @>N #1->2
: 
"<dássi>"
	"dássi" N Sem/Plc Sg Nom <W:0.0> @SUBJ> #2->3
: 
"<lea>"
	"leat" <mv> V IV Ind Prs Sg3 <W:0.0> @FMV #3->0
: 
"<omd.>"
	"omd" Adv Sem/Txt ABBR Gram/TAbbr <W:0.0> @ADVL #4->0
: 
"<infinitiivvas>"
	"infinitiiva" N Sem/Cat Sg Loc <W:0.0> @<ADVL #5->3
: 
"<ja>"
	"ja" CC <W:0.0> @CNP #6->5
: 
"<preseanssa>"
	"preseansa" N Sem/State Sg Gen <W:0.0> @>N #7->8
: 
"<máŋggaidlogus>"
	"máŋggaidlohku" N Sem/State Sg Loc <W:0.0> @<ADVL #8->5
: 
"<.>"
	"." CLB <W:0.0> #9->3
: 

"<Geahnohis>"
	"geahnoheapme" A Sem/Hum Attr <W:0.0> @>N #1->2
: 
"<dássi>"
	"dássi" N Sem/Plc Sg Nom <W:0.0> @SUBJ> #2->3
: 
"<lea>"
	"leat" <mv> V IV Ind Prs Sg3 <W:0.0> @FMV #3->0
: 
"<fas>"
	"fas" Adv <W:0.0> @<ADVL #4->3
: 
"<omd.>"
	"omd" Adv Sem/Txt ABBR Gram/TAbbr <W:0.0> @ADVL #5->0
: 
"<bárrastávvalvearbbaid>"
	"vearba" N Sem/Cat Pl Gen <W:0.0> <cohort-with-dynamic-compound> <cohort-with-dynamic-compound> @>N #6->7
		"stávval" N Sem/Cat Cmp/SgNom Cmp <W:0.0> #6->7
			"bárra" N Sem/Ani_Group_Hum Cmp/SgNom Cmp <W:0.0> #6->7
: 
"<biehttalanhámis>"
	"biehttalanhápmi" N Sem/Feat-phys Sg Loc <W:0.0> <cohort-with-dynamic-compound> @<ADVL #7->3
"<.>"
	"." CLB <W:0.0> #8->3
: 

"<Dušše>"
	"dušše" Adv <W:0.0> @>N #1->2
: 
"<bárrastávvalvearbbain>"
	"vearba" N Sem/Cat Pl Loc <W:0.0> <cohort-with-dynamic-compound> <cohort-with-dynamic-compound> @ADVL> #2->3
		"stávval" N Sem/Cat Cmp/SgNom Cmp <W:0.0> #2->3
			"bárra" N Sem/Ani_Group_Hum Cmp/SgNom Cmp <W:0.0> #2->3
: 
"<lea>"
	"leat" <mv> V IV Ind Prs Sg3 <W:0.0> @FMV #3->0
: 
"<dássemolsašupmi>"
	"dássemolsašupmi" N Sem/Dummytag Sg Nom <W:0.0> <cohort-with-dynamic-compound> <ext> @<SUBJ #4->3
"<.>"
	"." CLB <W:0.0> #5->3
:  

"<¶>"
	"¶" CLB <W:0.0> #1->1
:\n

"<Dás>"
	"dás" Adv <W:0.0> @ADVL> #1->2
: 
"<leat>"
	"leat" <mv> V IV Ind Prs Pl3 <W:0.0> @FMV #2->0
: 
"<dássemolsašuddanovdamearkkat>"
	"ovdamearka" N Sem/Semcon Pl Nom <W:0.0> <cohort-with-dynamic-compound> <cohort-with-dynamic-compound> @<SUBJ #3->2
		"dássemolsašuddan" N Sem/Act Cmp/SgNom Cmp <W:0.0> #3->2
: 
"<->"
	"-" PUNCT <W:0.0> #4->5
: 
"<gievrras>"
	"gievra" A Sem/Hum Attr <W:0.0> @>N #5->6
: 
"<dássi>"
	"dássi" N Sem/Plc Sg Nom <W:0.0> @<SPRED #6->2
: 
"<gurut bealde>"
	"gurut bealde" Adv <W:0.0> @<ADVL #7->2
"<,>"
	"," CLB <W:0.0> #8->7
: 
"<geahnohis>"
	"geahnoheapme" A Sem/Hum Attr <W:0.0> @>N #9->10
: 
"<dássi>"
	"dássi" N Sem/Plc Sg Nom <W:0.0> @X #10->0
: 
"<olgešbealde>"
	"olgeš bealde" Err/MissingSpace Adv <W:0.0> @<ADVL #11->2
"<.>"
	"." CLB <W:0.0> #12->2
: 

"<Fuobmá>"
	"fuobmát" <mv> V TV Ind Prs Sg3 <W:0.0> @FMV #1->0
: 
"<ahte>"
	"ahte" CS <W:0.0> @CVP #2->15
: 
"<go>"
	"go" CS <W:0.0> @CVP #3->15
: 
"<'>"
	"'" PUNCT <W:0.0> #4->5
"<i>"
	"i" N Sem/Sign ABBR Gram/TAbbr Sg Gen <W:0.0> @>N #5->8
	"i" N Sem/Sign ABBR Gram/TAbbr Sg Nom <W:0.0> @SUBJ> #5->8
"<'>"
	"'" PUNCT <W:0.0> #6->6
"<->"
	"-" PUNCT <W:0.0> #7->8
"<bustávva>"
	"bustávva" N Sem/Sign Sg Nom <W:0.0> @SUBJ> #8->9
: 
"<boahtá>"
	"boahtit" <mv> V IV Ind Prs Sg3 <W:0.0> @FS-<ADVL #9->1
: 
"<vokála>"
	"vokála" N Sem/Cat Sg Gen <W:0.0> @>P #10->11
: 
"<maŋis>"
	"maŋis" Po <W:0.0> @<ADVL #11->9
"<,>"
	"," CLB <W:0.0> #12->3
: 
"<de>"
	"de" Adv <W:0.0> @ADVL> #13->15
: 
"<dat>"
	"dat" Pron Dem Sg Nom <W:0.0> @SUBJ> #14->15
: 
"<adnojuvvo>"
	"atnit" Ex/V Ex/TV Der/PassL <mv> V IV Ind Prs Sg3 <W:0.0> @FMV #15->1
: 
"<konsonántan>"
	"konsonánta" N Sem/Cat Ess <W:0.0> @<SPRED #16->15
: 
"<(>"
	"(" PUNCT LEFT <W:0.0> #17->18
"<'>"
	"'" PUNCT <W:0.0> #18->18
"<->"
	"-" PUNCT <W:0.0> #19->20
"<j->"
	"j" N Sem/Sign ABBR Gram/TAbbr Cmp/SplitR Cmp <W:0.0> @>N #20->26
"<'>"
	"'" PUNCT <W:0.0> #21->21
"<)>"
	")" PUNCT RIGHT <W:0.0> #22->23
: 
"<ja>"
	"ja" CC <W:0.0> @CVP #23->15
: 
"<gullá>"
	"gullat" <mv> V TV Ind Prs Sg3 <W:0.0> @FMV #24->15
: 
"<dan dihte>"
	"dan dihte" Adv <W:0.0> @<ADVL #25->24
: 
"<konsonántajovkui>"
	"joavku" N Sem/Group_Hum_Plc Sg Ill <W:0.0> <cohort-with-dynamic-compound> <cohort-with-dynamic-compound> @<ADVL #26->24
		"konsonánta" N Sem/Cat Cmp/SgNom Cmp <W:0.0> #26->24
"<:>"
	":" CLB <W:0.0> #27->1
: 
"<¶>"
	"¶" CLB <W:0.0> #28->1
:\n

"<ma>"
	"ma" N Sem/Time ABBR Gram/IAbbr Sg Gen <W:0.0> @X #1->0
	"ma" N Sem/Time ABBR Gram/IAbbr Sg Nom <W:0.0> @X #1->0
: 
"<nn>"
	"nn" ? @X #2->0
: 
"<at>"
	"at" CC Err/Lex <W:0.0> @CVP #3->0
: 
"<->"
	"-" PUNCT <W:0.0> #4->5
: 
"<ma>"
	"ma" N Sem/Time ABBR Gram/IAbbr Attr <W:0.0> @>N #5->6
	"ma" N Sem/Time ABBR Gram/IAbbr Sg Gen <W:0.0> @ADVL> #5->6
: 
"<n>"
	"n" N Sem/Sign ABBR Gram/TAbbr Sg Nom <W:0.0> @N< #6->1
: 
"<an>"
	"an" Adv <W:0.0> @ADVL> #7->7
"<,>"
	"," CLB <W:0.0> #8->7
: 
"<oa>"
	"oa" ? @X #9->0
: 
"<đđ>"
	"đđ" ? @X #10->0
: 
"<it>"
	"ii" <aux> V IV Neg Ind Sg2 <W:0.0> @FAUX #11->0
: 
"<->"
	"-" PUNCT <W:0.0> #12->13
: 
"<oa>"
	"oa" ? @X #13->0
: 
"<đ>"
	"đ" N Sem/Sign ABBR Gram/TAbbr Sg Nom <W:0.0> @X #14->0
: 
"<án>"
	"án" ? @X #15->0
"<,>"
	"," CLB <W:0.0> #16->15
: 
"<ba>"
	"ba" Pcle <W:0.0> @PCLE #17->18
: 
"<ss>"
	"ss" ? @X #18->0
: 
"<at>"
	"at" CC Err/Lex <W:0.0> @CVP #19->11
: 
"<->"
	"-" PUNCT <W:0.0> #20->21
: 
"<ba>"
	"ba" Pcle <W:0.0> @PCLE #21->22
: 
"<s>"
	"s" N Sem/Sign ABBR Gram/TAbbr Sg Nom <W:0.0> @X #22->0
: 
"<an>"
	"an" Adv <W:0.0> @ADVL> #23->23
"<,>"
	"," CLB <W:0.0> #24->23
: 
"<ba>"
	"ba" Pcle <W:0.0> @PCLE #25->26
: 
"<ll>"
	"ll" ? @X #26->0
: 
"<at>"
	"at" CC Err/Lex <W:0.0> @CVP #27->11
: 
"<->"
	"-" PUNCT <W:0.0> #28->29
: 
"<ba>"
	"ba" Pcle <W:0.0> @PCLE #29->30
: 
"<l>"
	"l" N Sem/Sign ABBR Gram/TAbbr Sg Nom <W:0.0> @X #30->0
: 
"<an>"
	"an" Adv <W:0.0> @<ADVL #31->31
:  
"<¶>"
	"¶" CLB <W:0.0> #32->3
:\n

"<Suorggiduvvon>"
	"suorggidit" Ex/V Ex/TV Gram/3syll Der/PassL V IV PrfPrc <W:0.0> @>N #1->2
: 
"<vearbbain>"
	"vearba" N Sem/Cat Pl Loc <W:0.0> @<ADVL #2->2
: 
"<lea>"
	"leat" <aux> V IV Ind Prs Sg3 <W:0.0> @FAUX #3->0
: 
"<dássemolsašuddan>"
	"dássemolsašuddan" N Sem/Act Sg Nom <W:0.0> <cohort-with-dynamic-compound> @<SUBJ #4->3
: 
"<suorgásis>"
	"suorggis" N Sem/Cat Sg Loc <W:0.0> @ADVL> #5->15
"<,>"
	"," CLB <W:0.0> #6->7
: 
"<jus>"
	"jus" CS <W:0.0> @CVP #7->9
: 
"<das>"
	"dat" Pron Dem Sg Loc <W:0.0> <hab> @ADVL> #8->9
: 
"<leat>"
	"leat" <mv> V IV Ind Prs Pl3 <W:0.0> @FS-<ADVL #9->3
: 
"<guokte>"
	"guokte" Num Sg Nom <W:0.0> <ext> @<SUBJ #10->9
: 
"<stávvala>"
	"stávval" N Sem/Cat Sg Gen <W:0.0> @Num< #11->10
"<,>"
	"," CLB <W:0.0> #12->7
: 
"<nugo>"
	"nugo" Adv <W:0.0> @<ADVL #13->15
	"nugo" CS <W:0.0> @CVP #13->15
: 
"<sániin>"
	"sátni" N Sem/Cat Pl Loc <W:0.0> @ADVL> #14->15
: 
"<dolastallat>"
	"dolastallat" <mv> V IV Inf <W:0.0> @FS-IMV #15->3
"<,>"
	"," CLB <W:0.0> #16->13
: 
"<muitaladdat>"
	"muitaladdat" <mv> V TV Ind Prs Pl1 <W:0.0> @FS-VFIN< #17->15
: 
"<.>"
	"." CLB <W:0.0> #18->3
: 

"<Dáin>"
	"dát" Pron Dem Pl Loc <W:0.0> @>N #1->2
: 
"<sániin>"
	"sátni" N Sem/Cat Pl Loc <W:0.0> @ADVL> #2->3
: 
"<leat>"
	"leat" <mv> V IV Ind Prs Pl3 <W:0.0> @FMV #3->0
: 
"<guokte>"
	"guokte" Num Sg Nom <W:0.0> <ext> @<SUBJ #4->3
: 
"<távtta>"
	"tákta" N Sem/Feat-measr Sg Gen <W:0.0> @Num< #5->4
"<:>"
	":" CLB <W:0.0> #6->3
: 
"<(>"
	"(" PUNCT LEFT <W:0.0> #7->8
"<'>"
	"'" PUNCT <W:0.0> #8->9
"<do-la>"
	"do-la" ? @X #9->0
"<)>"
	")" PUNCT RIGHT <W:0.0> #10->9
"<(>"
	"(" PUNCT LEFT <W:0.0> #11->12
"<'>"
	"'" PUNCT <W:0.0> #12->13
"<stal-lat>"
	"stal-lat" ? @X #13->0
"<)>"
	")" PUNCT RIGHT <W:0.0> #14->13
: 
"<(>"
	"(" PUNCT LEFT <W:0.0> #15->16
"<'>"
	"'" PUNCT <W:0.0> #16->17
"<mui-ta>"
	"mui-ta" ? @X #17->0
"<)>"
	")" PUNCT RIGHT <W:0.0> #18->17
"<(>"
	"(" PUNCT LEFT <W:0.0> #19->20
"<'>"
	"'" PUNCT <W:0.0> #20->21
"<lad-dat>"
	"lad-dat" ? @X #21->0
"<)>"
	")" PUNCT RIGHT <W:0.0> #22->21
"<.>"
	"." CLB <W:0.0> #23->3
: 

"<Dasto>"
	"dasto" Adv <W:0.0> @ADVL> #1->2
: 
"<lea>"
	"leat" <mv> V IV Ind Prs Sg3 <W:0.0> @FMV #2->0
: 
"<dássemolsašuddan>"
	"dássemolsašuddan" N Sem/Act Sg Nom <W:0.0> <cohort-with-dynamic-compound> <ext> @<SUBJ #3->2
: 
"<maŋimus>"
	"maŋit" Ex/A Der/Superl A Attr <W:0.0> @>N #4->5
: 
"<távttas>"
	"tákta" N Sem/Feat-measr Sg Loc <W:0.0> @<ADVL #5->2
"<.>"
	"." CLB <W:0.0> #6->2
: 

"<Gievrras>"
	"gievra" A Sem/Hum Attr <W:0.0> @>N #1->2
: 
"<dássi>"
	"dássi" N Sem/Plc Sg Nom <W:0.0> @SUBJ> #2->3
: 
"<lea>"
	"leat" <mv> V IV Ind Prs Sg3 <W:0.0> @FMV #3->0
: 
"<earret eará>"
	"earret eará" Adv <W:0.0> @<ADVL #4->3
: 
"<ovttaidlogu>"
	"ovttaidlohku" N Sem/Amount Sg Gen <W:0.0> @>N #5->7
: 
"<3.>"
	"3" A Arab Ord Attr <W:0.0> @>N #6->7
: 
"<persovnnas>"
	"persovdna" N Sem/Hum Sg Loc <W:0.0> @<ADVL #7->3
"<,>"
	"," CLB <W:0.0> #8->7
: 
"<preseanssas>"
	"preseansa" N Sem/State Sg Loc <W:0.0> @<ADVL #9->3
"<,>"
	"," CLB <W:0.0> #10->11
: 
"<ja>"
	"ja" CC <W:0.0> @CNP #11->9
: 
"<geahnohis>"
	"geahnoheapme" A Sem/Hum Attr <W:0.0> @>N #12->13
: 
"<dássi>"
	"dássi" N Sem/Plc Sg Nom <W:0.0> @<SUBJ #13->3
: 
"<ges>"
	"ges" Pcle <W:0.0> @PCLE #14->13
: 
"<earret eará>"
	"earret eará" Adv <W:0.0> @<ADVL #15->3
: 
"<ovttaidlogu>"
	"ovttaidlohku" N Sem/Amount Sg Gen <W:0.0> @>N #16->18
: 
"<1.>"
	"1" A Arab Ord Attr <W:0.0> @>N #17->18
"<persovnnas>"
	"persovdna" N Sem/Hum Sg Loc <W:0.0> @<ADVL #18->3
"<,>"
	"," CLB <W:0.0> #19->18
: 
"<preseanssas>"
	"preseansa" N Sem/State Sg Loc <W:0.0> @<ADVL #20->3
"<:>"
	":" CLB <W:0.0> #21->3
:  
"<¶>"
	"¶" CLB <W:0.0> #22->3
:\n

"<muitala>"
	"muitalit" <mv> V TV Gram/3syll Ind Prs Sg3 <W:0.0> @FMV #1->0
: 
"<dd>"
	"dd" ? @X #2->0
: 
"<at>"
	"at" CC Err/Lex <W:0.0> @CVP #3->1
: 
"<->"
	"-" PUNCT <W:0.0> #4->5
: 
"<muitala>"
	"muitalit" <mv> V TV Gram/3syll Ind Prs Sg3 <W:0.0> @FMV #5->1
: 
"<dd>"
	"dd" ? @X #6->0
: 
"<á>"
	"á" N Sem/Sign ABBR Gram/TAbbr Sg Nom <W:0.0> @<SUBJ #7->5
: 
"<->"
	"-" PUNCT <W:0.0> #8->9
: 
"<muitala>"
	"muitalit" <mv> V TV Gram/3syll Ind Prs Sg3 <W:0.0> @FMV #9->1
: 
"<tt>"
	"tt" ? @X #10->0
: 
"<an>"
	"an" Adv <W:0.0> @<ADVL #11->9
:  
"<¶>"
	"¶" CLB <W:0.0> #12->1
:\n

"<Dás>"
	"dás" Adv <W:0.0> @ADVL> #1->3
: 
"<sáhtát>"
	"sáhttit" <aux> V IV Ind Prs Sg2 <W:0.0> @FAUX #2->0
: 
"<lohkat>"
	"lohkat" <mv> V TV Inf <W:0.0> @IMV #3->2
: 
"<eanet>"
	"eanet" Adv Gram/Comp <W:0.0> @>N #4->5
: 
"<dássemolsašumi>"
	"dássemolsašupmi" N Sem/Dummytag Sg Gen <W:0.0> <cohort-with-dynamic-compound> @>P #5->6
: 
"<birra>"
	"birra" Po <W:0.0> @<ADVL #6->3
: 
"<¶>"
	"¶" CLB <W:0.0> #7->2
:\n

"<Eará>"
	"eará" Pron Indef Attr <W:0.0> @>N #1->2
: 
"<konsonántamolsašuddamat>"
	"molsašuddat" Ex/V IV Der/NomAct N Sem/Act Pl Nom <W:0.0> <cohort-with-dynamic-compound> @HNOUN #2->0
		"konsonánta" N Sem/Cat Cmp/SgNom Cmp <W:0.0> #2->0
: 
"<¶>"
	"¶" CLB <W:0.0> #3->2
:\n

"<Bárahisstávvalvearbbain>"
	"vearba" N Sem/Cat Pl Loc <W:0.0> <cohort-with-dynamic-compound> <cohort-with-dynamic-compound> @ADVL> #1->2
		"stávval" N Sem/Cat Cmp/SgNom Cmp <W:0.0> #1->2
			"bára" Ex/N Der/Car A Cmp/Attr Cmp <W:0.0> #1->2
	"vearba" N Sem/Cat Pl Loc <W:0.0> <cohort-with-dynamic-compound> <cohort-with-dynamic-compound> @ADVL> #1->2
		"stávval" N Sem/Cat Cmp/SgNom Cmp <W:0.0> #1->2
			"bárra" Ex/N Der/Car A Cmp/Attr Cmp <W:0.0> #1->2
: 
"<lea>"
	"leat" <mv> V IV Ind Prs Sg3 <W:0.0> @FMV #2->0
: 
"<konsonánta>"
	"konsonánta" N Sem/Cat Sg Nom <W:0.0> <ext> @<SUBJ #3->2
: 
"<loahpas>"
	"loahpas" Adv Sem/Time <W:0.0> @<ADVL #4->2
: 
"<preseanssa>"
	"preseansa" N Sem/State Sg Gen <W:0.0> @>N #5->6
: 
"<biehttalanhámis>"
	"biehttalanhápmi" N Sem/Feat-phys Sg Loc <W:0.0> <cohort-with-dynamic-compound> @<ADVL #6->2
: 
"<ja>"
	"ja" CC <W:0.0> @CNP #7->6
: 
"<ovttaidlogu>"
	"ovttaidlohku" N Sem/Amount Sg Gen <W:0.0> @>N #8->10
: 
"<2.>"
	"2" A Arab Ord Attr <W:0.0> @>N #9->10
: 
"<persovnna>"
	"persovdna" N Sem/Hum Sg Gen <W:0.0> @>N #10->11
: 
"<imperatiivvas>"
	"imperatiiva" N Sem/State Sg Loc <W:0.0> @<ADVL #11->6
: 
"<.>"
	"." CLB <W:0.0> #12->2
: 

"<Dábálaččat>"
	"dábálaččat" Adv <W:0.0> @ADVL> #1->4
: 
"<dát>"
	"dát" Pron Dem Sg Nom <W:0.0> @>N #2->3
: 
"<konsonánta>"
	"konsonánta" N Sem/Cat Sg Nom <W:0.0> @SUBJ> #3->4
: 
"<lea>"
	"leat" <mv> V IV Ind Prs Sg3 <W:0.0> @FMV #4->0
: 
"<seamma>"
	"seammá" Adv <W:0.0> @<ADVL #5->4
: 
"<go>"
	"go" CS <W:0.0> @CNP #6->5
: 
"<infinitiivvas>"
	"infinitiiva" N Sem/Cat Sg Loc <W:0.0> @<ADVL #7->5
"<,>"
	"," CLB <W:0.0> #8->9
: 
"<muhto>"
	"muhto" CC <W:0.0> @CVP #9->4
: 
"<gávdnojit>"
	"gávdnot" <mv> V IV Ind Prs Pl3 <W:0.0> @FS-VFIN< #10->4
: 
"<dattege>"
	"datte" Adv Foc/Pos-ge <W:0.0> @<ADVL #11->10
: 
"<spiehkastagat>"
	"spiehkastat" N Sem/Dummytag Pl Nom <W:0.0> @<SUBJ #12->10
"<.>"
	"." CLB <W:0.0> #13->4
: 

"<Jietnadagat>"
	"jietnadat" N Sem/Prod-audio Pl Nom <W:0.0> @SPRED> #1->0
: 
"<mat>"
	"mii" Pron Rel Pl Nom <W:0.0> @SUBJ> #2->3
: 
"<leat>"
	"leat" <mv> V IV Ind Prs Pl3 <W:0.0> @FS-N< #3->1
: 
"<nuppi>"
	"nubbi" A Ord Sg Gen <W:0.0> @>P #4->8
: 
"<ja>"
	"ja" CC <W:0.0> @CNP #5->4
: 
"<goalmmát>"
	"goalmmát" A Ord Attr <W:0.0> @>N #6->7
: 
"<stávvaliid>"
	"stávval" N Sem/Cat Pl Gen <W:0.0> @>P #7->4
: 
"<gaskkas>"
	"gaskkas" Po <W:0.0> @<ADVL #8->3
: 
"<infinitiivvas>"
	"infinitiiva" N Sem/Cat Sg Loc <W:0.0> @<ADVL #9->3
"<,>"
	"," CLB <W:0.0> #10->9
: 
"<leat>"
	"leat" <mv> V IV Ind Prs Pl3 <W:0.0> @FMV #11->0
: 
"<sáni>"
	"sátni" N Sem/Cat Sg Gen <W:0.0> @>N #12->13
: 
"<loahpas>"
	"loahppa" N Sem/Time Sg Loc <W:0.0> @<ADVL #13->11
: 
"<biehttalanhámis>"
	"biehttalanhápmi" N Sem/Feat-phys Sg Loc <W:0.0> <cohort-with-dynamic-compound> @<ADVL #14->11
"</>"
	"/" PUNCT <W:0.0> #15->16
"<imperatiivvas>"
	"imperatiiva" N Sem/State Sg Loc <W:0.0> @<ADVL #16->11
"<.>"
	"." CLB <W:0.0> #17->1
: 

"<Davvisámegielas>"
	"davvisámegiella" N Sem/Lang Sg Loc <W:0.0> <cohort-with-dynamic-compound> @ADVL> #1->3
: 
"<eai>"
	"ii" <aux> V IV Neg Ind Pl3 <W:0.0> @FAUX #2->0
: 
"<sáhte>"
	"sáhttit" <mv> V IV Ind Prs ConNeg <W:0.0> @IMV #3->2
: 
"<vaikko makkár>"
	"vaikko makkár" Pron Indef Attr <W:0.0> @>N #4->5
: 
"<konsonánttat>"
	"konsonánta" N Sem/Cat Pl Nom <W:0.0> @<SUBJ #5->2
: 
"<leat>"
	"leat" <mv> V IV Inf <W:0.0> @IMV #6->2
: 
"<sáni>"
	"sátni" N Sem/Cat Sg Gen <W:0.0> @>N #7->8
: 
"<loahpas>"
	"loahppa" N Sem/Time Sg Loc <W:0.0> @<ADVL #8->6
"<,>"
	"," CLB <W:0.0> #9->10
: 
"<ja>"
	"ja" CC <W:0.0> @CVP #10->2
: 
"<dalle>"
	"dalle" Adv Sem/Time <W:0.0> @ADVL> #11->13
: 
"<konsonánttat>"
	"konsonánta" N Sem/Cat Pl Nom <W:0.0> @SUBJ> #12->13
: 
"<molsašuddet>"
	"molsašuddat" <mv> V IV Ind Prs Pl3 <W:0.0> @FMV #13->2
: 
"<infinitiivva>"
	"infinitiiva" N Sem/Cat Sg Gen <W:0.0> @>P #14->19
: 
"<ja>"
	"ja" CC <W:0.0> @CNP #15->14
: 
"<imperatiivva>"
	"imperatiiva" N Sem/State Sg Gen <W:0.0> @>N #16->18
"</>"
	"/" PUNCT <W:0.0> #17->18
"<biehttalanhámi>"
	"biehttalanhápmi" N Sem/Feat-phys Sg Gen <W:0.0> <cohort-with-dynamic-compound> @>P #18->14
: 
"<gaskkas>"
	"gaskkas" Po <W:0.0> @<ADVL #19->13
"<.>"
	"." CLB <W:0.0> #20->2
: 

"<Konsonánttat>"
	"konsonánta" N Sem/Cat Pl Nom <W:0.0> @X #1->0
: 
"<mat>"
	"mii" Pron Rel Pl Nom <W:0.0> @SUBJ> #2->3
: 
"<sáhttet>"
	"sáhttit" <aux> V IV Ind Prs Pl3 <W:0.0> @FS-N< #3->1
: 
"<leat>"
	"leat" <aux> V IV Inf <W:0.0> @FS-N<IAUX #4->3
: 
"<sániid>"
	"sátni" N Sem/Cat Pl Acc <W:0.0> @OBJ> #5->7
: 
"<loahpas>"
	"loahpas" Adv Sem/Time <W:0.0> @ADVL> #6->7
: 
"<leat>"
	"leat" <mv> V IV Inf <W:0.0> @IMV #7->4
: 
"<t>"
	"t" N Sem/Sign ABBR Gram/TAbbr Sg Nom <W:0.0> <ext> @<SUBJ #8->3
"<,>"
	"," CLB <W:0.0> #9->8
: 
"<s>"
	"s" N Sem/Sign ABBR Gram/TAbbr Sg Nom <W:0.0> <ext> @<SUBJ #10->8
"<,>"
	"," CLB <W:0.0> #11->10
: 
"<š>"
	"š" N Sem/Sign ABBR Gram/TAbbr Sg Nom <W:0.0> <ext> @<SUBJ #12->8
"<,>"
	"," CLB <W:0.0> #13->12
: 
"<l>"
	"l" N Sem/Sign ABBR Gram/TAbbr Sg Nom <W:0.0> <ext> @<SUBJ #14->8
"<,>"
	"," CLB <W:0.0> #15->14
: 
"<r>"
	"r" N Sem/Sign ABBR Gram/TAbbr Sg Nom <W:0.0> <ext> @<SUBJ #16->8
	"r" N Sem/Sign ABBR Gram/TNumAbbr Sg Nom <W:0.0> <ext> @<SUBJ #16->8
: 
"<ja>"
	"ja" CC <W:0.0> @CNP #17->16
: 
"<n>"
	"n" N Sem/Sign ABBR Gram/TAbbr Sg Nom <W:0.0> <ext> @<SUBJ #18->8
"<.>"
	"." CLB <W:0.0> #19->19
: 

"<Molsašuddamiid>"
	"molsašuddat" Ex/V IV Der/NomAct N Sem/Act Pl Gen <W:0.0> @>N #1->2
: 
"<ovdamearkkat>"
	"ovdamearka" N Sem/Semcon Pl Nom <W:0.0> <cohort-with-dynamic-compound> @HNOUN #2->0
: 
"<bárahisstávvalvearbbain>"
	"vearba" N Sem/Cat Pl Loc <W:0.0> <cohort-with-dynamic-compound> <cohort-with-dynamic-compound> @<ADVL #3->2
		"stávval" N Sem/Cat Cmp/SgNom Cmp <W:0.0> #3->2
			"bára" Ex/N Der/Car A Cmp/Attr Cmp <W:0.0> #3->2
	"vearba" N Sem/Cat Pl Loc <W:0.0> <cohort-with-dynamic-compound> <cohort-with-dynamic-compound> @<ADVL #3->2
		"stávval" N Sem/Cat Cmp/SgNom Cmp <W:0.0> #3->2
			"bárra" Ex/N Der/Car A Cmp/Attr Cmp <W:0.0> #3->2
"<:>"
	":" CLB <W:0.0> #4->2
: 
"<¶>"
	"¶" CLB <W:0.0> #5->2
:\n

"<h>"
	"h" N Sem/Sign ABBR Gram/TAbbr Sg Nom <W:0.0> @SUBJ> #1->6
: 
"<>>"
	">" PUNCT RIGHT <W:0.0> #2->3
: 
"<t>"
	"t" N Sem/Sign ABBR Gram/TAbbr Sg Nom <W:0.0> @SUBJ> #3->6
: 
"<,>"
	"," CLB <W:0.0> #4->3
: 
"<omd.>"
	"omd" Adv Sem/Txt ABBR Gram/TAbbr <W:0.0> @ADVL> #5->6
: 
"<veahkehit>"
	"veahkehit" <mv> V TV Gram/3syll Ind Prs Pl3 <W:0.0> @FMV #6->0
: 
"<->"
	"-" PUNCT <W:0.0> #7->9
: 
"<(>"
	"(" PUNCT LEFT <W:0.0> #8->9
"<ii>"
	"ii" <aux> V IV Neg Ind Sg3 <W:0.0> @FAUX #9->6
"<)>"
	")" PUNCT RIGHT <W:0.0> #10->9
: 
"<veahket>"
	"veahkehit" <mv> V TV Gram/3syll Ind Prs ConNeg <W:0.0> @IMV #11->9
:  
"<¶>"
	"¶" CLB <W:0.0> #12->6
:\n

"<d>"
	"d" N Sem/Sign ABBR Gram/TAbbr Sg Nom <W:0.0> @HNOUN #1->0
: 
"<>>"
	">" PUNCT RIGHT <W:0.0> #2->3
: 
"<t>"
	"t" N Sem/Sign ABBR Gram/TAbbr Sg Nom <W:0.0> @<SPRED #3->1
: 
"<,>"
	"," CLB <W:0.0> #4->3
: 
"<omd.>"
	"." CLB <W:0.0> "<.>" #5->1
		"omd" Adv Sem/Txt ABBR Gram/TAbbr <W:0.0> "<omd>" #5->1
: 

"<boradit>"
	"boradit" <mv> V TV Gram/3syll Ind Prs Pl3 <W:0.0> @FMV #1->0
: 
"<->"
	"-" PUNCT <W:0.0> #2->4
: 
"<(>"
	"(" PUNCT LEFT <W:0.0> #3->4
"<ii>"
	"ii" <aux> V IV Neg Ind Sg3 <W:0.0> @FAUX #4->1
"<)>"
	")" PUNCT RIGHT <W:0.0> #5->4
: 
"<borat>"
	"boradit" <mv> V TV Gram/3syll Ind Prs ConNeg <W:0.0> @IMV #6->4
	"borahit" <mv> V TV Gram/3syll Ind Prs ConNeg <W:0.0> @IMV #6->4
:  
"<¶>"
	"¶" CLB <W:0.0> #7->1
:\n

"<Sáni>"
	"sátni" N Sem/Cat Sg Gen <W:0.0> @>N #1->2
: 
"<loahpas>"
	"loahppa" N Sem/Time Sg Loc <W:0.0> @ADVL> #2->6
: 
"<maid>"
	"maid" Adv <W:0.0> @ADVL> #3->6
: 
"<eai>"
	"ii" <aux> V IV Neg Ind Pl3 <W:0.0> @FAUX #4->0
: 
"<sáhte>"
	"sáhttit" <aux> V IV Ind Prs ConNeg <W:0.0> @IAUX #5->4
: 
"<leat>"
	"leat" <mv> V IV Inf <W:0.0> @IMV #6->5
: 
"<guokte>"
	"guokte" Num Sg Nom <W:0.0> <ext> @<SUBJ #7->4
: 
"<konsonántta>"
	"konsonánta" N Sem/Cat Sg Gen <W:0.0> @Num< #8->7
"<.>"
	"." CLB <W:0.0> #9->4
: 

"<Jus>"
	"jus" CS <W:0.0> @CVP #1->3
: 
"<infinitiivvas>"
	"infinitiiva" N Sem/Cat Sg Loc <W:0.0> @ADVL> #2->3
: 
"<leat>"
	"leat" <mv> V IV Ind Prs Pl3 <W:0.0> @FS-ADVL> #3->15
: 
"<guokte>"
	"guokte" Num Sg Nom <W:0.0> <ext> @<SUBJ #4->3
: 
"<konsonántta>"
	"konsonánta" N Sem/Cat Sg Gen <W:0.0> @Num< #5->4
: 
"<nuppi>"
	"nubbi" Pron Indef Sg Gen <W:0.0> @>P #6->10
: 
"<ja>"
	"ja" CC <W:0.0> @CNP #7->6
: 
"<goalmmát>"
	"goalmmát" A Ord Attr <W:0.0> @>N #8->9
: 
"<stávvaliid>"
	"stávval" N Sem/Cat Pl Gen <W:0.0> @>P #9->6
: 
"<gaskkas>"
	"gaskkas" Po <W:0.0> @<ADVL #10->3
"<,>"
	"," CLB <W:0.0> #11->1
: 
"<de>"
	"de" Adv <W:0.0> @ADVL> #12->15
: 
"<vuosttaš>"
	"vuosttaš" A Ord Attr <W:0.0> @>N #13->14
: 
"<konsonánta>"
	"konsonánta" N Sem/Cat Sg Nom <W:0.0> @SUBJ> #14->15
: 
"<bisuhuvvo>"
	"bisuhit" Ex/V Ex/TV Gram/3syll Der/PassL <mv> V IV Ind Prs Sg3 <W:0.0> @FMV #15->0
: 
"<biehttalanhámis>"
	"biehttalanhápmi" N Sem/Feat-phys Sg Loc <W:0.0> <cohort-with-dynamic-compound> @<ADVL #16->15
"</>"
	"/" PUNCT <W:0.0> #17->18
"<imperatiivvas>"
	"imperatiiva" N Sem/State Sg Loc <W:0.0> @<ADVL #18->15
"<.>"
	"." CLB <W:0.0> #19->15
: 

"<¶>"
	"¶" CLB <W:0.0> #1->1
:\n

"<st>"
	"st" ? @X #1->0
: 
"<>>"
	">" PUNCT RIGHT <W:0.0> #2->3
: 
"<s>"
	"s" N Sem/Sign ABBR Gram/TAbbr Sg Nom <W:0.0> @SUBJ> #3->6
: 
"<,>"
	"," CLB <W:0.0> #4->3
: 
"<omd.>"
	"omd" Adv Sem/Txt ABBR Gram/TAbbr <W:0.0> @ADVL> #5->6
: 
"<oamastit>"
	"oamastit" <mv> V TV Gram/3syll Ind Prs Pl3 <W:0.0> @FMV #6->0
: 
"<->"
	"-" PUNCT <W:0.0> #7->9
: 
"<(>"
	"(" PUNCT LEFT <W:0.0> #8->9
"<ii>"
	"ii" <aux> V IV Neg Ind Sg3 <W:0.0> @FAUX #9->6
"<)>"
	")" PUNCT RIGHT <W:0.0> #10->9
: 
"<oamas>"
	"oamastit" <mv> V TV Gram/3syll Ind Prs ConNeg <W:0.0> @IMV #11->9
:  
"<¶>"
	"¶" CLB <W:0.0> #12->6
:\n

"<sk>"
	"sk" ? @X #1->0
: 
"<>>"
	">" PUNCT RIGHT <W:0.0> #2->3
: 
"<s>"
	"s" N Sem/Sign ABBR Gram/TAbbr Sg Nom <W:0.0> @SUBJ> #3->6
: 
"<,>"
	"," CLB <W:0.0> #4->3
: 
"<omd.>"
	"omd" Adv Sem/Txt ABBR Gram/TAbbr <W:0.0> @ADVL> #5->6
: 
"<dájáskit>"
	"dájáskit" <mv> V IV Gram/3syll Ind Prs Pl3 <W:0.0> @FMV #6->0
: 
"<->"
	"-" PUNCT <W:0.0> #7->9
: 
"<(>"
	"(" PUNCT LEFT <W:0.0> #8->9
"<ii>"
	"ii" <aux> V IV Neg Ind Sg3 <W:0.0> @FAUX #9->6
"<)>"
	")" PUNCT RIGHT <W:0.0> #10->9
: 
"<dájás>"
	"dájáskit" <mv> V IV Gram/3syll Ind Prs ConNeg <W:0.0> @IMV #11->9
:  
"<¶>"
	"¶" CLB <W:0.0> #12->6
:\n

"<sm>"
	"sm" ? @X #1->0
: 
"<>>"
	">" PUNCT RIGHT <W:0.0> #2->3
: 
"<s>"
	"s" N Sem/Sign ABBR Gram/TAbbr Sg Nom <W:0.0> @SUBJ> #3->6
: 
"<,>"
	"," CLB <W:0.0> #4->3
: 
"<omd.>"
	"omd" Adv Sem/Txt ABBR Gram/TAbbr <W:0.0> @ADVL> #5->6
: 
"<boarásmit>"
	"boarásmit" <mv> V IV Gram/3syll Ind Prs Pl3 <W:0.0> @FMV #6->0
: 
"<->"
	"-" PUNCT <W:0.0> #7->9
: 
"<(>"
	"(" PUNCT LEFT <W:0.0> #8->9
"<ii>"
	"ii" <aux> V IV Neg Ind Sg3 <W:0.0> @FAUX #9->6
"<)>"
	")" PUNCT RIGHT <W:0.0> #10->9
: 
"<boarás>"
	"boarásmit" <mv> V IV Gram/3syll Ind Prs ConNeg <W:0.0> @IMV #11->9
:  
"<¶>"
	"¶" CLB <W:0.0> #12->6
:\n

"<št>"
	"št" ? @X #1->0
: 
"<>>"
	">" PUNCT RIGHT <W:0.0> #2->3
: 
"<š>"
	"š" N Sem/Sign ABBR Gram/TAbbr Sg Nom <W:0.0> @SUBJ> #3->6
: 
"<,>"
	"," CLB <W:0.0> #4->3
: 
"<omd.>"
	"omd" Adv Sem/Txt ABBR Gram/TAbbr <W:0.0> @ADVL #5->1
: 
"<beroštit>"
	"beroštit" <mv> V IV Gram/3syll Ind Prs Pl3 <W:0.0> @FMV #6->0
: 
"<->"
	"-" PUNCT <W:0.0> #7->9
: 
"<(>"
	"(" PUNCT LEFT <W:0.0> #8->9
"<ii>"
	"ii" <aux> V IV Neg Ind Sg3 <W:0.0> @FAUX #9->6
"<)>"
	")" PUNCT RIGHT <W:0.0> #10->9
: 
"<beroš>"
	"beroštit" <mv> V IV Gram/3syll Ind Prs ConNeg <W:0.0> @IMV #11->9
:  
"<¶>"
	"¶" CLB <W:0.0> #12->5
:\n

"<ld>"
	"ld" ? @X #1->0
: 
"<>>"
	">" PUNCT RIGHT <W:0.0> #2->3
: 
"<l>"
	"l" N Sem/Sign ABBR Gram/TAbbr Sg Nom <W:0.0> @SUBJ> #3->6
: 
"<,>"
	"," CLB <W:0.0> #4->3
: 
"<omd.>"
	"omd" Adv Sem/Txt ABBR Gram/TAbbr <W:0.0> @ADVL> #5->6
: 
"<buđaldit>"
	"buđaldit" <mv> V IV Gram/3syll Ind Prs Pl3 <W:0.0> @FMV #6->0
: 
"<->"
	"-" PUNCT <W:0.0> #7->9
: 
"<(>"
	"(" PUNCT LEFT <W:0.0> #8->9
"<ii>"
	"ii" <aux> V IV Neg Ind Sg3 <W:0.0> @FAUX #9->6
"<)>"
	")" PUNCT RIGHT <W:0.0> #10->9
: 
"<buđal>"
	"buđaldit" <mv> V IV Gram/3syll Ind Prs ConNeg <W:0.0> @IMV #11->9
:  
"<¶>"
	"¶" CLB <W:0.0> #12->6
:\n

"<lg>"
	"lg" ? @X #1->0
: 
"<>>"
	">" PUNCT RIGHT <W:0.0> #2->3
: 
"<l>"
	"l" N Sem/Sign ABBR Gram/TAbbr Sg Nom <W:0.0> @SUBJ> #3->6
: 
"<,>"
	"," CLB <W:0.0> #4->3
: 
"<omd.>"
	"omd" Adv Sem/Txt ABBR Gram/TAbbr <W:0.0> @ADVL> #5->6
: 
"<jámálgit>"
	"jámálgit" <mv> V IV Gram/3syll Ind Prs Pl3 <W:0.0> @FMV #6->0
: 
"<->"
	"-" PUNCT <W:0.0> #7->9
: 
"<(>"
	"(" PUNCT LEFT <W:0.0> #8->9
"<ii>"
	"ii" <aux> V IV Neg Ind Sg3 <W:0.0> @FAUX #9->6
"<)>"
	")" PUNCT RIGHT <W:0.0> #10->9
: 
"<jámál>"
	"jámálgit" <mv> V IV Gram/3syll Ind Prs ConNeg <W:0.0> @IMV #11->9
:  
"<¶>"
	"¶" CLB <W:0.0> #12->6
:\n

"<rd>"
	"rd" ? @X #1->0
: 
"<>>"
	">" PUNCT RIGHT <W:0.0> #2->3
: 
"<r>"
	"r" N Sem/Sign ABBR Gram/TAbbr Sg Nom <W:0.0> @X #3->0
	"r" N Sem/Sign ABBR Gram/TNumAbbr Sg Nom <W:0.0> @X #3->0
: 
"<,>"
	"," CLB <W:0.0> #4->3
: 
"<omd.>"
	"." CLB <W:0.0> "<.>" #5->5
		"omd" Adv Sem/Txt ABBR Gram/TAbbr <W:0.0> "<omd>" #5->5
: 

"<ipmirdit>"
	"ipmirdit" <mv> V TV Gram/3syll Ind Prs Pl3 <W:0.0> @FMV #1->0
: 
"<->"
	"-" PUNCT <W:0.0> #2->4
: 
"<(>"
	"(" PUNCT LEFT <W:0.0> #3->4
"<ii>"
	"ii" <aux> V IV Neg Ind Sg3 <W:0.0> @FAUX #4->1
"<)>"
	")" PUNCT RIGHT <W:0.0> #5->4
: 
"<ipmir>"
	"ipmirdit" <mv> V TV Gram/3syll Ind Prs ConNeg <W:0.0> @IMV #6->4
:  
"<¶>"
	"¶" CLB <W:0.0> #7->1
:\n

"<Finihtta>"
	"finihtta" A Sem/Dummytag Attr <W:0.0> @>N #1->2
: 
"<vearba>"
	"vearba" N Sem/Cat Sg Nom <W:0.0> @HNOUN #2->0
: 
"<ja>"
	"ja" CC <W:0.0> @CNP #3->2
: 
"<kongrueansa>"
	"kongrueansa" N Sem/Feat Sg Nom <W:0.0> @HNOUN #4->2
: 
"<¶>"
	"¶" CLB <W:0.0> #5->2
:\n

"<Finihtta>"
	"finihtta" A Sem/Dummytag Attr <W:0.0> @>N #1->2
: 
"<vearba>"
	"vearba" N Sem/Cat Sg Nom <W:0.0> @SUBJ> #2->3
: 
"<sodjá>"
	"sodjat" <mv> V IV Ind Prs Sg3 <W:0.0> @FMV #3->0
: 
"<persovnna>"
	"persovdna" N Sem/Hum Sg Gen <W:0.0> @>P #4->7
: 
"<ja>"
	"ja" CC <W:0.0> @CNP #5->4
: 
"<logu>"
	"lohku" N Sem/Amount Sg Gen <W:0.0> @>P #6->4
: 
"<mielde>"
	"mielde" Po <W:0.0> @<ADVL #7->3
"<.>"
	"." CLB <W:0.0> #8->3
: 

"<¶>"
	"¶" CLB <W:0.0> #1->1
:\n

"<Lea>"
	"leat" <mv> V IV Ind Prs Sg3 <W:0.0> sentinit @FMV #1->0
: 
"<kongrueansa>"
	"kongrueansa" N Sem/Feat Sg Nom <W:0.0> <ext> @<SUBJ #2->1
: 
"<(>"
	"(" PUNCT LEFT <W:0.0> #3->4
"<ovttahápmásašvuohta>"
	"ovttahápmásaš" Ex/A Der/vuota N Sg Nom <W:0.0> @<SPRED #4->1
"<)>"
	")" PUNCT RIGHT <W:0.0> #5->6
: 
"<subjeavtta>"
	"subjeakta" N Sem/Cat Sg Gen <W:0.0> @>P #6->10
: 
"<ja>"
	"ja" CC <W:0.0> @CNP #7->6
: 
"<finihtta>"
	"finihtta" A Sem/Dummytag Attr <W:0.0> @>N #8->9
: 
"<vearbba>"
	"vearba" N Sem/Cat Sg Gen <W:0.0> @>P #9->6
: 
"<gaskkas>"
	"gaskkas" Po <W:0.0> @<ADVL #10->1
"<:>"
	":" CLB <W:0.0> #11->1
: 
"<mun>"
	"mun" Pron Pers Sg1 Nom <W:0.0> @SUBJ> #12->13
: 
"<boađán>"
	"boahtit" <mv> V IV Ind Prs Sg1 <W:0.0> @FMV #13->1
"<,>"
	"," CLB <W:0.0> #14->13
: 
"<don>"
	"don" Pron Pers Sg2 Nom <W:0.0> @SUBJ> #15->16
: 
"<boađát>"
	"boahtit" <mv> V IV Ind Prs Sg2 <W:0.0> @FMV #16->1
"<,>"
	"," CLB <W:0.0> #17->16
: 
"<mun>"
	"mun" Pron Pers Sg1 Nom <W:0.0> @SUBJ> #18->19
: 
"<boađán>"
	"boahtit" <mv> V IV Ind Prs Sg1 <W:0.0> @FMV #19->1
: 
"<->"
	"-" PUNCT <W:0.0> #20->21
: 
"<sii>"
	"son" Pron Pers Pl3 Nom <W:0.0> @SUBJ> #21->22
: 
"<boađášedje>"
	"boahtit" <mv> V IV Cond Prs Pl3 <W:0.0> @FMV #22->1
: 
"<.>"
	"." CLB <W:0.0> #23->1
: 

"<Loga>"
	"lohkat" <mv> V TV Imprt Sg2 <W:0.0> @FMV #1->0
: 
"<eanet>"
	"eanet" Adv Gram/Comp <W:0.0> @>N #2->3
: 
"<kongrueanssas>"
	"kongrueansa" N Sem/Feat Sg Loc <W:0.0> @<ADVL #3->1
: 
"<dás>"
	"dás" Adv <W:0.0> @<ADVL #4->1
: 
"<.>"
	"." CLB <W:0.0> #5->1
:  

"<¶>"
	"¶" CLB <W:0.0> #1->1
:\n

"<leat-vearba>"
	"vearba" N Sem/Cat Sg Nom <W:0.0> @HNOUN #1->0
		"leat" V IV Ind Prs ConNeg Cmp/Cit Cmp/Hyph Cmp <W:0.0> #1->0
	"vearba" N Sem/Cat Sg Nom <W:0.0> @HNOUN #1->0
		"leat" V IV Ind Prs Pl1 Cmp/Cit Cmp/Hyph Cmp <W:0.0> #1->0
	"vearba" N Sem/Cat Sg Nom <W:0.0> @HNOUN #1->0
		"leat" V IV Ind Prs Pl3 Cmp/Cit Cmp/Hyph Cmp <W:0.0> #1->0
	"vearba" N Sem/Cat Sg Nom <W:0.0> @HNOUN #1->0
		"leat" V IV Ind Prs Sg2 Cmp/Cit Cmp/Hyph Cmp <W:0.0> #1->0
	"vearba" N Sem/Cat Sg Nom <W:0.0> @HNOUN #1->0
		"leat" V IV Inf Cmp/Cit Cmp/Hyph Cmp <W:0.0> #1->0
: 
"<¶>"
	"¶" CLB <W:0.0> #2->1
:\n

"<leat>"
	"leat" <mv> V IV Inf <W:0.0> sentinit @IMV #1->0
: 
"<lea>"
	"leat" <mv> V IV Ind Prs Sg3 <W:0.0> @FMV #2->0
: 
"<bárahisstávvalvearba>"
	"bárahisstávvalvearba" N Sem/Cat Sg Nom <W:0.0> <cohort-with-dynamic-compound> @<SPRED #3->2
"<,>"
	"," CLB <W:0.0> #4->5
: 
"<ja>"
	"ja" CC <W:0.0> @CVP #5->2
: 
"<das>"
	"dat" Pron Dem Sg Loc <W:0.0> <hab> @ADVL> #6->7
: 
"<leat>"
	"leat" <mv> V IV Ind Prs Pl3 <W:0.0> @FMV #7->2
: 
"<seammá>"
	"seammá" Pron Indef Attr <W:0.0> @>N #8->9
: 
"<sojahangehčosat>"
	"sojahangeažus" N Sem/Cat Pl Nom <W:0.0> <cohort-with-dynamic-compound> <ext> @<SUBJ #9->7
: 
"<go>"
	"go" CS <W:0.0> @CNP #10->9
: 
"<eará>"
	"eará" Pron Indef Attr <W:0.0> @>N #11->12
: 
"<bárahisstávvalvearbbain>"
	"vearba" N Sem/Cat Pl Loc <W:0.0> <cohort-with-dynamic-compound> <cohort-with-dynamic-compound> @COMP-CS< #12->10
		"stávval" N Sem/Cat Cmp/SgNom Cmp <W:0.0> #12->10
			"bára" Ex/N Der/Car A Cmp/Attr Cmp <W:0.0> #12->10
	"vearba" N Sem/Cat Pl Loc <W:0.0> <cohort-with-dynamic-compound> <cohort-with-dynamic-compound> @COMP-CS< #12->10
		"stávval" N Sem/Cat Cmp/SgNom Cmp <W:0.0> #12->10
			"bárra" Ex/N Der/Car A Cmp/Attr Cmp <W:0.0> #12->10
"<.>"
	"." CLB <W:0.0> #13->1
: 

"<leat>"
	"leat" <mv> V IV Ind Prs Sg2 <W:0.0> sentinit @FMV #1->0
: 
"<->"
	"-" PUNCT <W:0.0> #2->3
"<vearba>"
	"vearba" N Sem/Cat Sg Nom <W:0.0> @SUBJ> #3->4
: 
"<sáhttá>"
	"sáhttit" <aux> V IV Ind Prs Sg3 <W:0.0> @FAUX #4->1
: 
"<cealkagis>"
	"cealkka" N Sem/Cat Sg Loc <W:0.0> @ADVL> #5->6
: 
"<doaibmat>"
	"doaibmat" <mv> V IV Inf <W:0.0> @IMV #6->4
: 
"<sihke>"
	"sihke" Adv <W:0.0> @>CC #7->9
: 
"<váldovearban>"
	"vearba" N Sem/Cat Ess <W:0.0> <cohort-with-dynamic-compound> @<SPRED #8->6
		"váldu" N Sem/Dummytag Cmp/SgNom Cmp <W:0.0> #8->6
: 
"<ja>"
	"ja" CC <W:0.0> @CNP #9->8
: 
"<veahkkevearban>"
	"vearba" N Sem/Cat Ess <W:0.0> <cohort-with-dynamic-compound> @<SPRED #10->8
		"veahkki" N Sem/Act_Hum Cmp/SgNom Cmp <W:0.0> #10->8
"<:>"
	":" CLB <W:0.0> #11->1
:  
"<¶>"
	"¶" CLB <W:0.0> #12->1
:\n

"<Váldovearba>"
	"váldovearba" N Sem/Cat Sg Nom <W:0.0> <cohort-with-dynamic-compound> @HNOUN #1->4
"<:>"
	":" CLB <W:0.0> #2->4
: 
"<Mun>"
	"mun" Pron Pers Sg1 Nom <W:0.0> @SUBJ> #3->4
: 
"<lean>"
	"leat" <mv> V IV Ind Prs Sg1 <W:0.0> @FMV #4->0
: 
"<Elle>"
	"Elle" N Prop Sem/Fem Sg Nom <W:0.0> @<SPRED #5->4
"<.>"
	"." CLB <W:0.0> #6->4
: 

"<Beana>"
	"beana" N Sem/Ani Sg Nom <W:0.0> @SUBJ> #1->2
: 
"<lea>"
	"leat" <mv> V IV Ind Prs Sg3 <W:0.0> @FMV #2->0
: 
"<skibas>"
	"skibas" A Sem/Hum Sg Nom <W:0.0> @<SPRED #3->2
"<.>"
	"." CLB <W:0.0> #4->2
: 

"<Joavnna>"
	"Joavnna" N Prop Sem/Mal Sg Nom <W:0.0> @SUBJ> #1->2
: 
"<lea>"
	"leat" <mv> V IV Ind Prs Sg3 <W:0.0> @FMV #2->0
: 
"<dáppe>"
	"dáppe" Adv Sem/Plc <W:0.0> @<ADVL #3->2
"<.>"
	"." CLB <W:0.0> #4->2
:  

"<¶>"
	"¶" CLB <W:0.0> #1->1
:\n

"<Veahkkevearba>"
	"veahkkevearba" N Sem/Cat Sg Nom <W:0.0> <cohort-with-dynamic-compound> @HNOUN #1->4
"<:>"
	":" CLB <W:0.0> #2->4
: 
"<Mun>"
	"mun" Pron Pers Sg1 Nom <W:0.0> @SUBJ> #3->4
: 
"<lean>"
	"leat" <aux> V IV Ind Prs Sg1 <W:0.0> @FAUX #4->0
: 
"<lohkan>"
	"lohkat" <mv> V TV PrfPrc <W:0.0> @IMV #5->4
: 
"<girjji>"
	"girji" N Sem/Txt Sg Acc <W:0.0> @<OBJ #6->5
"<.>"
	"." CLB <W:0.0> #7->4
: 

"<Soai>"
	"son" Pron Pers Du3 Nom <W:0.0> sentinit @SUBJ> #1->2
: 
"<leaba>"
	"leat" <aux> V IV Ind Prs Du3 <W:0.0> @FAUX #2->0
: 
"<fárren>"
	"fárret" <mv> V IV PrfPrc <W:0.0> @IMV #3->2
"<.>"
	"." CLB <W:0.0> #4->2
:  

"<¶>"
	"¶" CLB <W:0.0> #1->1
:\n

"<Váldo->"
	"váldu" N Sem/Dummytag Cmp/SgNom Cmp/SplitR Cmp <W:0.0> @>N #1->3
: 
"<ja>"
	"ja" CC <W:0.0> @CNP #2->1
: 
"<veahkkevearba>"
	"veahkkevearba" N Sem/Cat Sg Nom <W:0.0> <cohort-with-dynamic-compound> @HNOUN #3->6
"<:>"
	":" CLB <W:0.0> #4->6
: 
"<Mun>"
	"mun" Pron Pers Sg1 Nom <W:0.0> @SUBJ> #5->6
: 
"<lean>"
	"leat" <aux> V IV Ind Prs Sg1 <W:0.0> @FAUX #6->0
: 
"<leamaš>"
	"leat" <mv> V IV PrfPrc <W:0.0> @IMV #7->6
: 
"<olgoriikkas>"
	"olgoriika" N Sem/Plc Sg Loc <W:0.0> <cohort-with-dynamic-compound> @<ADVL #8->7
"<.>"
	"." CLB <W:0.0> #9->6
:  

"<¶>"
	"¶" CLB <W:0.0> #1->1
:\n

"<leat>"
	"leat" <mv> V IV Ind Prs Sg2 <W:0.0> sentinit @FMV #1->0
: 
"<->"
	"-" PUNCT <W:0.0> #2->3
"<vearba>"
	"vearba" N Sem/Cat Sg Nom <W:0.0> @SUBJ> #3->4
: 
"<geavahuvvo>"
	"geavahit" Ex/V Ex/TV Gram/3syll Der/PassL <mv> V IV Ind Prs Sg3 <W:0.0> @FMV #4->1
: 
"<veahkkevearban>"
	"vearba" N Sem/Cat Ess <W:0.0> <cohort-with-dynamic-compound> @<SPRED #5->4
		"veahkki" N Sem/Act_Hum Cmp/SgNom Cmp <W:0.0> #5->4
: 
"<go>"
	"go" CS <W:0.0> @CVP #6->7
: 
"<ráhkada>"
	"ráhkadit" <mv> V TV Gram/3syll Ind Prs Sg3 <W:0.0> @FS-<ADVL #7->4
: 
"<perfeavtta>"
	"perfeakta" N Sem/Cat Sg Acc <W:0.0> @<OBJ #8->7
: 
"<ja>"
	"ja" CC <W:0.0> @CNP #9->8
: 
"<aktio>"
	"aktio" N Sem/Dummytag Sg Gen <W:0.0> @>N #10->11
: 
"<essiivva>"
	"essiiva" N Sem/State Sg Acc <W:0.0> @<OBJ #11->8
"<:>"
	":" CLB <W:0.0> #12->1
:  
"<¶>"
	"¶" CLB <W:0.0> #13->1
:\n

"<perfeakta>"
	"perfeakta" N Sem/Cat Sg Nom <W:0.0> @HNOUN #1->5
"<:>"
	":" CLB <W:0.0> #2->5
: 
"<Soai>"
	"son" Pron Pers Du3 Nom <W:0.0> @SUBJ> #3->5
: 
"<'>"
	"'" PUNCT <W:0.0> #4->5
"<leaba>"
	"leat" <aux> V IV Ind Prs Du3 <W:0.0> @FAUX #5->0
: 
"<boahtán>"
	"boahtit" <mv> V IV PrfPrc <W:0.0> @IMV #6->5
"<'>"
	"'" PUNCT <W:0.0> #7->6
"<.>"
	"." CLB <W:0.0> #8->5
: 

"<Don>"
	"don" Pron Pers Sg2 Nom <W:0.0> @SUBJ> #1->3
	"dot" Pron Dem Sg Acc <W:0.0> @OBJ> #1->3
: 
"<'>"
	"'" PUNCT <W:0.0> #2->3
"<leat>"
	"leat" <aux> V IV Ind Prs Sg2 <W:0.0> @FAUX #3->0
: 
"<čohkkedan>"
	"čohkkedit" <mv> V IV Gram/3syll PrfPrc <W:0.0> @IMV #4->3
"<'>"
	"'" PUNCT <W:0.0> #5->6
: 
"<mu>"
	"mun" Pron Pers Sg1 Gen <W:0.0> @>N #6->7
: 
"<stullui>"
	"stuollu" N Sem/Furn Sg Ill <W:0.0> @<ADVL #7->4
"<.>"
	"." CLB <W:0.0> #8->3
:  

"<¶>"
	"¶" CLB <W:0.0> #1->1
:\n

"<aktio>"
	"aktio" N Sem/Dummytag Sg Gen <W:0.0> @>N #1->2
: 
"<essiiva>"
	"essiiva" N Sem/State Sg Nom <W:0.0> @HNOUN #2->6
"<:>"
	":" CLB <W:0.0> #3->6
: 
"<Soai>"
	"son" Pron Pers Du3 Nom <W:0.0> @SUBJ> #4->6
: 
"<'>"
	"'" PUNCT <W:0.0> #5->6
"<leaba>"
	"leat" <aux> V IV Ind Prs Du3 <W:0.0> @FAUX #6->0
: 
"<boahtime>"
	"boahtit" <mv> V IV Actio Ess <W:0.0> @IMV #7->6
"<'>"
	"'" PUNCT <W:0.0> #8->7
"<.>"
	"." CLB <W:0.0> #9->6
: 

"<Moai>"
	"mun" Pron Pers Du1 Nom <W:0.0> @SUBJ> #1->3
: 
"<'>"
	"'" PUNCT <W:0.0> #2->3
"<letne>"
	"leat" <aux> V IV Ind Prs Du1 <W:0.0> @FAUX #3->0
: 
"<bassame>"
	"bassat" <mv> V TV Actio Ess <W:0.0> @IMV #4->3
"<'>"
	"'" PUNCT <W:0.0> #5->6
: 
"<viesu>"
	"viessu" N Sem/Build Sg Acc <W:0.0> @<OBJ #6->4
"<.>"
	"." CLB <W:0.0> #7->3
:  

"<¶>"
	"¶" CLB <W:0.0> #1->1
:\n

"<Loga>"
	"lohkat" <mv> V TV Imprt Sg2 <W:0.0> @FMV #1->0
: 
"<eanet>"
	"eanet" Adv Gram/Comp <W:0.0> @>N #2->3
: 
"<perfeavttas>"
	"perfeakta" N Sem/Cat Sg Loc <W:0.0> @<ADVL #3->1
: 
"<dás>"
	"dás" Adv <W:0.0> @<ADVL #4->1
: 
"<ja>"
	"ja" CC <W:0.0> @CNP #5->4
: 
"<aktio>"
	"aktio" N Sem/Dummytag Sg Acc <W:0.0> @<OBJ #6->1
: 
"<essiivvas>"
	"essiiva" N Sem/State Sg Loc <W:0.0> @<ADVL #7->1
: 
"<dás>"
	"dás" Adv <W:0.0> @<ADVL #8->1
: 
"<.>"
	"." CLB <W:0.0> #9->1
: 

"<¶>"
	"¶" CLB <W:0.0> #1->1
:\n

"<leat>"
	"leat" <mv> V IV Ind Prs Pl1 <W:0.0> sentinit @FMV #1->0
	"leat" <mv> V IV Ind Prs Sg2 <W:0.0> sentinit @FMV #1->0
: 
"<sáhttá>"
	"sáhttit" <aux> V IV Ind Prs Sg3 <W:0.0> @FAUX #2->1
: 
"<maid>"
	"maid" Adv <W:0.0> @<ADVL #3->1
: 
"<muitalit>"
	"muitalit" <mv> V TV Gram/3syll Inf <W:0.0> @IMV #4->2
: 
"<oamasteami>"
	"oamasteapmi" N Sem/Act Sg Gen <W:0.0> @>P #5->6
: 
"<birra>"
	"birra" Po <W:0.0> @<ADVL #6->4
"<,>"
	"," CLB <W:0.0> #7->8
: 
"<ja>"
	"ja" CC <W:0.0> @CVP #8->2
: 
"<dalle>"
	"dalle" Adv Sem/Time <W:0.0> @ADVL> #9->10
: 
"<galgá>"
	"galgat" <mv> V IV Ind Prs Sg3 <W:0.0> @FMV #10->1
: 
"<okta>"
	"okta" Num Sg Nom <W:0.0> @>N #11->12
: 
"<lahttu>"
	"lahttu" N Sem/Body_Hum Sg Nom <W:0.0> @SUBJ> #12->13
: 
"<lea>"
	"leat" <mv> V IV Ind Prs Sg3 <W:0.0> @FMV #13->1
: 
"<lokatiivvas>"
	"lokatiiva" N Sem/State Sg Loc <W:0.0> @<ADVL #14->13
"<:>"
	":" CLB <W:0.0> #15->1
:  
"<¶>"
	"¶" CLB <W:0.0> #16->1
:\n

"<Eatnis>"
	"eadni" N Sem/Hum Sg Loc <W:0.0> <hab> @ADVL> #1->2
: 
"<leat>"
	"leat" <mv> V IV Ind Prs Pl3 <W:0.0> @FMV #2->0
: 
"<bohccot>"
	"boazu" N Sem/Ani Pl Nom <W:0.0> <ext> @<SUBJ #3->2
"<.>"
	"." CLB <W:0.0> #4->2
:  

"<¶>"
	"¶" CLB <W:0.0> #1->1
:\n

"<Márehis>"
	"Máret" N Prop Sem/Fem Sg Loc <W:0.0> <hab> @ADVL> #1->2
: 
"<lea>"
	"leat" <mv> V IV Ind Prs Sg3 <W:0.0> @FMV #2->0
: 
"<ođđa>"
	"ođas" A Sem/Dummytag Attr <W:0.0> @>N #3->4
: 
"<biila>"
	"biila" N Sem/Veh Sg Nom <W:0.0> <ext> @<SUBJ #4->2
"<.>"
	"." CLB <W:0.0> #5->2
:  

"<¶>"
	"¶" CLB <W:0.0> #1->1
:\n

"<Munnos>"
	"mun" Pron Pers Du1 Loc <W:0.0> <hab> @ADVL> #1->3
: 
"<eai>"
	"ii" <aux> V IV Neg Ind Pl3 <W:0.0> @FAUX #2->0
: 
"<leat>"
	"leat" <mv> V IV Ind Prs ConNeg <W:0.0> @IMV #3->2
: 
"<gintalat>"
	"ginttal" N Sem/Dummytag Pl Nom <W:0.0> <ext> @<SUBJ #4->2
"<.>"
	"." CLB <W:0.0> #5->2
:  

"<¶>"
	"¶" CLB <W:0.0> #1->1
:\n

"<Loga>"
	"lohkat" <mv> V TV Imprt Sg2 <W:0.0> @FMV #1->0
: 
"<eanet>"
	"eanet" Adv Gram/Comp <W:0.0> @<ADVL #2->1
: 
"<'>"
	"'" PUNCT <W:0.0> #3->4
"<mus-lea>"
	"mus-lea" ? @X #4->0
"<'>"
	"'" PUNCT <W:0.0> #5->5
"<->"
	"-" PUNCT <W:0.0> #6->7
"<cealkagiin>"
	"cealkka" N Sem/Cat Pl Loc <W:0.0> @<ADVL #7->1
: 
"<dás>"
	"dás" Adv <W:0.0> @X #8->0
: 
"<.>"
	"." CLB <W:0.0> #9->1
: 

"<¶>"
	"¶" CLB <W:0.0> #1->1
:\n

"<Váldovearba>"
	"váldovearba" N Sem/Cat Sg Nom <W:0.0> <cohort-with-dynamic-compound> @HNOUN #1->0
: 
"<ja>"
	"ja" CC <W:0.0> @CNP #2->1
: 
"<veahkkevearba>"
	"veahkkevearba" N Sem/Cat Sg Nom <W:0.0> <cohort-with-dynamic-compound> @HNOUN #3->1
: 
"<¶>"
	"¶" CLB <W:0.0> #4->1
:\n

"<Váldovearba>"
	"váldovearba" N Sem/Cat Sg Nom <W:0.0> <cohort-with-dynamic-compound> @SUBJ> #1->2
: 
"<sáhttá>"
	"sáhttit" <aux> V IV Ind Prs Sg3 <W:0.0> @FAUX #2->0
: 
"<leat>"
	"leat" <mv> V IV Inf <W:0.0> @IMV #3->2
: 
"<áidna>"
	"áidna" A Sem/Dummytag Attr <W:0.0> @>N #4->5
: 
"<vearba>"
	"vearba" N Sem/Cat Sg Nom <W:0.0> @<SPRED #5->3
: 
"<cealkagis>"
	"cealkka" N Sem/Cat Sg Loc <W:0.0> @<ADVL #6->3
"<.>"
	"." CLB <W:0.0> #7->2
: 

"<Veahkkevearba>"
	"veahkkevearba" N Sem/Cat Sg Nom <W:0.0> <cohort-with-dynamic-compound> @SUBJ> #1->2
: 
"<dárbbaša>"
	"dárbbašit" <mv> V TV Gram/3syll Ind Prs Sg3 <W:0.0> @FMV #2->0
: 
"<váldovearbba>"
	"váldovearba" N Sem/Cat Sg Acc <W:0.0> <cohort-with-dynamic-compound> @<OBJ #3->2
: 
"<vai>"
	"vai" CS <W:0.0> @CVP #4->6
: 
"<cealkka>"
	"cealkka" N Sem/Cat Sg Nom <W:0.0> @SUBJ> #5->6
: 
"<lea>"
	"leat" <mv> V IV Ind Prs Sg3 <W:0.0> @FS-<ADVL #6->2
: 
"<grammáhtalaš>"
	"grammáhtalaš" A Sem/Dummytag Sg Nom <W:0.0> @<SPRED #7->6
"<.>"
	"." CLB <W:0.0> #8->2
: 

"<Sámegielas>"
	"sámegiella" N Sem/Lang Sg Loc <W:0.0> <cohort-with-dynamic-compound> @ADVL> #1->2
: 
"<leat>"
	"leat" <mv> V IV Ind Prs Pl3 <W:0.0> @FMV #2->0
: 
"<golmmalágan>"
	"golmmalágan" A Sem/Dummytag Attr <W:0.0> @>N #3->4
: 
"<veahkkevearbbat>"
	"veahkkevearba" N Sem/Cat Pl Nom <W:0.0> <cohort-with-dynamic-compound> <ext> @<SUBJ #4->2
"<:>"
	":" CLB <W:0.0> #5->2
: 
"<leat>"
	"leat" <mv> V IV Ind Prs Pl3 <W:0.0> @FMV #6->2
: 
"<->"
	"-" PUNCT <W:0.0> #7->8
"<vearba>"
	"vearba" N Sem/Cat Sg Nom <W:0.0> @X #8->0
"<,>"
	"," CLB <W:0.0> #9->8
: 
"<biehttalanvearba>"
	"biehttalanvearba" N Sem/Cat Sg Nom <W:0.0> <cohort-with-dynamic-compound> @X #10->0
: 
"<ja>"
	"ja" CC <W:0.0> @CNP #11->10
: 
"<modála>"
	"modála" A Sem/Dummytag Attr <W:0.0> @>N #12->13
: 
"<veahkkevearbbat>"
	"veahkkevearba" N Sem/Cat Pl Nom <W:0.0> <cohort-with-dynamic-compound> @X #13->0
"<.>"
	"." CLB <W:0.0> #14->2
: 

"<Fuobmá>"
	"fuobmát" <mv> V TV Ind Prs Sg3 <W:0.0> @FMV #1->0
: 
"<ahte>"
	"ahte" CS <W:0.0> @CVP #2->4
: 
"<veahkkevearba>"
	"veahkkevearba" N Sem/Cat Sg Nom <W:0.0> <cohort-with-dynamic-compound> @SUBJ> #3->4
: 
"<sodjá>"
	"sodjat" <mv> V IV Ind Prs Sg3 <W:0.0> @FS-<ADVL #4->1
: 
"<persovnna>"
	"persovdna" N Sem/Hum Sg Gen <W:0.0> @>P #5->8
: 
"<ja>"
	"ja" CC <W:0.0> @CNP #6->5
: 
"<logu>"
	"lohku" N Sem/Amount Sg Gen <W:0.0> @>P #7->5
: 
"<mielde>"
	"mielde" Po <W:0.0> @<ADVL #8->4
"<,>"
	"," CLB <W:0.0> #9->2
: 
"<muhto>"
	"muhto" CC <W:0.0> @CVP #10->4
: 
"<váldovearba>"
	"váldovearba" N Sem/Cat Sg Nom <W:0.0> <cohort-with-dynamic-compound> @SUBJ> #11->12
: 
"<lea>"
	"leat" <mv> V IV Ind Prs Sg3 <W:0.0> @FMV #12->1
: 
"<infinihtta>"
	"infinihtta" A Sem/Dummytag Attr <W:0.0> @>N #13->14
: 
"<hámis>"
	"hápmi" N Sem/Feat-phys Sg Loc <W:0.0> @<ADVL #14->12
"<.>"
	"." CLB <W:0.0> #15->1
:  

"<¶>"
	"¶" CLB <W:0.0> #1->1
:\n

"<Biehttalanvearbba>"
	"biehttalanvearba" N Sem/Cat Sg Gen <W:0.0> <cohort-with-dynamic-compound> @>P #1->2
: 
"<maŋŋel>"
	"maŋŋel" Po <W:0.0> @ADVL> #2->3
: 
"<galgá>"
	"galgat" <mv> V IV Ind Prs Sg3 <W:0.0> @FMV #3->0
: 
"<váldovearba>"
	"váldovearba" N Sem/Cat Sg Nom <W:0.0> <cohort-with-dynamic-compound> @SUBJ> #4->5
: 
"<lea>"
	"leat" <mv> V IV Ind Prs Sg3 <W:0.0> @FMV #5->3
: 
"<biehttalanhámis>"
	"biehttalanhápmi" N Sem/Feat-phys Sg Loc <W:0.0> <cohort-with-dynamic-compound> @<ADVL #6->5
"<,>"
	"," CLB <W:0.0> #7->6
: 
"<juogo>"
	"juogo" Adv <W:0.0> @>CC #8->10
: 
"<preseanssas>"
	"preseansa" N Sem/State Sg Loc <W:0.0> @<ADVL #9->5
: 
"<dahje>"
	"dahje" CC <W:0.0> @CNP #10->9
: 
"<preterihtas>"
	"preterihtta" N Sem/State Sg Loc <W:0.0> @<ADVL #11->5
"<:>"
	":" CLB <W:0.0> #12->3
: 
"<Mun>"
	"mun" Pron Pers Sg1 Nom <W:0.0> @SUBJ> #13->15
: 
"<'>"
	"'" PUNCT <W:0.0> #14->15
"<in>"
	"ii" <aux> V IV Neg Ind Sg1 <W:0.0> @S< #15->5
: 
"<boađe>"
	"boahtit" <mv> V IV Ind Prs ConNeg <W:0.0> @IMV #16->15
"<'>"
	"'" PUNCT <W:0.0> #17->16
"<.>"
	"." CLB <W:0.0> #18->3
: 

"<Iŋgá>"
	"Iŋgá" N Prop Sem/Fem Sg Nom <W:0.0> @SUBJ> #1->3
: 
"<'>"
	"'" PUNCT <W:0.0> #2->3
"<ii>"
	"ii" <aux> V IV Neg Ind Sg3 <W:0.0> @FAUX #3->0
: 
"<boahtán>"
	"boahtit" <mv> V IV Ind Prt ConNeg <W:0.0> @IMV #4->3
"<'>"
	"'" PUNCT <W:0.0> #5->4
"<.>"
	"." CLB <W:0.0> #6->3
:  

"<¶>"
	"¶" CLB <W:0.0> #1->1
:\n

"<leat>"
	"leat" <mv> V IV Ind Prs Pl1 <W:0.0> sentinit @FMV #1->0
: 
"<->"
	"-" PUNCT <W:0.0> #2->3
"<vearbba>"
	"vearba" N Sem/Cat Sg Gen <W:0.0> @>P #3->4
: 
"<maŋŋel>"
	"maŋŋel" Po <W:0.0> @ADVL> #4->7
: 
"<sáhttá>"
	"sáhttit" <aux> V IV Ind Prs Sg3 <W:0.0> @FAUX #5->1
: 
"<váldovearba>"
	"váldovearba" N Sem/Cat Sg Nom <W:0.0> <cohort-with-dynamic-compound> @<SUBJ #6->5
: 
"<leat>"
	"leat" <mv> V IV Inf <W:0.0> @IMV #7->5
: 
"<juogo>"
	"juogo" Adv <W:0.0> @>CC #8->11
: 
"<perfeavtta>"
	"perfeakta" N Sem/Cat Sg Gen <W:0.0> @>N #9->10
: 
"<partisihpas>"
	"partisihppa" N Sem/State Sg Loc <W:0.0> @<ADVL #10->7
: 
"<dahje>"
	"dahje" CC <W:0.0> @CNP #11->10
: 
"<aktio>"
	"aktio" N Sem/Dummytag Sg Gen <W:0.0> @>N #12->5
	"aktio" N Sem/Dummytag Sg Nom <W:0.0> @<SUBJ #12->5
: 
"<essiivvas>"
	"essiiva" N Sem/State Sg Loc <W:0.0> @<ADVL #13->7
"<.>"
	"." CLB <W:0.0> #14->1
: 

"<Perfeavtta>"
	"perfeakta" N Sem/Cat Sg Gen <W:0.0> @>N #1->2
: 
"<partisihppa>"
	"partisihppa" N Sem/State Sg Nom <W:0.0> @SUBJ> #2->3
: 
"<muitala>"
	"muitalit" <mv> V TV Gram/3syll Ind Prs Sg3 <W:0.0> @FMV #3->0
: 
"<loahpahuvvon>"
	"loahpahit" Ex/V Ex/TV Gram/3syll Der/PassL V IV PrfPrc <W:0.0> @>N #4->5
: 
"<dagu>"
	"dahku" N Sem/Act Sg Gen <W:0.0> @>P #5->6
: 
"<birra>"
	"birra" Po <W:0.0> @<ADVL #6->3
"<,>"
	"," CLB <W:0.0> #7->8
: 
"<ja>"
	"ja" CC <W:0.0> @CVP #8->3
: 
"<aktio>"
	"aktio" N Sem/Dummytag Sg Gen <W:0.0> @>N #9->10
: 
"<essiiva>"
	"essiiva" N Sem/State Sg Nom <W:0.0> @SUBJ> #10->12
: 
"<fas>"
	"fas" Adv <W:0.0> @ADVL> #11->12
: 
"<muitala>"
	"muitalit" <mv> V TV Gram/3syll Ind Prs Sg3 <W:0.0> @FMV #12->3
: 
"<ahte>"
	"ahte" CS <W:0.0> @CVP #13->15
: 
"<dahku>"
	"dahku" N Sem/Act Sg Nom <W:0.0> @SUBJ> #14->15
: 
"<lea>"
	"leat" <aux> V IV Ind Prs Sg3 <W:0.0> @FS-OBJ #15->12
: 
"<dáhpáhuvvame>"
	"dáhpáhuvvat" <mv> V IV Actio Ess <W:0.0> @FS-IMV #16->15
"<:>"
	":" CLB <W:0.0> #17->3
: 
"<Mun>"
	"mun" Pron Pers Sg1 Nom <W:0.0> @SUBJ> #18->20
: 
"<'>"
	"'" PUNCT <W:0.0> #19->20
"<lean>"
	"leat" <aux> V IV Ind Prs Sg1 <W:0.0> @FAUX #20->16
: 
"<oađđán>"
	"oađđit" <mv> V IV PrfPrc <W:0.0> @IMV #21->20
	"oađđát" <mv> V IV PrfPrc <W:0.0> @IMV #21->20
"<'>"
	"'" PUNCT <W:0.0> #22->21
"<.>"
	"." CLB <W:0.0> #23->3
: 

"<Elle>"
	"Elle" N Prop Sem/Fem Sg Nom <W:0.0> @SUBJ> #1->3
: 
"<'>"
	"'" PUNCT <W:0.0> #2->3
"<lei>"
	"leat" <aux> V IV Ind Prt Sg3 <W:0.0> @FAUX #3->0
"<'>"
	"'" PUNCT <W:0.0> #4->5
: 
"<viesu>"
	"viessu" N Sem/Build Sg Acc <W:0.0> @OBJ> #5->7
: 
"<'>"
	"'" PUNCT <W:0.0> #6->7
"<bassame>"
	"bassat" <mv> V TV Actio Ess <W:0.0> @IMV #7->3
"<'>"
	"'" PUNCT <W:0.0> #8->7
"<,>"
	"," CLB <W:0.0> #9->10
: 
"<go>"
	"go" CS <W:0.0> @CVP #10->12
: 
"<telefovdna>"
	"telefovdna" N Sem/Obj-el Sg Nom <W:0.0> @SUBJ> #11->12
: 
"<čuojai>"
	"čuodjat" <mv> V IV Ind Prt Sg3 <W:0.0> @FS-<ADVL #12->7
"<.>"
	"." CLB <W:0.0> #13->3
:  

"<¶>"
	"¶" CLB <W:0.0> #1->1
:\n

"<Modála>"
	"modála" A Sem/Dummytag Attr <W:0.0> @>N #1->2
: 
"<veahkkevearbbat>"
	"veahkkevearba" N Sem/Cat Pl Nom <W:0.0> <cohort-with-dynamic-compound> @HNOUN #2->0
: 
"<muitalit>"
	"muitalit" <mv> V TV Gram/3syll Inf <W:0.0> @IMV #3->0
: 
"<vejolašvuođa>"
	"vejolašvuohta" N Sem/State Sg Acc <W:0.0> @<OBJ #4->3
: 
"<dahje>"
	"dahje" CC <W:0.0> @CNP #5->4
: 
"<dárbbu>"
	"dárbu" N Sem/Perc-phys Sg Gen <W:0.0> @>P #6->7
: 
"<birra>"
	"birra" Po <W:0.0> @<ADVL #7->3
"<.>"
	"." CLB <W:0.0> #8->2
: 

"<Dábálaš>"
	"dábálaš" A Sem/Dummytag Sg Nom <W:0.0> @SPRED> #1->4
: 
"<modála>"
	"modála" A Sem/Dummytag Attr <W:0.0> @>N #2->3
: 
"<veahkkevearbbat>"
	"veahkkevearba" N Sem/Cat Pl Nom <W:0.0> <cohort-with-dynamic-compound> @SPRED> #3->4
: 
"<leat>"
	"leat" <mv> V IV Ind Prs Pl3 <W:0.0> @FMV #4->0
: 
"<galgat>"
	"galgat" V IV Inf <W:0.0> @<SUBJ #5->4
"<,>"
	"," CLB <W:0.0> #6->5
: 
"<sáhttit>"
	"sáhttit" <mv> V IV Ind Prs Pl1 <W:0.0> @FMV #7->4
"<,>"
	"," CLB <W:0.0> #8->7
: 
"<máhttit>"
	"máhttit" <mv> V TV Ind Prs Pl1 <W:0.0> @FMV #9->4
"<,>"
	"," CLB <W:0.0> #10->9
: 
"<fertet>"
	"fertet" <mv> V IV Ind Prs Pl1 <W:0.0> @FMV #11->4
	"fertet" <mv> V IV Ind Prs Sg2 <W:0.0> @FMV #11->4
"<,>"
	"," CLB <W:0.0> #12->11
: 
"<šaddat>"
	"šaddat" <mv> V IV Ind Prs Pl1 <W:0.0> @FMV #13->4
"<,>"
	"," CLB <W:0.0> #14->13
: 
"<áigut>"
	"áigut" <mv> V TV Ind Prs Pl1 <W:0.0> @FMV #15->4
: 
"<.>"
	"." CLB <W:0.0> #16->4
: 

"<Modála>"
	"modála" A Sem/Dummytag Attr <W:0.0> @>N #1->2
: 
"<veahkkevearbbaid>"
	"vearba" N Sem/Cat Pl Gen <W:0.0> <cohort-with-dynamic-compound> <cohort-with-dynamic-compound> @>P #2->3
		"veahkki" N Sem/Act_Hum Cmp/SgNom Cmp <W:0.0> #2->3
: 
"<maŋŋel>"
	"maŋŋel" Po <W:0.0> @ADVL> #3->6
: 
"<galgá>"
	"galgat" <aux> V IV Ind Prs Sg3 <W:0.0> @FAUX #4->0
: 
"<váldovearba>"
	"váldovearba" N Sem/Cat Sg Nom <W:0.0> <cohort-with-dynamic-compound> @<SUBJ #5->4
: 
"<leat>"
	"leat" <mv> V IV Inf <W:0.0> @IMV #6->4
: 
"<infinitiivvas>"
	"infinitiiva" N Sem/Cat Sg Loc <W:0.0> @<ADVL #7->6
"<:>"
	":" CLB <W:0.0> #8->4
: 
"<Mun>"
	"mun" Pron Pers Sg1 Nom <W:0.0> @SUBJ> #9->10
: 
"<áiggun>"
	"áigut" <aux> V IV Ind Prs Sg1 <W:0.0> @FAUX #10->6
: 
"<vuolgit>"
	"vuolgit" <mv> V IV Inf <W:0.0> @IMV #11->10
"<.>"
	"." CLB <W:0.0> #12->4
: 

"<Elle>"
	"Elle" N Prop Sem/Fem Sg Nom <W:0.0> @SUBJ> #1->2
: 
"<máhttá>"
	"máhttit" <aux> V TV Ind Prs Sg3 <W:0.0> @FAUX #2->0
: 
"<sihkkelastit>"
	"sihkkelastit" <mv> V IV Inf <W:0.0> @IMV #3->2
"<.>"
	"." CLB <W:0.0> #4->2
: 

"<Soai>"
	"son" Pron Pers Du3 Nom <W:0.0> @SUBJ> #1->2
: 
"<sáhttiba>"
	"sáhttit" <aux> V IV Ind Prs Du3 <W:0.0> @FAUX #2->0
: 
"<veahkehit>"
	"veahkehit" <mv> V TV Gram/3syll Inf <W:0.0> @IMV #3->2
: 
"<du>"
	"don" Pron Pers Sg2 Acc <W:0.0> @<OBJ #4->3
"<.>"
	"." CLB <W:0.0> #5->2
: 

"<Biila>"
	"biila" N Sem/Veh Sg Nom <W:0.0> @SUBJ> #1->2
: 
"<cuovkanii>"
	"cuovkanit" <mv> V IV Gram/3syll Ind Prt Sg3 <W:0.0> @FMV #2->0
"<,>"
	"," CLB <W:0.0> #3->4
: 
"<ja>"
	"ja" CC <W:0.0> @CVP #4->2
: 
"<mii>"
	"mun" Pron Pers Pl1 Nom <W:0.0> @SUBJ> #5->6
: 
"<šattaimet>"
	"šaddat" <aux> V IV Ind Prt Pl1 <W:0.0> @FAUX #6->2
: 
"<bussiin>"
	"busse" N Sem/Ctain-clth_Veh Sg Com <W:0.0> @ADVL> #7->8
: 
"<johtit>"
	"johtit" <mv> V IV Inf <W:0.0> @IMV #8->6
"<.>"
	"." CLB <W:0.0> #9->2
:  

"<¶>"
	"¶" CLB <W:0.0> #1->1
:\n

"<Loga>"
	"lohkat" <mv> V TV Imprt Sg2 <W:0.0> @FMV #1->0
: 
"<eanet>"
	"eanet" Adv Gram/Comp <W:0.0> @>N #2->3
: 
"<veahkkevearbbain>"
	"vearba" N Sem/Cat Sg Com <W:0.0> <cohort-with-dynamic-compound> @<ADVL #3->1
		"veahkki" N Sem/Act_Hum Cmp/SgNom Cmp <W:0.0> #3->1
: 
"<ja>"
	"ja" CC <W:0.0> @CNP #4->3
: 
"<váldovearbbain>"
	"vearba" N Sem/Cat Sg Com <W:0.0> <cohort-with-dynamic-compound> @<ADVL #5->3
		"váldu" N Sem/Dummytag Cmp/SgNom Cmp <W:0.0> #5->3
: 
"<.>"
	"." CLB <W:0.0> #6->1
: 

"<¶>"
	"¶" CLB <W:0.0> #1->1
:\n

"<Infinihtta>"
	"infinihtta" A Sem/Dummytag Attr <W:0.0> @>N #1->2
: 
"<vearbbat>"
	"vearba" N Sem/Cat Pl Nom <W:0.0> @HNOUN #2->0
: 
"<¶>"
	"¶" CLB <W:0.0> #3->2
:\n

"<eai>"
	"ii" <aux> V IV Neg Ind Pl3 <W:0.0> @FAUX #1->0
: 
"<soja>"
	"sodjat" <mv> V IV Ind Prs ConNeg <W:0.0> @IMV #2->1
: 
"<persovnna>"
	"persovdna" N Sem/Hum Sg Gen <W:0.0> @>P #3->6
: 
"<ja>"
	"ja" CC <W:0.0> @CNP #4->3
: 
"<logu>"
	"lohku" N Sem/Amount Sg Gen <W:0.0> @>P #5->3
: 
"<mielde>"
	"mielde" Po <W:0.0> @<ADVL #6->2
"<,>"
	"," CLB <W:0.0> #7->6
: 
"<omd.>"
	"omd" Adv Sem/Txt ABBR Gram/TAbbr <W:0.0> @ADVL #8->0
: 
"<¶>"
	"¶" CLB <W:0.0> #9->1
:\n

"<infinitiiva>"
	"infinitiiva" N Sem/Cat Sg Nom <W:0.0> @HNOUN #1->0
: 
"<(>"
	"(" PUNCT LEFT <W:0.0> #2->3
"<vuođđohápmi>"
	"vuođđohápmi" N Sem/Feat-phys Sg Nom <W:0.0> <cohort-with-dynamic-compound> @<SPRED #3->1
"<)>"
	")" PUNCT RIGHT <W:0.0> #4->3
"<:>"
	":" CLB <W:0.0> #5->1
: 
"<Dii>"
	"don" Pron Pers Pl2 Nom <W:0.0> @SUBJ> #6->7
: 
"<fertebehtet>"
	"fertet" <aux> V IV Ind Prs Pl2 <W:0.0> @FAUX #7->0
: 
"<'>"
	"'" PUNCT <W:0.0> #8->9
"<boahtit>"
	"boahtit" <mv> V IV Inf <W:0.0> @IMV #9->7
"<'>"
	"'" PUNCT <W:0.0> #10->11
: 
"<áiggil>"
	"áiggil" Adv <W:0.0> @<ADVL #11->9
"<.>"
	"." CLB <W:0.0> #12->1
: \n
: 

"<¶>"
	"¶" CLB <W:0.0> #1->1
:\n

"<Dii>"
	"don" Pron Pers Pl2 Nom <W:0.0> @SUBJ> #1->2
: 
"<fertebehtet>"
	"fertet" <aux> V IV Ind Prs Pl2 <W:0.0> @FAUX #2->0
: 
"<'>"
	"'" PUNCT <W:0.0> #3->4
"<boahtit>"
	"boahtit" <mv> V IV Inf <W:0.0> @IMV #4->2
"<'>"
	"'" PUNCT <W:0.0> #5->6
: 
"<áiggil>"
	"áiggil" Adv <W:0.0> @<ADVL #6->4
"<.>"
	"." CLB <W:0.0> #7->2
:  

"<¶>"
	"¶" CLB <W:0.0> #1->1
:\n

"<perfeavtta>"
	"perfeakta" N Sem/Cat Sg Gen <W:0.0> @>N #1->2
: 
"<partisihppa>"
	"partisihppa" N Sem/State Sg Nom <W:0.0> @HNOUN #2->5
"<:>"
	":" CLB <W:0.0> #3->5
: 
"<Soai>"
	"son" Pron Pers Du3 Nom <W:0.0> @SUBJ> #4->5
: 
"<leaba>"
	"leat" <aux> V IV Ind Prs Du3 <W:0.0> @FAUX #5->0
: 
"<juo>"
	"juo" Adv <W:0.0> @ADVL> #6->8
: 
"<'>"
	"'" PUNCT <W:0.0> #7->8
"<boradan>"
	"boradit" <mv> V TV Gram/3syll PrfPrc <W:0.0> @IMV #8->5
"<'>"
	"'" PUNCT <W:0.0> #9->8
"<.>"
	"." CLB <W:0.0> #10->5
: \n

"<Máret>"
	"Máret" N Prop Sem/Fem Sg Nom <W:0.0> @SUBJ> #1->2
: 
"<lea>"
	"leat" <aux> V IV Ind Prs Sg3 <W:0.0> @FAUX #2->0
: 
"<'>"
	"'" PUNCT <W:0.0> #3->4
"<leamaš>"
	"leat" <mv> V IV PrfPrc <W:0.0> @IMV #4->2
"<'>"
	"'" PUNCT <W:0.0> #5->6
: 
"<olgoriikkas>"
	"olgoriika" N Sem/Plc Sg Loc <W:0.0> <cohort-with-dynamic-compound> @<ADVL #6->4
"<.>"
	"." CLB <W:0.0> #7->2
: \n
: 

"<¶>"
	"¶" CLB <W:0.0> #1->1
:\n

"<Soai>"
	"son" Pron Pers Du3 Nom <W:0.0> sentinit @SUBJ> #1->2
: 
"<leaba>"
	"leat" <aux> V IV Ind Prs Du3 <W:0.0> @FAUX #2->0
: 
"<juo>"
	"juo" Adv <W:0.0> @ADVL> #3->5
: 
"<'>"
	"'" PUNCT <W:0.0> #4->5
"<boradan>"
	"boradit" <mv> V TV Gram/3syll PrfPrc <W:0.0> @IMV #5->2
"<'>"
	"'" PUNCT <W:0.0> #6->5
"<.>"
	"." CLB <W:0.0> #7->2
:  

"<¶>"
	"¶" CLB <W:0.0> #1->1
:\n

"<Máret>"
	"Máret" N Prop Sem/Fem Sg Nom <W:0.0> @SUBJ> #1->2
: 
"<lea>"
	"leat" <aux> V IV Ind Prs Sg3 <W:0.0> @FAUX #2->0
: 
"<'>"
	"'" PUNCT <W:0.0> #3->4
"<leamaš>"
	"leat" <mv> V IV PrfPrc <W:0.0> @IMV #4->2
"<'>"
	"'" PUNCT <W:0.0> #5->6
: 
"<olgoriikkas>"
	"olgoriika" N Sem/Plc Sg Loc <W:0.0> <cohort-with-dynamic-compound> @<ADVL #6->4
"<.>"
	"." CLB <W:0.0> #7->2
:  

"<¶>"
	"¶" CLB <W:0.0> #1->1
:\n

"<vearbbaid>"
	"vearba" N Sem/Cat Pl Gen <W:0.0> @>N #1->2
: 
"<biehttalanhápmi>"
	"biehttalanhápmi" N Sem/Feat-phys Sg Nom <W:0.0> <cohort-with-dynamic-compound> @HNOUN #2->0
"<,>"
	"," CLB <W:0.0> #3->2
: 
"<preseansa>"
	"preseansa" N Sem/State Sg Nom <W:0.0> @HNOUN #4->2
: 
"<ja>"
	"ja" CC <W:0.0> @CNP #5->4
: 
"<preterihtta>"
	"preterihtta" N Sem/State Sg Nom <W:0.0> @HNOUN #6->11
"<:>"
	":" CLB <W:0.0> #7->2
: 
"<Mun>"
	"mun" Pron Pers Sg1 Nom <W:0.0> @SUBJ> #8->9
: 
"<in>"
	"ii" <aux> V IV Neg Ind Sg1 <W:0.0> @S< #9->2
: 
"<'>"
	"'" PUNCT <W:0.0> #10->11
"<boađe>"
	"boahtit" <mv> V IV Ind Prs ConNeg <W:0.0> @IMV #11->9
"<'>"
	"'" PUNCT <W:0.0> #12->13
: 
"<ihttin>"
	"ihttin" Adv Sem/Time <W:0.0> @<ADVL #13->11
"<,>"
	"," CLB <W:0.0> #14->15
: 
"<ja>"
	"ja" CC <W:0.0> @CVP #15->9
: 
"<lean>"
	"leat" <aux> V IV Ind Prs Sg1 <W:0.0> @FAUX #16->0
: 
"<gullan>"
	"gullat" <mv> V TV PrfPrc <W:0.0> @IMV #17->16
: 
"<ahte>"
	"ahte" CS <W:0.0> @CVP #18->20
: 
"<earátge>"
	"eará" Pron Indef Pl Nom Foc/Neg-ge <W:0.0> @SUBJ> #19->20
: 
"<eai>"
	"ii" <aux> V IV Neg Ind Pl3 <W:0.0> @FS-OBJ #20->17
: 
"<'>"
	"'" PUNCT <W:0.0> #21->22
"<boađe>"
	"boahtit" <mv> V IV Ind Prs ConNeg <W:0.0> @FS-IMV #22->20
"<'>"
	"'" PUNCT <W:0.0> #23->22
"<.>"
	"." CLB <W:0.0> #24->2
: \n

"<Mii>"
	"mun" Pron Pers Pl1 Nom <W:0.0> @SUBJ> #1->2
: 
"<eat>"
	"ii" <aux> V IV Neg Ind Pl1 <W:0.0> @FAUX #2->0
: 
"<'>"
	"'" PUNCT <W:0.0> #3->4
"<leat>"
	"leat" <mv> V IV Ind Prs ConNeg <W:0.0> @IMV #4->2
"<'>"
	"'" PUNCT <W:0.0> #5->6
: 
"<olgoriikkas>"
	"olgoriika" N Sem/Plc Sg Loc <W:0.0> <cohort-with-dynamic-compound> @<ADVL #6->4
"<.>"
	"." CLB <W:0.0> #7->2
: \n

"<Doai>"
	"don" Pron Pers Du2 Nom <W:0.0> @SUBJ> #1->2
: 
"<eahppi>"
	"ii" <aux> V IV Neg Ind Du2 <W:0.0> @FAUX #2->0
: 
"<'>"
	"'" PUNCT <W:0.0> #3->4
"<lean>"
	"leat" <mv> V IV Ind Prt ConNeg <W:0.0> @IMV #4->2
"<'>"
	"'" PUNCT <W:0.0> #5->6
: 
"<olgoriikkas>"
	"olgoriika" N Sem/Plc Sg Loc <W:0.0> <cohort-with-dynamic-compound> @<ADVL #6->4
: 
"<diibmá>"
	"diibmá" Adv Sem/Time <W:0.0> @<ADVL #7->4
"<.>"
	"." CLB <W:0.0> #8->2
: \n
: 

"<¶>"
	"¶" CLB <W:0.0> #1->1
:\n

"<Mun>"
	"mun" Pron Pers Sg1 Nom <W:0.0> @SUBJ> #1->2
: 
"<in>"
	"ii" <aux> V IV Neg Ind Sg1 <W:0.0> @FAUX #2->0
: 
"<'>"
	"'" PUNCT <W:0.0> #3->4
"<boađe>"
	"boahtit" <mv> V IV Ind Prs ConNeg <W:0.0> @IMV #4->2
"<'>"
	"'" PUNCT <W:0.0> #5->6
: 
"<ihttin>"
	"ihttin" Adv Sem/Time <W:0.0> @<ADVL #6->4
"<,>"
	"," CLB <W:0.0> #7->8
: 
"<ja>"
	"ja" CC <W:0.0> @CVP #8->2
: 
"<lean>"
	"leat" <aux> V IV Ind Prs Sg1 <W:0.0> @FAUX #9->2
: 
"<gullan>"
	"gullat" <mv> V TV PrfPrc <W:0.0> @IMV #10->9
: 
"<ahte>"
	"ahte" CS <W:0.0> @CVP #11->13
: 
"<earátge>"
	"eará" Pron Indef Pl Nom Foc/Neg-ge <W:0.0> @SUBJ> #12->13
: 
"<eai>"
	"ii" <aux> V IV Neg Ind Pl3 <W:0.0> @FS-OBJ #13->10
: 
"<'>"
	"'" PUNCT <W:0.0> #14->15
"<boađe>"
	"boahtit" <mv> V IV Ind Prs ConNeg <W:0.0> @FS-IMV #15->13
"<'>"
	"'" PUNCT <W:0.0> #16->15
"<.>"
	"." CLB <W:0.0> #17->2
:  

"<¶>"
	"¶" CLB <W:0.0> #1->1
:\n

"<Mii>"
	"mun" Pron Pers Pl1 Nom <W:0.0> @SUBJ> #1->2
: 
"<eat>"
	"ii" <aux> V IV Neg Ind Pl1 <W:0.0> @FAUX #2->0
: 
"<'>"
	"'" PUNCT <W:0.0> #3->4
"<leat>"
	"leat" <mv> V IV Ind Prs ConNeg <W:0.0> @IMV #4->2
"<'>"
	"'" PUNCT <W:0.0> #5->6
: 
"<olgoriikkas>"
	"olgoriika" N Sem/Plc Sg Loc <W:0.0> <cohort-with-dynamic-compound> @<ADVL #6->4
"<.>"
	"." CLB <W:0.0> #7->2
:  

"<¶>"
	"¶" CLB <W:0.0> #1->1
:\n

"<Doai>"
	"don" Pron Pers Du2 Nom <W:0.0> @SUBJ> #1->2
: 
"<eahppi>"
	"ii" <aux> V IV Neg Ind Du2 <W:0.0> @FAUX #2->0
: 
"<'>"
	"'" PUNCT <W:0.0> #3->4
"<lean>"
	"leat" <mv> V IV Ind Prt ConNeg <W:0.0> @IMV #4->2
"<'>"
	"'" PUNCT <W:0.0> #5->6
: 
"<olgoriikkas>"
	"olgoriika" N Sem/Plc Sg Loc <W:0.0> <cohort-with-dynamic-compound> @<ADVL #6->4
: 
"<diibmá>"
	"diibmá" Adv Sem/Time <W:0.0> @<ADVL #7->4
"<.>"
	"." CLB <W:0.0> #8->2
:  

"<¶>"
	"¶" CLB <W:0.0> #1->1
:\n

"<aktio>"
	"aktio" N Sem/Dummytag Sg Gen <W:0.0> @>N #1->2
: 
"<essiiva>"
	"essiiva" N Sem/State Sg Nom <W:0.0> @HNOUN #2->5
"<:>"
	":" CLB <W:0.0> #3->5
: 
"<Mun>"
	"mun" Pron Pers Sg1 Nom <W:0.0> @SUBJ> #4->5
: 
"<ledjen>"
	"leat" <aux> V IV Ind Prt Sg1 <W:0.0> @FAUX #5->0
: 
"<'>"
	"'" PUNCT <W:0.0> #6->7
"<oađđime>"
	"oađđit" <mv> V IV Actio Ess <W:0.0> @IMV #7->5
"<'>"
	"'" PUNCT <W:0.0> #8->7
"<,>"
	"," CLB <W:0.0> #9->10
: 
"<go>"
	"go" CS <W:0.0> @CVP #10->12
: 
"<telefovdna>"
	"telefovdna" N Sem/Obj-el Sg Nom <W:0.0> @SUBJ> #11->12
: 
"<riŋgii>"
	"riŋget" <mv> V TV Ind Prt Sg3 <W:0.0> @FS-<ADVL #12->7
"<.>"
	"." CLB <W:0.0> #13->5
: \n
: 

"<¶>"
	"¶" CLB <W:0.0> #1->1
:\n

"<Mun>"
	"mun" Pron Pers Sg1 Nom <W:0.0> sentinit @SUBJ> #1->2
: 
"<ledjen>"
	"leat" <aux> V IV Ind Prt Sg1 <W:0.0> @FAUX #2->0
: 
"<'>"
	"'" PUNCT <W:0.0> #3->4
"<oađđime>"
	"oađđit" <mv> V IV Actio Ess <W:0.0> @IMV #4->2
"<'>"
	"'" PUNCT <W:0.0> #5->4
"<,>"
	"," CLB <W:0.0> #6->7
: 
"<go>"
	"go" CS <W:0.0> @CVP #7->9
: 
"<telefovdna>"
	"telefovdna" N Sem/Obj-el Sg Nom <W:0.0> @SUBJ> #8->9
: 
"<riŋgii>"
	"riŋget" <mv> V TV Ind Prt Sg3 <W:0.0> @FS-<ADVL #9->4
"<.>"
	"." CLB <W:0.0> #10->2
:  

"<¶>"
	"¶" CLB <W:0.0> #1->1
:\n

"<Dain>"
	"dat" Pron Dem Pl Loc <W:0.0> <hab> @ADVL> #1->2
: 
"<lea>"
	"leat" <mv> V IV Ind Prs Sg3 <W:0.0> @FMV #2->0
: 
"<seamma>"
	"seammá" Pron Indef Attr <W:0.0> @>N #3->4
: 
"<hápmi>"
	"hápmi" N Sem/Feat-phys Sg Nom <W:0.0> <ext> @<SUBJ #4->2
: 
"<beroškeahttá>"
	"beroštit" V IV Gram/3syll VAbess <W:0.0> @<ADVL #5->2
: 
"<cealkaga>"
	"cealkka" N Sem/Cat Sg Gen <W:0.0> @>N #6->7
: 
"<subjeavttas>"
	"subjeakta" N Sem/Cat Sg Loc <W:0.0> @<ADVL #7->2
"<.>"
	"." CLB <W:0.0> #8->2
: 

"<Dat>"
	"dat" Pron Dem Pl Nom <W:0.0> @SUBJ> #1->2
: 
"<geavahuvvojit>"
	"geavahit" Ex/V Ex/TV Gram/3syll Der/PassL <mv> V IV Ind Prs Pl3 <W:0.0> @FMV #2->0
: 
"<ovttas>"
	"ovttas" Adv <W:0.0> @>ADVL #3->4
: 
"<veahkkevearbbain>"
	"vearba" N Sem/Cat Sg Com <W:0.0> <cohort-with-dynamic-compound> @<ADVL #4->2
		"veahkki" N Sem/Act_Hum Cmp/SgNom Cmp <W:0.0> #4->2
"<,>"
	"," CLB <W:0.0> #5->6
: 
"<mii>"
	"mii" Pron Rel Sg Nom <W:0.0> @SUBJ> #6->7
: 
"<sodjá>"
	"sodjat" <mv> V IV Ind Prs Sg3 <W:0.0> @FS-N< #7->4
: 
"<persovnna>"
	"persovdna" N Sem/Hum Sg Gen <W:0.0> @>P #8->11
: 
"<ja>"
	"ja" CC <W:0.0> @CNP #9->8
: 
"<logu>"
	"lohku" N Sem/Amount Sg Gen <W:0.0> @>P #10->8
: 
"<mielde>"
	"mielde" Po <W:0.0> @<ADVL #11->7
"<.>"
	"." CLB <W:0.0> #12->2
: 

"<Perfeavtta>"
	"perfeakta" N Sem/Cat Sg Gen <W:0.0> @>N #1->2
: 
"<partisihppa>"
	"partisihppa" N Sem/State Sg Nom <W:0.0> @SUBJ> #2->3
: 
"<lea>"
	"leat" <mv> V IV Ind Prs Sg3 <W:0.0> @FMV #3->0
: 
"<dábálaččat>"
	"dábálaččat" Adv <W:0.0> @<ADVL #4->3
: 
"<seammalágan>"
	"seammalágan" A Sem/Dummytag Sg Nom <W:0.0> @<SPRED #5->3
: 
"<go>"
	"go" CS <W:0.0> @CNP #6->5
: 
"<biehttalanhámi>"
	"biehttalanhápmi" N Sem/Feat-phys Sg Gen <W:0.0> <cohort-with-dynamic-compound> @>N #7->8
: 
"<preterihtta>"
	"preterihtta" N Sem/State Sg Nom <W:0.0> @COMP-CS< #8->6
"<.>"
	"." CLB <W:0.0> #9->3
: 

"<Spiehkastahkan>"
	"spiehkastat" N Sem/Dummytag Ess <W:0.0> @ADVL> #1->2
: 
"<lea>"
	"leat" <mv> V IV Ind Prs Sg3 <W:0.0> @FMV #2->0
: 
"<leat>"
	"leat" V IV Inf <W:0.0> @<SUBJ #3->2
: 
"<->"
	"-" PUNCT <W:0.0> #4->5
"<vearba>"
	"vearba" N Sem/Cat Sg Nom <W:0.0> @SUBJ> #5->16
"<,>"
	"," CLB <W:0.0> #6->7
: 
"<man>"
	"mii" Pron Rel Sg Gen <W:0.0> @>N #7->8
: 
"<perfeavtta>"
	"perfeakta" N Sem/Cat Sg Gen <W:0.0> @>N #8->9
: 
"<partisihppa>"
	"partisihppa" N Sem/State Sg Nom <W:0.0> @SUBJ> #9->10
: 
"<lea>"
	"leat" <aux> V IV Ind Prs Sg3 <W:0.0> @FS-N< #10->5
: 
"<leamaš>"
	"leat" <mv> V IV PrfPrc <W:0.0> @FS-N<IMV #11->10
: 
"<,>"
	"," CLB <W:0.0> #12->13
: 
"<ja>"
	"ja" CC <W:0.0> @CVP #13->10
: 
"<biehttalanhámi>"
	"biehttalanhápmi" N Sem/Feat-phys Sg Gen <W:0.0> <cohort-with-dynamic-compound> @>N #14->15
: 
"<preterihtta>"
	"preterihtta" N Sem/State Sg Nom <W:0.0> @SUBJ> #15->16
: 
"<lea>"
	"leat" <aux> V IV Ind Prs Sg3 <W:0.0> @FAUX #16->2
: 
"<lean>"
	"leat" <mv> V IV PrfPrc <W:0.0> @IMV #17->16
: 
"<.>"
	"." CLB <W:0.0> #18->2
:  

"<¶>"
	"¶" CLB <W:0.0> #1->1
:\n

"<Dasa lassin>"
	"dasa lassin" Adv <W:0.0> @ADVL> #1->2
: 
"<gávdnojit>"
	"gávdnot" <mv> V IV Ind Prs Pl3 <W:0.0> @FMV #2->0
: 
"<infinihtta>"
	"infinihtta" A Sem/Dummytag Attr <W:0.0> @>N #3->4
: 
"<vearbbat>"
	"vearba" N Sem/Cat Pl Nom <W:0.0> @<SUBJ #4->2
: 
"<mat>"
	"mii" Pron Rel Pl Nom <W:0.0> @SUBJ> #5->6
: 
"<eai>"
	"ii" <aux> V IV Neg Ind Pl3 <W:0.0> @FS-N< #6->4
: 
"<gula>"
	"gullat" <mv> V TV Ind Prs ConNeg <W:0.0> @FS-N<IMV #7->6
: 
"<verbálii>"
	"verbála" N Sem/Cat Sg Ill <W:0.0> @<ADVL #8->7
"<:>"
	":" CLB <W:0.0> #9->2
: 
"<¶>"
	"¶" CLB <W:0.0> #10->2
:\n

"<preseansa>"
	"preseansa" N Sem/State Sg Nom <W:0.0> @HNOUN #1->0
: 
"<partisihppa>"
	"partisihppa" N Sem/State Sg Nom <W:0.0> @HNOUN #2->7
"<:>"
	":" CLB <W:0.0> #3->1
: 
"<Uvnna>"
	"uvdna" N Sem/Obj-el Sg Gen <W:0.0> @>P #4->5
: 
"<duohken>"
	"duohken" Po <W:0.0> @ADVL> #5->7
: 
"<'>"
	"'" PUNCT <W:0.0> #6->7
"<orru>"
	"orrut" <mv> V IV Ind Prs Sg3 <W:0.0> @FMV #7->0
"<'>"
	"'" PUNCT <W:0.0> #8->9
: 
"<sáhpánat>"
	"sáhpán" N Sem/Ani Pl Nom <W:0.0> @<SPRED #9->7
: 
"<eai>"
	"ii" <aux> V IV Neg Ind Pl3 <W:0.0> @S< #10->1
: 
"<addán>"
	"addit" <mv> V TV Ind Prt ConNeg <W:0.0> @IMV #11->10
: 
"<ráfi>"
	"ráfi" N Sem/State Sg Acc <W:0.0> @<OBJ #12->11
"<.>"
	"." CLB <W:0.0> #13->1
:  

"<¶>"
	"¶" CLB <W:0.0> #1->1
:\n

"<aktio>"
	"aktio" N Sem/Dummytag Sg Gen <W:0.0> @>N #1->2
: 
"<lokatiiva>"
	"lokatiiva" N Sem/State Sg Nom <W:0.0> @HNOUN #2->5
"<:>"
	":" CLB <W:0.0> #3->5
: 
"<Son>"
	"son" Pron Pers Sg3 Nom <W:0.0> @SUBJ> #4->5
: 
"<gilddii>"
	"gieldit" <mv> V TV Ind Prt Sg3 <W:0.0> @FMV #5->0
: 
"<mu>"
	"mun" Pron Pers Sg1 Gen <W:0.0> @X #6->0
: 
"<dan>"
	"dat" Pron Dem Sg Acc <W:0.0> @<OBJ #7->5
: 
"<'>"
	"'" PUNCT <W:0.0> #8->9
"<muitaleames>"
	"muitalit" V TV Gram/3syll Actio Loc <W:0.0> @<ADVL #9->5
"<'>"
	"'" PUNCT <W:0.0> #10->9
"<.>"
	"." CLB <W:0.0> #11->5
:  

"<¶>"
	"¶" CLB <W:0.0> #1->1
:\n

"<gerunda>"
	"gerunda" N Sem/Dummytag Sg Nom <W:0.0> @HNOUN #1->3
"<:>"
	":" CLB <W:0.0> #2->3
: 
"<Ohppen>"
	"oahppat" <mv> V TV Ind Prt Sg1 <W:0.0> @FMV #3->0
: 
"<ollu>"
	"ollu" Adv <W:0.0> @<ADVL #4->3
: 
"<'>"
	"'" PUNCT <W:0.0> #5->6
"<barggadettiin>"
	"bargat" V TV Ger <W:0.0> @<ADVL #6->3
"<'>"
	"'" PUNCT <W:0.0> #7->8
: 
"<áššiin>"
	"ášši" N Sem/Semcon Pl Loc <W:0.0> @-F<ADVL #8->6
"<.>"
	"." CLB <W:0.0> #9->3
:  

"<¶>"
	"¶" CLB <W:0.0> #1->1
:\n

"<vearbagenetiiva>"
	"genetiiva" N Sem/State Sg Nom <W:0.0> <cohort-with-dynamic-compound> @HNOUN #1->4
		"vearba" N Sem/Cat Cmp/SgNom Cmp <W:0.0> #1->4
"<:>"
	":" CLB <W:0.0> #2->4
: 
"<Son>"
	"son" Pron Pers Sg3 Nom <W:0.0> @SUBJ> #3->4
: 
"<bođii>"
	"boahtit" <mv> V IV Ind Prt Sg3 <W:0.0> @FMV #4->0
: 
"<'>"
	"'" PUNCT <W:0.0> #5->6
"<čuoigga>"
	"čuoigat" <mv> V IV Imprt Sg2 <W:0.0> @FMV #6->4
"<'>"
	"'" PUNCT <W:0.0> #7->8
: 
"<skuvlii>"
	"skuvla" N Sem/Edu_Org Sg Ill <W:0.0> @<ADVL #8->6
"<.>"
	"." CLB <W:0.0> #9->4
:  

"<¶>"
	"¶" CLB <W:0.0> #1->1
:\n

"<vearbaabessiiva>"
	"abessiiva" N Sem/State Sg Nom <W:0.0> <cohort-with-dynamic-compound> @HNOUN #1->4
		"vearba" N Sem/Cat Cmp/SgNom Cmp <W:0.0> #1->4
"<:>"
	":" CLB <W:0.0> #2->4
: 
"<Son>"
	"son" Pron Pers Sg3 Nom <W:0.0> @SUBJ> #3->4
: 
"<doamai>"
	"doapmat" <mv> V IV Ind Prt Sg3 <W:0.0> @FMV #4->0
: 
"<'>"
	"'" PUNCT <W:0.0> #5->6
"<borakeahttá>"
	"borrat" V TV VAbess <W:0.0> @<ADVL #6->4
"<'>"
	"'" PUNCT <W:0.0> #7->8
: 
"<gávpogii>"
	"gávpot" N Sem/Plc Sg Ill <W:0.0> @<ADVL #8->4
"<.>"
	"." CLB <W:0.0> #9->4
:  

"<¶>"
	"¶" CLB <W:0.0> #1->1
:\n

"<supiidna>"
	"supiidna" N Sem/Feat Sg Nom <W:0.0> @HNOUN #1->4
"<:>"
	":" CLB <W:0.0> #2->4
: 
"<Son>"
	"son" Pron Pers Sg3 Nom <W:0.0> @SUBJ> #3->4
: 
"<bođii>"
	"boahtit" <mv> V IV Ind Prt Sg3 <W:0.0> @FMV #4->0
: 
"<girjjiid>"
	"girji" N Sem/Txt Pl Acc <W:0.0> @OBJ> #5->7
: 
"<'>"
	"'" PUNCT <W:0.0> #6->7
"<vieččažit>"
	"viežžat" <mv> V TV Sup <W:0.0> @IMV #7->4
"<'>"
	"'" PUNCT <W:0.0> #8->7
"<.>"
	"." CLB <W:0.0> #9->4
: 

"<Ferten>"
	"fertet" <aux> V IV Ind Prs Sg1 <W:0.0> @FAUX #1->0
: 
"<gárvodit>"
	"gárvodit" <mv> V IV Gram/3syll Inf <W:0.0> @IMV #2->1
: 
"<bures>"
	"bures" Adv <W:0.0> @<ADVL #3->2
: 
"<'>"
	"'" PUNCT <W:0.0> #4->5
"<aman>"
	"ii" <aux> V IV Neg Sup Sg1 <W:0.0> @FAUX #5->1
"<'>"
	"'" PUNCT <W:0.0> #6->7
: 
"<galbmot>"
	"galbmot" <mv> V IV Inf <W:0.0> @IMV #7->5
: 
"<jámas>"
	"jámas" Adv <W:0.0> @<ADVL #8->7
"<.>"
	"." CLB <W:0.0> #9->1
:  

"<¶>"
	"¶" CLB <W:0.0> #1->1
:\n

"<Transitiiva>"
	"transitiiva" A Sem/Dummytag Attr <W:0.0> @>N #1->2
: 
"<vearba>"
	"vearba" N Sem/Cat Sg Nom <W:0.0> @SUBJ> #2->3
: 
"<váldá>"
	"váldit" <mv> V TV Ind Prs Sg3 <W:0.0> @FMV #3->0
: 
"<objeavtta>"
	"objeakta" N Sem/Cat Sg Acc <W:0.0> @<OBJ #4->3
: 
"<mii>"
	"mii" Pron Rel Sg Nom <W:0.0> @SUBJ> #5->6
: 
"<lea>"
	"leat" <mv> V IV Ind Prs Sg3 <W:0.0> @FS-N< #6->4
: 
"<akkusatiivvas>"
	"akkusatiiva" N Sem/State Sg Loc <W:0.0> @<ADVL #7->6
"<.>"
	"." CLB <W:0.0> #8->3
: 

"<Mun>"
	"mun" Pron Pers Sg1 Nom <W:0.0> @SUBJ> #1->3
: 
"<'>"
	"'" PUNCT <W:0.0> #2->3
"<boran>"
	"borrat" <mv> V TV Ind Prs Sg1 <W:0.0> @FMV #3->0
"<'>"
	"'" PUNCT <W:0.0> #4->5
: 
"<láibbi>"
	"láibi" N Sem/Food Sg Acc <W:0.0> @<OBJ #5->3
"<.>"
	"." CLB <W:0.0> #6->3
: 

"<Intransitiiva>"
	"intransitiiva" A Sem/Dummytag Attr <W:0.0> @>N #1->2
: 
"<vearba>"
	"vearba" N Sem/Cat Sg Nom <W:0.0> @SUBJ> #2->3
: 
"<ii>"
	"ii" <aux> V IV Neg Ind Sg3 <W:0.0> @FAUX #3->0
: 
"<váldde>"
	"váldit" <mv> V TV Ind Prs ConNeg <W:0.0> @IMV #4->3
: 
"<objeavtta>"
	"objeakta" N Sem/Cat Sg Acc <W:0.0> @<OBJ #5->4
: 
"<mii>"
	"mii" Pron Rel Sg Nom <W:0.0> @SUBJ> #6->7
: 
"<lea>"
	"leat" <mv> V IV Ind Prs Sg3 <W:0.0> @FS-N< #7->5
: 
"<akkusatiivvas>"
	"akkusatiiva" N Sem/State Sg Loc <W:0.0> @<ADVL #8->7
"<,>"
	"," CLB <W:0.0> #9->8
: 
"<omd.>"
	"omd" Adv Sem/Txt ABBR Gram/TAbbr <W:0.0> @ADVL #10->0
: 
"<mannat>"
	"mannat" <mv> V IV Inf <W:0.0> @IMV #11->4
: 
"<.>"
	"." CLB <W:0.0> #12->3
: 

"<Eará>"
	"eará" Pron Indef Attr <W:0.0> @>A #1->2
: 
"<dábálaš>"
	"dábálaš" A Sem/Dummytag Sg Nom <W:0.0> @SPRED> #2->5
: 
"<transitiiva>"
	"transitiiva" A Sem/Dummytag Attr <W:0.0> @>N #3->4
: 
"<vearbbat>"
	"vearba" N Sem/Cat Pl Nom <W:0.0> @SPRED> #4->5
: 
"<leat>"
	"leat" <mv> V IV Ind Prs Pl3 <W:0.0> @FMV #5->0
: 
"<juhkat>"
	"juhkat" V TV Inf <W:0.0> @<SUBJ #6->5
"<,>"
	"," CLB <W:0.0> #7->6
: 
"<lohkat>"
	"lohkat" <mv> V TV Ind Prs Pl1 <W:0.0> @FMV #8->5
"<,>"
	"," CLB <W:0.0> #9->8
: 
"<oastit>"
	"oastit" <mv> V TV Ind Prs Pl1 <W:0.0> @FMV #10->5
"<,>"
	"," CLB <W:0.0> #11->10
: 
"<vuovdit>"
	"vuovdit" <mv> V TV Ind Prs Pl1 <W:0.0> @FMV #12->5
"<,>"
	"," CLB <W:0.0> #13->12
: 
"<váldit>"
	"váldit" <mv> V TV Ind Prs Pl1 <W:0.0> @FMV #14->5
: 
"<.>"
	"." CLB <W:0.0> #15->5
: 

"<Ovdamearkkat>"
	"ovdamearka" N Sem/Semcon Pl Nom <W:0.0> <cohort-with-dynamic-compound> @HNOUN #1->4
"<:>"
	":" CLB <W:0.0> #2->4
: 
"<Moai>"
	"Mo" N Prop Sem/Plc Sg Ill Err/Orth <W:0.0> @ADVL> #3->4
	"Moa" N Prop Sem/Plc Sg Ill <W:0.0> @ADVL> #3->4
: 
"<juhke>"
	"juohkit" <mv> V TV Ind Prt Pl3 <W:0.0> @FMV #4->0
: 
"<gáfe>"
	"gáffe" N Sem/Drink_Plant Sg Acc <W:0.0> @<OBJ #5->4
"<.>"
	"." CLB <W:0.0> #6->4
: 

"<Mánát>"
	"mánná" N Sem/Hum Pl Nom <W:0.0> @SUBJ> #1->2
: 
"<lohket>"
	"lohkat" <mv> V TV Ind Prs Pl3 <W:0.0> @FMV #2->0
: 
"<girjji>"
	"girji" N Sem/Txt Sg Acc <W:0.0> @<OBJ #3->2
"<.>"
	"." CLB <W:0.0> #4->2
: 

"<Ovllá>"
	"Ovllá" N Prop Sem/Mal Sg Nom <W:0.0> @SUBJ> #1->2
: 
"<osttii>"
	"oastit" <mv> V TV Ind Prt Sg3 <W:0.0> @FMV #2->0
: 
"<viesu>"
	"viessu" N Sem/Build Sg Acc <W:0.0> @<OBJ #3->2
"<.>"
	"." CLB <W:0.0> #4->2
: 

"<Elle>"
	"Elle" N Prop Sem/Fem Sg Nom <W:0.0> @SUBJ> #1->2
: 
"<vuvddii>"
	"vuovdit" <mv> V TV Ind Prt Sg3 <W:0.0> @FMV #2->0
: 
"<biilla>"
	"biila" N Sem/Veh Sg Acc <W:0.0> @<OBJ #3->2
"<.>"
	"." CLB <W:0.0> #4->2
: 

"<Reaŋga>"
	"reaŋga" N Sem/Hum Sg Nom <W:0.0> @SUBJ> #1->2
: 
"<válddii>"
	"váldit" <mv> V TV Ind Prt Sg3 <W:0.0> @FMV #2->0
: 
"<mávssu>"
	"máksu" N Sem/Money Sg Acc <W:0.0> @<OBJ #3->2
: 
"<.>"
	"." CLB <W:0.0> #4->2
:  

"<¶>"
	"¶" CLB <W:0.0> #1->1
:\n

"<Vearbahápmi>"
	"vearbahápmi" N Sem/Feat-phys Sg Nom <W:0.0> <cohort-with-dynamic-compound> @HNOUN #1->0
: 
"<mii>"
	"mii" Pron Rel Sg Nom <W:0.0> @SUBJ> #2->3
: 
"<almmuha>"
	"almmuhit" <mv> V TV Gram/3syll Ind Prs Sg3 <W:0.0> @FS-N< #3->0
: 
"<hubmi>"
	"hubmi" N NomAg Sem/Hum Sg Gen <W:0.0> @>N #4->5
: 
"<oainnu>"
	"oaidnu" N Sem/Body-abstr_Feat-psych Sg Gen <W:0.0> @>N #5->6
: 
"<cealkaga>"
	"cealkka" N Sem/Cat Sg Gen <W:0.0> @>N #6->7
: 
"<sisdoalu>"
	"sisdoallu" N Sem/Semcon Sg Gen <W:0.0> @>P #7->8
: 
"<hárrái>"
	"hárrái" Po <W:0.0> @<ADVL #8->3
"<.>"
	"." CLB <W:0.0> #9->1
: 

"<Sámegielas>"
	"sámegiella" N Sem/Lang Sg Loc <W:0.0> <cohort-with-dynamic-compound> @ADVL> #1->2
: 
"<leat>"
	"leat" <mv> V IV Ind Prs Pl3 <W:0.0> @FMV #2->0
: 
"<njeallje>"
	"njeallje" Num Sg Nom <W:0.0> <ext> @<SUBJ #3->2
: 
"<modusa>"
	"modus" N Sem/Dummytag Sg Gen <W:0.0> @Num< #4->3
"<.>"
	"." CLB <W:0.0> #5->2
: 

"<¶>"
	"¶" CLB <W:0.0> #1->1
:\n

"<indikatiiva>"
	"indikatiiva" N Sem/State Sg Nom <W:0.0> @HNOUN #1->0
: 
"<(>"
	"(" PUNCT LEFT <W:0.0> #2->3
"<duohtavuohki>"
	"duohtavuohki" N Sem/Feat Sg Nom <W:0.0> @<SPRED #3->1
"<)>"
	")" PUNCT RIGHT <W:0.0> #4->3
"<:>"
	":" CLB <W:0.0> #5->1
: 
"<Mun>"
	"mun" Pron Pers Sg1 Nom <W:0.0> @SUBJ> #6->8
: 
"<'>"
	"'" PUNCT <W:0.0> #7->8
"<boađán>"
	"boahtit" <mv> V IV Ind Prs Sg1 <W:0.0> @FMV #8->0
"<'>"
	"'" PUNCT <W:0.0> #9->10
: 
"<ihttin>"
	"ihttin" Adv Sem/Time <W:0.0> @<ADVL #10->8
"<.>"
	"." CLB <W:0.0> #11->1
:  

"<¶>"
	"¶" CLB <W:0.0> #1->1
:\n

"<imperatiiva>"
	"imperatiiva" N Sem/State Sg Nom <W:0.0> @HNOUN #1->0
: 
"<(>"
	"(" PUNCT LEFT <W:0.0> #2->3
"<gohččunvuohki>"
	"gohččunvuohki" N Sem/Feat Sg Nom <W:0.0> <cohort-with-dynamic-compound> @<SPRED #3->1
"<)>"
	")" PUNCT RIGHT <W:0.0> #4->3
"<:>"
	":" CLB <W:0.0> #5->1
: 
"<'>"
	"'" PUNCT <W:0.0> #6->7
"<Boađe>"
	"boahtit" <mv> V IV Imprt Sg2 <W:0.0> @FMV #7->0
"<'>"
	"'" PUNCT <W:0.0> #8->9
: 
"<donge>"
	"don" Pron Pers Sg2 Nom Foc/Pos-ge <W:0.0> @<SUBJ #9->7
"<!>"
	"!" CLB <W:0.0> #10->1
:  

"<¶>"
	"¶" CLB <W:0.0> #1->1
:\n

"<konditionála>"
	"konditionála" N Sem/State Sg Nom <W:0.0> @HNOUN #1->0
: 
"<(>"
	"(" PUNCT LEFT <W:0.0> #2->3
"<eaktovuohki>"
	"eaktovuohki" N Sem/Feat Sg Nom <W:0.0> <cohort-with-dynamic-compound> @<SPRED #3->1
"<)>"
	")" PUNCT RIGHT <W:0.0> #4->3
"<:>"
	":" CLB <W:0.0> #5->1
: 
"<Ii>"
	"ii" <aux> V IV Neg Ind Sg3 <W:0.0> @S< #6->1
: 
"<ábut>"
	"ábuhit" <mv> V TV Gram/3syll Ind Prs ConNeg <W:0.0> @IMV #7->6
: 
"<vaikko>"
	"vaikko" CS <W:0.0> @CVP #8->11
: 
"<politiijat>"
	"politiija" N Sem/Group_Hum Pl Nom <W:0.0> <cohort-with-dynamic-compound> @SUBJ> #9->11
: 
"<'>"
	"'" PUNCT <W:0.0> #10->11
"<boađášedje>"
	"boahtit" <mv> V IV Cond Prs Pl3 <W:0.0> @FS-<ADVL #11->7
"<'>"
	"'" PUNCT <W:0.0> #12->11
"<.>"
	"." CLB <W:0.0> #13->1
:  

"<¶>"
	"¶" CLB <W:0.0> #1->1
:\n

"<potentiála>"
	"potentiála" A Sem/Dummytag Attr <W:0.0> @>N #1->3
: 
"<(>"
	"(" PUNCT LEFT <W:0.0> #2->3
"<veadjinvuohki>"
	"vuohki" N Sem/Feat Sg Nom <W:0.0> <cohort-with-dynamic-compound> <cohort-with-dynamic-compound> @X #3->0
		"veadjit" Ex/V IV Der/NomAct N Cmp/SgNom Cmp <W:0.0> #3->0
"<)>"
	")" PUNCT RIGHT <W:0.0> #4->3
"<:>"
	":" CLB <W:0.0> #5->9
: 
"<In>"
	"In" N Prop Sem/Plc Sg Nom <W:0.0> @SUBJ> #6->9
: 
"<dieđe>"
	"diehtit" V TV Ind Prs ConNeg <W:0.0> @X #7->0
: 
"<'>"
	"'" PUNCT <W:0.0> #8->9
"<bođeža>"
	"boahtit" <mv> V IV Pot Prs Sg3 <W:0.0> @FMV #9->0
"<'>"
	"'" PUNCT <W:0.0> #10->11
: 
"<go>"
	"go" CS <W:0.0> @CNP #11->9
: 
"<juovlastállu>"
	"juovlastállu" N Sem/Hum Sg Nom <W:0.0> <cohort-with-dynamic-compound> @COMP-CS< #12->11
"<.>"
	"." CLB <W:0.0> #13->9
:  

"<¶>"
	"¶" CLB <W:0.0> #1->1
:\n

"<Indikatiiva>"
	"indikatiiva" N Sem/State Sg Nom <W:0.0> @SUBJ> #1->2
: 
"<lea>"
	"leat" <mv> V IV Ind Prs Sg3 <W:0.0> @FMV #2->0
: 
"<vearbba>"
	"vearba" N Sem/Cat Sg Gen <W:0.0> @>N #3->4
: 
"<duohtavuohki>"
	"duohtavuohki" N Sem/Feat Sg Nom <W:0.0> @<SPRED #4->2
: 
"<–>"
	"–" PUNCT <W:0.0> #5->4
: 
"<omd.>"
	"." CLB <W:0.0> "<.>" #6->2
		"omd" Adv Sem/Txt ABBR Gram/TAbbr <W:0.0> "<omd>" #6->2
: 

"<boađát>"
	"boahtit" <mv> V IV Ind Prs Sg2 <W:0.0> @FMV #1->0
"<,>"
	"," CLB <W:0.0> #2->1
: 
"<it>"
	"ii" <aux> V IV Neg Ind Sg2 <W:0.0> @FAUX #3->1
: 
"<boahtán>"
	"boahtit" <mv> V IV Ind Prt ConNeg <W:0.0> @IMV #4->3
: 
"<.>"
	"." CLB <W:0.0> #5->1
: 

"<Dá>"
	"dá" Adv Sem/Time <W:0.0> @ADVL> #1->2
: 
"<lea>"
	"leat" <mv> V IV Ind Prs Sg3 <W:0.0> @FMV #2->0
: 
"<indikatiivva>"
	"indikatiiva" N Sem/State Sg Gen <W:0.0> @>N #3->4
: 
"<preseansa>"
	"preseansa" N Sem/State Sg Nom <W:0.0> <ext> @<SUBJ #4->2
: 
"<ja>"
	"ja" CC <W:0.0> @CNP #5->4
: 
"<preterihtta>"
	"preterihtta" N Sem/State Sg Nom <W:0.0> <ext> @<SUBJ #6->4
"<:>"
	":" CLB <W:0.0> #7->2
:  
"<¶>"
	"¶" CLB <W:0.0> #8->2
:\n

"<Preseansa>"
	"preseansa" N Sem/State Sg Nom <W:0.0> @HNOUN #1->0
: 
"<(>"
	"(" PUNCT LEFT <W:0.0> #2->3
"<dálá>"
	"dálá" A Sem/Dummytag Attr <W:0.0> @>N #3->4
: 
"<áigi>"
	"áigi" N Sem/Time Sg Nom <W:0.0> @<ADVL #4->1
"<)>"
	")" PUNCT RIGHT <W:0.0> #5->4
: 
"<¶>"
	"¶" CLB <W:0.0> #6->1
:\n

"<Bárrastávvalvearbbaid>"
	"vearba" N Sem/Cat Pl Gen <W:0.0> <cohort-with-dynamic-compound> @>N #1->3
		"stávval" N Sem/Cat Cmp/SgNom Cmp <W:0.0> #1->3
			"bárra" N Sem/Ani_Group_Hum Cmp/SgNom Cmp <W:0.0> #1->3
: 
"<maŋimuš>"
	"maŋit" Ex/A Der/Superl A Attr <W:0.0> @>N #2->3
: 
"<távttas>"
	"tákta" N Sem/Feat-measr Sg Loc <W:0.0> @ADVL> #3->4
: 
"<leat>"
	"leat" <mv> V IV Ind Prs Pl3 <W:0.0> @FMV #4->0
: 
"<guokte>"
	"guokte" Num Sg Nom <W:0.0> <ext> @<SUBJ #5->4
: 
"<stávvala>"
	"stávval" N Sem/Cat Sg Gen <W:0.0> @Num< #6->5
"<,>"
	"," CLB <W:0.0> #7->8
: 
"<ja>"
	"ja" CC <W:0.0> @CVP #8->4
: 
"<geažus>"
	"geažus" N Sem/Cat Sg Nom <W:0.0> <ext> @<SUBJ #9->4
: 
"<lea>"
	"leat" <mv> V IV Ind Prs Sg3 <W:0.0> @FMV #10->4
: 
"<'>"
	"'" PUNCT <W:0.0> #11->11
"<->"
	"-" PUNCT <W:0.0> #12->13
"<at>"
	"at" CC Err/Lex <W:0.0> @CVP #13->10
"<'>"
	"'" PUNCT <W:0.0> #14->13
"<,>"
	"," CLB <W:0.0> #15->4
: 
"<'>"
	"'" PUNCT <W:0.0> #16->16
"<->"
	"-" PUNCT <W:0.0> #17->18
"<it>"
	"ii" <aux> V IV Neg Ind Sg2 <W:0.0> @FAUX #18->4
"<'>"
	"'" PUNCT <W:0.0> #19->20
: 
"<dahje>"
	"dahje" CC <W:0.0> @CNP #20->18
: 
"<'>"
	"'" PUNCT <W:0.0> #21->21
"<->"
	"-" PUNCT <W:0.0> #22->23
"<ut>"
	"ut" ? @X #23->0
"<'>"
	"'" PUNCT <W:0.0> #24->23
"<.>"
	"." CLB <W:0.0> #25->4
: 

"<Bárrastávvalvearbbain>"
	"vearba" N Sem/Cat Pl Loc <W:0.0> <cohort-with-dynamic-compound> <cohort-with-dynamic-compound> @ADVL> #1->2
		"stávval" N Sem/Cat Cmp/SgNom Cmp <W:0.0> #1->2
			"bárra" N Sem/Ani_Group_Hum Cmp/SgNom Cmp <W:0.0> #1->2
: 
"<lea>"
	"leat" <mv> V IV Ind Prs Sg3 <W:0.0> @FMV #2->0
: 
"<dássemolsašupmi>"
	"dássemolsašupmi" N Sem/Dummytag Sg Nom <W:0.0> <cohort-with-dynamic-compound> <ext> @<SUBJ #3->2
"<:>"
	":" CLB <W:0.0> #4->2
: 
"<¶>"
	"¶" CLB <W:0.0> #5->2
:\n

"<Bárrastávvalvearbbat>"
	"bárrastávvalvearba" N Sem/Cat Pl Nom <W:0.0> <cohort-with-dynamic-compound> @HNOUN #1->0
: 
"<->"
	"-" PUNCT <W:0.0> #2->3
: 
"<preseansa>"
	"preseansa" N Sem/State Sg Nom <W:0.0> @HNOUN #3->1
:  
"<¶>"
	"¶" CLB <W:0.0> #4->1
:\n

"<->"
	"-" PUNCT <W:0.0> #1->2
: 
"<geahnohis>"
	"geahnoheapme" A Sem/Hum Attr <W:0.0> @>N #2->3
: 
"<dássi>"
	"dássi" N Sem/Plc Sg Nom <W:0.0> @SUBJ> #3->4
: 
"<lea>"
	"leat" <aux> V IV Ind Prs Sg3 <W:0.0> @FAUX #4->0
: 
"<suivejuvvon>"
	"suivet" Ex/V Ex/TV Der/PassL <mv> V IV PrfPrc <W:0.0> @IMV #5->4
: 
"<¶>"
	"¶" CLB <W:0.0> #6->4
:\n

"<goarrut>"
	"goarru" N NomAg Sem/Hum Pl Nom <W:0.0> @HNOUN #1->0
:  
"<¶>"
	"¶" CLB <W:0.0> #2->1
:\n

"<dieđán>"
	"diehtit" <mv> V TV Ind Prs Sg1 <W:0.0> @FMV #1->0
:  
"<¶>"
	"¶" CLB <W:0.0> #2->1
:\n

"<goarun>"
	"goarrut" <mv> V TV Ind Prs Sg1 <W:0.0> @FMV #1->0
:  
"<¶>"
	"¶" CLB <W:0.0> #2->1
:\n

"<don>"
	"don" Pron Pers Sg2 Nom <W:0.0> @HNOUN #1->0
: 
"<¶>"
	"¶" CLB <W:0.0> #2->1
:\n

"<dieđát>"
	"diehtit" <mv> V TV Ind Prs Sg2 <W:0.0> @FMV #1->0
:  
"<¶>"
	"¶" CLB <W:0.0> #2->1
:\n

"<goarut>"
	"goarrut" <mv> V TV Ind Prs Sg2 <W:0.0> @FMV #1->0
:  
"<¶>"
	"¶" CLB <W:0.0> #2->1
:\n

"<goarru>"
	"goarru" N NomAg Sem/Hum Sg Nom <W:0.0> @HNOUN #1->0
:  
"<¶>"
	"¶" CLB <W:0.0> #2->1
:\n

"<moai>"
	"mun" Pron Pers Du1 Nom <W:0.0> @X #1->0
: 
"<¶>"
	"¶" CLB <W:0.0> #2->2
:\n

"<doai>"
	"don" Pron Pers Du2 Nom <W:0.0> @X #1->0
: 
"<¶>"
	"¶" CLB <W:0.0> #2->2
:\n

"<viehkabeahtti>"
	"viehkat" <mv> V IV Ind Prs Du2 <W:0.0> @FMV #1->0
:  
"<¶>"
	"¶" CLB <W:0.0> #2->1
:\n

"<goarrubeahtti>"
	"goarrut" <mv> V TV Ind Prs Du2 <W:0.0> @FMV #1->0
:  
"<¶>"
	"¶" CLB <W:0.0> #2->1
:\n

"<soai>"
	"son" Pron Pers Du3 Nom <W:0.0> @X #1->0
: 
"<¶>"
	"¶" CLB <W:0.0> #2->2
:\n

"<goarruba>"
	"goarrut" <mv> V TV Ind Prs Du3 <W:0.0> @FMV #1->0
:  
"<¶>"
	"¶" CLB <W:0.0> #2->1
:\n

"<mii>"
	"mii" Pron Rel Sg Nom <W:0.0> @HNOUN #1->0
	"mun" Pron Pers Pl1 Nom <W:0.0> @HNOUN #1->0
: 
"<¶>"
	"¶" CLB <W:0.0> #2->1
:\n

"<goarrut>"
	"goarru" N NomAg Sem/Hum Pl Nom <W:0.0> @HNOUN #1->0
:  
"<¶>"
	"¶" CLB <W:0.0> #2->1
:\n

"<dii>"
	"don" Pron Pers Pl2 Nom <W:0.0> @HNOUN #1->0
: 
"<¶>"
	"¶" CLB <W:0.0> #2->1
:\n

"<diehtibehtet>"
	"diehtit" <mv> V TV Ind Prs Pl2 <W:0.0> @FMV #1->0
:  
"<¶>"
	"¶" CLB <W:0.0> #2->1
:\n

"<goarrubehtet>"
	"goarrut" <mv> V TV Ind Prs Pl2 <W:0.0> @FMV #1->0
:  
"<¶>"
	"¶" CLB <W:0.0> #2->1
:\n

"<vihket>"
	"viehkat" <mv> V IV Ind Prs Pl3 <W:0.0> @FMV #1->0
:  
"<¶>"
	"¶" CLB <W:0.0> #2->1
:\n

"<dihtet>"
	"diehtit" <mv> V TV Ind Prs Pl3 <W:0.0> @FMV #1->0
:  
"<¶>"
	"¶" CLB <W:0.0> #2->1
:\n

"<gorrot>"
	"goarru" N NomAg Sem/Hum Sg Nom PxSg2 <W:0.0> @HNOUN #1->0
:  
"<¶>"
	"¶" CLB <W:0.0> #2->1
:\n

"<Fuobmá>"
	"fuobmát" <mv> V TV Ind Prs Sg3 <W:0.0> @FMV #1->0
: 
"<ahte>"
	"ahte" CS <W:0.0> @CVP #2->13
: 
"<buot>"
	"buot" Pron Indef Attr <W:0.0> @>N #3->4
: 
"<persovnnain>"
	"persovdna" N Sem/Hum Pl Loc <W:0.0> @ADVL> #4->13
"<,>"
	"," CLB <W:0.0> #5->13
: 
"<earret>"
	"earret" Pr <W:0.0> @ADVL> #6->13
: 
"<1.>"
	"1" A Arab Ord Attr <W:0.0> @>N #7->10
: 
"<ja>"
	"ja" CC <W:0.0> @CNP #8->7
: 
"<2.>"
	"2" A Arab Ord Attr <W:0.0> @>N #9->7
: 
"<persovnna>"
	"persovdna" N Sem/Hum Sg Gen <W:0.0> @P< #10->6
: 
"<ovttaidlogus>"
	"ovttaidlohku" N Sem/Amount Sg Loc <W:0.0> @ADVL> #11->13
"<,>"
	"," CLB <W:0.0> #12->13
: 
"<lea>"
	"leat" <mv> V IV Ind Prs Sg3 <W:0.0> @FS-<ADVL #13->1
: 
"<gievrras>"
	"gievra" A Sem/Hum Attr <W:0.0> @>N #14->15
: 
"<dássi>"
	"dássi" N Sem/Plc Sg Nom <W:0.0> <ext> @<SUBJ #15->13
: 
"<preseanssas>"
	"preseansa" N Sem/State Sg Loc <W:0.0> @<ADVL #16->13
"<.>"
	"." CLB <W:0.0> #17->1
: 

"<Diftoŋga>"
	"diftoŋga" N Sem/Dummytag Sg Nom <W:0.0> @SUBJ> #1->2
: 
"<njuolgá>"
	"njuolgat" <mv> V IV Ind Prs Sg3 <W:0.0> @FMV #2->0
	"njuolgát" <mv> V IV Ind Prs Sg3 <W:0.0> @FMV #2->0
: 
"<1.>"
	"1" A Arab Ord Attr <W:0.0> @>N #3->4
: 
"<persovnna>"
	"persovdna" N Sem/Hum Sg Gen <W:0.0> @>N #4->5
: 
"<guvttiidlogus>"
	"guvttiidlohku" N Sem/Amount Sg Loc <W:0.0> @<ADVL #5->2
"<,>"
	"," CLB <W:0.0> #6->7
: 
"<ja>"
	"ja" CC <W:0.0> @CNP #7->5
: 
"<3.>"
	"3" A Arab Ord Attr <W:0.0> @>N #8->9
: 
"<persovnna>"
	"persovdna" N Sem/Hum Sg Gen <W:0.0> @>N #9->10
: 
"<máŋggaidlogus>"
	"máŋggaidlohku" N Sem/State Sg Loc <W:0.0> @<ADVL #10->2
"<,>"
	"," CLB <W:0.0> #11->10
: 
"<omd.>"
	"omd" Adv Sem/Txt ABBR Gram/TAbbr <W:0.0> @ADVL #12->0
: 
"<moai>"
	"mun" Pron Pers Du1 Nom <W:0.0> @SUBJ> #13->14
: 
"<vihke>"
	"viehkat" <mv> V IV Ind Prs Du1 <W:0.0> @FMV #14->2
"<,>"
	"," CLB <W:0.0> #15->14
: 
"<sii>"
	"son" Pron Pers Pl3 Nom <W:0.0> @SUBJ> #16->17
: 
"<vihket>"
	"viehkat" <mv> V IV Ind Prs Pl3 <W:0.0> @FMV #17->2
: 
"<.>"
	"." CLB <W:0.0> #18->2
: 

"<Nuppi>"
	"nubbi" Pron Indef Sg Gen <W:0.0> @>N #1->2
: 
"<stávvala>"
	"stávval" N Sem/Cat Sg Gen <W:0.0> @>N #2->3
: 
"<vokála>"
	"vokála" N Sem/Cat Sg Nom <W:0.0> @SUBJ> #3->4
: 
"<lea>"
	"leat" <mv> V IV Ind Prs Sg3 <W:0.0> @FMV #4->0
: 
"<'>"
	"'" PUNCT <W:0.0> #5->6
"<e>"
	"e" N Sem/Sign ABBR Gram/TAbbr Sg Nom <W:0.0> @<SPRED #6->4
"<'>"
	"'" PUNCT <W:0.0> #7->8
: 
"<go>"
	"go" CS <W:0.0> @CVP #8->9
: 
"<lea>"
	"leat" <mv> V IV Ind Prs Sg3 <W:0.0> @FS-<ADVL #9->4
: 
"<'>"
	"'" PUNCT <W:0.0> #10->10
"<->"
	"-" PUNCT <W:0.0> #11->12
"<at>"
	"at" CC Err/Lex <W:0.0> @CVP #12->9
"<'>"
	"'" PUNCT <W:0.0> #13->13
"<->"
	"-" PUNCT <W:0.0> #14->15
: 
"<dahje>"
	"dahje" CC <W:0.0> @CVP #15->9
: 
"<'>"
	"'" PUNCT <W:0.0> #16->16
"<->"
	"-" PUNCT <W:0.0> #17->18
"<it>"
	"ii" <aux> V IV Neg Ind Sg2 <W:0.0> @FS-<ADVL #18->9
"<'>"
	"'" PUNCT <W:0.0> #19->19
"<->"
	"-" PUNCT <W:0.0> #20->21
"<vearba>"
	"vearba" N Sem/Cat Sg Nom <W:0.0> @SUBJ> #21->28
"<,>"
	"," CLB <W:0.0> #22->15
: 
"<ja>"
	"ja" CC <W:0.0> @CNP #23->21
: 
"<'>"
	"'" PUNCT <W:0.0> #24->25
"<o>"
	"o" N Sem/Sign ABBR Gram/TAbbr Sg Nom <W:0.0> @SUBJ> #25->21
"<'>"
	"'" PUNCT <W:0.0> #26->27
: 
"<go>"
	"go" CS <W:0.0> @CVP #27->28
: 
"<lea>"
	"leat" <mv> V IV Ind Prs Sg3 <W:0.0> @FS-<ADVL #28->9
: 
"<'>"
	"'" PUNCT <W:0.0> #29->29
"<->"
	"-" PUNCT <W:0.0> #30->31
"<ut>"
	"ut" ? @X #31->0
"<'>"
	"'" PUNCT <W:0.0> #32->32
"<->"
	"-" PUNCT <W:0.0> #33->34
"<vearba>"
	"vearba" N Sem/Cat Sg Nom <W:0.0> @X #34->0
: 
"<dáin>"
	"dát" Pron Dem Pl Loc <W:0.0> @>N #35->36
: 
"<persovnnain>"
	"persovdna" N Sem/Hum Pl Loc <W:0.0> @<ADVL #36->28
"<.>"
	"." CLB <W:0.0> #37->4
: 

"<Vokálamolsašupmi>"
	"molsašupmi" N Sem/Dummytag Sg Nom <W:0.0> <cohort-with-dynamic-compound> @SUBJ> #1->2
		"vokála" N Sem/Cat Cmp/SgNom Cmp <W:0.0> #1->2
: 
"<dagaha>"
	"dagahit" <mv> V TV Gram/3syll Ind Prs Sg3 <W:0.0> @FMV #2->0
: 
"<ahte>"
	"ahte" CS <W:0.0> @CVP #3->5
: 
"<diftoŋga>"
	"diftoŋga" N Sem/Dummytag Sg Nom <W:0.0> @SUBJ> #4->5
: 
"<njuolgá>"
	"njuolgat" <mv> V IV Ind Prs Sg3 <W:0.0> @FS-<ADVL #5->2
	"njuolgát" <mv> V IV Ind Prs Sg3 <W:0.0> @FS-<ADVL #5->2
"<.>"
	"." CLB <W:0.0> #6->2
:  

"<¶>"
	"¶" CLB <W:0.0> #1->1
:\n

"<Eará>"
	"eará" Pron Indef Attr <W:0.0> @>N #1->2
: 
"<vokálamolsašumit>"
	"molsašupmi" N Sem/Dummytag Pl Nom <W:0.0> <cohort-with-dynamic-compound> <cohort-with-dynamic-compound> @SUBJ> #2->4
		"vokála" N Sem/Cat Cmp/SgNom Cmp <W:0.0> #2->4
: 
"<preseanssas>"
	"preseansa" N Sem/State Sg Loc <W:0.0> @ADVL> #3->4
: 
"<lea>"
	"leat" <mv> V IV Ind Prs Sg3 <W:0.0> @FMV #4->0
: 
"<'>"
	"'" PUNCT <W:0.0> #5->6
"<i>"
	"i" N Sem/Sign ABBR Gram/TAbbr Sg Nom <W:0.0> @<SUBJ #6->4
"<>>"
	">" PUNCT RIGHT <W:0.0> #7->8
"<á>"
	"á" N Sem/Sign ABBR Gram/TAbbr Sg Nom <W:0.0> @<SUBJ #8->4
"<'>"
	"'" PUNCT <W:0.0> #9->10
: 
"<ovttaidlogus>"
	"ovttaidlohku" N Sem/Amount Sg Loc <W:0.0> @<ADVL #10->4
"<,>"
	"," CLB <W:0.0> #11->10
: 
"<'>"
	"'" PUNCT <W:0.0> #12->13
"<a>"
	"a" N Sem/Sign ABBR Gram/TAbbr Sg Nom <W:0.0> @<SUBJ #13->4
"<>>"
	">" PUNCT RIGHT <W:0.0> #14->15
"<á>"
	"á" N Sem/Sign ABBR Gram/TAbbr Sg Nom <W:0.0> @<SUBJ #15->4
"<'>"
	"'" PUNCT <W:0.0> #16->17
: 
"<i>"
	"i" N Sem/Sign ABBR Gram/TAbbr Sg Nom <W:0.0> @<SUBJ #17->4
: 
"<3.>"
	"3" A Arab Ord Attr <W:0.0> @>N #18->19
: 
"<persovnna>"
	"persovdna" N Sem/Hum Sg Gen <W:0.0> @Num< #19->19
: 
"<ovttaidlogus>"
	"ovttaidlohku" N Sem/Amount Sg Loc <W:0.0> @APP-N< #20->17
"<.>"
	"." CLB <W:0.0> #21->4
: 

"<Muhto>"
	"muhto" CC <W:0.0> @CVP #1->9
: 
"<3.>"
	"3" A Arab Ord Attr <W:0.0> @>N #2->3
: 
"<persovnna>"
	"persovdna" N Sem/Hum Sg Gen <W:0.0> @>N #3->4
: 
"<ovttaidlogus>"
	"ovttaidlohku" N Sem/Amount Sg Loc <W:0.0> @ADVL> #4->10
: 
"<ja>"
	"ja" CC <W:0.0> @CNP #5->4
: 
"<1.>"
	"1" A Arab Ord Attr <W:0.0> @>N #6->7
: 
"<persovnna>"
	"persovdna" N Sem/Hum Sg Gen <W:0.0> @>N #7->8
: 
"<guvttiidlogus>"
	"guvttiidlohku" N Sem/Amount Sg Loc <W:0.0> @ADVL> #8->4
: 
"<ii>"
	"ii" <aux> V IV Neg Ind Sg3 <W:0.0> @FAUX #9->0
: 
"<leat>"
	"leat" <mv> V IV Ind Prs ConNeg <W:0.0> @IMV #10->9
: 
"<persovdnageažus>"
	"geažus" N Sem/Cat Sg Nom <W:0.0> <cohort-with-dynamic-compound> <ext> @<SUBJ #11->9
		"persovdna" N Sem/Hum Cmp/SgNom Cmp <W:0.0> #11->9
: 
"<preseanssas>"
	"preseansa" N Sem/State Sg Loc <W:0.0> @<ADVL #12->10
"<.>"
	"." CLB <W:0.0> #13->9
: 

"<Ovdamearkkat>"
	"ovdamearka" N Sem/Semcon Pl Nom <W:0.0> <cohort-with-dynamic-compound> @HNOUN #1->4
"<:>"
	":" CLB <W:0.0> #2->4
: 
"<Mun>"
	"mun" Pron Pers Sg1 Nom <W:0.0> @SUBJ> #3->4
: 
"<oađán>"
	"oađđit" <mv> V IV Ind Prs Sg1 <W:0.0> @FMV #4->0
"<.>"
	"." CLB <W:0.0> #5->4
: 

"<Don>"
	"don" Pron Pers Sg2 Nom <W:0.0> @SUBJ> #1->2
: 
"<boađát>"
	"boahtit" <mv> V IV Ind Prs Sg2 <W:0.0> @FMV #2->0
"<.>"
	"." CLB <W:0.0> #3->2
: 

"<Son>"
	"son" Pron Pers Sg3 Nom <W:0.0> @SUBJ> #1->2
: 
"<juhká>"
	"juhkat" <mv> V TV Ind Prs Sg3 <W:0.0> @FMV #2->0
"<.>"
	"." CLB <W:0.0> #3->2
: 

"<Moai>"
	"mun" Pron Pers Du1 Nom <W:0.0> @SUBJ> #1->2
: 
"<vulge>"
	"vuolgit" <mv> V IV Ind Prs Du1 <W:0.0> @FMV #2->0
: 
"<.>"
	"." CLB <W:0.0> #3->2
:  

"<¶>"
	"¶" CLB <W:0.0> #1->1
:\n

"<Cealkkaovdamearkkat>"
	"ovdamearka" N Sem/Semcon Pl Nom <W:0.0> <cohort-with-dynamic-compound> <cohort-with-dynamic-compound> @HNOUN #1->0
		"cealkka" N Sem/Cat Cmp/SgNom Cmp <W:0.0> #1->0
"<:>"
	":" CLB <W:0.0> #2->1
: 
"<¶>"
	"¶" CLB <W:0.0> #3->1
:\n

"<Mii>"
	"mun" Pron Pers Pl1 Nom <W:0.0> @SUBJ> #1->2
: 
"<boahtit>"
	"boahtit" <mv> V IV Ind Prs Pl1 <W:0.0> @FMV #2->0
: 
"<ihttin>"
	"ihttin" Adv Sem/Time <W:0.0> @<ADVL #3->2
"<.>"
	"." CLB <W:0.0> #4->2
:  

"<¶>"
	"¶" CLB <W:0.0> #1->1
:\n

"<Diehtibeahtti>"
	"diehtit" <mv> V TV Ind Prs Du2 <W:0.0> @FMV #1->0
: 
"<go>"
	"go" Pcle Qst <W:0.0> @PCLE #2->1
: 
"<gos>"
	"gos" Adv Subqst <W:0.0> <cs> @ADVL> #3->5
: 
"<girku>"
	"girku" N Sem/Build_Org Sg Nom <W:0.0> @SUBJ> #4->5
: 
"<lea>"
	"leat" <mv> V IV Ind Prs Sg3 <W:0.0> @FS-<ADVL #5->1
"<?>"
	"?" CLB <W:0.0> #6->1
:  

"<¶>"
	"¶" CLB <W:0.0> #1->1
:\n

"<Bárahisstávvalvearbbaid>"
	"vearba" N Sem/Cat Pl Gen <W:0.0> <cohort-with-dynamic-compound> @>N #1->3
		"stávval" N Sem/Cat Cmp/SgNom Cmp <W:0.0> #1->3
			"bára" Ex/N Der/Car A Cmp/Attr Cmp <W:0.0> #1->3
	"vearba" N Sem/Cat Pl Gen <W:0.0> <cohort-with-dynamic-compound> @>N #1->3
		"stávval" N Sem/Cat Cmp/SgNom Cmp <W:0.0> #1->3
			"bárra" Ex/N Der/Car A Cmp/Attr Cmp <W:0.0> #1->3
: 
"<maŋimuš>"
	"maŋit" Ex/A Der/Superl A Attr <W:0.0> @>N #2->3
: 
"<távttas>"
	"tákta" N Sem/Feat-measr Sg Loc <W:0.0> @ADVL> #3->4
: 
"<leat>"
	"leat" <mv> V IV Ind Prs Pl3 <W:0.0> @FMV #4->0
: 
"<okta>"
	"okta" Num Sg Nom <W:0.0> @<SPRED #5->4
: 
"<dahje>"
	"dahje" CC <W:0.0> @CNP #6->5
: 
"<golbma>"
	"golbma" Num Sg Nom <W:0.0> <ext> @<SUBJ #7->4
: 
"<stávvala>"
	"stávval" N Sem/Cat Sg Gen <W:0.0> @Num< #8->7
"<.>"
	"." CLB <W:0.0> #9->4
: 

"<Ii>"
	"ii" <aux> V IV Neg Ind Sg3 <W:0.0> @FAUX #1->0
: 
"<leat>"
	"leat" <mv> V IV Ind Prs ConNeg <W:0.0> @IMV #2->1
: 
"<dássemolsašupmi>"
	"dássemolsašupmi" N Sem/Dummytag Sg Nom <W:0.0> <cohort-with-dynamic-compound> <ext> @<SUBJ #3->1
: 
"<eaige>"
	"ii" <aux> V IV Neg Ind Pl3 Foc/Neg-ge <W:0.0> @FAUX #4->1
: 
"<eará>"
	"eará" Pron Indef Attr <W:0.0> @>N #5->6
: 
"<molsašumit>"
	"molsašupmi" N Sem/Dummytag Pl Nom <W:0.0> <ext> @<SUBJ #6->4
: 
"<máddagis>"
	"mátta" N Sem/Cat Sg Loc <W:0.0> @<ADVL #7->4
"<:>"
	":" CLB <W:0.0> #8->1
: 
"<¶>"
	"¶" CLB <W:0.0> #9->1
:\n

"<Bárahisstávvalvearbbat>"
	"bárahisstávvalvearba" N Sem/Cat Pl Nom <W:0.0> <cohort-with-dynamic-compound> @HNOUN #1->0
: 
"<->"
	"-" PUNCT <W:0.0> #2->3
: 
"<preseansa>"
	"preseansa" N Sem/State Sg Nom <W:0.0> @HNOUN #3->1
:  
"<¶>"
	"¶" CLB <W:0.0> #4->1
:\n

"<muitalit>"
	"muitalit" <mv> V TV Gram/3syll Inf <W:0.0> @IMV #1->0
:  
"<¶>"
	"¶" CLB <W:0.0> #2->1
:\n

"<leat>"
	"leat" <mv> V IV Ind Prs Pl1 <W:0.0> sentinit @FMV #1->0
:  
"<¶>"
	"¶" CLB <W:0.0> #2->1
:\n

"<lean>"
	"leat" <mv> V IV Ind Prs Sg1 <W:0.0> sentinit @FMV #1->0
:  
"<¶>"
	"¶" CLB <W:0.0> #2->1
:\n

"<don>"
	"don" Pron Pers Sg2 Nom <W:0.0> @HNOUN #1->0
: 
"<¶>"
	"¶" CLB <W:0.0> #2->1
:\n

"<muitalat>"
	"muitalit" <mv> V TV Gram/3syll Ind Prs Pl1 <W:0.0> @FMV #1->0
	"muitalit" <mv> V TV Gram/3syll Ind Prs Sg2 <W:0.0> @FMV #1->0
:  
"<¶>"
	"¶" CLB <W:0.0> #2->1
:\n

"<leat>"
	"leat" <mv> V IV Ind Prs Pl1 <W:0.0> sentinit @FMV #1->0
:  
"<¶>"
	"¶" CLB <W:0.0> #2->1
:\n

"<muitala>"
	"muitalit" <mv> V TV Gram/3syll Ind Prs Sg3 <W:0.0> @FMV #1->0
:  
"<¶>"
	"¶" CLB <W:0.0> #2->1
:\n

"<lea>"
	"leat" <mv> V IV Ind Prs Sg3 <W:0.0> sentinit @FMV #1->0
:  
"<¶>"
	"¶" CLB <W:0.0> #2->1
:\n

"<moai>"
	"mun" Pron Pers Du1 Nom <W:0.0> @X #1->0
: 
"<¶>"
	"¶" CLB <W:0.0> #2->2
:\n

"<doai>"
	"don" Pron Pers Du2 Nom <W:0.0> @X #1->0
: 
"<¶>"
	"¶" CLB <W:0.0> #2->2
:\n

"<muitaleahppi>"
	"muitalit" <mv> V TV Gram/3syll Ind Prs Du2 <W:0.0> @FMV #1->0
:  
"<¶>"
	"¶" CLB <W:0.0> #2->1
:\n

"<leahppi>"
	"leahppi" N Sem/Dummytag Sg Nom <W:0.0> @HNOUN #1->0
:  
"<¶>"
	"¶" CLB <W:0.0> #2->1
:\n

"<soai>"
	"son" Pron Pers Du3 Nom <W:0.0> @X #1->0
: 
"<¶>"
	"¶" CLB <W:0.0> #2->2
:\n

"<muitaleaba>"
	"muitalit" <mv> V TV Gram/3syll Ind Prs Du3 <W:0.0> @FMV #1->0
:  
"<¶>"
	"¶" CLB <W:0.0> #2->1
:\n

"<leaba>"
	"leat" <mv> V IV Ind Prs Du3 <W:0.0> sentinit @FMV #1->0
:  
"<¶>"
	"¶" CLB <W:0.0> #2->1
:\n

"<mii>"
	"mii" Pron Rel Sg Nom <W:0.0> @HNOUN #1->0
	"mun" Pron Pers Pl1 Nom <W:0.0> @HNOUN #1->0
: 
"<¶>"
	"¶" CLB <W:0.0> #2->1
:\n

"<muitalit>"
	"muitalit" <mv> V TV Gram/3syll Ind Prs Pl3 <W:0.0> @FMV #1->0
"<,>"
	"," CLB <W:0.0> #2->1
: 
"<muitalat>"
	"muitalit" <mv> V TV Gram/3syll Ind Prs Pl1 <W:0.0> @FMV #3->1
	"muitalit" <mv> V TV Gram/3syll Ind Prs Sg2 <W:0.0> @FMV #3->1
:  
"<¶>"
	"¶" CLB <W:0.0> #4->1
:\n

"<leat>"
	"leat" <mv> V IV Ind Prs Pl1 <W:0.0> sentinit @FMV #1->0
:  
"<¶>"
	"¶" CLB <W:0.0> #2->1
:\n

"<dii>"
	"don" Pron Pers Pl2 Nom <W:0.0> @HNOUN #1->0
: 
"<¶>"
	"¶" CLB <W:0.0> #2->1
:\n

"<lehpet>"
	"leat" <mv> V IV Ind Prs Pl2 <W:0.0> sentinit @FMV #1->0
:  
"<¶>"
	"¶" CLB <W:0.0> #2->1
:\n

"<muitalit>"
	"muitalit" <mv> V TV Gram/3syll Inf <W:0.0> @IMV #1->0
:  
"<¶>"
	"¶" CLB <W:0.0> #2->1
:\n

"<leat>"
	"leat" <mv> V IV Ind Prs Pl1 <W:0.0> sentinit @FMV #1->0
:  
"<¶>"
	"¶" CLB <W:0.0> #2->1
:\n

"<Mii>"
	"mun" Pron Pers Pl1 Nom <W:0.0> @SUBJ> #1->2
: 
"<muitalit>"
	"muitalit" <mv> V TV Gram/3syll Ind Prs Pl1 <W:0.0> @FMV #2->0
: 
"<dan>"
	"dat" Pron Dem Sg Acc <W:0.0> @<OBJ #3->2
: 
"<ihttin>"
	"ihttin" Adv Sem/Time <W:0.0> @<ADVL #4->2
"<.>"
	"." CLB <W:0.0> #5->2
:  

"<¶>"
	"¶" CLB <W:0.0> #1->1
:\n

"<Leaba>"
	"leat" <mv> V IV Ind Prs Du3 <W:0.0> sentinit @FMV #1->0
: 
"<go>"
	"go" Pcle Qst <W:0.0> @PCLE #2->1
: 
"<girkus>"
	"girku" N Sem/Build_Org Sg Loc <W:0.0> @<ADVL #3->1
: 
"<dál>"
	"dál" Adv Sem/Time <W:0.0> @<ADVL #4->1
"<?>"
	"?" CLB <W:0.0> #5->1
:  

"<¶>"
	"¶" CLB <W:0.0> #1->1
:\n

"<Kontrakšuvdnavearbbain>"
	"vearba" N Sem/Cat Pl Loc <W:0.0> <cohort-with-dynamic-compound> @ADVL> #1->2
		"kontrakšuvdna" N Sem/Process Cmp/SgNom Cmp <W:0.0> #1->2
: 
"<leat>"
	"leat" <mv> V IV Ind Prs Pl3 <W:0.0> @FMV #2->0
: 
"<guokte>"
	"guokte" Num Sg Nom <W:0.0> <ext> @<SUBJ #3->2
: 
"<stávvala>"
	"stávval" N Sem/Cat Sg Gen <W:0.0> @Num< #4->3
"<,>"
	"," CLB <W:0.0> #5->6
: 
"<ja>"
	"ja" CC <W:0.0> @CVP #6->2
: 
"<geažus>"
	"geažus" N Sem/Cat Sg Nom <W:0.0> <ext> @<SUBJ #7->2
: 
"<lea>"
	"leat" <mv> V IV Ind Prs Sg3 <W:0.0> @FMV #8->2
: 
"<'>"
	"'" PUNCT <W:0.0> #9->11
"<->"
	"-" PUNCT <W:0.0> #10->11
"<át>"
	"áh" Interj Err/Lex <W:0.0> @INTERJ #11->0
"<'>"
	"'" PUNCT <W:0.0> #12->11
"<,>"
	"," CLB <W:0.0> #13->2
: 
"<'>"
	"'" PUNCT <W:0.0> #14->14
"<->"
	"-" PUNCT <W:0.0> #15->16
"<et>"
	"et" Adv Sem/Txt <W:0.0> @ADVL> #16->16
"<'>"
	"'" PUNCT <W:0.0> #17->18
: 
"<dahje>"
	"dahje" CC <W:0.0> @CNP #18->16
: 
"<'>"
	"'" PUNCT <W:0.0> #19->19
"<->"
	"-" PUNCT <W:0.0> #20->21
"<ot>"
	"ot" ? @X #21->0
"<'>"
	"'" PUNCT <W:0.0> #22->21
"<.>"
	"." CLB <W:0.0> #23->2
: 

"<Ii>"
	"ii" <aux> V IV Neg Ind Sg3 <W:0.0> @FAUX #1->0
: 
"<leat>"
	"leat" <mv> V IV Ind Prs ConNeg <W:0.0> @IMV #2->1
: 
"<dássemolsašupmi>"
	"dássemolsašupmi" N Sem/Dummytag Sg Nom <W:0.0> <cohort-with-dynamic-compound> <ext> @<SUBJ #3->1
"<.>"
	"." CLB <W:0.0> #4->1
: 

"<Fuobmá>"
	"fuobmát" <mv> V TV Ind Prs Sg3 <W:0.0> @FMV #1->0
: 
"<ahte>"
	"ahte" CS <W:0.0> @CVP #2->5
: 
"<muhtun>"
	"muhtun" Pron Indef Attr <W:0.0> @>N #3->4
: 
"<sojahemiin>"
	"sojaheapmi" N Sem/Act Pl Loc <W:0.0> @ADVL> #4->5
: 
"<lasihuvvo>"
	"lasihit" Ex/V Ex/TV Gram/3syll Der/PassL <mv> V IV Ind Prs Sg3 <W:0.0> @FS-<ADVL #5->1
: 
"<konsonánta>"
	"konsonánta" N Sem/Cat Sg Nom <W:0.0> @<SUBJ #6->5
: 
"<'>"
	"'" PUNCT <W:0.0> #7->7
"<->"
	"-" PUNCT <W:0.0> #8->9
"<j->"
	"j" N Sem/Sign ABBR Gram/TAbbr Cmp/SplitR Cmp <W:0.0> @>N #9->14
"<'>"
	"'" PUNCT <W:0.0> #10->11
: 
"<ja>"
	"ja" CC <W:0.0> @CVP #11->5
: 
"<dalle>"
	"dalle" Adv Sem/Time <W:0.0> @ADVL> #12->13
: 
"<sodjá>"
	"sodjat" <mv> V IV Ind Prs Sg3 <W:0.0> @FMV #13->1
: 
"<vearba>"
	"vearba" N Sem/Cat Sg Nom <W:0.0> @<SUBJ #14->13
: 
"<bárahisstávvalvearban>"
	"vearba" N Sem/Cat Ess <W:0.0> <cohort-with-dynamic-compound> @<SPRED #15->13
		"stávval" N Sem/Cat Cmp/SgNom Cmp <W:0.0> #15->13
			"bára" Ex/N Der/Car A Cmp/Attr Cmp <W:0.0> #15->13
	"vearba" N Sem/Cat Ess <W:0.0> <cohort-with-dynamic-compound> @<SPRED #15->13
		"stávval" N Sem/Cat Cmp/SgNom Cmp <W:0.0> #15->13
			"bárra" Ex/N Der/Car A Cmp/Attr Cmp <W:0.0> #15->13
"<:>"
	":" CLB <W:0.0> #16->1
: 
"<¶>"
	"¶" CLB <W:0.0> #17->1
:\n

"<čohkkát>"
	"čohkkát" <mv> V IV Inf <W:0.0> @IMV #1->0
:  
"<¶>"
	"¶" CLB <W:0.0> #2->1
:\n

"<fárret>"
	"fárret" <mv> V IV Inf <W:0.0> @IMV #1->0
:  
"<¶>"
	"¶" CLB <W:0.0> #2->1
:\n

"<diŋgot>"
	"diŋgot" <mv> V TV Inf <W:0.0> @IMV #1->0
:  
"<¶>"
	"¶" CLB <W:0.0> #2->1
:\n

"<čohkkán>"
	"čohkkát" Ex/V IV Der/NomAct N Sem/Act Sg Nom <W:0.0> @HNOUN #1->0
:  
"<¶>"
	"¶" CLB <W:0.0> #2->1
:\n

"<fárren>"
	"fárren" N Sem/Act Sg Nom <W:0.0> @HNOUN #1->0
:  
"<¶>"
	"¶" CLB <W:0.0> #2->1
:\n

"<don>"
	"don" Pron Pers Sg2 Nom <W:0.0> @HNOUN #1->0
: 
"<¶>"
	"¶" CLB <W:0.0> #2->1
:\n

"<čohkkát>"
	"čohkkát" <mv> V IV Inf <W:0.0> @IMV #1->0
:  
"<¶>"
	"¶" CLB <W:0.0> #2->1
:\n

"<fárret>"
	"fárret" <mv> V IV Inf <W:0.0> @IMV #1->0
:  
"<¶>"
	"¶" CLB <W:0.0> #2->1
:\n

"<diŋgot>"
	"diŋgot" <mv> V TV Inf <W:0.0> @IMV #1->0
:  
"<¶>"
	"¶" CLB <W:0.0> #2->1
:\n

"<čohkká>"
	"čohkkát" <mv> V IV Ind Prs Sg3 <W:0.0> @FMV #1->0
:  
"<¶>"
	"¶" CLB <W:0.0> #2->1
:\n

"<fárre>"
	"fárret" <mv> V IV Ind Prs Sg3 <W:0.0> @FMV #1->0
:  
"<¶>"
	"¶" CLB <W:0.0> #2->1
:\n

"<moai>"
	"mun" Pron Pers Du1 Nom <W:0.0> @X #1->0
: 
"<¶>"
	"¶" CLB <W:0.0> #2->2
:\n

"<čohkkájetne>"
	"čohkkát" <mv> V IV Ind Prs Du1 <W:0.0> @FMV #1->0
:  
"<¶>"
	"¶" CLB <W:0.0> #2->1
:\n

"<doai>"
	"don" Pron Pers Du2 Nom <W:0.0> @X #1->0
: 
"<¶>"
	"¶" CLB <W:0.0> #2->2
:\n

"<čohkkábeahtti>"
	"čohkkát" <mv> V IV Ind Prs Du2 <W:0.0> @FMV #1->0
:  
"<¶>"
	"¶" CLB <W:0.0> #2->1
:\n

"<fárrebeahtti>"
	"fárret" <mv> V IV Ind Prs Du2 <W:0.0> @FMV #1->0
:  
"<¶>"
	"¶" CLB <W:0.0> #2->1
:\n

"<diŋgobeahtti>"
	"diŋgot" <mv> V TV Ind Prs Du2 <W:0.0> @FMV #1->0
:  
"<¶>"
	"¶" CLB <W:0.0> #2->1
:\n

"<soai>"
	"son" Pron Pers Du3 Nom <W:0.0> @X #1->0
: 
"<¶>"
	"¶" CLB <W:0.0> #2->2
:\n

"<čohkkába>"
	"čohkkát" <mv> V IV Ind Prs Du3 <W:0.0> @FMV #1->0
:  
"<¶>"
	"¶" CLB <W:0.0> #2->1
:\n

"<mii>"
	"mii" Pron Rel Sg Nom <W:0.0> @HNOUN #1->0
	"mun" Pron Pers Pl1 Nom <W:0.0> @HNOUN #1->0
: 
"<¶>"
	"¶" CLB <W:0.0> #2->1
:\n

"<čohkkát>"
	"čohkkát" <mv> V IV Inf <W:0.0> @IMV #1->0
:  
"<¶>"
	"¶" CLB <W:0.0> #2->1
:\n

"<fárret>"
	"fárret" <mv> V IV Inf <W:0.0> @IMV #1->0
:  
"<¶>"
	"¶" CLB <W:0.0> #2->1
:\n

"<diŋgot>"
	"diŋgot" <mv> V TV Inf <W:0.0> @IMV #1->0
:  
"<¶>"
	"¶" CLB <W:0.0> #2->1
:\n

"<dii>"
	"don" Pron Pers Pl2 Nom <W:0.0> @HNOUN #1->0
: 
"<¶>"
	"¶" CLB <W:0.0> #2->1
:\n

"<čohkkábehtet>"
	"čohkkát" <mv> V IV Ind Prs Pl2 <W:0.0> @FMV #1->0
:  
"<¶>"
	"¶" CLB <W:0.0> #2->1
:\n

"<fárrebehtet>"
	"fárret" <mv> V IV Ind Prs Pl2 <W:0.0> @FMV #1->0
:  
"<¶>"
	"¶" CLB <W:0.0> #2->1
:\n

"<diŋgobehtet>"
	"diŋgot" <mv> V TV Ind Prs Pl2 <W:0.0> @FMV #1->0
:  
"<¶>"
	"¶" CLB <W:0.0> #2->1
:\n

"<čohkkájit>"
	"čohkkát" <mv> V IV Ind Prs Pl3 <W:0.0> @FMV #1->0
:  
"<¶>"
	"¶" CLB <W:0.0> #2->1
:\n

"<fárrejit>"
	"fárret" <mv> V IV Ind Prs Pl3 <W:0.0> @FMV #1->0
:  
"<¶>"
	"¶" CLB <W:0.0> #2->1
:\n

"<diŋgojit>"
	"diŋgot" <mv> V TV Ind Prs Pl3 <W:0.0> @FMV #1->0
:  
"<¶>"
	"¶" CLB <W:0.0> #2->1
:\n

"<Preterihtta>"
	"preterihtta" N Sem/State Sg Nom <W:0.0> @X #1->0
: 
"<(>"
	"(" PUNCT LEFT <W:0.0> #2->3
"<vássán>"
	"vássit" V IV PrfPrc <W:0.0> @>N #3->4
: 
"<áigi>"
	"áigi" N Sem/Time Sg Nom <W:0.0> @<ADVL #4->4
"<)>"
	")" PUNCT RIGHT <W:0.0> #5->4
: 
"<¶>"
	"¶" CLB <W:0.0> #6->6
:\n

"<Bárrastávvalvearbbain>"
	"vearba" N Sem/Cat Pl Loc <W:0.0> <cohort-with-dynamic-compound> @ADVL> #1->2
		"stávval" N Sem/Cat Cmp/SgNom Cmp <W:0.0> #1->2
			"bárra" N Sem/Ani_Group_Hum Cmp/SgNom Cmp <W:0.0> #1->2
: 
"<leat>"
	"leat" <mv> V IV Ind Prs Pl3 <W:0.0> @FMV #2->0
: 
"<guokte>"
	"guokte" Num Sg Nom <W:0.0> <ext> @<SUBJ #3->2
: 
"<stávvala>"
	"stávval" N Sem/Cat Sg Gen <W:0.0> @Num< #4->3
: 
"<maŋimuš>"
	"maŋit" Ex/A Der/Superl A Attr <W:0.0> @>N #5->6
: 
"<távttas>"
	"tákta" N Sem/Feat-measr Sg Loc <W:0.0> @<ADVL #6->2
"<,>"
	"," CLB <W:0.0> #7->8
: 
"<ja>"
	"ja" CC <W:0.0> @CVP #8->2
: 
"<geažus>"
	"geažus" N Sem/Cat Sg Nom <W:0.0> @SUBJ> #9->10
: 
"<lea>"
	"leat" <mv> V IV Ind Prs Sg3 <W:0.0> @FMV #10->2
: 
"<'>"
	"'" PUNCT <W:0.0> #11->11
"<->"
	"-" PUNCT <W:0.0> #12->13
"<at>"
	"at" CC Err/Lex <W:0.0> @CVP #13->10
"<'>"
	"'" PUNCT <W:0.0> #14->13
"<,>"
	"," CLB <W:0.0> #15->2
: 
"<'>"
	"'" PUNCT <W:0.0> #16->16
"<->"
	"-" PUNCT <W:0.0> #17->18
"<it>"
	"ii" <aux> V IV Neg Ind Sg2 <W:0.0> @FAUX #18->2
"<'>"
	"'" PUNCT <W:0.0> #19->20
: 
"<dahje>"
	"dahje" CC <W:0.0> @CNP #20->18
: 
"<'>"
	"'" PUNCT <W:0.0> #21->21
"<->"
	"-" PUNCT <W:0.0> #22->23
"<ut>"
	"ut" ? @X #23->0
"<'>"
	"'" PUNCT <W:0.0> #24->23
"<.>"
	"." CLB <W:0.0> #25->2
: 

"<Dain>"
	"dat" Pron Dem Pl Loc <W:0.0> <hab> @ADVL> #1->2
: 
"<lea>"
	"leat" <mv> V IV Ind Prs Sg3 <W:0.0> @FMV #2->0
: 
"<dássemolsašupmi>"
	"dássemolsašupmi" N Sem/Dummytag Sg Nom <W:0.0> <cohort-with-dynamic-compound> <ext> @<SUBJ #3->2
"<:>"
	":" CLB <W:0.0> #4->2
: 
"<¶>"
	"¶" CLB <W:0.0> #5->2
:\n

"<Bárrastávvalvearbbat>"
	"bárrastávvalvearba" N Sem/Cat Pl Nom <W:0.0> <cohort-with-dynamic-compound> @HNOUN #1->0
: 
"<->"
	"-" PUNCT <W:0.0> #2->3
: 
"<preterihtta>"
	"preterihtta" N Sem/State Sg Nom <W:0.0> @HNOUN #3->1
:  
"<¶>"
	"¶" CLB <W:0.0> #4->1
:\n

"<->"
	"-" PUNCT <W:0.0> #1->2
: 
"<geahnohis>"
	"geahnoheapme" A Sem/Hum Attr <W:0.0> @>N #2->3
: 
"<dássi>"
	"dássi" N Sem/Plc Sg Nom <W:0.0> @SUBJ> #3->4
: 
"<lea>"
	"leat" <aux> V IV Ind Prs Sg3 <W:0.0> @FAUX #4->0
: 
"<suivejuvvon>"
	"suivet" Ex/V Ex/TV Der/PassL <mv> V IV PrfPrc <W:0.0> @IMV #5->4
: 
"<¶>"
	"¶" CLB <W:0.0> #6->4
:\n

"<goarrut>"
	"goarru" N NomAg Sem/Hum Pl Nom <W:0.0> @HNOUN #1->0
:  
"<¶>"
	"¶" CLB <W:0.0> #2->1
:\n

"<gorron>"
	"goarru" N NomAg Sem/Hum Sg Nom PxSg1 <W:0.0> @HNOUN #1->0
:  
"<¶>"
	"¶" CLB <W:0.0> #2->1
:\n

"<don>"
	"don" Pron Pers Sg2 Nom <W:0.0> @HNOUN #1->0
: 
"<¶>"
	"¶" CLB <W:0.0> #2->1
:\n

"<vihket>"
	"viehkat" <mv> V IV Ind Prs Pl3 <W:0.0> @FMV #1->0
:  
"<¶>"
	"¶" CLB <W:0.0> #2->1
:\n

"<dihtet>"
	"diehtit" <mv> V TV Ind Prs Pl3 <W:0.0> @FMV #1->0
:  
"<¶>"
	"¶" CLB <W:0.0> #2->1
:\n

"<gorrot>"
	"goarru" N NomAg Sem/Hum Sg Nom PxSg2 <W:0.0> @HNOUN #1->0
:  
"<¶>"
	"¶" CLB <W:0.0> #2->1
:\n

"<viegai>"
	"viehkat" <mv> V IV Ind Prt Sg3 <W:0.0> @FMV #1->0
:  
"<¶>"
	"¶" CLB <W:0.0> #2->1
:\n

"<diđii>"
	"diehtit" <mv> V TV Ind Prt Sg3 <W:0.0> @FMV #1->0
:  
"<¶>"
	"¶" CLB <W:0.0> #2->1
:\n

"<goarui>"
	"goarrut" <mv> V TV Ind Prt Sg3 <W:0.0> @FMV #1->0
:  
"<¶>"
	"¶" CLB <W:0.0> #2->1
:\n

"<moai>"
	"mun" Pron Pers Du1 Nom <W:0.0> @X #1->0
: 
"<¶>"
	"¶" CLB <W:0.0> #2->2
:\n

"<diđiime>"
	"diehtit" <mv> V TV Ind Prt Du1 <W:0.0> @FMV #1->0
:  
"<¶>"
	"¶" CLB <W:0.0> #2->1
:\n

"<goaruime>"
	"goarrut" <mv> V TV Ind Prt Du1 <W:0.0> @FMV #1->0
:  
"<¶>"
	"¶" CLB <W:0.0> #2->1
:\n

"<doai>"
	"don" Pron Pers Du2 Nom <W:0.0> @X #1->0
: 
"<¶>"
	"¶" CLB <W:0.0> #2->2
:\n

"<viegaide>"
	"viehkat" <mv> V IV Ind Prt Du2 <W:0.0> @FMV #1->0
:  
"<¶>"
	"¶" CLB <W:0.0> #2->1
:\n

"<diđiide>"
	"diehtit" <mv> V TV Ind Prt Du2 <W:0.0> @FMV #1->0
:  
"<¶>"
	"¶" CLB <W:0.0> #2->1
:\n

"<goaruide>"
	"goarrut" <mv> V TV Ind Prt Du2 <W:0.0> @FMV #1->0
:  
"<¶>"
	"¶" CLB <W:0.0> #2->1
:\n

"<soai>"
	"son" Pron Pers Du3 Nom <W:0.0> @X #1->0
: 
"<¶>"
	"¶" CLB <W:0.0> #2->2
:\n

"<viegaiga>"
	"viehkat" <mv> V IV Ind Prt Du3 <W:0.0> @FMV #1->0
:  
"<¶>"
	"¶" CLB <W:0.0> #2->1
:\n

"<diđiiga>"
	"diehtit" <mv> V TV Ind Prt Du3 <W:0.0> @FMV #1->0
:  
"<¶>"
	"¶" CLB <W:0.0> #2->1
:\n

"<goaruiga>"
	"goarrut" <mv> V TV Ind Prt Du3 <W:0.0> @FMV #1->0
:  
"<¶>"
	"¶" CLB <W:0.0> #2->1
:\n

"<mii>"
	"mii" Pron Rel Sg Nom <W:0.0> @HNOUN #1->0
	"mun" Pron Pers Pl1 Nom <W:0.0> @HNOUN #1->0
: 
"<¶>"
	"¶" CLB <W:0.0> #2->1
:\n

"<viegaimet>"
	"viehkat" <mv> V IV Ind Prt Pl1 <W:0.0> @FMV #1->0
:  
"<¶>"
	"¶" CLB <W:0.0> #2->1
:\n

"<diđiimet>"
	"diehtit" <mv> V TV Ind Prt Pl1 <W:0.0> @FMV #1->0
:  
"<¶>"
	"¶" CLB <W:0.0> #2->1
:\n

"<goaruimet>"
	"goarrut" <mv> V TV Ind Prt Pl1 <W:0.0> @FMV #1->0
:  
"<¶>"
	"¶" CLB <W:0.0> #2->1
:\n

"<dii>"
	"don" Pron Pers Pl2 Nom <W:0.0> @HNOUN #1->0
: 
"<¶>"
	"¶" CLB <W:0.0> #2->1
:\n

"<viegaidet>"
	"viehkat" <mv> V IV Ind Prt Pl2 <W:0.0> @FMV #1->0
:  
"<¶>"
	"¶" CLB <W:0.0> #2->1
:\n

"<diđiidet>"
	"diehtit" <mv> V TV Ind Prt Pl2 <W:0.0> @FMV #1->0
:  
"<¶>"
	"¶" CLB <W:0.0> #2->1
:\n

"<goaruidet>"
	"goarrut" <mv> V TV Ind Prt Pl2 <W:0.0> @FMV #1->0
:  
"<¶>"
	"¶" CLB <W:0.0> #2->1
:\n

"<Vássán>"
	"vássit" V IV PrfPrc <W:0.0> @>N #1->2
: 
"<áiggi>"
	"áigi" N Sem/Time Sg Gen <W:0.0> @ADVL> #2->4
: 
"<geažus>"
	"geažus" N Sem/Cat Sg Nom <W:0.0> @SUBJ> #3->4
: 
"<lea>"
	"leat" <mv> V IV Ind Prs Sg3 <W:0.0> @FMV #4->0
: 
"<'>"
	"'" PUNCT <W:0.0> #5->5
"<->"
	"-" PUNCT <W:0.0> #6->7
"<i>"
	"i" N Sem/Sign ABBR Gram/TAbbr Sg Nom <W:0.0> @SUBJ> #7->12
"<'>"
	"'" PUNCT <W:0.0> #8->7
"<,>"
	"," CLB <W:0.0> #9->10
: 
"<ja>"
	"ja" CC <W:0.0> @CVP #10->4
: 
"<dat>"
	"dat" Pron Dem Sg Nom <W:0.0> @SUBJ> #11->12
: 
"<dihtto>"
	"dihttot" <mv> V IV Ind Prs Sg3 <W:0.0> @FMV #12->4
: 
"<buot>"
	"buot" Pron Indef Attr <W:0.0> @>N #13->14
: 
"<persovnnain>"
	"persovdna" N Sem/Hum Pl Loc <W:0.0> @<ADVL #14->12
"<,>"
	"," CLB <W:0.0> #15->14
: 
"<earret>"
	"earret" Pr <W:0.0> @<ADVL #16->12
: 
"<1.>"
	"1" A Arab Ord Attr <W:0.0> @>N #17->20
: 
"<ja>"
	"ja" CC <W:0.0> @CNP #18->17
: 
"<2.>"
	"2" A Arab Ord Attr <W:0.0> @>N #19->17
: 
"<persovnnaid>"
	"persovdna" N Sem/Hum Pl Gen <W:0.0> @P< #20->16
: 
"<ovttaidlogus>"
	"ovttaidlohku" N Sem/Amount Sg Loc <W:0.0> @<ADVL #21->12
: 
"<ja>"
	"ja" CC <W:0.0> @CNP #22->21
: 
"<3.>"
	"3" A Arab Ord Attr <W:0.0> @>N #23->24
: 
"<persovnna>"
	"persovdna" N Sem/Hum Sg Gen <W:0.0> @>N #24->25
: 
"<máŋggaidlogus>"
	"máŋggaidlohku" N Sem/State Sg Loc <W:0.0> @<ADVL #25->21
"<.>"
	"." CLB <W:0.0> #26->4
: 

"<Dan>"
	"dat" Pron Dem Sg Gen <W:0.0> @>P #1->2
: 
"<sajis>"
	"sajis" Po <W:0.0> @ADVL> #2->4
: 
"<vokála>"
	"vokála" N Sem/Cat Sg Nom <W:0.0> @SUBJ> #3->4
: 
"<molsašuddá>"
	"molsašuddat" <mv> V IV Ind Prs Sg3 <W:0.0> @FMV #4->0
"<:>"
	":" CLB <W:0.0> #5->4
: 
"<i>"
	"i" N Sem/Sign ABBR Gram/TAbbr Sg Gen <W:0.0> @>N #6->4
	"i" N Sem/Sign ABBR Gram/TAbbr Sg Nom <W:0.0> @HNOUN #6->4
"<>>"
	">" PUNCT RIGHT <W:0.0> #7->8
"<e>"
	"e" N Sem/Sign ABBR Gram/TAbbr Sg Nom <W:0.0> @<SPRED #8->4
"<,>"
	"," CLB <W:0.0> #9->8
: 
"<a>"
	"a" N Sem/Sign ABBR Gram/TAbbr Sg Nom <W:0.0> @<SPRED #10->8
"<>>"
	">" PUNCT RIGHT <W:0.0> #11->12
"<e>"
	"e" N Sem/Sign ABBR Gram/TAbbr Sg Nom <W:0.0> @<SPRED #12->6
: 
"<dahje>"
	"dahje" CC <W:0.0> @CNP #13->12
: 
"<u>"
	"u" N Sem/Sign ABBR Gram/TAbbr Sg Nom <W:0.0> @<SPRED #14->12
"<>>"
	">" PUNCT RIGHT <W:0.0> #15->16
"<o>"
	"o" N Sem/Sign ABBR Gram/TAbbr Sg Nom <W:0.0> @<SPRED #16->6
"<.>"
	"." CLB <W:0.0> #17->4
: 

"<Ovdamearkkat>"
	"ovdamearka" N Sem/Semcon Pl Nom <W:0.0> <cohort-with-dynamic-compound> @HNOUN #1->4
"<:>"
	":" CLB <W:0.0> #2->4
: 
"<Mun>"
	"mun" Pron Pers Sg1 Nom <W:0.0> @SUBJ> #3->4
: 
"<dihten>"
	"diehtit" <mv> V TV Ind Prt Sg1 <W:0.0> @FMV #4->0
"<.>"
	"." CLB <W:0.0> #5->4
: 

"<Son>"
	"son" Pron Pers Sg3 Nom <W:0.0> @SUBJ> #1->2
: 
"<manai>"
	"mannat" <mv> V IV Ind Prt Sg3 <W:0.0> @FMV #2->0
"<.>"
	"." CLB <W:0.0> #3->2
: 

"<Mii>"
	"mun" Pron Pers Pl1 Nom <W:0.0> @SUBJ> #1->2
: 
"<doamaimet>"
	"doapmat" <mv> V IV Ind Prt Pl1 <W:0.0> @FMV #2->0
"<.>"
	"." CLB <W:0.0> #3->2
: 

"<Sii>"
	"son" Pron Pers Pl3 Nom <W:0.0> @SUBJ> #1->2
: 
"<bohte>"
	"boahtit" <mv> V IV Ind Prt Pl3 <W:0.0> @FMV #2->0
: 
"<.>"
	"." CLB <W:0.0> #3->2
:  

"<¶>"
	"¶" CLB <W:0.0> #1->1
:\n

"<Fuobmá>"
	"fuobmát" <mv> V TV Ind Prs Sg3 <W:0.0> @FMV #1->0
: 
"<ahte>"
	"ahte" CS <W:0.0> @CVP #2->17
: 
"<buot>"
	"buot" Pron Indef Attr <W:0.0> @>N #3->4
: 
"<persovnnain>"
	"persovdna" N Sem/Hum Pl Loc <W:0.0> @ADVL> #4->17
"<,>"
	"," CLB <W:0.0> #5->17
: 
"<earret>"
	"earret" Pr <W:0.0> @ADVL> #6->17
: 
"<1.>"
	"1" A Arab Ord Attr <W:0.0> @>N #7->10
: 
"<ja>"
	"ja" CC <W:0.0> @CNP #8->7
: 
"<2.>"
	"2" A Arab Ord Attr <W:0.0> @>N #9->7
: 
"<persovnna>"
	"persovdna" N Sem/Hum Sg Gen <W:0.0> @P< #10->6
: 
"<ovttaidlogus>"
	"ovttaidlohku" N Sem/Amount Sg Loc <W:0.0> @ADVL> #11->17
: 
"<ja>"
	"ja" CC <W:0.0> @CNP #12->11
: 
"<3.>"
	"3" A Arab Ord Attr <W:0.0> @>N #13->14
: 
"<persovnna>"
	"persovdna" N Sem/Hum Sg Gen <W:0.0> @>N #14->15
: 
"<máŋggaidlogus>"
	"máŋggaidlohku" N Sem/State Sg Loc <W:0.0> @ADVL> #15->11
"<,>"
	"," CLB <W:0.0> #16->17
: 
"<lea>"
	"leat" <mv> V IV Ind Prs Sg3 <W:0.0> @FS-<ADVL #17->1
: 
"<geahnohis>"
	"geahnoheapme" A Sem/Hum Attr <W:0.0> @>N #18->19
: 
"<dássi>"
	"dássi" N Sem/Plc Sg Nom <W:0.0> <ext> @<SUBJ #19->17
: 
"<preterihtas>"
	"preterihtta" N Sem/State Sg Loc <W:0.0> @<ADVL #20->17
"<.>"
	"." CLB <W:0.0> #21->1
: 

"<Dát>"
	"dát" Pron Dem Sg Nom <W:0.0> @SUBJ> #1->2
: 
"<mearkkaša>"
	"mearkkašit" <mv> V TV Gram/3syll Ind Prs Sg3 <W:0.0> @FMV #2->0
: 
"<ahte>"
	"ahte" CS <W:0.0> @CVP #3->12
: 
"<buot>"
	"buot" Pron Indef Attr <W:0.0> @>N #4->5
: 
"<persovnnain>"
	"persovdna" N Sem/Hum Pl Loc <W:0.0> <hab> @ADVL> #5->12
: 
"<main>"
	"mii" Pron Rel Pl Loc <W:0.0> <hab> @ADVL> #6->7
: 
"<lea>"
	"leat" <mv> V IV Ind Prs Sg3 <W:0.0> @FS-N< #7->5
: 
"<gievrras>"
	"gievra" A Sem/Hum Attr <W:0.0> @>N #8->9
: 
"<dássi>"
	"dássi" N Sem/Plc Sg Nom <W:0.0> <ext> @<SUBJ #9->7
: 
"<preseanssas>"
	"preseansa" N Sem/State Sg Loc <W:0.0> @<ADVL #10->7
"<,>"
	"," CLB <W:0.0> #11->3
: 
"<lea>"
	"leat" <mv> V IV Ind Prs Sg3 <W:0.0> @FMV #12->2
: 
"<geahnohis>"
	"geahnoheapme" A Sem/Hum Attr <W:0.0> @>N #13->14
: 
"<dássi>"
	"dássi" N Sem/Plc Sg Nom <W:0.0> @<SPRED #14->12
: 
"<preterihtas>"
	"preterihtta" N Sem/State Sg Loc <W:0.0> @<ADVL #15->12
"<,>"
	"," CLB <W:0.0> #16->3
: 
"<ja>"
	"ja" CC <W:0.0> @CNP #17->15
: 
"<nuppi>"
	"nubbi" Pron Indef Sg Gen <W:0.0> @>P #18->19
: 
"<ládje>"
	"ládje" Po <W:0.0> @<ADVL #19->12
"<.>"
	"." CLB <W:0.0> #20->2
: 

"<3.>"
	"3" A Arab Ord Attr <W:0.0> @>N #1->2
: 
"<persovnnas>"
	"persovdna" N Sem/Hum Sg Loc <W:0.0> <hab> @ADVL> #2->3
: 
"<lea>"
	"leat" <mv> V IV Ind Prs Sg3 <W:0.0> @FMV #3->0
: 
"<gievrras>"
	"gievra" A Sem/Hum Attr <W:0.0> @>N #4->5
: 
"<dássi>"
	"dássi" N Sem/Plc Sg Nom <W:0.0> <ext> @<SUBJ #5->3
: 
"<goappaš>"
	"goappaš" Pron Indef Attr <W:0.0> @>N #6->7
: 
"<áiggiin>"
	"áigi" N Sem/Time Pl Loc <W:0.0> @<ADVL #7->3
"<.>"
	"." CLB <W:0.0> #8->3
: 

"<¶>"
	"¶" CLB <W:0.0> #1->1
:\n

"<Diftoŋga>"
	"diftoŋga" N Sem/Dummytag Sg Nom <W:0.0> @SUBJ> #1->2
: 
"<njuolgá>"
	"njuolgat" <mv> V IV Ind Prs Sg3 <W:0.0> @FMV #2->0
	"njuolgát" <mv> V IV Ind Prs Sg3 <W:0.0> @FMV #2->0
: 
"<1.>"
	"1" A Arab Ord Attr <W:0.0> @>N #3->7
: 
"<ja>"
	"ja" CC <W:0.0> @CNP #4->3
: 
"<2.>"
	"2" A Arab Ord Attr <W:0.0> @>N #5->6
: 
"<persovnnaid>"
	"persovdna" N Sem/Hum Pl Gen <W:0.0> @>N #6->3
: 
"<ovttaidlogus>"
	"ovttaidlohku" N Sem/Amount Sg Loc <W:0.0> @<ADVL #7->2
: 
"<ja>"
	"ja" CC <W:0.0> @CNP #8->7
: 
"<3.>"
	"3" A Arab Ord Attr <W:0.0> @>N #9->10
: 
"<persovnna>"
	"persovdna" N Sem/Hum Sg Gen <W:0.0> @>N #10->11
: 
"<máŋggaidlogus>"
	"máŋggaidlohku" N Sem/State Sg Loc <W:0.0> @<ADVL #11->7
"<.>"
	"." CLB <W:0.0> #12->2
: 

"<Dát>"
	"dát" Pron Dem Sg Nom <W:0.0> @SUBJ> #1->2
: 
"<dáhpáhuvvá>"
	"dáhpáhuvvat" <mv> V IV Ind Prs Sg3 <W:0.0> @FMV #2->0
: 
"<vokálamolsašumiid>"
	"molsašupmi" N Sem/Dummytag Pl Gen <W:0.0> <cohort-with-dynamic-compound> <cohort-with-dynamic-compound> @>P #3->4
		"vokála" N Sem/Cat Cmp/SgNom Cmp <W:0.0> #3->4
: 
"<dihte>"
	"dihte" Po <W:0.0> @<ADVL #4->2
"<:>"
	":" CLB <W:0.0> #5->2
: 
"<i>"
	"i" N Sem/Sign ABBR Gram/TAbbr Sg Gen <W:0.0> @>N #6->8
	"i" N Sem/Sign ABBR Gram/TAbbr Sg Nom <W:0.0> @SUBJ> #6->8
"<>>"
	">" PUNCT RIGHT <W:0.0> #7->8
"<e>"
	"e" N Sem/Sign ABBR Gram/TAbbr Sg Nom <W:0.0> @SUBJ> #8->0
"<,>"
	"," CLB <W:0.0> #9->8
: 
"<a>"
	"a" N Sem/Sign ABBR Gram/TAbbr Sg Nom <W:0.0> @SUBJ> #10->8
"<>>"
	">" PUNCT RIGHT <W:0.0> #11->12
"<e>"
	"e" N Sem/Sign ABBR Gram/TAbbr Sg Nom <W:0.0> @SUBJ> #12->0
: 
"<ja>"
	"ja" CC <W:0.0> @CNP #13->12
: 
"<u>"
	"u" N Sem/Sign ABBR Gram/TAbbr Sg Nom <W:0.0> @SUBJ> #14->8
"<>>"
	">" PUNCT RIGHT <W:0.0> #15->16
"<o.>"
	"o" N Sem/Sign ABBR Gram/TAbbr Sg Nom <W:0.0> @SUBJ> #16->0
: 
"<'>"
	"'" PUNCT <W:0.0> #17->17
"<->"
	"-" PUNCT <W:0.0> #18->19
"<it>"
	"ii" <aux> V IV Neg Ind Sg2 <W:0.0> @S< #19->2
"<'>"
	"'" PUNCT <W:0.0> #20->20
"<->"
	"-" PUNCT <W:0.0> #21->22
"<vearbbain>"
	"vearba" N Sem/Cat Pl Loc <W:0.0> @ADVL> #22->24
: 
"<diftoŋga>"
	"diftoŋga" N Sem/Dummytag Sg Nom <W:0.0> @SUBJ> #23->24
: 
"<njuolgá>"
	"njuolgat" <mv> V IV Ind Prs Sg3 <W:0.0> @FMV #24->2
	"njuolgát" <mv> V IV Ind Prs Sg3 <W:0.0> @FMV #24->2
: 
"<buot>"
	"buot" Pron Indef Attr <W:0.0> @>N #25->26
: 
"<persovnnain>"
	"persovdna" N Sem/Hum Pl Loc <W:0.0> @<ADVL #26->24
"<.>"
	"." CLB <W:0.0> #27->2
: 

"<Go>"
	"go" CS <W:0.0> @CVP #1->2
: 
"<vássán>"
	"vássit" V IV PrfPrc <W:0.0> @>N #2->3
: 
"<áiggi>"
	"áigi" N Sem/Time Sg Gen <W:0.0> @ADVL> #3->12
: 
"<geažus>"
	"geažus" N Sem/Cat Sg Nom <W:0.0> @SUBJ> #4->5
: 
"<lea>"
	"leat" <aux> V IV Ind Prs Sg3 <W:0.0> @FS-ADVL> #5->12
: 
"<'>"
	"'" PUNCT <W:0.0> #6->8
"<->"
	"-" PUNCT <W:0.0> #7->8
"<i>"
	"i" N Sem/Sign ABBR Gram/TAbbr Sg Nom <W:0.0> @SUBJ> #8->0
"<'>"
	"'" PUNCT <W:0.0> #9->8
"<,>"
	"," CLB <W:0.0> #10->1
: 
"<de>"
	"de" Adv <W:0.0> @ADVL> #11->12
: 
"<šaddá>"
	"šaddat" <mv> V IV Ind Prs Sg3 <W:0.0> @FMV #12->0
: 
"<nuppi>"
	"nubbi" Pron Indef Sg Loc Attr <W:0.0> @>N #13->14
: 
"<stávvalis>"
	"stávval" N Sem/Cat Sg Loc <W:0.0> @<ADVL #14->12
: 
"<'>"
	"'" PUNCT <W:0.0> #15->22
"<->"
	"-" PUNCT <W:0.0> #16->17
"<ii->"
	"ii-" N Sem/Dummytag Cmp/SgNom Cmp/SplitR Cmp <W:0.0> @>N #17->22
"<'>"
	"'" PUNCT <W:0.0> #18->17
"<,>"
	"," CLB <W:0.0> #19->1
: 
"<mii>"
	"mii" Pron Rel Sg Nom <W:0.0> @SUBJ> #20->21
: 
"<oažžu>"
	"oažžut" <mv> V TV Ind Prs Sg3 <W:0.0> @FS-N< #21->17
: 
"<diftoŋga>"
	"diftoŋga" N Sem/Dummytag Sg Nom <W:0.0> @<SUBJ #22->0
: 
"<njuolgat>"
	"njuolgat" V IV Inf <W:0.0> @<OBJ #23->21
"<.>"
	"." CLB <W:0.0> #24->8
: 

"<Ovdamearkkat>"
	"ovdamearka" N Sem/Semcon Pl Nom <W:0.0> <cohort-with-dynamic-compound> @HNOUN #1->4
"<:>"
	":" CLB <W:0.0> #2->4
: 
"<Mii>"
	"mun" Pron Pers Pl1 Nom <W:0.0> @SUBJ> #3->4
: 
"<diđiimet>"
	"diehtit" <mv> V TV Ind Prt Pl1 <W:0.0> @FMV #4->0
: 
"<dan>"
	"dat" Pron Dem Sg Acc <W:0.0> @<OBJ #5->4
"<.>"
	"." CLB <W:0.0> #6->4
: 

"<Don>"
	"don" Pron Pers Sg2 Nom <W:0.0> @SUBJ> #1->2
: 
"<oidnet>"
	"oaidnit" <mv> V TV Ind Prt Sg2 <W:0.0> @FMV #2->0
: 
"<ádjá>"
	"áddjá" N Sem/Hum Sg Acc <W:0.0> @<OBJ #3->2
"<.>"
	"." CLB <W:0.0> #4->2
: 

"<Sii>"
	"son" Pron Pers Pl3 Nom <W:0.0> @SUBJ> #1->2
: 
"<gorro>"
	"goarrut" <mv> V TV Ind Prt Pl3 <W:0.0> @FMV #2->0
: 
"<gávttiid>"
	"gákti" N Sem/Clth Pl Acc <W:0.0> @<OBJ #3->2
: 
"<.>"
	"." CLB <W:0.0> #4->2
:  

"<¶>"
	"¶" CLB <W:0.0> #1->1
:\n

"<3.>"
	"3" A Arab Ord Attr <W:0.0> @>N #1->2
: 
"<persovnna>"
	"persovdna" N Sem/Hum Sg Gen <W:0.0> @>N #2->3
: 
"<ovttaidlogus>"
	"ovttaidlohku" N Sem/Amount Sg Loc <W:0.0> @ADVL> #3->4
: 
"<lea>"
	"leat" <mv> V IV Ind Prs Sg3 <W:0.0> @FMV #4->0
: 
"<preterihtas>"
	"preterihtta" N Sem/State Sg Loc <W:0.0> @<ADVL #5->4
: 
"<dušše>"
	"dušše" Adv <W:0.0> @>N #6->7
: 
"<áigegeažus>"
	"geažus" N Sem/Cat Sg Nom <W:0.0> <cohort-with-dynamic-compound> @SUBJ> #7->9
		"áigi" N Sem/Time Cmp/SgNom Cmp <W:0.0> #7->9
"<,>"
	"," CLB <W:0.0> #8->7
: 
"<iige>"
	"ii" <aux> V IV Neg Ind Sg3 Foc/Neg-ge <W:0.0> @FAUX #9->4
: 
"<leat>"
	"leat" <mv> V IV Ind Prs ConNeg <W:0.0> @IMV #10->9
: 
"<persovdnageažus>"
	"geažus" N Sem/Cat Sg Nom <W:0.0> <cohort-with-dynamic-compound> @<SPRED #11->10
		"persovdna" N Sem/Hum Cmp/SgNom Cmp <W:0.0> #11->10
"<.>"
	"." CLB <W:0.0> #12->4
: 

"<3.>"
	"3" A Arab Ord Attr <W:0.0> @>N #1->2
: 
"<persovnna>"
	"persovdna" N Sem/Hum Sg Gen <W:0.0> @>N #2->3
: 
"<máŋggaidlogus>"
	"máŋggaidlohku" N Sem/State Sg Loc <W:0.0> @ADVL> #3->5
: 
"<ii>"
	"ii" <aux> V IV Neg Ind Sg3 <W:0.0> @FAUX #4->0
: 
"<leat>"
	"leat" <mv> V IV Ind Prs ConNeg <W:0.0> @IMV #5->4
: 
"<geažus>"
	"geažus" N Sem/Cat Sg Nom <W:0.0> <ext> @<SUBJ #6->4
: 
"<preterihtas>"
	"preterihtta" N Sem/State Sg Loc <W:0.0> @<ADVL #7->5
"<.>"
	"." CLB <W:0.0> #8->4
: 

"<¶>"
	"¶" CLB <W:0.0> #1->1
:\n

"<Bárahisstávvalvearbbaid>"
	"vearba" N Sem/Cat Pl Gen <W:0.0> <cohort-with-dynamic-compound> @>N #1->3
		"stávval" N Sem/Cat Cmp/SgNom Cmp <W:0.0> #1->3
			"bára" Ex/N Der/Car A Cmp/Attr Cmp <W:0.0> #1->3
	"vearba" N Sem/Cat Pl Gen <W:0.0> <cohort-with-dynamic-compound> @>N #1->3
		"stávval" N Sem/Cat Cmp/SgNom Cmp <W:0.0> #1->3
			"bárra" Ex/N Der/Car A Cmp/Attr Cmp <W:0.0> #1->3
: 
"<maŋimuš>"
	"maŋit" Ex/A Der/Superl A Attr <W:0.0> @>N #2->3
: 
"<távttas>"
	"tákta" N Sem/Feat-measr Sg Loc <W:0.0> @ADVL> #3->4
: 
"<lea>"
	"leat" <mv> V IV Ind Prs Sg3 <W:0.0> @FMV #4->0
: 
"<okta>"
	"okta" Num Sg Nom <W:0.0> @<SPRED #5->4
: 
"<dahje>"
	"dahje" CC <W:0.0> @CNP #6->5
: 
"<golbma>"
	"golbma" Num Sg Nom <W:0.0> <ext> @<SUBJ #7->4
: 
"<stávvala>"
	"stávval" N Sem/Cat Sg Gen <W:0.0> @Num< #8->7
"<.>"
	"." CLB <W:0.0> #9->4
: 

"<Ii>"
	"ii" <aux> V IV Neg Ind Sg3 <W:0.0> @FAUX #1->0
: 
"<leat>"
	"leat" <mv> V IV Ind Prs ConNeg <W:0.0> @IMV #2->1
: 
"<dássemolsašupmi>"
	"dássemolsašupmi" N Sem/Dummytag Sg Nom <W:0.0> <cohort-with-dynamic-compound> <ext> @<SUBJ #3->1
"<:>"
	":" CLB <W:0.0> #4->1
: 
"<¶>"
	"¶" CLB <W:0.0> #5->1
:\n

"<Bárahisstávvalvearbbat>"
	"bárahisstávvalvearba" N Sem/Cat Pl Nom <W:0.0> <cohort-with-dynamic-compound> @HNOUN #1->0
: 
"<->"
	"-" PUNCT <W:0.0> #2->3
: 
"<preterihtta>"
	"preterihtta" N Sem/State Sg Nom <W:0.0> @HNOUN #3->1
:  
"<¶>"
	"¶" CLB <W:0.0> #4->1
:\n

"<muitalit>"
	"muitalit" <mv> V TV Gram/3syll Inf <W:0.0> @IMV #1->0
:  
"<¶>"
	"¶" CLB <W:0.0> #2->1
:\n

"<leat>"
	"leat" <mv> V IV Ind Prs Pl1 <W:0.0> sentinit @FMV #1->0
:  
"<¶>"
	"¶" CLB <W:0.0> #2->1
:\n

"<muitalin>"
	"muitalit" <mv> V TV Gram/3syll Ind Prt Sg1 <W:0.0> @FMV #1->0
:  
"<¶>"
	"¶" CLB <W:0.0> #2->1
:\n

"<don>"
	"don" Pron Pers Sg2 Nom <W:0.0> @HNOUN #1->0
: 
"<¶>"
	"¶" CLB <W:0.0> #2->1
:\n

"<muitalit>"
	"muitalit" <mv> V TV Gram/3syll Inf <W:0.0> @IMV #1->0
:  
"<¶>"
	"¶" CLB <W:0.0> #2->1
:\n

"<ledjet>"
	"leat" <mv> V IV Ind Prt Sg2 <W:0.0> sentinit @FMV #1->0
:  
"<¶>"
	"¶" CLB <W:0.0> #2->1
:\n

"<lei>"
	"leat" <mv> V IV Ind Prt Sg3 <W:0.0> sentinit @FMV #1->0
"<,>"
	"," CLB <W:0.0> #2->1
: 
"<leai>"
	"leat" <mv> V IV Ind Prt Sg3 <W:0.0> @FMV #3->1
:  
"<¶>"
	"¶" CLB <W:0.0> #4->1
:\n

"<moai>"
	"mun" Pron Pers Du1 Nom <W:0.0> @X #1->0
: 
"<¶>"
	"¶" CLB <W:0.0> #2->2
:\n

"<doai>"
	"don" Pron Pers Du2 Nom <W:0.0> @X #1->0
: 
"<¶>"
	"¶" CLB <W:0.0> #2->2
:\n

"<muitaleidde>"
	"muitalit" <mv> V TV Gram/3syll Ind Prt Du2 <W:0.0> @FMV #1->0
:  
"<¶>"
	"¶" CLB <W:0.0> #2->1
:\n

"<leidde>"
	"leat" <mv> V IV Ind Prt Du2 <W:0.0> sentinit @FMV #1->0
:  
"<¶>"
	"¶" CLB <W:0.0> #2->1
:\n

"<soai>"
	"son" Pron Pers Du3 Nom <W:0.0> @X #1->0
: 
"<¶>"
	"¶" CLB <W:0.0> #2->2
:\n

"<muitaleigga>"
	"muitalit" <mv> V TV Gram/3syll Ind Prt Du3 <W:0.0> @FMV #1->0
:  
"<¶>"
	"¶" CLB <W:0.0> #2->1
:\n

"<leigga>"
	"leat" <mv> V IV Ind Prt Du3 <W:0.0> sentinit @FMV #1->0
:  
"<¶>"
	"¶" CLB <W:0.0> #2->1
:\n

"<mii>"
	"mii" Pron Rel Sg Nom <W:0.0> @HNOUN #1->0
	"mun" Pron Pers Pl1 Nom <W:0.0> @HNOUN #1->0
: 
"<¶>"
	"¶" CLB <W:0.0> #2->1
:\n

"<muitaleimmet>"
	"muitalit" <mv> V TV Gram/3syll Ind Prt Pl1 <W:0.0> @FMV #1->0
:  
"<¶>"
	"¶" CLB <W:0.0> #2->1
:\n

"<leimmet>"
	"leat" <mv> V IV Ind Prt Pl1 <W:0.0> sentinit @FMV #1->0
:  
"<¶>"
	"¶" CLB <W:0.0> #2->1
:\n

"<dii>"
	"don" Pron Pers Pl2 Nom <W:0.0> @HNOUN #1->0
: 
"<¶>"
	"¶" CLB <W:0.0> #2->1
:\n

"<muitaleiddet>"
	"muitalit" <mv> V TV Gram/3syll Ind Prt Pl2 <W:0.0> @FMV #1->0
:  
"<¶>"
	"¶" CLB <W:0.0> #2->1
:\n

"<leiddet>"
	"leat" <mv> V IV Ind Prt Pl2 <W:0.0> sentinit @FMV #1->0
:  
"<¶>"
	"¶" CLB <W:0.0> #2->1
:\n

"<muitaledje>"
	"muitalit" <mv> V TV Gram/3syll Ind Prt Pl3 <W:0.0> @FMV #1->0
:  
"<¶>"
	"¶" CLB <W:0.0> #2->1
:\n

"<ledje>"
	"leat" <mv> V IV Ind Prt Pl3 <W:0.0> sentinit @FMV #1->0
:  
"<¶>"
	"¶" CLB <W:0.0> #2->1
:\n

"<Vássán>"
	"vássit" V IV PrfPrc <W:0.0> @>N #1->2
: 
"<áiggi>"
	"áigi" N Sem/Time Sg Gen <W:0.0> @ADVL> #2->4
: 
"<geažus>"
	"geažus" N Sem/Cat Sg Nom <W:0.0> @SUBJ> #3->4
: 
"<lea>"
	"leat" <mv> V IV Ind Prs Sg3 <W:0.0> @FMV #4->0
: 
"<'>"
	"'" PUNCT <W:0.0> #5->7
"<->"
	"-" PUNCT <W:0.0> #6->7
"<i>"
	"i" N Sem/Sign ABBR Gram/TAbbr Sg Nom <W:0.0> @HNOUN #7->0
"<'>"
	"'" PUNCT <W:0.0> #8->7
"<,>"
	"," CLB <W:0.0> #9->10
: 
"<mii>"
	"mii" Pron Rel Sg Nom <W:0.0> @SUBJ> #10->11
: 
"<dihtto>"
	"dihttot" <mv> V IV Ind Prs Sg3 <W:0.0> @FS-N< #11->4
: 
"<juohke>"
	"juohke" Pron Indef Attr <W:0.0> @>N #12->13
: 
"<persovnnas>"
	"persovdna" N Sem/Hum Sg Loc <W:0.0> @<ADVL #13->11
"<,>"
	"," CLB <W:0.0> #14->13
: 
"<earret>"
	"earret" Pr <W:0.0> @<ADVL #15->11
: 
"<3.>"
	"3" A Arab Ord Attr <W:0.0> @>N #16->17
: 
"<persovnna>"
	"persovdna" N Sem/Hum Sg Gen <W:0.0> @P< #17->15
: 
"<máŋggaidlogus>"
	"máŋggaidlohku" N Sem/State Sg Loc <W:0.0> @<ADVL #18->11
"<.>"
	"." CLB <W:0.0> #19->4
: 

"<Das>"
	"dat" Pron Dem Sg Loc <W:0.0> @>N #1->2
: 
"<sajis>"
	"sadji" N Sem/Plc_Pos Sg Loc <W:0.0> @ADVL> #2->3
: 
"<dihtto>"
	"dihttot" <mv> V IV Ind Prs Sg3 <W:0.0> @FMV #3->0
: 
"<'>"
	"'" PUNCT <W:0.0> #4->5
"<dj>"
	"dj" ? @X #5->0
"<'>"
	"'" PUNCT <W:0.0> #6->5
"<.>"
	"." CLB <W:0.0> #7->3
: 

"<Dat>"
	"dat" Pron Dem Sg Nom <W:0.0> @SUBJ> #1->2
: 
"<dáhpáhuvvá>"
	"dáhpáhuvvat" <mv> V IV Ind Prs Sg3 <W:0.0> @FMV #2->0
: 
"<maiddái>"
	"maiddái" Adv <W:0.0> @<ADVL #3->2
: 
"<1.>"
	"1" A Arab Ord Attr <W:0.0> @>N #4->8
: 
"<ja>"
	"ja" CC <W:0.0> @CNP #5->4
: 
"<2.>"
	"2" A Arab Ord Attr <W:0.0> @>N #6->7
: 
"<persovnnaid>"
	"persovdna" N Sem/Hum Pl Gen <W:0.0> @>N #7->4
: 
"<ovttaidlogus>"
	"ovttaidlohku" N Sem/Amount Sg Loc <W:0.0> @<ADVL #8->2
: 
"<leat>"
	"leat" <mv> V IV Inf <W:0.0> @IMV #9->2
: 
"<->"
	"-" PUNCT <W:0.0> #10->11
"<vearbbas>"
	"vearba" N Sem/Cat Sg Loc <W:0.0> @ADVL> #11->11
"<,>"
	"," CLB <W:0.0> #12->11
: 
"<muđuid>"
	"muđuid" Adv <W:0.0> @ADVL> #13->13
: 
"<ii>"
	"ii" <aux> V IV Neg Ind Sg3 <W:0.0> @FAUX #14->2
"<.>"
	"." CLB <W:0.0> #15->2
: 

"<Ovdamearkkat>"
	"ovdamearka" N Sem/Semcon Pl Nom <W:0.0> <cohort-with-dynamic-compound> @HNOUN #1->4
"<:>"
	":" CLB <W:0.0> #2->4
: 
"<Mun>"
	"mun" Pron Pers Sg1 Nom <W:0.0> @SUBJ> #3->4
: 
"<gávppašin>"
	"gávppašit" <mv> V TV Gram/3syll Ind Prt Sg1 <W:0.0> @FMV #4->0
"<.>"
	"." CLB <W:0.0> #5->4
: 

"<Don>"
	"don" Pron Pers Sg2 Nom <W:0.0> @SUBJ> #1->2
: 
"<jurddašit>"
	"jurddašit" <mv> V TV Gram/3syll Ind Prt Sg2 <W:0.0> @FMV #2->0
"<.>"
	"." CLB <W:0.0> #3->2
: 

"<Sii>"
	"son" Pron Pers Pl3 Nom <W:0.0> @SUBJ> #1->2
: 
"<dárbbašedje>"
	"dárbbašit" <mv> V TV Gram/3syll Ind Prt Pl3 <W:0.0> @FMV #2->0
: 
"<veahki>"
	"veahkki" N Sem/Act_Hum Sg Acc <W:0.0> @<OBJ #3->2
: 
"<.>"
	"." CLB <W:0.0> #4->2
:  

"<¶>"
	"¶" CLB <W:0.0> #1->1
:\n

"<Kontrakšuvdnavearbbain>"
	"vearba" N Sem/Cat Pl Loc <W:0.0> <cohort-with-dynamic-compound> @ADVL> #1->2
		"kontrakšuvdna" N Sem/Process Cmp/SgNom Cmp <W:0.0> #1->2
: 
"<leat>"
	"leat" <mv> V IV Ind Prs Pl3 <W:0.0> @FMV #2->0
: 
"<guokte>"
	"guokte" Num Sg Nom <W:0.0> <ext> @<SUBJ #3->2
: 
"<stávvala>"
	"stávval" N Sem/Cat Sg Gen <W:0.0> @Num< #4->3
"<,>"
	"," CLB <W:0.0> #5->6
: 
"<ja>"
	"ja" CC <W:0.0> @CVP #6->2
: 
"<geažus>"
	"geažus" N Sem/Cat Sg Nom <W:0.0> <ext> @<SUBJ #7->2
: 
"<lea>"
	"leat" <mv> V IV Ind Prs Sg3 <W:0.0> @FMV #8->2
: 
"<'>"
	"'" PUNCT <W:0.0> #9->11
"<->"
	"-" PUNCT <W:0.0> #10->11
"<át>"
	"áh" Interj Err/Lex <W:0.0> @INTERJ #11->0
"<'>"
	"'" PUNCT <W:0.0> #12->11
"<,>"
	"," CLB <W:0.0> #13->2
: 
"<'>"
	"'" PUNCT <W:0.0> #14->14
"<->"
	"-" PUNCT <W:0.0> #15->16
"<et>"
	"et" Adv Sem/Txt <W:0.0> @ADVL> #16->16
"<'>"
	"'" PUNCT <W:0.0> #17->18
: 
"<dahje>"
	"dahje" CC <W:0.0> @CNP #18->16
: 
"<'>"
	"'" PUNCT <W:0.0> #19->19
"<->"
	"-" PUNCT <W:0.0> #20->21
"<ot>"
	"ot" ? @X #21->0
"<'>"
	"'" PUNCT <W:0.0> #22->21
"<.>"
	"." CLB <W:0.0> #23->2
: 

"<Ii>"
	"ii" <aux> V IV Neg Ind Sg3 <W:0.0> @FAUX #1->0
: 
"<leat>"
	"leat" <mv> V IV Ind Prs ConNeg <W:0.0> @IMV #2->1
: 
"<dássemolsašupmi>"
	"dássemolsašupmi" N Sem/Dummytag Sg Nom <W:0.0> <cohort-with-dynamic-compound> <ext> @<SUBJ #3->1
"<.>"
	"." CLB <W:0.0> #4->1
: 

"<Fuobmá>"
	"fuobmát" <mv> V TV Ind Prs Sg3 <W:0.0> @FMV #1->0
: 
"<ahte>"
	"ahte" CS <W:0.0> @CVP #2->5
: 
"<muhtun>"
	"muhtun" Pron Indef Attr <W:0.0> @>N #3->4
: 
"<sojahemiin>"
	"sojaheapmi" N Sem/Act Pl Loc <W:0.0> @ADVL> #4->5
: 
"<lasihuvvo>"
	"lasihit" Ex/V Ex/TV Gram/3syll Der/PassL <mv> V IV Ind Prs Sg3 <W:0.0> @FS-<ADVL #5->1
: 
"<konsonánta>"
	"konsonánta" N Sem/Cat Sg Nom <W:0.0> @<SUBJ #6->5
: 
"<'>"
	"'" PUNCT <W:0.0> #7->7
"<->"
	"-" PUNCT <W:0.0> #8->9
"<j->"
	"j" N Sem/Sign ABBR Gram/TAbbr Cmp/SplitR Cmp <W:0.0> @>N #9->14
"<'>"
	"'" PUNCT <W:0.0> #10->11
: 
"<ja>"
	"ja" CC <W:0.0> @CVP #11->5
: 
"<dalle>"
	"dalle" Adv Sem/Time <W:0.0> @ADVL> #12->13
: 
"<sodjá>"
	"sodjat" <mv> V IV Ind Prs Sg3 <W:0.0> @FMV #13->1
: 
"<vearba>"
	"vearba" N Sem/Cat Sg Nom <W:0.0> @<SUBJ #14->13
: 
"<bárahisstávvalvearban>"
	"vearba" N Sem/Cat Ess <W:0.0> <cohort-with-dynamic-compound> @<SPRED #15->13
		"stávval" N Sem/Cat Cmp/SgNom Cmp <W:0.0> #15->13
			"bára" Ex/N Der/Car A Cmp/Attr Cmp <W:0.0> #15->13
	"vearba" N Sem/Cat Ess <W:0.0> <cohort-with-dynamic-compound> @<SPRED #15->13
		"stávval" N Sem/Cat Cmp/SgNom Cmp <W:0.0> #15->13
			"bárra" Ex/N Der/Car A Cmp/Attr Cmp <W:0.0> #15->13
"<.>"
	"." CLB <W:0.0> #16->1
: 

"<¶>"
	"¶" CLB <W:0.0> #1->1
:\n

"<Kontrakšuvdnavearbbat>"
	"vearba" N Sem/Cat Pl Nom <W:0.0> <cohort-with-dynamic-compound> @HNOUN #1->0
		"kontrakšuvdna" N Sem/Process Cmp/SgNom Cmp <W:0.0> #1->0
: 
"<->"
	"-" PUNCT <W:0.0> #2->3
: 
"<preterihtta>"
	"preterihtta" N Sem/State Sg Nom <W:0.0> @HNOUN #3->1
:  
"<¶>"
	"¶" CLB <W:0.0> #4->1
:\n

"<čohkkát>"
	"čohkkát" <mv> V IV Inf <W:0.0> @IMV #1->0
:  
"<¶>"
	"¶" CLB <W:0.0> #2->1
:\n

"<fárret>"
	"fárret" <mv> V IV Inf <W:0.0> @IMV #1->0
:  
"<¶>"
	"¶" CLB <W:0.0> #2->1
:\n

"<diŋgot>"
	"diŋgot" <mv> V TV Inf <W:0.0> @IMV #1->0
:  
"<¶>"
	"¶" CLB <W:0.0> #2->1
:\n

"<čohkkájin>"
	"čohkkát" <mv> V IV Ind Prt Sg1 <W:0.0> @FMV #1->0
:  
"<¶>"
	"¶" CLB <W:0.0> #2->1
:\n

"<fárrejin>"
	"fárret" <mv> V IV Ind Prt Sg1 <W:0.0> @FMV #1->0
:  
"<¶>"
	"¶" CLB <W:0.0> #2->1
:\n

"<don>"
	"don" Pron Pers Sg2 Nom <W:0.0> @HNOUN #1->0
: 
"<¶>"
	"¶" CLB <W:0.0> #2->1
:\n

"<čohkkájit>"
	"čohkkát" <mv> V IV Ind Prs Pl3 <W:0.0> @FMV #1->0
:  
"<¶>"
	"¶" CLB <W:0.0> #2->1
:\n

"<fárrejit>"
	"fárret" <mv> V IV Ind Prs Pl3 <W:0.0> @FMV #1->0
:  
"<¶>"
	"¶" CLB <W:0.0> #2->1
:\n

"<diŋgojit>"
	"diŋgot" <mv> V TV Ind Prs Pl3 <W:0.0> @FMV #1->0
:  
"<¶>"
	"¶" CLB <W:0.0> #2->1
:\n

"<čohkkái>"
	"čohkkát" <mv> V IV Ind Prt Sg3 <W:0.0> @FMV #1->0
:  
"<¶>"
	"¶" CLB <W:0.0> #2->1
:\n

"<fárrii>"
	"fárret" <mv> V IV Ind Prt Sg3 <W:0.0> @FMV #1->0
:  
"<¶>"
	"¶" CLB <W:0.0> #2->1
:\n

"<diŋgui>"
	"diŋgot" <mv> V TV Ind Prt Sg3 <W:0.0> @FMV #1->0
:  
"<¶>"
	"¶" CLB <W:0.0> #2->1
:\n

"<moai>"
	"mun" Pron Pers Du1 Nom <W:0.0> @X #1->0
: 
"<¶>"
	"¶" CLB <W:0.0> #2->2
:\n

"<čohkkáime>"
	"čohkkát" <mv> V IV Ind Prt Du1 <W:0.0> @FMV #1->0
:  
"<¶>"
	"¶" CLB <W:0.0> #2->1
:\n

"<fárriime>"
	"fárret" <mv> V IV Ind Prt Du1 <W:0.0> @FMV #1->0
:  
"<¶>"
	"¶" CLB <W:0.0> #2->1
:\n

"<doai>"
	"don" Pron Pers Du2 Nom <W:0.0> @X #1->0
: 
"<¶>"
	"¶" CLB <W:0.0> #2->2
:\n

"<čohkkáide>"
	"čohkkát" <mv> V IV Ind Prt Du2 <W:0.0> @FMV #1->0
:  
"<¶>"
	"¶" CLB <W:0.0> #2->1
:\n

"<fárriide>"
	"fárret" <mv> V IV Ind Prt Du2 <W:0.0> @FMV #1->0
:  
"<¶>"
	"¶" CLB <W:0.0> #2->1
:\n

"<diŋguide>"
	"diŋgot" <mv> V TV Ind Prt Du2 <W:0.0> @FMV #1->0
:  
"<¶>"
	"¶" CLB <W:0.0> #2->1
:\n

"<soai>"
	"son" Pron Pers Du3 Nom <W:0.0> @X #1->0
: 
"<¶>"
	"¶" CLB <W:0.0> #2->2
:\n

"<čohkkáiga>"
	"čohkkát" <mv> V IV Ind Prt Du3 <W:0.0> @FMV #1->0
:  
"<¶>"
	"¶" CLB <W:0.0> #2->1
:\n

"<fárriiga>"
	"fárret" <mv> V IV Ind Prt Du3 <W:0.0> @FMV #1->0
:  
"<¶>"
	"¶" CLB <W:0.0> #2->1
:\n

"<mii>"
	"mii" Pron Rel Sg Nom <W:0.0> @HNOUN #1->0
	"mun" Pron Pers Pl1 Nom <W:0.0> @HNOUN #1->0
: 
"<¶>"
	"¶" CLB <W:0.0> #2->1
:\n

"<čohkkáimet>"
	"čohkkát" <mv> V IV Ind Prt Pl1 <W:0.0> @FMV #1->0
:  
"<¶>"
	"¶" CLB <W:0.0> #2->1
:\n

"<fárriimet>"
	"fárret" <mv> V IV Ind Prt Pl1 <W:0.0> @FMV #1->0
:  
"<¶>"
	"¶" CLB <W:0.0> #2->1
:\n

"<diŋguimet>"
	"diŋgot" <mv> V TV Ind Prt Pl1 <W:0.0> @FMV #1->0
:  
"<¶>"
	"¶" CLB <W:0.0> #2->1
:\n

"<dii>"
	"don" Pron Pers Pl2 Nom <W:0.0> @HNOUN #1->0
: 
"<¶>"
	"¶" CLB <W:0.0> #2->1
:\n

"<čohkkáidet>"
	"čohkkát" <mv> V IV Ind Prt Pl2 <W:0.0> @FMV #1->0
:  
"<¶>"
	"¶" CLB <W:0.0> #2->1
:\n

"<fárriidet>"
	"fárret" <mv> V IV Ind Prt Pl2 <W:0.0> @FMV #1->0
:  
"<¶>"
	"¶" CLB <W:0.0> #2->1
:\n

"<diŋguidet>"
	"diŋgot" <mv> V TV Ind Prt Pl2 <W:0.0> @FMV #1->0
:  
"<¶>"
	"¶" CLB <W:0.0> #2->1
:\n

"<čohkkájedje>"
	"čohkkát" <mv> V IV Ind Prt Pl3 <W:0.0> @FMV #1->0
:  
"<¶>"
	"¶" CLB <W:0.0> #2->1
:\n

"<fárrejedje>"
	"fárret" <mv> V IV Ind Prt Pl3 <W:0.0> @FMV #1->0
:  
"<¶>"
	"¶" CLB <W:0.0> #2->1
:\n

"<Vássán>"
	"vássit" V IV PrfPrc <W:0.0> @>N #1->2
: 
"<áiggi>"
	"áigi" N Sem/Time Sg Gen <W:0.0> @ADVL> #2->4
: 
"<geažus>"
	"geažus" N Sem/Cat Sg Nom <W:0.0> @SUBJ> #3->4
: 
"<lea>"
	"leat" <mv> V IV Ind Prs Sg3 <W:0.0> @FMV #4->0
: 
"<'>"
	"'" PUNCT <W:0.0> #5->7
"<->"
	"-" PUNCT <W:0.0> #6->7
"<i>"
	"i" N Sem/Sign ABBR Gram/TAbbr Sg Nom <W:0.0> @HNOUN #7->0
"<'>"
	"'" PUNCT <W:0.0> #8->7
"<,>"
	"," CLB <W:0.0> #9->10
: 
"<mii>"
	"mii" Pron Rel Sg Nom <W:0.0> @SUBJ> #10->11
: 
"<dihtto>"
	"dihttot" <mv> V IV Ind Prs Sg3 <W:0.0> @FS-N< #11->4
: 
"<juohke>"
	"juohke" Pron Indef Attr <W:0.0> @>N #12->13
: 
"<persovnnas>"
	"persovdna" N Sem/Hum Sg Loc <W:0.0> @<ADVL #13->11
"<,>"
	"," CLB <W:0.0> #14->13
: 
"<earret>"
	"earret" Pr <W:0.0> @<ADVL #15->11
: 
"<3.>"
	"3" A Arab Ord Attr <W:0.0> @>N #16->17
: 
"<persovnna>"
	"persovdna" N Sem/Hum Sg Gen <W:0.0> @P< #17->15
: 
"<máŋggaidlogus>"
	"máŋggaidlohku" N Sem/State Sg Loc <W:0.0> @<ADVL #18->11
"<.>"
	"." CLB <W:0.0> #19->4
: 

"<Das>"
	"dat" Pron Dem Sg Loc <W:0.0> @>N #1->2
: 
"<sajis>"
	"sadji" N Sem/Plc_Pos Sg Loc <W:0.0> @ADVL> #2->3
: 
"<dihtto>"
	"dihttot" <mv> V IV Ind Prs Sg3 <W:0.0> @FMV #3->0
: 
"<'>"
	"'" PUNCT <W:0.0> #4->5
"<dj>"
	"dj" ? @X #5->0
"<'>"
	"'" PUNCT <W:0.0> #6->5
"<.>"
	"." CLB <W:0.0> #7->3
: 

"<Ovdamearkkat>"
	"ovdamearka" N Sem/Semcon Pl Nom <W:0.0> <cohort-with-dynamic-compound> @HNOUN #1->4
"<:>"
	":" CLB <W:0.0> #2->4
: 
"<Mun>"
	"mun" Pron Pers Sg1 Nom <W:0.0> @SUBJ> #3->4
: 
"<veallájin>"
	"veallát" <mv> V IV Ind Prt Sg1 <W:0.0> @FMV #4->0
"<.>"
	"." CLB <W:0.0> #5->4
: 

"<Mii>"
	"mun" Pron Pers Pl1 Nom <W:0.0> @SUBJ> #1->2
: 
"<balláimet>"
	"ballát" <mv> V IV Ind Prt Pl1 <W:0.0> @FMV #2->0
"<.>"
	"." CLB <W:0.0> #3->2
: 

"<Sii>"
	"son" Pron Pers Pl3 Nom <W:0.0> @SUBJ> #1->2
: 
"<duddjojedje>"
	"duddjot" <mv> V TV Ind Prt Pl3 <W:0.0> @FMV #2->0
: 
"<.>"
	"." CLB <W:0.0> #3->2
:  

"<¶>"
	"¶" CLB <W:0.0> #1->1
:\n

"<Biehttaleapmi>"
	"biehttaleapmi" N Sem/Act Sg Nom <W:0.0> @HNOUN #1->0
: 
"<¶>"
	"¶" CLB <W:0.0> #2->1
:\n

"<Biehttaleapmái>"
	"biehttaleapmi" N Sem/Act Sg Ill <W:0.0> @ADVL> #1->2
: 
"<gullet>"
	"gullat" <mv> V TV Ind Prs Pl3 <W:0.0> @FMV #2->0
: 
"<sihke>"
	"sihke" Adv <W:0.0> @>CC #3->5
: 
"<biehttalanvearba>"
	"biehttalanvearba" N Sem/Cat Sg Nom <W:0.0> <cohort-with-dynamic-compound> @<SUBJ #4->2
: 
"<ja>"
	"ja" CC <W:0.0> @CNP #5->4
: 
"<váldovearba>"
	"váldovearba" N Sem/Cat Sg Nom <W:0.0> <cohort-with-dynamic-compound> @<SUBJ #6->4
: 
"<biehttalanhámis>"
	"biehttalanhápmi" N Sem/Feat-phys Sg Loc <W:0.0> <cohort-with-dynamic-compound> @<ADVL #7->6
"<:>"
	":" CLB <W:0.0> #8->2
: 
"<in>"
	"ii" <aux> V IV Neg Ind Sg1 <W:0.0> @S< #9->2
: 
"<boađe>"
	"boahtit" <mv> V IV Ind Prs ConNeg <W:0.0> @IMV #10->9
"<,>"
	"," CLB <W:0.0> #11->10
: 
"<in>"
	"ii" <aux> V IV Neg Ind Sg1 <W:0.0> @S< #12->9
: 
"<boahtán>"
	"boahtit" <mv> V IV Ind Prt ConNeg <W:0.0> @IMV #13->12
: 
"<.>"
	"." CLB <W:0.0> #14->2
: 

"<Biehttalanvearba>"
	"biehttalanvearba" N Sem/Cat Sg Nom <W:0.0> <cohort-with-dynamic-compound> @SUBJ> #1->2
: 
"<sodjá>"
	"sodjat" <mv> V IV Ind Prs Sg3 <W:0.0> @FMV #2->0
: 
"<persovnna>"
	"persovdna" N Sem/Hum Sg Gen <W:0.0> @>P #3->6
: 
"<ja>"
	"ja" CC <W:0.0> @CNP #4->3
: 
"<logu>"
	"lohku" N Sem/Amount Sg Gen <W:0.0> @>P #5->3
: 
"<mielde>"
	"mielde" Po <W:0.0> @<ADVL #6->2
"<,>"
	"," CLB <W:0.0> #7->8
: 
"<go>"
	"go" CS <W:0.0> @CVP #8->12
: 
"<fas>"
	"fas" Adv <W:0.0> @ADVL> #9->12
: 
"<váldovearba>"
	"váldovearba" N Sem/Cat Sg Nom <W:0.0> <cohort-with-dynamic-compound> @SUBJ> #10->12
: 
"<biehttalanhámis>"
	"biehttalanhápmi" N Sem/Feat-phys Sg Loc <W:0.0> <cohort-with-dynamic-compound> @ADVL> #11->12
: 
"<sodjá>"
	"sodjat" <mv> V IV Ind Prs Sg3 <W:0.0> @FS-<ADVL #12->2
: 
"<áiggi mielde>"
	"áiggi mielde" Adv <W:0.0> @<ADVL #13->12
"<.>"
	"." CLB <W:0.0> #14->2
:  

"<¶>"
	"¶" CLB <W:0.0> #1->1
:\n

"<Biehttalanhápmi>"
	"biehttalanhápmi" N Sem/Feat-phys Sg Nom <W:0.0> <cohort-with-dynamic-compound> @SUBJ> #1->3
: 
"<preseanssas>"
	"preseansa" N Sem/State Sg Loc <W:0.0> @ADVL> #2->3
: 
"<lea>"
	"leat" <mv> V IV Ind Prs Sg3 <W:0.0> @FMV #3->0
: 
"<seammá>"
	"seammá" Adv <W:0.0> @<ADVL #4->3
: 
"<go>"
	"go" CS <W:0.0> @CNP #5->4
: 
"<ovttaidlogu>"
	"ovttaidlohku" N Sem/Amount Sg Gen <W:0.0> @>N #6->8
: 
"<2.>"
	"2" A Arab Ord Attr <W:0.0> @>N #7->8
: 
"<persovnna>"
	"persovdna" N Sem/Hum Sg Gen <W:0.0> @>N #8->9
: 
"<imperatiiva>"
	"imperatiiva" N Sem/State Sg Nom <W:0.0> @COMP-CS< #9->5
"<.>"
	"." CLB <W:0.0> #10->3
: 

"<Bárrastávvalvearbbain>"
	"vearba" N Sem/Cat Pl Loc <W:0.0> <cohort-with-dynamic-compound> <cohort-with-dynamic-compound> @ADVL> #1->2
		"stávval" N Sem/Cat Cmp/SgNom Cmp <W:0.0> #1->2
			"bárra" N Sem/Ani_Group_Hum Cmp/SgNom Cmp <W:0.0> #1->2
: 
"<lea>"
	"leat" <mv> V IV Ind Prs Sg3 <W:0.0> @FMV #2->0
: 
"<biehttalanhámis>"
	"biehttalanhápmi" N Sem/Feat-phys Sg Loc <W:0.0> <cohort-with-dynamic-compound> @<ADVL #3->2
: 
"<geahnohis>"
	"geahnoheapme" A Sem/Hum Attr <W:0.0> @>N #4->5
: 
"<dássi>"
	"dássi" N Sem/Plc Sg Nom <W:0.0> @<SUBJ #5->2
"<.>"
	"." CLB <W:0.0> #6->2
: 

"<Nuppi>"
	"nubbi" Pron Indef Sg Gen <W:0.0> @>N #1->2
: 
"<stávvala>"
	"stávval" N Sem/Cat Sg Gen <W:0.0> @>N #2->3
: 
"<vokálat>"
	"vokála" N Sem/Cat Pl Nom <W:0.0> @SUBJ> #3->4
: 
"<molsašuddet>"
	"molsašuddat" <mv> V IV Ind Prs Pl3 <W:0.0> @FMV #4->0
: 
"<ná>"
	"ná" Adv <W:0.0> @<ADVL #5->4
"<:>"
	":" CLB <W:0.0> #6->4
: 
"<i>"
	"i" N Sem/Sign ABBR Gram/TAbbr Sg Gen <W:0.0> @>N #7->4
	"i" N Sem/Sign ABBR Gram/TAbbr Sg Nom <W:0.0> @HNOUN #7->4
"<>>"
	">" PUNCT RIGHT <W:0.0> #8->9
"<e>"
	"e" N Sem/Sign ABBR Gram/TAbbr Sg Nom <W:0.0> @<SPRED #9->4
: 
"<ja>"
	"ja" CC <W:0.0> @CNP #10->9
: 
"<u>"
	"u" N Sem/Sign ABBR Gram/TAbbr Sg Nom <W:0.0> @<SPRED #11->9
"<>>"
	">" PUNCT RIGHT <W:0.0> #12->13
"<o>"
	"o" N Sem/Sign ABBR Gram/TAbbr Sg Nom <W:0.0> @<SPRED #13->7
"<.>"
	"." CLB <W:0.0> #14->4
: 

"<Dát>"
	"dát" Pron Dem Sg Nom <W:0.0> @SUBJ> #1->2
: 
"<ii>"
	"ii" <aux> V IV Neg Ind Sg3 <W:0.0> @FAUX #2->0
: 
"<dagat>"
	"dagadit" <mv> V TV Gram/3syll Ind Prs ConNeg <W:0.0> @IMV #3->2
	"dagahit" <mv> V TV Gram/3syll Ind Prs ConNeg <W:0.0> @IMV #3->2
: 
"<diftoŋganjuolgama>"
	"diftoŋŋanjuolgan" N Sem/Act Sg Acc <W:0.0> <cohort-with-dynamic-compound> @<OBJ #4->3
"<,>"
	"," CLB <W:0.0> #5->4
: 
"<omd.>"
	"omd" Adv Sem/Txt ABBR Gram/TAbbr <W:0.0> @ADVL #6->0
: 
"<oastit>"
	"oastit" <mv> V TV Ind Prs Pl1 <W:0.0> @FMV #7->2
	"oastit" <mv> V TV Inf <W:0.0> @IMV #7->2
: 
"<>>"
	">" PUNCT RIGHT <W:0.0> #8->7
: 
"<in>"
	"ii" <aux> V IV Neg Ind Sg1 <W:0.0> @FAUX #9->2
: 
"<oastte>"
	"oastit" <mv> V TV Ind Prs ConNeg <W:0.0> @IMV #10->9
"<,>"
	"," CLB <W:0.0> #11->10
: 
"<oažžut>"
	"oažžut" <mv> V TV Ind Prs Pl1 <W:0.0> @FMV #12->9
	"oažžut" <mv> V TV Inf <W:0.0> @IMV #12->9
: 
"<>>"
	">" PUNCT RIGHT <W:0.0> #13->12
: 
"<in>"
	"ii" <aux> V IV Neg Ind Sg1 <W:0.0> @FAUX #14->2
: 
"<oaččo>"
	"oažžut" <mv> V TV Ind Prs ConNeg <W:0.0> @IMV #15->14
: 
"<.>"
	"." CLB <W:0.0> #16->2
: 

"<Kontrákta>"
	"kontrákta" N Sem/Txt Sg Nom <W:0.0> @SUBJ> #1->3
: 
"<vearbbain>"
	"vearba" N Sem/Cat Pl Loc <W:0.0> @ADVL> #2->3
: 
"<lea>"
	"leat" <mv> V IV Ind Prs Sg3 <W:0.0> @FMV #3->0
: 
"<preseanssa>"
	"preseansa" N Sem/State Sg Gen <W:0.0> @>N #4->5
: 
"<biehttalanhápmi>"
	"biehttalanhápmi" N Sem/Feat-phys Sg Nom <W:0.0> <cohort-with-dynamic-compound> @<SPRED #5->3
: 
"<dego>"
	"dego" CS <W:0.0> @CNP #6->5
: 
"<ovttaidlogu>"
	"ovttaidlohku" N Sem/Amount Sg Gen <W:0.0> @>N #7->9
: 
"<3.>"
	"3" A Arab Ord Attr <W:0.0> @>N #8->9
: 
"<persovnna>"
	"persovdna" N Sem/Hum Sg Gen <W:0.0> @>N #9->10
: 
"<preseansa>"
	"preseansa" N Sem/State Sg Nom <W:0.0> @COMP-CS< #10->6
"<:>"
	":" CLB <W:0.0> #11->3
: 
"<čohkkát>"
	"čohkkát" <mv> V IV Ind Prs Pl1 <W:0.0> @FMV #12->3
	"čohkkát" <mv> V IV Ind Prs Sg2 <W:0.0> @FMV #12->3
	"čohkkát" <mv> V IV Inf <W:0.0> @IMV #12->3
: 
"<>>"
	">" PUNCT RIGHT <W:0.0> #13->12
: 
"<in>"
	"ii" <aux> V IV Neg Ind Sg1 <W:0.0> @S< #14->12
: 
"<čohkká>"
	"čohkkát" <mv> V IV Ind Prs ConNeg <W:0.0> @IMV #15->14
"<,>"
	"," CLB <W:0.0> #16->15
: 
"<duddjot>"
	"duddjot" <mv> V TV Ind Prs Pl1 <W:0.0> @FMV #17->12
	"duddjot" <mv> V TV Ind Prs Sg2 <W:0.0> @FMV #17->12
	"duddjot" <mv> V TV Inf <W:0.0> @IMV #17->12
: 
"<>>"
	">" PUNCT RIGHT <W:0.0> #18->17
: 
"<in>"
	"ii" <aux> V IV Neg Ind Sg1 <W:0.0> @S< #19->17
: 
"<duddjo>"
	"duddjot" <mv> V TV Ind Prs ConNeg <W:0.0> @IMV #20->19
: 
"<.>"
	"." CLB <W:0.0> #21->3
: 

"<Bárahisstávvalvearbbain>"
	"vearba" N Sem/Cat Pl Loc <W:0.0> <cohort-with-dynamic-compound> <cohort-with-dynamic-compound> @ADVL> #1->5
		"stávval" N Sem/Cat Cmp/SgNom Cmp <W:0.0> #1->5
			"bára" Ex/N Der/Car A Cmp/Attr Cmp <W:0.0> #1->5
	"vearba" N Sem/Cat Pl Loc <W:0.0> <cohort-with-dynamic-compound> <cohort-with-dynamic-compound> @ADVL> #1->5
		"stávval" N Sem/Cat Cmp/SgNom Cmp <W:0.0> #1->5
			"bárra" Ex/N Der/Car A Cmp/Attr Cmp <W:0.0> #1->5
: 
"<lea>"
	"leat" <aux> V IV Ind Prs Sg3 <W:0.0> @FAUX #2->0
: 
"<preseanssa>"
	"preseansa" N Sem/State Sg Gen <W:0.0> @>N #3->4
: 
"<biehttalanhápmi>"
	"biehttalanhápmi" N Sem/Feat-phys Sg Nom <W:0.0> <cohort-with-dynamic-compound> @<SUBJ #4->2
: 
"<oaniduvvon>"
	"oanidit" Ex/V Ex/TV Gram/3syll Der/PassL <mv> V IV PrfPrc <W:0.0> @IMV #5->2
: 
"<guoktin>"
	"guokte" Num Ess <W:0.0> @>N #6->7
: 
"<stávvalin>"
	"stávval" N Sem/Cat Ess <W:0.0> @<SPRED #7->5
"<,>"
	"," CLB <W:0.0> #8->9
: 
"<ja>"
	"ja" CC <W:0.0> @CVP #9->2
: 
"<konsonánta>"
	"konsonánta" N Sem/Cat Sg Nom <W:0.0> @SUBJ> #10->11
: 
"<lea>"
	"leat" <mv> V IV Ind Prs Sg3 <W:0.0> @FMV #11->2
: 
"<sáni>"
	"sátni" N Sem/Cat Sg Gen <W:0.0> @>N #12->13
: 
"<loahpas>"
	"loahppa" N Sem/Time Sg Loc <W:0.0> @<ADVL #13->11
"<:>"
	":" CLB <W:0.0> #14->2
: 
"<gávppašit>"
	"gávppašit" <mv> V TV Gram/3syll Ind Prs Pl3 <W:0.0> @FMV #15->11
	"gávppašit" <mv> V TV Gram/3syll Inf <W:0.0> @IMV #15->11
: 
"<>>"
	">" PUNCT RIGHT <W:0.0> #16->15
: 
"<in>"
	"ii" <aux> V IV Neg Ind Sg1 <W:0.0> @S< #17->15
: 
"<gávppaš>"
	"gávppašit" <mv> V TV Gram/3syll Ind Prs ConNeg <W:0.0> @IMV #18->17
"<,>"
	"," CLB <W:0.0> #19->18
: 
"<boradit>"
	"boradit" <mv> V TV Gram/3syll Ind Prs Pl3 <W:0.0> @FMV #20->17
	"boradit" <mv> V TV Gram/3syll Inf <W:0.0> @IMV #20->17
: 
"<>>"
	">" PUNCT RIGHT <W:0.0> #21->20
: 
"<in>"
	"ii" <aux> V IV Neg Ind Sg1 <W:0.0> @S< #22->20
: 
"<borat>"
	"boradit" <mv> V TV Gram/3syll Ind Prs ConNeg <W:0.0> @IMV #23->22
	"borahit" <mv> V TV Gram/3syll Ind Prs ConNeg <W:0.0> @IMV #23->22
: 
"<.>"
	"." CLB <W:0.0> #24->2
:  

"<¶>"
	"¶" CLB <W:0.0> #1->1
:\n

"<Preterihtas>"
	"preterihtta" N Sem/State Sg Loc <W:0.0> @ADVL> #1->2
: 
"<lea>"
	"leat" <mv> V IV Ind Prs Sg3 <W:0.0> @FMV #2->0
: 
"<váldovearbba>"
	"váldovearba" N Sem/Cat Sg Gen <W:0.0> <cohort-with-dynamic-compound> @>N #3->4
: 
"<biehttalanhápmi>"
	"biehttalanhápmi" N Sem/Feat-phys Sg Nom <W:0.0> <cohort-with-dynamic-compound> @<SUBJ #4->2
: 
"<seammalágan>"
	"seammalágan" A Sem/Dummytag Sg Nom <W:0.0> @<SUBJ #5->2
: 
"<go>"
	"go" CS <W:0.0> @CNP #6->5
: 
"<perfeavtta>"
	"perfeakta" N Sem/Cat Sg Gen <W:0.0> @>N #7->8
: 
"<partisihppa>"
	"partisihppa" N Sem/State Sg Nom <W:0.0> @COMP-CS< #8->6
"<.>"
	"." CLB <W:0.0> #9->2
: 

"<Dat>"
	"dat" Pron Dem Sg Nom <W:0.0> @SUBJ> #1->2
: 
"<mearkkaša>"
	"mearkkašit" <mv> V TV Gram/3syll Ind Prs Sg3 <W:0.0> @FMV #2->0
: 
"<ahte>"
	"ahte" CS <W:0.0> @CVP #3->6
: 
"<buot>"
	"buot" Pron Indef Attr <W:0.0> @>N #4->5
: 
"<máttatiippain>"
	"tiipa" N Sem/Hum Pl Loc <W:0.0> <cohort-with-dynamic-compound> <hab> @ADVL> #5->6
		"mátta" N Sem/Cat Cmp/SgNom Cmp <W:0.0> #5->6
: 
"<lea>"
	"leat" <mv> V IV Ind Prs Sg3 <W:0.0> @FS-<ADVL #6->2
: 
"<geažus>"
	"geažus" N Sem/Cat Sg Nom <W:0.0> <ext> @<SUBJ #7->6
: 
"<'>"
	"'" PUNCT <W:0.0> #8->8
"<->"
	"-" PUNCT <W:0.0> #9->10
"<n>"
	"n" N Sem/Sign ABBR Gram/TAbbr Sg Nom <W:0.0> @<SPRED #10->6
"<'>"
	"'" PUNCT <W:0.0> #11->10
"<.>"
	"." CLB <W:0.0> #12->2
: 

"<Bárrastávvalvearbbain>"
	"vearba" N Sem/Cat Pl Loc <W:0.0> <cohort-with-dynamic-compound> <cohort-with-dynamic-compound> @ADVL> #1->2
		"stávval" N Sem/Cat Cmp/SgNom Cmp <W:0.0> #1->2
			"bárra" N Sem/Ani_Group_Hum Cmp/SgNom Cmp <W:0.0> #1->2
: 
"<lea>"
	"leat" <mv> V IV Ind Prs Sg3 <W:0.0> @FMV #2->0
: 
"<preterihta>"
	"preterihtta" N Sem/State Sg Gen <W:0.0> @>N #3->4
: 
"<biehttalanhámis>"
	"biehttalanhápmi" N Sem/Feat-phys Sg Loc <W:0.0> <cohort-with-dynamic-compound> @<ADVL #4->2
: 
"<gievrras>"
	"gievra" A Sem/Hum Attr <W:0.0> @>N #5->6
: 
"<dássi>"
	"dássi" N Sem/Plc Sg Nom <W:0.0> @<SUBJ #6->2
"<,>"
	"," CLB <W:0.0> #7->8
: 
"<ja>"
	"ja" CC <W:0.0> @CVP #8->2
: 
"<vokálat>"
	"vokála" N Sem/Cat Pl Nom <W:0.0> @SUBJ> #9->10
: 
"<molsašuddet>"
	"molsašuddat" <mv> V IV Ind Prs Pl3 <W:0.0> @FMV #10->2
: 
"<ná>"
	"ná" Adv <W:0.0> @<ADVL #11->10
"<:>"
	":" CLB <W:0.0> #12->2
: 
"<i>"
	"i" N Sem/Sign ABBR Gram/TAbbr Sg Gen <W:0.0> @>N #13->10
	"i" N Sem/Sign ABBR Gram/TAbbr Sg Nom <W:0.0> @HNOUN #13->10
"<>>"
	">" PUNCT RIGHT <W:0.0> #14->15
"<á>"
	"á" N Sem/Sign ABBR Gram/TAbbr Sg Nom <W:0.0> @<SPRED #15->10
"<,>"
	"," CLB <W:0.0> #16->15
: 
"<u>"
	"u" N Sem/Sign ABBR Gram/TAbbr Sg Nom <W:0.0> @<SPRED #17->15
"<>>"
	">" PUNCT RIGHT <W:0.0> #18->19
"<o>"
	"o" N Sem/Sign ABBR Gram/TAbbr Sg Nom <W:0.0> @APP-N< #19->17
"<.>"
	"." CLB <W:0.0> #20->2
: 

"<Dát>"
	"dát" Pron Dem Sg Nom <W:0.0> @>N #1->2
: 
"<molsašuddan>"
	"molsašuddat" Ex/V IV Der/NomAct N Sem/Act Sg Nom <W:0.0> @SUBJ> #2->3
: 
"<ii>"
	"ii" <aux> V IV Neg Ind Sg3 <W:0.0> @FAUX #3->0
: 
"<dagat>"
	"dagadit" <mv> V TV Gram/3syll Ind Prs ConNeg <W:0.0> @IMV #4->3
	"dagahit" <mv> V TV Gram/3syll Ind Prs ConNeg <W:0.0> @IMV #4->3
: 
"<diftoŋganjuolgama>"
	"diftoŋŋanjuolgan" N Sem/Act Sg Acc <W:0.0> <cohort-with-dynamic-compound> @<OBJ #5->4
"<:>"
	":" CLB <W:0.0> #6->3
: 
"<oađđit>"
	"oađđit" <mv> V IV Ind Prs Pl1 <W:0.0> @FMV #7->4
	"oađđit" <mv> V IV Inf <W:0.0> @IMV #7->4
: 
"<>>"
	">" PUNCT RIGHT <W:0.0> #8->7
: 
"<in>"
	"ii" <aux> V IV Neg Ind Sg1 <W:0.0> @S< #9->7
: 
"<oađđán>"
	"oađđit" <mv> V IV Ind Prt ConNeg <W:0.0> @IMV #10->9
	"oađđát" <mv> V IV Ind Prt ConNeg <W:0.0> @IMV #10->9
"<,>"
	"," CLB <W:0.0> #11->10
: 
"<čierrut>"
	"čierrut" <mv> V TV Ind Prs Pl1 <W:0.0> @FMV #12->7
	"čierrut" <mv> V TV Inf <W:0.0> @IMV #12->7
: 
"<>>"
	">" PUNCT RIGHT <W:0.0> #13->12
: 
"<in>"
	"ii" <aux> V IV Neg Ind Sg1 <W:0.0> @S< #14->12
: 
"<čirron>"
	"čierrut" <mv> V TV Ind Prt ConNeg <W:0.0> @IMV #15->14
	"čirrot" <mv> V IV Ind Prt ConNeg <W:0.0> @IMV #15->14
: 
"<.>"
	"." CLB <W:0.0> #16->3
: 

"<Kontrákta>"
	"kontrákta" N Sem/Txt Sg Nom <W:0.0> @SUBJ> #1->3
: 
"<vearbbain>"
	"vearba" N Sem/Cat Pl Loc <W:0.0> @ADVL> #2->3
: 
"<lea>"
	"leat" <mv> V IV Ind Prs Sg3 <W:0.0> @FMV #3->0
: 
"<preterihta>"
	"preterihtta" N Sem/State Sg Gen <W:0.0> @>N #4->5
: 
"<biehttalanhápmi>"
	"biehttalanhápmi" N Sem/Feat-phys Sg Nom <W:0.0> <cohort-with-dynamic-compound> @<SPRED #5->3
: 
"<seamma>"
	"seammá" Adv <W:0.0> @<ADVL #6->3
: 
"<go>"
	"go" CS <W:0.0> @CNP #7->6
: 
"<ovttaidlogu>"
	"ovttaidlohku" N Sem/Amount Sg Gen <W:0.0> @>N #8->10
: 
"<1.>"
	"1" A Arab Ord Attr <W:0.0> @>N #9->10
: 
"<persovnna>"
	"persovdna" N Sem/Hum Sg Gen <W:0.0> @>N #10->11
: 
"<preseansa>"
	"preseansa" N Sem/State Sg Nom <W:0.0> @COMP-CS< #11->7
"<:>"
	":" CLB <W:0.0> #12->3
: 
"<čohkkát>"
	"čohkkát" <mv> V IV Ind Prs Pl1 <W:0.0> @FMV #13->3
	"čohkkát" <mv> V IV Ind Prs Sg2 <W:0.0> @FMV #13->3
	"čohkkát" <mv> V IV Inf <W:0.0> @IMV #13->3
: 
"<>>"
	">" PUNCT RIGHT <W:0.0> #14->13
: 
"<in>"
	"ii" <aux> V IV Neg Ind Sg1 <W:0.0> @S< #15->13
: 
"<čohkkán>"
	"čohkkát" <mv> V IV Ind Prt ConNeg <W:0.0> @IMV #16->15
"<,>"
	"," CLB <W:0.0> #17->16
: 
"<duddjot>"
	"duddjot" <mv> V TV Ind Prs Pl1 <W:0.0> @FMV #18->13
	"duddjot" <mv> V TV Ind Prs Sg2 <W:0.0> @FMV #18->13
	"duddjot" <mv> V TV Inf <W:0.0> @IMV #18->13
: 
"<>>"
	">" PUNCT RIGHT <W:0.0> #19->18
: 
"<in>"
	"ii" <aux> V IV Neg Ind Sg1 <W:0.0> @S< #20->18
: 
"<duddjon>"
	"duddjot" <mv> V TV Ind Prt ConNeg <W:0.0> @IMV #21->20
: 
"<.>"
	"." CLB <W:0.0> #22->3
: 

"<Bárahisstávvalvearbbain>"
	"vearba" N Sem/Cat Pl Loc <W:0.0> <cohort-with-dynamic-compound> @ADVL> #1->2
		"stávval" N Sem/Cat Cmp/SgNom Cmp <W:0.0> #1->2
			"bára" Ex/N Der/Car A Cmp/Attr Cmp <W:0.0> #1->2
	"vearba" N Sem/Cat Pl Loc <W:0.0> <cohort-with-dynamic-compound> @ADVL> #1->2
		"stávval" N Sem/Cat Cmp/SgNom Cmp <W:0.0> #1->2
			"bárra" Ex/N Der/Car A Cmp/Attr Cmp <W:0.0> #1->2
: 
"<lea>"
	"leat" <mv> V IV Ind Prs Sg3 <W:0.0> @FMV #2->0
: 
"<geažus>"
	"geažus" N Sem/Cat Sg Nom <W:0.0> <ext> @<SUBJ #3->2
: 
"<'>"
	"'" PUNCT <W:0.0> #4->4
"<->"
	"-" PUNCT <W:0.0> #5->6
"<an>"
	"an" Adv <W:0.0> @ADVL> #6->14
"<'>"
	"'" PUNCT <W:0.0> #7->6
"<:>"
	":" CLB <W:0.0> #8->2
: 
"<gávppašit>"
	"gávppašit" <mv> V TV Gram/3syll Ind Prs Pl3 <W:0.0> @FMV #9->2
	"gávppašit" <mv> V TV Gram/3syll Inf <W:0.0> @IMV #9->2
: 
"<>>"
	">" PUNCT RIGHT <W:0.0> #10->9
: 
"<in>"
	"ii" <aux> V IV Neg Ind Sg1 <W:0.0> @S< #11->9
: 
"<gávppašan>"
	"gávppašit" <mv> V TV Gram/3syll Ind Prt ConNeg <W:0.0> @IMV #12->11
"<,>"
	"," CLB <W:0.0> #13->12
: 
"<boradit>"
	"boradit" <mv> V TV Gram/3syll Ind Prs Pl3 <W:0.0> @FMV #14->9
	"boradit" <mv> V TV Gram/3syll Inf <W:0.0> @IMV #14->9
: 
"<>>"
	">" PUNCT RIGHT <W:0.0> #15->14
: 
"<in>"
	"ii" <aux> V IV Neg Ind Sg1 <W:0.0> @S< #16->14
: 
"<boradan>"
	"boradit" <mv> V TV Gram/3syll Ind Prt ConNeg <W:0.0> @IMV #17->16
: 
"<.>"
	"." CLB <W:0.0> #18->2
: 

"<Preterihtas>"
	"preterihtta" N Sem/State Sg Loc <W:0.0> @ADVL> #1->2
: 
"<lea>"
	"leat" <mv> V IV Ind Prs Sg3 <W:0.0> @FMV #2->0
: 
"<'>"
	"'" PUNCT <W:0.0> #3->4
"<leat>"
	"leat" <mv> V IV Inf <W:0.0> @IMV #4->2
"<'>"
	"'" PUNCT <W:0.0> #5->5
"<->"
	"-" PUNCT <W:0.0> #6->7
"<vearbba>"
	"vearba" N Sem/Cat Sg Gen <W:0.0> @>N #7->8
: 
"<biehttalanhápmi>"
	"biehttalanhápmi" N Sem/Feat-phys Sg Nom <W:0.0> <cohort-with-dynamic-compound> @SUBJ> #8->10
: 
"<'>"
	"'" PUNCT <W:0.0> #9->10
"<lean>"
	"leat" <mv> V IV Ind Prs Sg1 <W:0.0> @FMV #10->2
"<'>"
	"'" PUNCT <W:0.0> #11->10
"<:>"
	":" CLB <W:0.0> #12->2
: 
"<Mun>"
	"mun" Pron Pers Sg1 Nom <W:0.0> @SUBJ> #13->14
: 
"<in>"
	"ii" <aux> V IV Neg Ind Sg1 <W:0.0> @S< #14->10
: 
"<'>"
	"'" PUNCT <W:0.0> #15->16
"<lean>"
	"leat" <mv> V IV Ind Prt ConNeg <W:0.0> @IMV #16->14
"<'>"
	"'" PUNCT <W:0.0> #17->18
: 
"<doppe>"
	"doppe" Adv Sem/Plc <W:0.0> @<ADVL #18->16
: 
"<.>"
	"." CLB <W:0.0> #19->2
:  

"<¶>"
	"¶" CLB <W:0.0> #1->1
:\n

"<in>"
	"ii" <aux> V IV Neg Ind Sg1 <W:0.0> @FAUX #1->0
: 
"<boađe>"
	"boahtit" <mv> V IV Ind Prs ConNeg <W:0.0> @IMV #2->1
:  
"<¶>"
	"¶" CLB <W:0.0> #3->1
:\n

"<in>"
	"ii" <aux> V IV Neg Ind Sg1 <W:0.0> @FAUX #1->0
: 
"<muital>"
	"muitalit" <mv> V TV Gram/3syll Ind Prs ConNeg <W:0.0> @IMV #2->1
:  
"<¶>"
	"¶" CLB <W:0.0> #3->1
:\n

"<in>"
	"ii" <aux> V IV Neg Ind Sg1 <W:0.0> @FAUX #1->0
: 
"<boahtán>"
	"boahtit" <mv> V IV Ind Prt ConNeg <W:0.0> @IMV #2->1
:  
"<¶>"
	"¶" CLB <W:0.0> #3->1
:\n

"<don>"
	"don" Pron Pers Sg2 Nom <W:0.0> @HNOUN #1->0
: 
"<¶>"
	"¶" CLB <W:0.0> #2->1
:\n

"<it>"
	"ii" <aux> V IV Neg Ind Sg2 <W:0.0> @FAUX #1->0
: 
"<boađe>"
	"boahtit" <mv> V IV Ind Prs ConNeg <W:0.0> @IMV #2->1
:  
"<¶>"
	"¶" CLB <W:0.0> #3->1
:\n

"<it>"
	"ii" <aux> V IV Neg Ind Sg2 <W:0.0> @FAUX #1->0
: 
"<muital>"
	"muitalit" <mv> V TV Gram/3syll Ind Prs ConNeg <W:0.0> @IMV #2->1
:  
"<¶>"
	"¶" CLB <W:0.0> #3->1
:\n

"<it>"
	"ii" <aux> V IV Neg Ind Sg2 <W:0.0> @FAUX #1->0
: 
"<boahtán>"
	"boahtit" <mv> V IV Ind Prt ConNeg <W:0.0> @IMV #2->1
:  
"<¶>"
	"¶" CLB <W:0.0> #3->1
:\n

"<it>"
	"ii" <aux> V IV Neg Ind Sg2 <W:0.0> @FAUX #1->0
: 
"<muitalan>"
	"muitalit" <mv> V TV Gram/3syll Ind Prt ConNeg <W:0.0> @IMV #2->1
:  
"<¶>"
	"¶" CLB <W:0.0> #3->1
:\n

"<ii>"
	"II" Num Rom Sg Nom <W:0.0> @HNOUN #1->0
:  
"<¶>"
	"¶" CLB <W:0.0> #2->1
:\n

"<ii>"
	"ii" <aux> V IV Neg Ind Sg3 <W:0.0> @FAUX #1->0
: 
"<boađe>"
	"boahtit" <mv> V IV Ind Prs ConNeg <W:0.0> @IMV #2->1
:  
"<¶>"
	"¶" CLB <W:0.0> #3->1
:\n

"<ii>"
	"ii" <aux> V IV Neg Ind Sg3 <W:0.0> @FAUX #1->0
: 
"<muital>"
	"muitalit" <mv> V TV Gram/3syll Ind Prs ConNeg <W:0.0> @IMV #2->1
:  
"<¶>"
	"¶" CLB <W:0.0> #3->1
:\n

"<ii>"
	"ii" <aux> V IV Neg Ind Sg3 <W:0.0> @FAUX #1->0
: 
"<boahtán>"
	"boahtit" <mv> V IV Ind Prt ConNeg <W:0.0> @IMV #2->1
:  
"<¶>"
	"¶" CLB <W:0.0> #3->1
:\n

"<ii>"
	"ii" <aux> V IV Neg Ind Sg3 <W:0.0> @FAUX #1->0
: 
"<muitalan>"
	"muitalit" <mv> V TV Gram/3syll Ind Prt ConNeg <W:0.0> @IMV #2->1
:  
"<¶>"
	"¶" CLB <W:0.0> #3->1
:\n

"<moai>"
	"mun" Pron Pers Du1 Nom <W:0.0> @X #1->0
: 
"<¶>"
	"¶" CLB <W:0.0> #2->2
:\n

"<ean>"
	"ii" <aux> V IV Neg Ind Du1 <W:0.0> @FAUX #1->0
:  
"<¶>"
	"¶" CLB <W:0.0> #2->1
:\n

"<ean>"
	"ii" <aux> V IV Neg Ind Du1 <W:0.0> @FAUX #1->0
: 
"<boađe>"
	"boahtit" <mv> V IV Ind Prs ConNeg <W:0.0> @IMV #2->1
:  
"<¶>"
	"¶" CLB <W:0.0> #3->1
:\n

"<ean>"
	"ii" <aux> V IV Neg Ind Du1 <W:0.0> @FAUX #1->0
: 
"<muital>"
	"muitalit" <mv> V TV Gram/3syll Ind Prs ConNeg <W:0.0> @IMV #2->1
:  
"<¶>"
	"¶" CLB <W:0.0> #3->1
:\n

"<ean>"
	"ii" <aux> V IV Neg Ind Du1 <W:0.0> @FAUX #1->0
: 
"<boahtán>"
	"boahtit" <mv> V IV Ind Prt ConNeg <W:0.0> @IMV #2->1
:  
"<¶>"
	"¶" CLB <W:0.0> #3->1
:\n

"<ean>"
	"ii" <aux> V IV Neg Ind Du1 <W:0.0> @FAUX #1->0
: 
"<muitalan>"
	"muitalit" <mv> V TV Gram/3syll Ind Prt ConNeg <W:0.0> @IMV #2->1
:  
"<¶>"
	"¶" CLB <W:0.0> #3->1
:\n

"<doai>"
	"don" Pron Pers Du2 Nom <W:0.0> @X #1->0
: 
"<¶>"
	"¶" CLB <W:0.0> #2->2
:\n

"<eahppi>"
	"ii" <aux> V IV Neg Ind Du2 <W:0.0> @FAUX #1->0
:  
"<¶>"
	"¶" CLB <W:0.0> #2->1
:\n

"<eahppi>"
	"ii" <aux> V IV Neg Ind Du2 <W:0.0> @FAUX #1->0
: 
"<boađe>"
	"boahtit" <mv> V IV Ind Prs ConNeg <W:0.0> @IMV #2->1
:  
"<¶>"
	"¶" CLB <W:0.0> #3->1
:\n

"<eahppi>"
	"ii" <aux> V IV Neg Ind Du2 <W:0.0> @FAUX #1->0
: 
"<muital>"
	"muitalit" <mv> V TV Gram/3syll Ind Prs ConNeg <W:0.0> @IMV #2->1
:  
"<¶>"
	"¶" CLB <W:0.0> #3->1
:\n

"<eahppi>"
	"ii" <aux> V IV Neg Ind Du2 <W:0.0> @FAUX #1->0
: 
"<boahtán>"
	"boahtit" <mv> V IV Ind Prt ConNeg <W:0.0> @IMV #2->1
:  
"<¶>"
	"¶" CLB <W:0.0> #3->1
:\n

"<eahppi>"
	"ii" <aux> V IV Neg Ind Du2 <W:0.0> @FAUX #1->0
: 
"<muitalan>"
	"muitalit" <mv> V TV Gram/3syll Ind Prt ConNeg <W:0.0> @IMV #2->1
:  
"<¶>"
	"¶" CLB <W:0.0> #3->1
:\n

"<soai>"
	"son" Pron Pers Du3 Nom <W:0.0> @X #1->0
: 
"<¶>"
	"¶" CLB <W:0.0> #2->2
:\n

"<eaba>"
	"ii" <aux> V IV Neg Ind Du3 <W:0.0> @FAUX #1->0
:  
"<¶>"
	"¶" CLB <W:0.0> #2->1
:\n

"<eaba>"
	"ii" <aux> V IV Neg Ind Du3 <W:0.0> @FAUX #1->0
: 
"<boađe>"
	"boahtit" <mv> V IV Ind Prs ConNeg <W:0.0> @IMV #2->1
:  
"<¶>"
	"¶" CLB <W:0.0> #3->1
:\n

"<eaba>"
	"ii" <aux> V IV Neg Ind Du3 <W:0.0> @FAUX #1->0
: 
"<muital>"
	"muitalit" <mv> V TV Gram/3syll Ind Prs ConNeg <W:0.0> @IMV #2->1
:  
"<¶>"
	"¶" CLB <W:0.0> #3->1
:\n

"<eaba>"
	"ii" <aux> V IV Neg Ind Du3 <W:0.0> @FAUX #1->0
: 
"<boahtán>"
	"boahtit" <mv> V IV Ind Prt ConNeg <W:0.0> @IMV #2->1
:  
"<¶>"
	"¶" CLB <W:0.0> #3->1
:\n

"<eaba>"
	"ii" <aux> V IV Neg Ind Du3 <W:0.0> @FAUX #1->0
: 
"<muitalan>"
	"muitalit" <mv> V TV Gram/3syll Ind Prt ConNeg <W:0.0> @IMV #2->1
:  
"<¶>"
	"¶" CLB <W:0.0> #3->1
:\n

"<mii>"
	"mii" Pron Rel Sg Nom <W:0.0> @HNOUN #1->0
	"mun" Pron Pers Pl1 Nom <W:0.0> @HNOUN #1->0
: 
"<¶>"
	"¶" CLB <W:0.0> #2->1
:\n

"<eat>"
	"ii" <aux> V IV Neg Ind Pl1 <W:0.0> @FAUX #1->0
:  
"<¶>"
	"¶" CLB <W:0.0> #2->1
:\n

"<eat>"
	"ii" <aux> V IV Neg Ind Pl1 <W:0.0> @FAUX #1->0
: 
"<boađe>"
	"boahtit" <mv> V IV Ind Prs ConNeg <W:0.0> @IMV #2->1
:  
"<¶>"
	"¶" CLB <W:0.0> #3->1
:\n

"<eat>"
	"ii" <aux> V IV Neg Ind Pl1 <W:0.0> @FAUX #1->0
: 
"<muital>"
	"muitalit" <mv> V TV Gram/3syll Ind Prs ConNeg <W:0.0> @IMV #2->1
:  
"<¶>"
	"¶" CLB <W:0.0> #3->1
:\n

"<eat>"
	"ii" <aux> V IV Neg Ind Pl1 <W:0.0> @FAUX #1->0
: 
"<boahtán>"
	"boahtit" <mv> V IV Ind Prt ConNeg <W:0.0> @IMV #2->1
:  
"<¶>"
	"¶" CLB <W:0.0> #3->1
:\n

"<eat>"
	"ii" <aux> V IV Neg Ind Pl1 <W:0.0> @FAUX #1->0
: 
"<muitalan>"
	"muitalit" <mv> V TV Gram/3syll Ind Prt ConNeg <W:0.0> @IMV #2->1
:  
"<¶>"
	"¶" CLB <W:0.0> #3->1
:\n

"<dii>"
	"don" Pron Pers Pl2 Nom <W:0.0> @HNOUN #1->0
: 
"<¶>"
	"¶" CLB <W:0.0> #2->1
:\n

"<ehpet>"
	"ii" <aux> V IV Neg Ind Pl2 <W:0.0> @FAUX #1->0
:  
"<¶>"
	"¶" CLB <W:0.0> #2->1
:\n

"<ehpet>"
	"ii" <aux> V IV Neg Ind Pl2 <W:0.0> @FAUX #1->0
: 
"<boađe>"
	"boahtit" <mv> V IV Ind Prs ConNeg <W:0.0> @IMV #2->1
:  
"<¶>"
	"¶" CLB <W:0.0> #3->1
:\n

"<ehpet>"
	"ii" <aux> V IV Neg Ind Pl2 <W:0.0> @FAUX #1->0
: 
"<muital>"
	"muitalit" <mv> V TV Gram/3syll Ind Prs ConNeg <W:0.0> @IMV #2->1
:  
"<¶>"
	"¶" CLB <W:0.0> #3->1
:\n

"<ehpet>"
	"ii" <aux> V IV Neg Ind Pl2 <W:0.0> @FAUX #1->0
: 
"<boahtán>"
	"boahtit" <mv> V IV Ind Prt ConNeg <W:0.0> @IMV #2->1
:  
"<¶>"
	"¶" CLB <W:0.0> #3->1
:\n

"<ehpet>"
	"ii" <aux> V IV Neg Ind Pl2 <W:0.0> @FAUX #1->0
: 
"<muitalan>"
	"muitalit" <mv> V TV Gram/3syll Ind Prt ConNeg <W:0.0> @IMV #2->1
:  
"<¶>"
	"¶" CLB <W:0.0> #3->1
:\n

"<eai>"
	"ii" <aux> V IV Neg Ind Pl3 <W:0.0> @FAUX #1->0
:  
"<¶>"
	"¶" CLB <W:0.0> #2->1
:\n

"<eai>"
	"ii" <aux> V IV Neg Ind Pl3 <W:0.0> @FAUX #1->0
: 
"<boađe>"
	"boahtit" <mv> V IV Ind Prs ConNeg <W:0.0> @IMV #2->1
:  
"<¶>"
	"¶" CLB <W:0.0> #3->1
:\n

"<eai>"
	"ii" <aux> V IV Neg Ind Pl3 <W:0.0> @FAUX #1->0
: 
"<muital>"
	"muitalit" <mv> V TV Gram/3syll Ind Prs ConNeg <W:0.0> @IMV #2->1
:  
"<¶>"
	"¶" CLB <W:0.0> #3->1
:\n

"<eai>"
	"ii" <aux> V IV Neg Ind Pl3 <W:0.0> @FAUX #1->0
: 
"<boahtán>"
	"boahtit" <mv> V IV Ind Prt ConNeg <W:0.0> @IMV #2->1
:  
"<¶>"
	"¶" CLB <W:0.0> #3->1
:\n

"<eai>"
	"ii" <aux> V IV Neg Ind Pl3 <W:0.0> @FAUX #1->0
: 
"<muitalan>"
	"muitalit" <mv> V TV Gram/3syll Ind Prt ConNeg <W:0.0> @IMV #2->1
:  
"<¶>"
	"¶" CLB <W:0.0> #3->1
:\n

"<Cealkkaovdamearkkat>"
	"ovdamearka" N Sem/Semcon Pl Nom <W:0.0> <cohort-with-dynamic-compound> <cohort-with-dynamic-compound> @HNOUN #1->0
		"cealkka" N Sem/Cat Cmp/SgNom Cmp <W:0.0> #1->0
"<:>"
	":" CLB <W:0.0> #2->1
: 
"<¶>"
	"¶" CLB <W:0.0> #3->1
:\n

"<Máret>"
	"Máret" N Prop Sem/Fem Sg Nom <W:0.0> @SUBJ> #1->2
: 
"<ii>"
	"ii" <aux> V IV Neg Ind Sg3 <W:0.0> @FAUX #2->0
: 
"<boađe>"
	"boahtit" <mv> V IV Ind Prs ConNeg <W:0.0> @IMV #3->2
: 
"<ruoktot>"
	"ruoktot" Adv <W:0.0> @<ADVL #4->3
"<.>"
	"." CLB <W:0.0> #5->2
:  

"<¶>"
	"¶" CLB <W:0.0> #1->1
:\n

"<Mun>"
	"mun" Pron Pers Sg1 Nom <W:0.0> @SUBJ> #1->2
: 
"<in>"
	"ii" <aux> V IV Neg Ind Sg1 <W:0.0> @FAUX #2->0
: 
"<diehtán>"
	"diehtit" <mv> V TV Ind Prt ConNeg <W:0.0> @IMV #3->2
: 
"<maidege>"
	"mihkke" Pron Indef Sg Acc Foc/Neg-ge <W:0.0> @<OBJ #4->3
"<.>"
	"." CLB <W:0.0> #5->2
: 

"<Sii>"
	"son" Pron Pers Pl3 Nom <W:0.0> @SUBJ> #1->2
: 
"<eai>"
	"ii" <aux> V IV Neg Ind Pl3 <W:0.0> @FAUX #2->0
: 
"<ása>"
	"ássat" <mv> V IV Ind Prs ConNeg <W:0.0> @IMV #3->2
: 
"<dieppe>"
	"dieppe" Adv Sem/Plc <W:0.0> @<ADVL #4->3
"<.>"
	"." CLB <W:0.0> #5->2
:  

"<¶>"
	"¶" CLB <W:0.0> #1->1
:\n

"<Moai>"
	"mun" Pron Pers Du1 Nom <W:0.0> @SUBJ> #1->2
: 
"<ean>"
	"ii" <aux> V IV Neg Ind Du1 <W:0.0> @FAUX #2->0
: 
"<juhkan>"
	"juhkat" <mv> V TV Ind Prt ConNeg <W:0.0> @IMV #3->2
: 
"<gáfe>"
	"gáffe" N Sem/Drink_Plant Sg Acc <W:0.0> @<OBJ #4->3
"<.>"
	"." CLB <W:0.0> #5->2
:  

"<¶>"
	"¶" CLB <W:0.0> #1->1
:\n

"<Biehttaleaddji>"
	"biehttalit" Ex/V TV Gram/3syll Der/NomAg N Sg Nom <W:0.0> @SUBJ> #1->0
: 
"<'>"
	"'" PUNCT <W:0.0> #2->3
"<mus-lea>"
	"mus-lea" ? @X #3->0
"<'>"
	"'" PUNCT <W:0.0> #4->7
"<->"
	"-" PUNCT <W:0.0> #5->6
"<cealkagiin>"
	"cealkka" N Sem/Cat Pl Loc <W:0.0> @ADVL> #6->7
: 
"<leat>"
	"leat" <mv> V IV Ind Prs Pl3 <W:0.0> @FMV #7->0
: 
"<dušše>"
	"dušše" Adv <W:0.0> @>Num #8->9
: 
"<guokte>"
	"guokte" Num Sg Nom <W:0.0> <ext> @<SUBJ #9->7
: 
"<vejolaš>"
	"vejolaš" A Sem/Dummytag Attr <W:0.0> @>N #10->11
: 
"<hámi>"
	"hápmi" N Sem/Feat-phys Sg Gen <W:0.0> @Num< #11->9
"<.>"
	"." CLB <W:0.0> #12->1
: 

"<Ovttaidlogus>"
	"ovttaidlohku" N Sem/Amount Sg Loc <W:0.0> @ADVL> #1->2
: 
"<lea>"
	"leat" <mv> V IV Ind Prs Sg3 <W:0.0> @FMV #2->0
: 
"<'>"
	"'" PUNCT <W:0.0> #3->4
"<ii>"
	"II" Num Rom Sg Nom <W:0.0> <ext> @<SUBJ #4->2
"<'>"
	"'" PUNCT <W:0.0> #5->6
: 
"<ja>"
	"ja" CC <W:0.0> @CVP #6->2
: 
"<máŋggaidlogus>"
	"máŋggaidlohku" N Sem/State Sg Loc <W:0.0> @<ADVL #7->2
: 
"<fas>"
	"fas" Adv <W:0.0> @ADVL> #8->8
: 
"<'>"
	"'" PUNCT <W:0.0> #9->10
"<eai>"
	"ii" <aux> V IV Neg Ind Pl3 <W:0.0> @FAUX #10->2
"<'>"
	"'" PUNCT <W:0.0> #11->10
"<.>"
	"." CLB <W:0.0> #12->2
: 

"<Dehálaš>"
	"dehálaš" A Sem/Dummytag Sg Nom <W:0.0> @SPRED> #1->2
: 
"<lea>"
	"leat" <mv> V IV Ind Prs Sg3 <W:0.0> @FMV #2->0
: 
"<muitit>"
	"muitit" V TV Inf <W:0.0> @<SUBJ #3->2
: 
"<ahte>"
	"ahte" CS <W:0.0> @CVP #4->6
: 
"<vearba>"
	"vearba" N Sem/Cat Sg Nom <W:0.0> @SUBJ> #5->6
: 
"<ii>"
	"ii" <aux> V IV Neg Ind Sg3 <W:0.0> @FS-OBJ #6->2
: 
"<soja>"
	"sodjat" <mv> V IV Ind Prs ConNeg <W:0.0> @FS-IMV #7->6
: 
"<dan>"
	"dat" Pron Dem Sg Gen <W:0.0> @>P #8->9
: 
"<mielde>"
	"mielde" Po <W:0.0> @<ADVL #9->7
: 
"<geas>"
	"gii" Pron Rel Sg Loc <W:0.0> <hab> @ADVL> #10->11
: 
"<lea>"
	"leat" <mv> V IV Ind Prs Sg3 <W:0.0> @FS-N< #11->8
: 
"<juoga>"
	"juoga" Pron Indef Sg Nom <W:0.0> <ext> @<SUBJ #12->11
"<.>"
	"." CLB <W:0.0> #13->2
: 

"<Ovdamearkkat>"
	"ovdamearka" N Sem/Semcon Pl Nom <W:0.0> <cohort-with-dynamic-compound> @HNOUN #1->0
"<:>"
	":" CLB <W:0.0> #2->1
: 
"<¶>"
	"¶" CLB <W:0.0> #3->1
:\n

"<Eatnis>"
	"eadni" N Sem/Hum Sg Loc <W:0.0> <hab> @ADVL> #1->3
: 
"<ii>"
	"ii" <aux> V IV Neg Ind Sg3 <W:0.0> @FAUX #2->0
: 
"<leat>"
	"leat" <mv> V IV Ind Prs ConNeg <W:0.0> @IMV #3->2
: 
"<biila>"
	"biila" N Sem/Veh Sg Nom <W:0.0> <ext> @<SUBJ #4->2
: 
"<.>"
	"." CLB <W:0.0> #5->2
:  

"<¶>"
	"¶" CLB <W:0.0> #1->1
:\n

"<Munnos>"
	"mun" Pron Pers Du1 Loc <W:0.0> <hab> @ADVL> #1->3
: 
"<eai>"
	"ii" <aux> V IV Neg Ind Pl3 <W:0.0> @FAUX #2->0
: 
"<leat>"
	"leat" <mv> V IV Ind Prs ConNeg <W:0.0> @IMV #3->2
: 
"<mánát>"
	"mánná" N Sem/Hum Pl Nom <W:0.0> <ext> @<SUBJ #4->2
: 
"<.>"
	"." CLB <W:0.0> #5->2
:  

"<¶>"
	"¶" CLB <W:0.0> #1->1
:\n

"<Dus>"
	"don" Pron Pers Sg2 Loc <W:0.0> <hab> @ADVL> #1->3
: 
"<eai>"
	"ii" <aux> V IV Neg Ind Pl3 <W:0.0> @FAUX #2->0
: 
"<leat>"
	"leat" <mv> V IV Ind Prs ConNeg <W:0.0> @IMV #3->2
: 
"<guokte>"
	"guokte" Num Sg Nom <W:0.0> <ext> @<SUBJ #4->2
: 
"<vielja>"
	"viellja" N Sem/Hum Sg Gen <W:0.0> @Num< #5->4
: 
"<.>"
	"." CLB <W:0.0> #6->2
:  

"<¶>"
	"¶" CLB <W:0.0> #1->1
:\n

"<Biehttaleaddji>"
	"biehttalit" V TV Gram/3syll PrsPrc <W:0.0> @>N #1->2
: 
"<imperatiiva>"
	"imperatiiva" N Sem/State Sg Nom <W:0.0> @X #2->0
: 
"<¶>"
	"¶" CLB <W:0.0> #3->3
:\n

"<Biehttalanvearbbas>"
	"biehttalanvearba" N Sem/Cat Sg Loc <W:0.0> <cohort-with-dynamic-compound> @ADVL> #1->2
: 
"<lea>"
	"leat" <mv> V IV Ind Prs Sg3 <W:0.0> @FMV #2->0
: 
"<maiddái>"
	"maiddái" Adv <W:0.0> @<ADVL #3->2
: 
"<imperatiiva>"
	"imperatiiva" N Sem/State Err/Orth Sg Gen <W:0.0> @>N #4->5
: 
"<hápmi>"
	"hápmi" N Sem/Feat-phys Sg Nom <W:0.0> @<SUBJ #5->2
: 
"<–>"
	"–" PUNCT <W:0.0> #6->7
: 
"<gohččunvuohki>"
	"gohččunvuohki" N Sem/Feat Sg Nom <W:0.0> <cohort-with-dynamic-compound> @X #7->0
"<.>"
	"." CLB <W:0.0> #8->2
: 

"<2.>"
	"2" A Arab Ord Attr <W:0.0> @>N #1->2
: 
"<persovnna>"
	"persovdna" N Sem/Hum Sg Gen <W:0.0> @>N #2->3
: 
"<ovttaidlogu>"
	"ovttaidlohku" N Sem/Amount Sg Gen <W:0.0> @>N #3->4
: 
"<hápmi>"
	"hápmi" N Sem/Feat-phys Sg Nom <W:0.0> @SUBJ> #4->5
: 
"<lea>"
	"leat" <mv> V IV Ind Prs Sg3 <W:0.0> @FMV #5->0
: 
"<ale>"
	"ii" <aux> V IV Neg Imprt Sg2 <W:0.0> @FAUX #6->5
: 
"<.>"
	"." CLB <W:0.0> #7->5
: 

"<Imperatiivahápmi>"
	"hápmi" N Sem/Feat-phys Sg Nom <W:0.0> <cohort-with-dynamic-compound> <cohort-with-dynamic-compound> @SUBJ> #1->2
		"imperatiiva" N Sem/State Cmp/SgNom Cmp <W:0.0> #1->2
: 
"<sodjá>"
	"sodjat" <mv> V IV Ind Prs Sg3 <W:0.0> @FMV #2->0
: 
"<persovnna>"
	"persovdna" N Sem/Hum Sg Gen <W:0.0> @>P #3->6
: 
"<ja>"
	"ja" CC <W:0.0> @CNP #4->3
: 
"<logu>"
	"lohku" N Sem/Amount Sg Gen <W:0.0> @>P #5->3
: 
"<mielde>"
	"mielde" Po <W:0.0> @<ADVL #6->2
"<,>"
	"," CLB <W:0.0> #7->8
: 
"<ja>"
	"ja" CC <W:0.0> @CVP #8->2
: 
"<dan>"
	"dat" Pron Dem Sg Gen <W:0.0> @>P #9->10
: 
"<maŋŋel>"
	"maŋŋel" Po <W:0.0> @ADVL> #10->11
: 
"<boahtá>"
	"boahtit" <mv> V IV Ind Prs Sg3 <W:0.0> @FMV #11->2
: 
"<váldovearba>"
	"váldovearba" N Sem/Cat Sg Nom <W:0.0> <cohort-with-dynamic-compound> @SPRED> #12->0
: 
"<mii>"
	"mii" Pron Rel Sg Nom <W:0.0> @SUBJ> #13->14
: 
"<lea>"
	"leat" <mv> V IV Ind Prs Sg3 <W:0.0> @FS-N< #14->12
: 
"<biehttalanhámis>"
	"biehttalanhápmi" N Sem/Feat-phys Sg Loc <W:0.0> <cohort-with-dynamic-compound> @<ADVL #15->14
"<.>"
	"." CLB <W:0.0> #16->2
:  

"<¶>"
	"¶" CLB <W:0.0> #1->1
:\n

"<allon>"
	"ii" <aux> V IV Neg Imprt Sg1 <W:0.0> @FAUX #1->0
: 
"<boađe>"
	"boahtit" <mv> V IV Imprt ConNeg <W:0.0> @IMV #2->1
:  
"<¶>"
	"¶" CLB <W:0.0> #3->1
:\n

"<allon>"
	"ii" <aux> V IV Neg Imprt Sg1 <W:0.0> @FAUX #1->0
: 
"<muital>"
	"muitalit" <mv> V TV Gram/3syll Imprt ConNeg <W:0.0> @IMV #2->1
:  
"<¶>"
	"¶" CLB <W:0.0> #3->1
:\n

"<don>"
	"don" Pron Pers Sg2 Nom <W:0.0> @HNOUN #1->0
: 
"<¶>"
	"¶" CLB <W:0.0> #2->1
:\n

"<ale>"
	"ii" <aux> V IV Neg Imprt Sg2 <W:0.0> @FAUX #1->0
: 
"<boađe>"
	"boahtit" <mv> V IV Imprt ConNeg <W:0.0> @IMV #2->1
:  
"<¶>"
	"¶" CLB <W:0.0> #3->1
:\n

"<allos>"
	"ii" <aux> V IV Neg Imprt Sg3 <W:0.0> @FAUX #1->0
: 
"<boađe>"
	"boahtit" <mv> V IV Imprt ConNeg <W:0.0> @IMV #2->1
:  
"<¶>"
	"¶" CLB <W:0.0> #3->1
:\n

"<allos>"
	"ii" <aux> V IV Neg Imprt Sg3 <W:0.0> @FAUX #1->0
: 
"<muital>"
	"muitalit" <mv> V TV Gram/3syll Imprt ConNeg <W:0.0> @IMV #2->1
:  
"<¶>"
	"¶" CLB <W:0.0> #3->1
:\n

"<moai>"
	"mun" Pron Pers Du1 Nom <W:0.0> @X #1->0
: 
"<¶>"
	"¶" CLB <W:0.0> #2->2
:\n

"<allu>"
	"allut" V IV PrsPrc <W:0.0> @>N #1->1
: 
"<boađe>"
	"boahtit" <mv> V IV Imprt Sg2 <W:0.0> @FMV #2->0
:  
"<¶>"
	"¶" CLB <W:0.0> #3->2
:\n

"<allu>"
	"allut" V IV PrsPrc <W:0.0> @>N #1->1
: 
"<muital>"
	"muitalit" <mv> V TV Gram/3syll Imprt Sg2 <W:0.0> @FMV #2->0
:  
"<¶>"
	"¶" CLB <W:0.0> #3->2
:\n

"<doai>"
	"don" Pron Pers Du2 Nom <W:0.0> @X #1->0
: 
"<¶>"
	"¶" CLB <W:0.0> #2->2
:\n

"<alli>"
	"ii" <aux> V IV Neg Imprt Du2 <W:0.0> @FAUX #1->0
: 
"<boađe>"
	"boahtit" <mv> V IV Imprt ConNeg <W:0.0> @IMV #2->1
:  
"<¶>"
	"¶" CLB <W:0.0> #3->1
:\n

"<alli>"
	"ii" <aux> V IV Neg Imprt Du2 <W:0.0> @FAUX #1->0
: 
"<muital>"
	"muitalit" <mv> V TV Gram/3syll Imprt ConNeg <W:0.0> @IMV #2->1
:  
"<¶>"
	"¶" CLB <W:0.0> #3->1
:\n

"<soai>"
	"son" Pron Pers Du3 Nom <W:0.0> @X #1->0
: 
"<¶>"
	"¶" CLB <W:0.0> #2->2
:\n

"<alloska>"
	"ii" <aux> V IV Neg Imprt Du3 <W:0.0> @FAUX #1->0
: 
"<boađe>"
	"boahtit" <mv> V IV Imprt ConNeg <W:0.0> @IMV #2->1
:  
"<¶>"
	"¶" CLB <W:0.0> #3->1
:\n

"<alloska>"
	"ii" <aux> V IV Neg Imprt Du3 <W:0.0> @FAUX #1->0
: 
"<muital>"
	"muitalit" <mv> V TV Gram/3syll Imprt ConNeg <W:0.0> @IMV #2->1
:  
"<¶>"
	"¶" CLB <W:0.0> #3->1
:\n

"<mii>"
	"mii" Pron Rel Sg Nom <W:0.0> @HNOUN #1->0
	"mun" Pron Pers Pl1 Nom <W:0.0> @HNOUN #1->0
: 
"<¶>"
	"¶" CLB <W:0.0> #2->1
:\n

"<allot>"
	"ii" <aux> V IV Neg Imprt Pl1 <W:0.0> @FAUX #1->0
: 
"<boađe>"
	"boahtit" <mv> V IV Imprt ConNeg <W:0.0> @IMV #2->1
:  
"<¶>"
	"¶" CLB <W:0.0> #3->1
:\n

"<allot>"
	"ii" <aux> V IV Neg Imprt Pl1 <W:0.0> @FAUX #1->0
: 
"<muital>"
	"muitalit" <mv> V TV Gram/3syll Imprt ConNeg <W:0.0> @IMV #2->1
:  
"<¶>"
	"¶" CLB <W:0.0> #3->1
:\n

"<dii>"
	"don" Pron Pers Pl2 Nom <W:0.0> @HNOUN #1->0
: 
"<¶>"
	"¶" CLB <W:0.0> #2->1
:\n

"<allet>"
	"ii" <aux> V IV Neg Imprt Pl2 <W:0.0> @FAUX #1->0
: 
"<boađe>"
	"boahtit" <mv> V IV Imprt ConNeg <W:0.0> @IMV #2->1
:  
"<¶>"
	"¶" CLB <W:0.0> #3->1
:\n

"<allet>"
	"ii" <aux> V IV Neg Imprt Pl2 <W:0.0> @FAUX #1->0
: 
"<muital>"
	"muitalit" <mv> V TV Gram/3syll Imprt ConNeg <W:0.0> @IMV #2->1
:  
"<¶>"
	"¶" CLB <W:0.0> #3->1
:\n

"<alloset>"
	"ii" <aux> V IV Neg Imprt Pl3 <W:0.0> @FAUX #1->0
: 
"<boađe>"
	"boahtit" <mv> V IV Imprt ConNeg <W:0.0> @IMV #2->1
:  
"<¶>"
	"¶" CLB <W:0.0> #3->1
:\n

"<alloset>"
	"ii" <aux> V IV Neg Imprt Pl3 <W:0.0> @FAUX #1->0
: 
"<muital>"
	"muitalit" <mv> V TV Gram/3syll Imprt ConNeg <W:0.0> @IMV #2->1
:  
"<¶>"
	"¶" CLB <W:0.0> #3->1
:\n

"<Cealkkaovdamearkkat>"
	"ovdamearka" N Sem/Semcon Pl Nom <W:0.0> <cohort-with-dynamic-compound> <cohort-with-dynamic-compound> @HNOUN #1->0
		"cealkka" N Sem/Cat Cmp/SgNom Cmp <W:0.0> #1->0
"<:>"
	":" CLB <W:0.0> #2->1
: 
"<¶>"
	"¶" CLB <W:0.0> #3->1
:\n

"<Allu>"
	"allut" <mv> V IV Imprt Du1 <W:0.0> @FMV #1->0
	"allut" <mv> V IV Imprt Du2 <W:0.0> @FMV #1->0
	"ii" <aux> V IV Neg Imprt Du1 <W:0.0> @FAUX #1->0
: 
"<šat>"
	"šat" Adv <W:0.0> @<ADVL #2->1
: 
"<riidal>"
	"riidalit" <mv> V IV Gram/3syll Imprt ConNeg <W:0.0> @IMV #3->1
"<!>"
	"!" CLB <W:0.0> #4->1
:  

"<¶>"
	"¶" CLB <W:0.0> #1->1
:\n

"<Allet>"
	"ii" <aux> V IV Neg Imprt Pl2 <W:0.0> @FAUX #1->0
: 
"<dájo>"
	"dádjut" <mv> V IV Imprt ConNeg <W:0.0> @IMV #2->1
"<!>"
	"!" CLB <W:0.0> #3->1
: 

"<Ale>"
	"ii" <aux> V IV Neg Imprt Sg2 <W:0.0> @FAUX #1->0
: 
"<mana>"
	"mannat" <mv> V IV Imprt ConNeg <W:0.0> @IMV #2->1
: 
"<vuos>"
	"vuos" Adv <W:0.0> @<ADVL #3->2
"<!>"
	"!" CLB <W:0.0> #4->1
:  

"<¶>"
	"¶" CLB <W:0.0> #1->1
:\n

"<Alloset>"
	"ii" <aux> V IV Neg Imprt Pl3 <W:0.0> @FAUX #1->0
: 
"<boađe>"
	"boahtit" <mv> V IV Imprt ConNeg <W:0.0> @IMV #2->1
: 
"<mus>"
	"mun" Pron Pers Sg1 Loc <W:0.0> @<ADVL #3->2
: 
"<bearrat>"
	"bearrat" V TV Inf <W:0.0> @<ADVL #4->2
: 
"<dan>"
	"dat" Pron Dem Sg Acc <W:0.0> @>N #5->6
: 
"<vealggi>"
	"vealgi" N Sem/Dummytag Sg Acc <W:0.0> @-F<OBJ #6->4
"<!>"
	"!" CLB <W:0.0> #7->1
:  

"<¶>"
	"¶" CLB <W:0.0> #1->1
:\n

"<Perfektii>"
	"perfeakta" N Sem/Cat Sg Ill <W:0.0> @ADVL> #1->2
: 
"<gullet>"
	"gullat" <mv> V TV Ind Prs Pl3 <W:0.0> @FMV #2->0
: 
"<veahkkevearba>"
	"veahkkevearba" N Sem/Cat Sg Nom <W:0.0> <cohort-with-dynamic-compound> @<SUBJ #3->2
: 
"<leat>"
	"leat" V IV Inf <W:0.0> @<OBJ #4->2
: 
"<preseanssas>"
	"preseansa" N Sem/State Sg Loc <W:0.0> @-F<ADVL #5->4
: 
"<ja>"
	"ja" CC <W:0.0> @CNP #6->5
: 
"<váldovearba>"
	"váldovearba" N Sem/Cat Sg Nom <W:0.0> <cohort-with-dynamic-compound> @SPRED> #7->0
: 
"<mii>"
	"mii" Pron Rel Sg Nom <W:0.0> @SUBJ> #8->9
: 
"<lea>"
	"leat" <mv> V IV Ind Prs Sg3 <W:0.0> @FS-N< #9->7
: 
"<perfeavtta>"
	"perfeakta" N Sem/Cat Sg Gen <W:0.0> @>N #10->11
: 
"<partisihpas>"
	"partisihppa" N Sem/State Sg Loc <W:0.0> @<ADVL #11->9
"<:>"
	":" CLB <W:0.0> #12->2
: 
"<lean>"
	"leat" <aux> V IV Ind Prs Sg1 <W:0.0> @FAUX #13->9
: 
"<boahtán>"
	"boahtit" <mv> V IV PrfPrc <W:0.0> @IMV #14->13
"<,>"
	"," CLB <W:0.0> #15->14
: 
"<leahppi>"
	"leat" <aux> V IV Ind Prs Du2 <W:0.0> @FAUX #16->2
: 
"<boradan>"
	"boradit" <mv> V TV Gram/3syll PrfPrc <W:0.0> @IMV #17->16
"<,>"
	"," CLB <W:0.0> #18->17
: 
"<letne>"
	"leat" <aux> V IV Ind Prs Du1 <W:0.0> @FAUX #19->2
: 
"<čorgen>"
	"čorget" <mv> V TV PrfPrc <W:0.0> @IMV #20->19
: 
"<.>"
	"." CLB <W:0.0> #21->2
:  

"<¶>"
	"¶" CLB <W:0.0> #1->1
:\n

"<Perfeakta>"
	"perfeakta" N Sem/Cat Sg Nom <W:0.0> @SUBJ> #1->2
: 
"<muitala>"
	"muitalit" <mv> V TV Gram/3syll Ind Prs Sg3 <W:0.0> @FMV #2->0
: 
"<ahte>"
	"ahte" CS <W:0.0> @CVP #3->5
: 
"<dahku>"
	"dahku" N Sem/Act Sg Nom <W:0.0> @SUBJ> #4->5
: 
"<lea>"
	"leat" <mv> V IV Ind Prs Sg3 <W:0.0> @FS-<ADVL #5->2
: 
"<loahpahuvvan>"
	"huvva" N Sem/Dummytag Ess <W:0.0> <cohort-with-dynamic-compound> @<SPRED #6->5
		"loahppa" N Sem/Time Cmp/SgGen Cmp <W:0.0> #6->5
"<.>"
	"." CLB <W:0.0> #7->2
: 

"<Veahkkevearba>"
	"veahkkevearba" N Sem/Cat Sg Nom <W:0.0> <cohort-with-dynamic-compound> @SUBJ> #1->2
: 
"<sodjá>"
	"sodjat" <mv> V IV Ind Prs Sg3 <W:0.0> @FMV #2->0
: 
"<logu>"
	"lohku" N Sem/Amount Sg Gen <W:0.0> @>P #3->6
: 
"<ja>"
	"ja" CC <W:0.0> @CNP #4->3
: 
"<persovnna>"
	"persovdna" N Sem/Hum Sg Gen <W:0.0> @>P #5->3
: 
"<mielde>"
	"mielde" Po <W:0.0> @<ADVL #6->2
"<.>"
	"." CLB <W:0.0> #7->2
: 

"<Váldovearba>"
	"váldovearba" N Sem/Cat Sg Nom <W:0.0> <cohort-with-dynamic-compound> @SUBJ> #1->2
: 
"<ii>"
	"ii" <aux> V IV Neg Ind Sg3 <W:0.0> @FAUX #2->0
: 
"<soja>"
	"sodjat" <mv> V IV Ind Prs ConNeg <W:0.0> @IMV #3->2
"<.>"
	"." CLB <W:0.0> #4->2
: 

"<¶>"
	"¶" CLB <W:0.0> #1->1
:\n

"<Bárrastávvalvearbbaid>"
	"vearba" N Sem/Cat Pl Gen <W:0.0> <cohort-with-dynamic-compound> @>N #1->2
		"stávval" N Sem/Cat Cmp/SgNom Cmp <W:0.0> #1->2
			"bárra" N Sem/Ani_Group_Hum Cmp/SgNom Cmp <W:0.0> #1->2
: 
"<perfeavtta>"
	"perfeakta" N Sem/Cat Sg Gen <W:0.0> @>N #2->3
: 
"<partisihpas>"
	"partisihppa" N Sem/State Sg Loc <W:0.0> @ADVL> #3->4
: 
"<lea>"
	"leat" <mv> V IV Ind Prs Sg3 <W:0.0> @FMV #4->0
: 
"<gievrras>"
	"gievra" A Sem/Hum Attr <W:0.0> @>N #5->6
: 
"<dássi>"
	"dássi" N Sem/Plc Sg Nom <W:0.0> <ext> @<SUBJ #6->4
: 
"<ja>"
	"ja" CC <W:0.0> @CNP #7->6
: 
"<'>"
	"'" PUNCT <W:0.0> #8->10
"<->"
	"-" PUNCT <W:0.0> #9->10
"<n>"
	"n" N Sem/Sign ABBR Gram/TAbbr Sg Nom <W:0.0> <ext> @<SUBJ #10->0
"<'>"
	"'" PUNCT <W:0.0> #11->11
"<->"
	"-" PUNCT <W:0.0> #12->13
"<geažus>"
	"geažus" N Sem/Cat Sg Nom <W:0.0> @X #13->0
"<.>"
	"." CLB <W:0.0> #14->4
: 

"<'>"
	"'" PUNCT <W:0.0> #1->3
"<->"
	"-" PUNCT <W:0.0> #2->3
"<it>"
	"ii" <aux> V IV Neg Ind Sg2 <W:0.0> @FAUX #3->0
"<'>"
	"'" PUNCT <W:0.0> #4->4
"<->"
	"-" PUNCT <W:0.0> #5->6
: 
"<ja>"
	"ja" CC <W:0.0> @CVP #6->3
: 
"<'>"
	"'" PUNCT <W:0.0> #7->7
"<->"
	"-" PUNCT <W:0.0> #8->9
"<ut>"
	"ut" ? @X #9->0
"<'>"
	"'" PUNCT <W:0.0> #10->10
"<->"
	"-" PUNCT <W:0.0> #11->12
"<vearbbain>"
	"vearba" N Sem/Cat Pl Loc <W:0.0> @ADVL> #12->13
: 
"<lea>"
	"leat" <mv> V IV Ind Prs Sg3 <W:0.0> @FMV #13->3
: 
"<nuppi>"
	"nubbi" Pron Indef Sg Loc Attr <W:0.0> @>N #14->15
: 
"<stávvalis>"
	"stávval" N Sem/Cat Sg Loc <W:0.0> @<ADVL #15->13
: 
"<vokálamolsašupmi>"
	"molsašupmi" N Sem/Dummytag Sg Nom <W:0.0> <cohort-with-dynamic-compound> <ext> @<SUBJ #16->13
		"vokála" N Sem/Cat Cmp/SgNom Cmp <W:0.0> #16->13
: 
"<'>"
	"'" PUNCT <W:0.0> #17->18
"<i>"
	"i" N Sem/Sign ABBR Gram/TAbbr Sg Nom <W:0.0> @<SUBJ #18->13
"<>>"
	">" PUNCT RIGHT <W:0.0> #19->20
"<á>"
	"á" N Sem/Sign ABBR Gram/TAbbr Sg Nom <W:0.0> @<SUBJ #20->13
"<'>"
	"'" PUNCT <W:0.0> #21->22
: 
"<ja>"
	"ja" CC <W:0.0> @CNP #22->20
: 
"<'>"
	"'" PUNCT <W:0.0> #23->24
"<u>"
	"u" N Sem/Sign ABBR Gram/TAbbr Sg Nom <W:0.0> @<SUBJ #24->13
"<>>"
	">" PUNCT RIGHT <W:0.0> #25->26
"<o>"
	"o" N Sem/Sign ABBR Gram/TAbbr Sg Nom <W:0.0> @<SUBJ #26->13
"<'>"
	"'" PUNCT <W:0.0> #27->26
"<.>"
	"." CLB <W:0.0> #28->3
: 

"<Vokálamolsašupmi>"
	"molsašupmi" N Sem/Dummytag Sg Nom <W:0.0> <cohort-with-dynamic-compound> @SUBJ> #1->5
		"vokála" N Sem/Cat Cmp/SgNom Cmp <W:0.0> #1->5
: 
"<u>"
	"u" N Sem/Sign ABBR Gram/TAbbr Sg Nom <W:0.0> @N< #2->1
"<>>"
	">" PUNCT RIGHT <W:0.0> #3->4
"<o>"
	"o" N Sem/Sign ABBR Gram/TAbbr Sg Nom <W:0.0> @SUBJ> #4->5
: 
"<dagaha>"
	"dagahit" <mv> V TV Gram/3syll Ind Prs Sg3 <W:0.0> @FMV #5->0
: 
"<ahte>"
	"ahte" CS <W:0.0> @CVP #6->9
: 
"<máddaga>"
	"mátta" N Sem/Cat Sg Gen <W:0.0> @>N #7->8
: 
"<diftoŋga>"
	"diftoŋga" N Sem/Dummytag Sg Nom <W:0.0> @SUBJ> #8->9
: 
"<njuolgá>"
	"njuolgat" <mv> V IV Ind Prs Sg3 <W:0.0> @FS-<ADVL #9->5
	"njuolgát" <mv> V IV Ind Prs Sg3 <W:0.0> @FS-<ADVL #9->5
"<.>"
	"." CLB <W:0.0> #10->5
: 

"<Cealkkaovdamearkkat>"
	"ovdamearka" N Sem/Semcon Pl Nom <W:0.0> <cohort-with-dynamic-compound> <cohort-with-dynamic-compound> @HNOUN #1->0
		"cealkka" N Sem/Cat Cmp/SgNom Cmp <W:0.0> #1->0
"<:>"
	":" CLB <W:0.0> #2->1
: 
"<¶>"
	"¶" CLB <W:0.0> #3->1
:\n

"<Iŋgá>"
	"Iŋgá" N Prop Sem/Fem Sg Nom <W:0.0> @SUBJ> #1->2
: 
"<lea>"
	"leat" <aux> V IV Ind Prs Sg3 <W:0.0> @FAUX #2->0
: 
"<'>"
	"'" PUNCT <W:0.0> #3->4
"<gorron>"
	"goarrut" <mv> V TV PrfPrc <W:0.0> @IMV #4->2
"<'>"
	"'" PUNCT <W:0.0> #5->6
: 
"<gávtti>"
	"gákti" N Sem/Clth Sg Acc <W:0.0> @<OBJ #6->4
: 
"<.>"
	"." CLB <W:0.0> #7->2
:  

"<¶>"
	"¶" CLB <W:0.0> #1->1
:\n

"<Moai>"
	"mun" Pron Pers Du1 Nom <W:0.0> sentinit @SUBJ> #1->2
: 
"<letne>"
	"leat" <aux> V IV Ind Prs Du1 <W:0.0> @FAUX #2->0
: 
"<juo>"
	"juo" Adv <W:0.0> @ADVL> #3->5
: 
"<'>"
	"'" PUNCT <W:0.0> #4->5
"<boahtán>"
	"boahtit" <mv> V IV PrfPrc <W:0.0> @IMV #5->2
: 
"<.>"
	"." CLB <W:0.0> #6->2
:  

"<¶>"
	"¶" CLB <W:0.0> #1->1
:\n

"<Mun>"
	"mun" Pron Pers Sg1 Nom <W:0.0> sentinit @SUBJ> #1->2
: 
"<lean>"
	"leat" <aux> V IV Ind Prs Sg1 <W:0.0> @FAUX #2->0
: 
"<'>"
	"'" PUNCT <W:0.0> #3->4
"<dadjan>"
	"dadjat" <mv> V TV PrfPrc <W:0.0> @IMV #4->2
"<'>"
	"'" PUNCT <W:0.0> #5->6
: 
"<dan>"
	"dat" Pron Dem Sg Acc <W:0.0> @<OBJ #6->4
: 
"<maid>"
	"maid" Adv <W:0.0> @<ADVL #7->4
: 
"<áiggun>"
	"áigut" <mv> V TV Ind Prs Sg1 <W:0.0> @FMV #8->2
: 
"<.>"
	"." CLB <W:0.0> #9->2
:  

"<¶>"
	"¶" CLB <W:0.0> #1->1
:\n

"<Bárahisstávvalvearbbaid>"
	"vearba" N Sem/Cat Pl Gen <W:0.0> <cohort-with-dynamic-compound> @>N #1->2
		"stávval" N Sem/Cat Cmp/SgNom Cmp <W:0.0> #1->2
			"bára" Ex/N Der/Car A Cmp/Attr Cmp <W:0.0> #1->2
	"vearba" N Sem/Cat Pl Gen <W:0.0> <cohort-with-dynamic-compound> @>N #1->2
		"stávval" N Sem/Cat Cmp/SgNom Cmp <W:0.0> #1->2
			"bárra" Ex/N Der/Car A Cmp/Attr Cmp <W:0.0> #1->2
: 
"<perfeavtta>"
	"perfeakta" N Sem/Cat Sg Gen <W:0.0> @>N #2->3
: 
"<partisihpas>"
	"partisihppa" N Sem/State Sg Loc <W:0.0> @ADVL> #3->4
: 
"<lea>"
	"leat" <mv> V IV Ind Prs Sg3 <W:0.0> @FMV #4->0
: 
"<geažus>"
	"geažus" N Sem/Cat Sg Nom <W:0.0> @<SUBJ #5->4
: 
"<'>"
	"'" PUNCT <W:0.0> #6->6
"<->"
	"-" PUNCT <W:0.0> #7->8
"<n>"
	"n" N Sem/Sign ABBR Gram/TAbbr Sg Nom <W:0.0> @<SPRED #8->4
"<'>"
	"'" PUNCT <W:0.0> #9->8
"<.>"
	"." CLB <W:0.0> #10->4
: 

"<Goalmmát>"
	"goalmmát" A Ord Attr <W:0.0> @>N #1->2
: 
"<stávvala>"
	"stávval" N Sem/Cat Sg Gen <W:0.0> @>N #2->3
: 
"<vokála>"
	"vokála" N Sem/Cat Sg Nom <W:0.0> @SUBJ> #3->4
: 
"<lea>"
	"leat" <mv> V IV Ind Prs Sg3 <W:0.0> @FMV #4->0
: 
"<'>"
	"'" PUNCT <W:0.0> #5->5
"<->"
	"-" PUNCT <W:0.0> #6->7
"<a>"
	"a" N Sem/Sign ABBR Gram/TAbbr Sg Nom <W:0.0> @X #7->0
"<'>"
	"'" PUNCT <W:0.0> #8->7
"<.>"
	"." CLB <W:0.0> #9->4
: 

"<leat>"
	"leat" <mv> V IV Ind Prs Pl3 <W:0.0> sentinit @FMV #1->6
	"leat" <mv> V IV Inf <W:0.0> sentinit @IMV #1->6
: 
"<->"
	"-" PUNCT <W:0.0> #2->3
"<vearbba>"
	"vearba" N Sem/Cat Sg Gen <W:0.0> @>N #3->4
: 
"<perfeavtta>"
	"perfeakta" N Sem/Cat Sg Gen <W:0.0> @>N #4->5
: 
"<partisihppa>"
	"partisihppa" N Sem/State Sg Nom <W:0.0> <ext> @<SUBJ #5->0
: 
"<lea>"
	"leat" <aux> V IV Ind Prs Sg3 <W:0.0> @FAUX #6->0
: 
"<leamaš>"
	"leat" <mv> V IV PrfPrc <W:0.0> @IMV #7->6
: 
"<.>"
	"." CLB <W:0.0> #8->5
: 

"<Cealkkaovdamearkkat>"
	"ovdamearka" N Sem/Semcon Pl Nom <W:0.0> <cohort-with-dynamic-compound> <cohort-with-dynamic-compound> @HNOUN #1->0
		"cealkka" N Sem/Cat Cmp/SgNom Cmp <W:0.0> #1->0
"<:>"
	":" CLB <W:0.0> #2->1
:  
"<¶>"
	"¶" CLB <W:0.0> #3->1
:\n

"<Mii>"
	"mun" Pron Pers Pl1 Nom <W:0.0> sentinit @SUBJ> #1->2
: 
"<leat>"
	"leat" <aux> V IV Ind Prs Pl1 <W:0.0> @FAUX #2->0
: 
"<'>"
	"'" PUNCT <W:0.0> #3->4
"<veahkehan>"
	"veahkehit" <mv> V TV Gram/3syll PrfPrc <W:0.0> @IMV #4->2
"<'>"
	"'" PUNCT <W:0.0> #5->6
: 
"<ránnjáid>"
	"ránnjá" N Sem/Hum Pl Acc <W:0.0> @<OBJ #6->4
: 
"<.>"
	"." CLB <W:0.0> #7->2
:  

"<¶>"
	"¶" CLB <W:0.0> #1->1
:\n

"<Ánte>"
	"Ánte" N Prop Sem/Mal Sg Nom <W:0.0> @SUBJ> #1->4
: 
"<ja>"
	"ja" CC <W:0.0> @CNP #2->1
: 
"<Sárá>"
	"Sárá" N Prop Sem/Fem Sg Nom <W:0.0> @SUBJ> #3->1
: 
"<leaba>"
	"leat" <aux> V IV Ind Prs Du3 <W:0.0> @FAUX #4->0
: 
"<'>"
	"'" PUNCT <W:0.0> #5->6
"<náitalan>"
	"náitalit" <mv> V IV Gram/3syll PrfPrc <W:0.0> @IMV #6->4
: 
"<.>"
	"." CLB <W:0.0> #7->4
:  

"<¶>"
	"¶" CLB <W:0.0> #1->1
:\n

"<Moai>"
	"mun" Pron Pers Du1 Nom <W:0.0> sentinit @SUBJ> #1->2
: 
"<letne>"
	"leat" <aux> V IV Ind Prs Du1 <W:0.0> @FAUX #2->0
: 
"<'>"
	"'" PUNCT <W:0.0> #3->4
"<leamaš>"
	"leat" <mv> V IV PrfPrc <W:0.0> @IMV #4->2
"<'>"
	"'" PUNCT <W:0.0> #5->6
: 
"<Suomas>"
	"Suopma" N Prop Sem/Plc Sg Loc <W:0.0> @<ADVL #6->4
: 
"<.>"
	"." CLB <W:0.0> #7->2
:  

"<¶>"
	"¶" CLB <W:0.0> #1->1
:\n

"<Lehpet>"
	"leat" <aux> V IV Ind Prs Pl2 <W:0.0> sentinit @FAUX #1->0
: 
"<go>"
	"go" Pcle Qst <W:0.0> @PCLE #2->1
: 
"<'>"
	"'" PUNCT <W:0.0> #3->4
"<boradan>"
	"boradit" <mv> V TV Gram/3syll PrfPrc <W:0.0> @IMV #4->1
: 
"<?>"
	"?" CLB <W:0.0> #5->1
:  

"<¶>"
	"¶" CLB <W:0.0> #1->1
:\n

"<Kontrakšuvdnavearbbaid>"
	"vearba" N Sem/Cat Pl Gen <W:0.0> <cohort-with-dynamic-compound> @>N #1->2
		"kontrakšuvdna" N Sem/Process Cmp/SgNom Cmp <W:0.0> #1->2
: 
"<perfeavtta>"
	"perfeakta" N Sem/Cat Sg Gen <W:0.0> @>N #2->3
: 
"<partisihpas>"
	"partisihppa" N Sem/State Sg Loc <W:0.0> @ADVL> #3->4
: 
"<lea>"
	"leat" <mv> V IV Ind Prs Sg3 <W:0.0> @FMV #4->0
: 
"<'>"
	"'" PUNCT <W:0.0> #5->5
"<->"
	"-" PUNCT <W:0.0> #6->7
"<n>"
	"n" N Sem/Sign ABBR Gram/TAbbr Sg Nom <W:0.0> @X #7->0
"<'>"
	"'" PUNCT <W:0.0> #8->8
"<->"
	"-" PUNCT <W:0.0> #9->10
"<geažus>"
	"geažus" N Sem/Cat Sg Nom <W:0.0> @X #10->0
"<.>"
	"." CLB <W:0.0> #11->4
: 

"<Mátta>"
	"mátta" N Sem/Cat Sg Nom <W:0.0> @SUBJ> #1->2
: 
"<ii>"
	"ii" <aux> V IV Neg Ind Sg3 <W:0.0> @FAUX #2->0
: 
"<rievdda>"
	"rievdat" <mv> V IV Ind Prs ConNeg <W:0.0> @IMV #3->2
"<.>"
	"." CLB <W:0.0> #4->2
: 

"<Cealkkaovdamearkkat>"
	"ovdamearka" N Sem/Semcon Pl Nom <W:0.0> <cohort-with-dynamic-compound> <cohort-with-dynamic-compound> @HNOUN #1->0
		"cealkka" N Sem/Cat Cmp/SgNom Cmp <W:0.0> #1->0
"<:>"
	":" CLB <W:0.0> #2->1
: 
"<¶>"
	"¶" CLB <W:0.0> #3->1
:\n

"<Doai>"
	"don" Pron Pers Du2 Nom <W:0.0> sentinit @SUBJ> #1->2
: 
"<leahppi>"
	"leat" <aux> V IV Ind Prs Du2 <W:0.0> @FAUX #2->0
: 
"<'>"
	"'" PUNCT <W:0.0> #3->4
"<čorgen>"
	"čorget" <mv> V TV PrfPrc <W:0.0> @IMV #4->2
"<'>"
	"'" PUNCT <W:0.0> #5->6
: 
"<lanja>"
	"latnja" N Sem/Build-room Sg Acc <W:0.0> @<OBJ #6->4
: 
"<.>"
	"." CLB <W:0.0> #7->2
:  

"<¶>"
	"¶" CLB <W:0.0> #1->1
:\n

"<Mii>"
	"mun" Pron Pers Pl1 Nom <W:0.0> sentinit @SUBJ> #1->2
: 
"<leat>"
	"leat" <aux> V IV Ind Prs Pl1 <W:0.0> @FAUX #2->0
: 
"<'>"
	"'" PUNCT <W:0.0> #3->4
"<duddjon>"
	"duddjot" <mv> V TV PrfPrc <W:0.0> @IMV #4->2
"<'>"
	"'" PUNCT <W:0.0> #5->6
: 
"<gievkkanis>"
	"gievkkan" N Sem/Build-room Sg Loc <W:0.0> @<ADVL #6->4
: 
"<.>"
	"." CLB <W:0.0> #7->2
:  

"<¶>"
	"¶" CLB <W:0.0> #1->1
:\n

"<Ásllat>"
	"Ásllat" N Prop Sem/Mal Sg Nom <W:0.0> @SUBJ> #1->2
: 
"<lea>"
	"leat" <aux> V IV Ind Prs Sg3 <W:0.0> @FAUX #2->0
: 
"<'>"
	"'" PUNCT <W:0.0> #3->4
"<ollen>"
	"ollet" <mv> V IV PrfPrc <W:0.0> @IMV #4->2
"<'>"
	"'" PUNCT <W:0.0> #5->6
: 
"<ruoktot>"
	"ruoktot" Adv <W:0.0> @<ADVL #6->4
: 
"<.>"
	"." CLB <W:0.0> #7->2
:  

"<¶>"
	"¶" CLB <W:0.0> #1->1
:\n

"<Biehttaleaddji>"
	"biehttalit" V TV Gram/3syll PrsPrc <W:0.0> @>N #1->2
: 
"<perfeavttas>"
	"perfeakta" N Sem/Cat Sg Loc <W:0.0> @ADVL> #2->3
: 
"<leat>"
	"leat" <mv> V IV Ind Prs Pl3 <W:0.0> @FMV #3->0
: 
"<golbma>"
	"golbma" Num Sg Nom <W:0.0> @<SPRED #4->3
: 
"<vearbba>"
	"vearba" N Sem/Cat Sg Gen <W:0.0> @Num< #5->4
"<:>"
	":" CLB <W:0.0> #6->3
: 
"<biehttalanvearba>"
	"biehttalanvearba" N Sem/Cat Sg Nom <W:0.0> <cohort-with-dynamic-compound> <ext> @<SUBJ #7->0
"<,>"
	"," CLB <W:0.0> #8->7
: 
"<leat>"
	"leat" <mv> V IV Inf <W:0.0> @IMV #9->0
: 
"<->"
	"-" PUNCT <W:0.0> #10->11
"<vearbba>"
	"vearba" N Sem/Cat Sg Gen <W:0.0> @>N #11->12
: 
"<biehttalanhápmi>"
	"biehttalanhápmi" N Sem/Feat-phys Sg Nom <W:0.0> <cohort-with-dynamic-compound> @X #12->0
: 
"<ja>"
	"ja" CC <W:0.0> @CNP #13->12
: 
"<váldovearbba>"
	"váldovearba" N Sem/Cat Sg Gen <W:0.0> <cohort-with-dynamic-compound> @>N #14->15
: 
"<perfeavtta>"
	"perfeakta" N Sem/Cat Sg Gen <W:0.0> @>N #15->16
: 
"<partisihppa>"
	"partisihppa" N Sem/State Sg Nom <W:0.0> @X #16->0
"<.>"
	"." CLB <W:0.0> #17->3
: 

"<leat>"
	"leat" <mv> V IV Ind Prs Pl3 <W:0.0> sentinit @FMV #1->0
	"leat" <mv> V IV Inf <W:0.0> sentinit @IMV #1->0
: 
"<->"
	"-" PUNCT <W:0.0> #2->3
"<vearbba>"
	"vearba" N Sem/Cat Sg Gen <W:0.0> @>N #3->4
: 
"<biehttalanhápmi>"
	"biehttalanhápmi" N Sem/Feat-phys Sg Nom <W:0.0> <cohort-with-dynamic-compound> <ext> @<SUBJ #4->0
: 
"<lea>"
	"leat" <mv> V IV Ind Prs Sg3 <W:0.0> @FMV #5->1
: 
"<leat>"
	"leat" V IV Inf <W:0.0> @<SUBJ #6->5
: 
"<.>"
	"." CLB <W:0.0> #7->1
: 

"<Biehttaleaddji>"
	"biehttalit" V TV Gram/3syll PrsPrc <W:0.0> @>N #1->2
: 
"<perfeavttas>"
	"perfeakta" N Sem/Cat Sg Loc <W:0.0> @ADVL> #2->5
: 
"<dušše>"
	"dušše" Adv <W:0.0> @>N #3->4
: 
"<biehttalanvearba>"
	"biehttalanvearba" N Sem/Cat Sg Nom <W:0.0> <cohort-with-dynamic-compound> @SUBJ> #4->5
: 
"<sodjá>"
	"sodjat" <mv> V IV Ind Prs Sg3 <W:0.0> @FMV #5->0
: 
"<persovnna>"
	"persovdna" N Sem/Hum Sg Gen <W:0.0> @>P #6->9
: 
"<ja>"
	"ja" CC <W:0.0> @CNP #7->6
: 
"<logu>"
	"lohku" N Sem/Amount Sg Gen <W:0.0> @>P #8->6
: 
"<mielde>"
	"mielde" Po <W:0.0> @<ADVL #9->5
"<.>"
	"." CLB <W:0.0> #10->5
: 

"<Cealkkaovdamearkkat>"
	"ovdamearka" N Sem/Semcon Pl Nom <W:0.0> <cohort-with-dynamic-compound> <cohort-with-dynamic-compound> @HNOUN #1->0
		"cealkka" N Sem/Cat Cmp/SgNom Cmp <W:0.0> #1->0
"<:>"
	":" CLB <W:0.0> #2->1
:  
"<¶>"
	"¶" CLB <W:0.0> #3->1
:\n

"<Doai>"
	"don" Pron Pers Du2 Nom <W:0.0> @SUBJ> #1->2
: 
"<eahppi>"
	"ii" <aux> V IV Neg Ind Du2 <W:0.0> @FAUX #2->0
: 
"<leat>"
	"leat" <aux> V IV Ind Prs ConNeg <W:0.0> @IAUX #3->2
: 
"<'>"
	"'" PUNCT <W:0.0> #4->5
"<gávdnan>"
	"gávdnat" <mv> V TV PrfPrc <W:0.0> @IMV #5->3
"<'>"
	"'" PUNCT <W:0.0> #6->7
: 
"<buot>"
	"buot" Pron Indef Acc <W:0.0> @<OBJ #7->5
: 
"<.>"
	"." CLB <W:0.0> #8->2
:  

"<¶>"
	"¶" CLB <W:0.0> #1->1
:\n

"<Mii>"
	"mun" Pron Pers Pl1 Nom <W:0.0> @SUBJ> #1->2
: 
"<eat>"
	"ii" <aux> V IV Neg Ind Pl1 <W:0.0> @FAUX #2->0
: 
"<leat>"
	"leat" <aux> V IV Ind Prs ConNeg <W:0.0> @IAUX #3->2
: 
"<'>"
	"'" PUNCT <W:0.0> #4->5
"<boradan>"
	"boradit" <mv> V TV Gram/3syll PrfPrc <W:0.0> @IMV #5->3
"<'>"
	"'" PUNCT <W:0.0> #6->7
: 
"<gievkkanis>"
	"gievkkan" N Sem/Build-room Sg Loc <W:0.0> @<ADVL #7->5
: 
"<.>"
	"." CLB <W:0.0> #8->2
:  

"<¶>"
	"¶" CLB <W:0.0> #1->1
:\n

"<Issát>"
	"Issát" N Prop Sem/Mal Sg Nom <W:0.0> @SUBJ> #1->2
: 
"<ii>"
	"ii" <aux> V IV Neg Ind Sg3 <W:0.0> @FAUX #2->0
: 
"<leat>"
	"leat" <aux> V IV Ind Prs ConNeg <W:0.0> @IAUX #3->2
: 
"<'>"
	"'" PUNCT <W:0.0> #4->5
"<leamaš>"
	"leat" <mv> V IV PrfPrc <W:0.0> @IMV #5->3
"<'>"
	"'" PUNCT <W:0.0> #6->7
: 
"<Romssas>"
	"Romsa" N Prop Sem/Plc Sg Loc <W:0.0> @<ADVL #7->5
: 
"<.>"
	"." CLB <W:0.0> #8->2
:  

"<¶>"
	"¶" CLB <W:0.0> #1->1
:\n

"<Don>"
	"don" Pron Pers Sg2 Nom <W:0.0> @SUBJ> #1->2
: 
"<it>"
	"ii" <aux> V IV Neg Ind Sg2 <W:0.0> @FAUX #2->0
: 
"<leat>"
	"leat" <aux> V IV Ind Prs ConNeg <W:0.0> @IAUX #3->2
: 
"<'>"
	"'" PUNCT <W:0.0> #4->5
"<njuiken>"
	"njuiket" <mv> V IV PrfPrc <W:0.0> @IMV #5->3
"<'>"
	"'" PUNCT <W:0.0> #6->7
: 
"<guhkás>"
	"guhkás" Adv Sem/Plc <W:0.0> @<ADVL #7->5
: 
"<.>"
	"." CLB <W:0.0> #8->2
:  

"<¶>"
	"¶" CLB <W:0.0> #1->1
:\n

"<'>"
	"'" PUNCT <W:0.0> #1->2
"<mus-lea>"
	"mus-lea" ? @X #2->0
"<'>"
	"'" PUNCT <W:0.0> #3->8
"<->"
	"-" PUNCT <W:0.0> #4->5
"<cealkagiin>"
	"cealkka" N Sem/Cat Pl Loc <W:0.0> @ADVL> #5->8
: 
"<perfeavtta>"
	"perfeakta" N Sem/Cat Sg Gen <W:0.0> @>N #6->7
: 
"<partisihpas>"
	"partisihppa" N Sem/State Sg Loc <W:0.0> @ADVL> #7->8
: 
"<leat>"
	"leat" <mv> V IV Ind Prs Pl3 <W:0.0> @FMV #8->0
: 
"<guokte>"
	"guokte" Num Sg Nom <W:0.0> <ext> @<SUBJ #9->8
: 
"<vearbba>"
	"vearba" N Sem/Cat Sg Gen <W:0.0> @Num< #10->9
"<,>"
	"," CLB <W:0.0> #11->10
: 
"<leat>"
	"leat" <mv> V IV Inf <W:0.0> @IMV #12->0
: 
"<->"
	"-" PUNCT <W:0.0> #13->14
"<vearba>"
	"vearba" N Sem/Cat Sg Nom <W:0.0> @HNOUN #14->0
: 
"<preseanssas>"
	"preseansa" N Sem/State Sg Loc <W:0.0> @ADVL> #15->19
: 
"<ja>"
	"ja" CC <W:0.0> @CVP #16->19
: 
"<dan>"
	"dat" Pron Dem Sg Gen <W:0.0> @>P #17->18
: 
"<maŋŋel>"
	"maŋŋel" Po <W:0.0> @ADVL> #18->20
: 
"<partisihppahápmi>"
	"hápmi" N Sem/Feat-phys Sg Nom <W:0.0> <cohort-with-dynamic-compound> @HNOUN #19->14
		"partisihppa" N Sem/State Cmp/SgNom Cmp <W:0.0> #19->14
: 
"<leamaš>"
	"leat" <mv> V IV PrfPrc <W:0.0> @IMV #20->12
: 
"<.>"
	"." CLB <W:0.0> #21->8
: 

"<Muitte>"
	"muitit" <mv> V TV Imprt Sg2 <W:0.0> @FMV #1->0
: 
"<ahte>"
	"ahte" CS <W:0.0> @CVP #2->8
: 
"<dat>"
	"dat" Pron Dem Sg Nom <W:0.0> @SUBJ> #3->8
: 
"<geas>"
	"gii" Pron Rel Sg Loc <W:0.0> <hab> @ADVL> #4->5
: 
"<lea>"
	"leat" <mv> V IV Ind Prs Sg3 <W:0.0> @FS-N< #5->3
: 
"<juoga>"
	"juoga" Pron Indef Sg Nom <W:0.0> <ext> @<SUBJ #6->5
"<,>"
	"," CLB <W:0.0> #7->2
: 
"<galgá>"
	"galgat" <mv> V IV Ind Prs Sg3 <W:0.0> @FMV #8->1
: 
"<lea>"
	"leat" <mv> V IV Ind Prs Sg3 <W:0.0> @FMV #9->8
: 
"<lokatiivvas>"
	"lokatiiva" N Sem/State Sg Loc <W:0.0> @<ADVL #10->9
"<,>"
	"," CLB <W:0.0> #11->2
: 
"<ja>"
	"ja" CC <W:0.0> @CNP #12->10
: 
"<dat>"
	"dat" Pron Dem Sg Nom <W:0.0> @SUBJ> #13->18
: 
"<mii>"
	"mii" Pron Rel Sg Nom <W:0.0> @SUBJ> #14->16
: 
"<das>"
	"dat" Pron Dem Sg Loc <W:0.0> <hab> @ADVL> #15->16
: 
"<lea>"
	"leat" <mv> V IV Ind Prs Sg3 <W:0.0> @FS-N< #16->13
"<,>"
	"," CLB <W:0.0> #17->2
: 
"<galgá>"
	"galgat" <aux> V IV Ind Prs Sg3 <W:0.0> @FAUX #18->9
: 
"<leat>"
	"leat" <mv> V IV Inf <W:0.0> @IMV #19->18
: 
"<nominatiivvas>"
	"nominatiiva" N Sem/Cat Sg Loc <W:0.0> @<ADVL #20->19
"<.>"
	"." CLB <W:0.0> #21->1
: 

"<Biehttalancealkagiin>"
	"cealkka" N Sem/Cat Pl Loc <W:0.0> <cohort-with-dynamic-compound> <cohort-with-dynamic-compound> @ADVL> #1->3
		"biehttaleapmi" N Sem/Act Cmp/SgNom Cmp <W:0.0> #1->3
: 
"<biehttalanvearba>"
	"biehttalanvearba" N Sem/Cat Sg Nom <W:0.0> <cohort-with-dynamic-compound> @SUBJ> #2->3
: 
"<sodjá>"
	"sodjat" <mv> V IV Ind Prs Sg3 <W:0.0> @FMV #3->0
"<.>"
	"." CLB <W:0.0> #4->3
: 

"<Cealkkaovdamearkkat>"
	"ovdamearka" N Sem/Semcon Pl Nom <W:0.0> <cohort-with-dynamic-compound> <cohort-with-dynamic-compound> @HNOUN #1->0
		"cealkka" N Sem/Cat Cmp/SgNom Cmp <W:0.0> #1->0
"<:>"
	":" CLB <W:0.0> #2->1
:  
"<¶>"
	"¶" CLB <W:0.0> #3->1
:\n

"<Mus>"
	"mun" Pron Pers Sg1 Loc <W:0.0> sentinit <hab> @ADVL> #1->4
: 
"<lea>"
	"leat" <aux> V IV Ind Prs Sg3 <W:0.0> @FAUX #2->0
: 
"<'>"
	"'" PUNCT <W:0.0> #3->4
"<leamaš>"
	"leat" <mv> V IV PrfPrc <W:0.0> @IMV #4->2
"<'>"
	"'" PUNCT <W:0.0> #5->6
: 
"<nuorvu>"
	"nuorvu" N Sem/State-sick Sg Nom <W:0.0> <ext> @<SUBJ #6->2
: 
"<golbma>"
	"golbma" Num Sg Acc <W:0.0> @>N #7->8
: 
"<beaivvi>"
	"beaivi" N Sem/Time Sg Gen <W:0.0> @Num< #8->8
: 
"<.>"
	"." CLB <W:0.0> #9->2
:  

"<¶>"
	"¶" CLB <W:0.0> #1->1
:\n

"<Sudnos>"
	"son" Pron Pers Du3 Loc <W:0.0> sentinit <hab> @ADVL> #1->4
: 
"<lea>"
	"leat" <aux> V IV Ind Prs Sg3 <W:0.0> @FAUX #2->0
: 
"<'>"
	"'" PUNCT <W:0.0> #3->4
"<leamaš>"
	"leat" <mv> V IV PrfPrc <W:0.0> @IMV #4->2
"<'>"
	"'" PUNCT <W:0.0> #5->6
: 
"<lihkku>"
	"lihkku" N Sem/State Sg Nom <W:0.0> <ext> @<SUBJ #6->2
: 
"<.>"
	"." CLB <W:0.0> #7->2
:  

"<¶>"
	"¶" CLB <W:0.0> #1->1
:\n

"<Mis>"
	"mun" Pron Pers Pl1 Loc <W:0.0> <hab> @ADVL> #1->5
: 
"<ii>"
	"ii" <aux> V IV Neg Ind Sg3 <W:0.0> @FAUX #2->0
: 
"<leat>"
	"leat" <aux> V IV Ind Prs ConNeg <W:0.0> @IAUX #3->2
: 
"<'>"
	"'" PUNCT <W:0.0> #4->5
"<leamaš>"
	"leat" <mv> V IV PrfPrc <W:0.0> @IMV #5->3
"<'>"
	"'" PUNCT <W:0.0> #6->7
: 
"<veahkki>"
	"veahkki" N Sem/Act_Hum Sg Nom <W:0.0> <ext> @<SUBJ #7->2
: 
"<.>"
	"." CLB <W:0.0> #8->2
:  

"<¶>"
	"¶" CLB <W:0.0> #1->1
:\n

"<Čeazis>"
	"čeahci" N Sem/Hum Sg Loc <W:0.0> <hab> @ADVL> #1->5
: 
"<ii>"
	"ii" <aux> V IV Neg Ind Sg3 <W:0.0> @FAUX #2->0
: 
"<leat>"
	"leat" <aux> V IV Ind Prs ConNeg <W:0.0> @IAUX #3->2
: 
"<'>"
	"'" PUNCT <W:0.0> #4->5
"<leamaš>"
	"leat" <mv> V IV PrfPrc <W:0.0> @IMV #5->3
"<'>"
	"'" PUNCT <W:0.0> #6->7
: 
"<bargu>"
	"bargu" N Sem/Act_Plc Sg Nom <W:0.0> <ext> @<SUBJ #7->2
: 
"<dán>"
	"dát" Pron Dem Sg Gen <W:0.0> @>N #8->9
: 
"<jagi>"
	"jahki" N Sem/Measr_Time Sg Gen <W:0.0> @<ADVL #9->5
: 
"<.>"
	"." CLB <W:0.0> #10->2
:  

"<¶>"
	"¶" CLB <W:0.0> #1->1
:\n

"<Aktio>"
	"aktio" N Sem/Dummytag Sg Gen <W:0.0> @>N #1->3
	"aktio" N Sem/Dummytag Sg Nom <W:0.0> @SUBJ> #1->3
: 
"<essiivii>"
	"essiiva" N Sem/State Sg Ill <W:0.0> @ADVL> #2->3
: 
"<gullet>"
	"gullat" <mv> V TV Ind Prs Pl3 <W:0.0> @FMV #3->0
: 
"<veahkkevearba>"
	"veahkkevearba" N Sem/Cat Sg Nom <W:0.0> <cohort-with-dynamic-compound> @<SUBJ #4->3
: 
"<leat>"
	"leat" V IV Inf <W:0.0> @<OBJ #5->3
: 
"<ja>"
	"ja" CC <W:0.0> @CNP #6->5
: 
"<váldovearba>"
	"váldovearba" N Sem/Cat Sg Nom <W:0.0> <cohort-with-dynamic-compound> @<SPRED #7->3
: 
"<mii>"
	"mii" Pron Rel Sg Nom <W:0.0> @SUBJ> #8->9
: 
"<lea>"
	"leat" <mv> V IV Ind Prs Sg3 <W:0.0> @FS-N< #9->7
: 
"<aktio>"
	"aktio" N Sem/Dummytag Sg Gen <W:0.0> @>N #10->9
	"aktio" N Sem/Dummytag Sg Nom <W:0.0> @<SUBJ #10->9
: 
"<essiiva>"
	"essiiva" N Sem/State Sg Nom <W:0.0> @<SPRED #11->9
: 
"<hámis>"
	"hápmi" N Sem/Feat-phys Sg Loc <W:0.0> @<ADVL #12->9
: 
"<->"
	"-" PUNCT <W:0.0> #13->14
: 
"<lean>"
	"leat" <aux> V IV Ind Prs Sg1 <W:0.0> @FAUX #14->3
: 
"<boahtime>"
	"boahtit" <mv> V IV Actio Ess <W:0.0> @IMV #15->14
"<,>"
	"," CLB <W:0.0> #16->15
: 
"<leahppi>"
	"leat" <aux> V IV Ind Prs Du2 <W:0.0> @FAUX #17->3
: 
"<boradeame>"
	"boradit" <mv> V TV Gram/3syll Actio Ess <W:0.0> @IMV #18->17
"<,>"
	"," CLB <W:0.0> #19->18
: 
"<letne>"
	"leat" <aux> V IV Ind Prs Du1 <W:0.0> @FAUX #20->3
: 
"<čorgeme>"
	"čorget" <mv> V TV Actio Ess <W:0.0> @IMV #21->20
: 
"<.>"
	"." CLB <W:0.0> #22->3
:  

"<¶>"
	"¶" CLB <W:0.0> #1->1
:\n

"<Aktio>"
	"aktio" N Sem/Dummytag Sg Nom <W:0.0> @SUBJ> #1->3
: 
"<essiivvain>"
	"essiiva" N Sem/State Pl Loc <W:0.0> @ADVL> #2->3
: 
"<muitala>"
	"muitalit" <mv> V TV Gram/3syll Ind Prs Sg3 <W:0.0> @FMV #3->0
: 
"<ahte>"
	"ahte" CS <W:0.0> @CVP #4->6
: 
"<dahku>"
	"dahku" N Sem/Act Sg Nom <W:0.0> @SUBJ> #5->6
: 
"<ii>"
	"ii" <aux> V IV Neg Ind Sg3 <W:0.0> @FS-OBJ #6->3
: 
"<leat>"
	"leat" <mv> V IV Ind Prs ConNeg <W:0.0> @FS-IMV #7->6
: 
"<loahpahuvvan>"
	"huvva" N Sem/Dummytag Ess <W:0.0> <cohort-with-dynamic-compound> @<SPRED #8->7
		"loahppa" N Sem/Time Cmp/SgGen Cmp <W:0.0> #8->7
"<.>"
	"." CLB <W:0.0> #9->3
: 

"<Veahkkevearba>"
	"veahkkevearba" N Sem/Cat Sg Nom <W:0.0> <cohort-with-dynamic-compound> @SUBJ> #1->2
: 
"<sodjá>"
	"sodjat" <mv> V IV Ind Prs Sg3 <W:0.0> @FMV #2->0
: 
"<logu>"
	"lohku" N Sem/Amount Sg Gen <W:0.0> @>P #3->6
: 
"<ja>"
	"ja" CC <W:0.0> @CNP #4->3
: 
"<persovnna>"
	"persovdna" N Sem/Hum Sg Gen <W:0.0> @>P #5->3
: 
"<mielde>"
	"mielde" Po <W:0.0> @<ADVL #6->2
"<.>"
	"." CLB <W:0.0> #7->2
: 

"<Váldovearba>"
	"váldovearba" N Sem/Cat Sg Nom <W:0.0> <cohort-with-dynamic-compound> @SUBJ> #1->2
: 
"<ii>"
	"ii" <aux> V IV Neg Ind Sg3 <W:0.0> @FAUX #2->0
: 
"<rievdda>"
	"rievdat" <mv> V IV Ind Prs ConNeg <W:0.0> @IMV #3->2
"<.>"
	"." CLB <W:0.0> #4->2
: 

"<¶>"
	"¶" CLB <W:0.0> #1->1
:\n

"<Bárrastávvalvearbbaid>"
	"vearba" N Sem/Cat Pl Gen <W:0.0> <cohort-with-dynamic-compound> @>N #1->2
		"stávval" N Sem/Cat Cmp/SgNom Cmp <W:0.0> #1->2
			"bárra" N Sem/Ani_Group_Hum Cmp/SgNom Cmp <W:0.0> #1->2
: 
"<aktio>"
	"aktio" N Sem/Dummytag Sg Gen <W:0.0> @>N #2->3
: 
"<essiiva>"
	"essiiva" N Sem/State Sg Nom <W:0.0> @SUBJ> #3->4
: 
"<lea>"
	"leat" <mv> V IV Ind Prs Sg3 <W:0.0> @FMV #4->0
: 
"<gievrras>"
	"gievra" A Sem/Hum Attr <W:0.0> @>N #5->6
: 
"<dásis>"
	"dássi" N Sem/Plc Sg Loc <W:0.0> @<ADVL #6->4
: 
"<ja>"
	"ja" CC <W:0.0> @CVP #7->4
: 
"<geažus>"
	"geažus" N Sem/Cat Sg Nom <W:0.0> @SUBJ> #8->9
: 
"<lea>"
	"leat" <mv> V IV Ind Prs Sg3 <W:0.0> @FMV #9->4
: 
"<'>"
	"'" PUNCT <W:0.0> #10->10
"<->"
	"-" PUNCT <W:0.0> #11->12
"<me>"
	"me" ? @X #12->0
"<'>"
	"'" PUNCT <W:0.0> #13->14
: 
"<dahje>"
	"dahje" CC <W:0.0> @CNP #14->12
: 
"<'>"
	"'" PUNCT <W:0.0> #15->15
"<->"
	"-" PUNCT <W:0.0> #16->17
"<min>"
	"mun" Pron Pers Pl1 Acc <W:0.0> @X #17->0
"<'>"
	"'" PUNCT <W:0.0> #18->17
"<.>"
	"." CLB <W:0.0> #19->4
: 

"<Máddagis>"
	"mátta" N Sem/Cat Sg Loc <W:0.0> @ADVL> #1->3
: 
"<ii>"
	"ii" <aux> V IV Neg Ind Sg3 <W:0.0> @FAUX #2->0
: 
"<leat>"
	"leat" <mv> V IV Ind Prs ConNeg <W:0.0> @IMV #3->2
: 
"<vokálamolsašupmi>"
	"molsašupmi" N Sem/Dummytag Sg Nom <W:0.0> <cohort-with-dynamic-compound> <ext> @<SUBJ #4->2
		"vokála" N Sem/Cat Cmp/SgNom Cmp <W:0.0> #4->2
"<.>"
	"." CLB <W:0.0> #5->2
: 

"<Cealkkaovdamearkkat>"
	"ovdamearka" N Sem/Semcon Pl Nom <W:0.0> <cohort-with-dynamic-compound> <cohort-with-dynamic-compound> @HNOUN #1->0
		"cealkka" N Sem/Cat Cmp/SgNom Cmp <W:0.0> #1->0
"<:>"
	":" CLB <W:0.0> #2->1
: 
"<¶>"
	"¶" CLB <W:0.0> #3->1
:\n

"<Iŋgá>"
	"Iŋgá" N Prop Sem/Fem Sg Nom <W:0.0> @SUBJ> #1->2
: 
"<lea>"
	"leat" <aux> V IV Ind Prs Sg3 <W:0.0> @FAUX #2->0
: 
"<'>"
	"'" PUNCT <W:0.0> #3->4
"<goarrume>"
	"goarrut" <mv> V TV Actio Ess <W:0.0> @IMV #4->2
"<'>"
	"'" PUNCT <W:0.0> #5->6
: 
"<gávtti>"
	"gákti" N Sem/Clth Sg Acc <W:0.0> @<OBJ #6->4
: 
"<.>"
	"." CLB <W:0.0> #7->2
:  

"<¶>"
	"¶" CLB <W:0.0> #1->1
:\n

"<Moai>"
	"mun" Pron Pers Du1 Nom <W:0.0> sentinit @SUBJ> #1->2
: 
"<letne>"
	"leat" <aux> V IV Ind Prs Du1 <W:0.0> @FAUX #2->0
: 
"<'>"
	"'" PUNCT <W:0.0> #3->4
"<čállime>"
	"čállit" <mv> V TV Actio Ess <W:0.0> @IMV #4->2
"<'>"
	"'" PUNCT <W:0.0> #5->6
: 
"<reivve>"
	"reive" N Sem/Txt Sg Acc <W:0.0> @<OBJ #6->4
: 
"<.>"
	"." CLB <W:0.0> #7->2
:  

"<¶>"
	"¶" CLB <W:0.0> #1->1
:\n

"<Soai>"
	"son" Pron Pers Du3 Nom <W:0.0> sentinit @SUBJ> #1->2
: 
"<leaba>"
	"leat" <aux> V IV Ind Prs Du3 <W:0.0> @FAUX #2->0
: 
"<'>"
	"'" PUNCT <W:0.0> #3->4
"<bassame>"
	"bassat" <mv> V TV Actio Ess <W:0.0> @IMV #4->2
"<'>"
	"'" PUNCT <W:0.0> #5->6
: 
"<biktasiid>"
	"bivttas" N Sem/Clth Pl Acc <W:0.0> @<OBJ #6->4
: 
"<.>"
	"." CLB <W:0.0> #7->2
:  

"<¶>"
	"¶" CLB <W:0.0> #1->1
:\n

"<Bárahisstávvalvearbbaid>"
	"vearba" N Sem/Cat Pl Gen <W:0.0> <cohort-with-dynamic-compound> @>N #1->2
		"stávval" N Sem/Cat Cmp/SgNom Cmp <W:0.0> #1->2
			"bára" Ex/N Der/Car A Cmp/Attr Cmp <W:0.0> #1->2
	"vearba" N Sem/Cat Pl Gen <W:0.0> <cohort-with-dynamic-compound> @>N #1->2
		"stávval" N Sem/Cat Cmp/SgNom Cmp <W:0.0> #1->2
			"bárra" Ex/N Der/Car A Cmp/Attr Cmp <W:0.0> #1->2
: 
"<aktio>"
	"aktio" N Sem/Dummytag Sg Gen <W:0.0> @>N #2->3
: 
"<essiiva>"
	"essiiva" N Sem/State Sg Nom <W:0.0> @SUBJ> #3->4
: 
"<oažžu>"
	"oažžut" <mv> V TV Ind Prs Sg3 <W:0.0> @FMV #4->0
: 
"<gehčosa>"
	"geažus" N Sem/Cat Sg Acc <W:0.0> @<OBJ #5->4
: 
"<'>"
	"'" PUNCT <W:0.0> #6->6
"<->"
	"-" PUNCT <W:0.0> #7->8
"<me>"
	"me" ? @X #8->0
"<'>"
	"'" PUNCT <W:0.0> #9->10
: 
"<dahje>"
	"dahje" CC <W:0.0> @CNP #10->8
: 
"<'>"
	"'" PUNCT <W:0.0> #11->11
"<->"
	"-" PUNCT <W:0.0> #12->13
"<men>"
	"men" ? @X #13->0
"<'>"
	"'" PUNCT <W:0.0> #14->13
"<.>"
	"." CLB <W:0.0> #15->4
: 

"<Goalmmát>"
	"goalmmát" A Ord Attr <W:0.0> @>N #1->2
: 
"<stávvala>"
	"stávval" N Sem/Cat Sg Gen <W:0.0> @>N #2->3
: 
"<vokála>"
	"vokála" N Sem/Cat Sg Nom <W:0.0> @SUBJ> #3->4
: 
"<lea>"
	"leat" <mv> V IV Ind Prs Sg3 <W:0.0> @FMV #4->0
: 
"<'>"
	"'" PUNCT <W:0.0> #5->5
"<->"
	"-" PUNCT <W:0.0> #6->7
"<ea->"
	"ea" A ABBR Gram/TAbbr Cmp/SplitR Cmp <W:0.0> @>N #7->7
"<'>"
	"'" PUNCT <W:0.0> #8->7
"<.>"
	"." CLB <W:0.0> #9->4
: 

"<Cealkkaovdamearkkat>"
	"ovdamearka" N Sem/Semcon Pl Nom <W:0.0> <cohort-with-dynamic-compound> <cohort-with-dynamic-compound> @HNOUN #1->0
		"cealkka" N Sem/Cat Cmp/SgNom Cmp <W:0.0> #1->0
"<:>"
	":" CLB <W:0.0> #2->1
: 
"<¶>"
	"¶" CLB <W:0.0> #3->1
:\n

"<Mii>"
	"mun" Pron Pers Pl1 Nom <W:0.0> sentinit @SUBJ> #1->2
: 
"<leat>"
	"leat" <mv> V IV Ind Prs Pl1 <W:0.0> @FMV #2->0
: 
"<'>"
	"'" PUNCT <W:0.0> #3->4
"<veahkeheame>"
	"veahkki" Ex/N Der/Car A Pl Nom Err/Orth <W:0.0> @<SPRED #4->2
"<'>"
	"'" PUNCT <W:0.0> #5->6
: 
"<ránnjáid>"
	"ránnjá" N Sem/Hum Pl Gen <W:0.0> @<ADVL #6->2
: 
"<.>"
	"." CLB <W:0.0> #7->2
:  

"<¶>"
	"¶" CLB <W:0.0> #1->1
:\n

"<Ánte>"
	"Ánte" N Prop Sem/Mal Sg Nom <W:0.0> @SUBJ> #1->4
: 
"<ja>"
	"ja" CC <W:0.0> @CNP #2->1
: 
"<Sárá>"
	"Sárá" N Prop Sem/Fem Sg Nom <W:0.0> @SUBJ> #3->1
: 
"<leaba>"
	"leat" <aux> V IV Ind Prs Du3 <W:0.0> @FAUX #4->0
: 
"<'>"
	"'" PUNCT <W:0.0> #5->6
"<boradeame>"
	"boradit" <mv> V TV Gram/3syll Actio Ess <W:0.0> @IMV #6->4
: 
"<.>"
	"." CLB <W:0.0> #7->4
:  

"<¶>"
	"¶" CLB <W:0.0> #1->1
:\n

"<Lehpet>"
	"leat" <aux> V IV Ind Prs Pl2 <W:0.0> sentinit @FAUX #1->0
: 
"<go>"
	"go" Pcle Qst <W:0.0> @PCLE #2->1
: 
"<dii>"
	"don" Pron Pers Pl2 Nom <W:0.0> @<SUBJ #3->1
: 
"<'>"
	"'" PUNCT <W:0.0> #4->5
"<ráhkadeame>"
	"ráhkadit" <mv> V TV Gram/3syll Actio Ess <W:0.0> @IMV #5->1
"<'>"
	"'" PUNCT <W:0.0> #6->7
: 
"<hilduid>"
	"hildu" N Sem/Furn Pl Acc <W:0.0> @<OBJ #7->5
: 
"<?>"
	"?" CLB <W:0.0> #8->1
:  

"<¶>"
	"¶" CLB <W:0.0> #1->1
:\n

"<Kontrakšuvdnavearbbaid>"
	"vearba" N Sem/Cat Pl Gen <W:0.0> <cohort-with-dynamic-compound> @>N #1->2
		"kontrakšuvdna" N Sem/Process Cmp/SgNom Cmp <W:0.0> #1->2
: 
"<aktio>"
	"aktio" N Sem/Dummytag Sg Gen <W:0.0> @>N #2->3
: 
"<essiiva>"
	"essiiva" N Sem/State Sg Nom <W:0.0> @SUBJ> #3->4
: 
"<oažžu>"
	"oažžut" <mv> V TV Ind Prs Sg3 <W:0.0> @FMV #4->0
: 
"<gehčosa>"
	"geažus" N Sem/Cat Sg Acc <W:0.0> @<OBJ #5->4
: 
"<'>"
	"'" PUNCT <W:0.0> #6->6
"<->"
	"-" PUNCT <W:0.0> #7->8
"<me>"
	"me" ? @X #8->0
"<'>"
	"'" PUNCT <W:0.0> #9->10
: 
"<dahje>"
	"dahje" CC <W:0.0> @CNP #10->8
: 
"<'>"
	"'" PUNCT <W:0.0> #11->11
"<->"
	"-" PUNCT <W:0.0> #12->13
"<min>"
	"mun" Pron Pers Pl1 Acc <W:0.0> @X #13->0
"<'>"
	"'" PUNCT <W:0.0> #14->13
"<.>"
	"." CLB <W:0.0> #15->4
: 

"<Mátta>"
	"mátta" N Sem/Cat Sg Nom <W:0.0> @SUBJ> #1->2
: 
"<ii>"
	"ii" <aux> V IV Neg Ind Sg3 <W:0.0> @FAUX #2->0
: 
"<rievdat>"
	"rievdadit" <mv> V TV Gram/3syll Ind Prs ConNeg <W:0.0> @IMV #3->2
"<.>"
	"." CLB <W:0.0> #4->2
: 

"<Cealkkaovdamearkkat>"
	"ovdamearka" N Sem/Semcon Pl Nom <W:0.0> <cohort-with-dynamic-compound> <cohort-with-dynamic-compound> @HNOUN #1->0
		"cealkka" N Sem/Cat Cmp/SgNom Cmp <W:0.0> #1->0
"<:>"
	":" CLB <W:0.0> #2->1
: 
"<¶>"
	"¶" CLB <W:0.0> #3->1
:\n

"<Doai>"
	"don" Pron Pers Du2 Nom <W:0.0> sentinit @SUBJ> #1->2
: 
"<leahppi>"
	"leat" <aux> V IV Ind Prs Du2 <W:0.0> @FAUX #2->0
: 
"<'>"
	"'" PUNCT <W:0.0> #3->4
"<ivdneme>"
	"ivdnet" <mv> V TV Actio Ess <W:0.0> @IMV #4->2
"<'>"
	"'" PUNCT <W:0.0> #5->6
: 
"<gova>"
	"govva" N Sem/Prod-vis Sg Acc <W:0.0> @<OBJ #6->4
: 
"<.>"
	"." CLB <W:0.0> #7->2
:  

"<¶>"
	"¶" CLB <W:0.0> #1->1
:\n

"<Mii>"
	"mun" Pron Pers Pl1 Nom <W:0.0> sentinit @SUBJ> #1->2
: 
"<leat>"
	"leat" <aux> V IV Ind Prs Pl1 <W:0.0> @FAUX #2->0
: 
"<'>"
	"'" PUNCT <W:0.0> #3->4
"<duddjome>"
	"duddjot" <mv> V TV Actio Ess <W:0.0> @IMV #4->2
"<'>"
	"'" PUNCT <W:0.0> #5->6
: 
"<gievkkanis>"
	"gievkkan" N Sem/Build-room Sg Loc <W:0.0> @<ADVL #6->4
: 
"<.>"
	"." CLB <W:0.0> #7->2
:  

"<¶>"
	"¶" CLB <W:0.0> #1->1
:\n

"<Ásllat>"
	"Ásllat" N Prop Sem/Mal Sg Nom <W:0.0> @SUBJ> #1->2
: 
"<lea>"
	"leat" <aux> V IV Ind Prs Sg3 <W:0.0> @FAUX #2->0
: 
"<ain>"
	"ain" Adv <W:0.0> @ADVL> #3->5
: 
"<'>"
	"'" PUNCT <W:0.0> #4->5
"<gaifáme>"
	"gaifát" <mv> V TV Actio Ess <W:0.0> @IMV #5->2
"<'>"
	"'" PUNCT <W:0.0> #6->7
: 
"<dan>"
	"dat" Pron Dem Sg Ill Attr <W:0.0> @>N #7->8
: 
"<niidii>"
	"nieida" N Sem/Hum Sg Ill <W:0.0> @<ADVL #8->5
: 
"<.>"
	"." CLB <W:0.0> #9->2
:  

"<¶>"
	"¶" CLB <W:0.0> #1->1
:\n

"<leat>"
	"leat" <mv> V IV Ind Prs Sg2 <W:0.0> sentinit @FMV #1->7
	"leat" <mv> V IV Inf <W:0.0> sentinit @IMV #1->7
: 
"<->"
	"-" PUNCT <W:0.0> #2->3
"<vearba>"
	"vearba" N Sem/Cat Sg Nom <W:0.0> <ext> @<SUBJ #3->0
: 
"<aktio>"
	"aktio" N Sem/Dummytag Sg Gen <W:0.0> @>N #4->5
: 
"<essiiva>"
	"essiiva" N Sem/State Err/Orth Sg Gen <W:0.0> @>N #5->6
: 
"<hápmi>"
	"hápmi" N Sem/Feat-phys Sg Nom <W:0.0> @SUBJ> #6->7
: 
"<lea>"
	"leat" <aux> V IV Ind Prs Sg3 <W:0.0> @FAUX #7->0
: 
"<leame>"
	"leat" <mv> V IV Actio Ess <W:0.0> @IMV #8->7
: 
"<dahje>"
	"dahje" CC <W:0.0> @CNP #9->8
: 
"<leamen>"
	"leat" <mv> V IV Actio Ess <W:0.0> @IMV #10->8
: 
"<.>"
	"." CLB <W:0.0> #11->3
: 

"<Dát>"
	"dát" Pron Dem Sg Nom <W:0.0> @>N #1->2
: 
"<hápmi>"
	"hápmi" N Sem/Feat-phys Sg Nom <W:0.0> @SUBJ> #2->3
: 
"<geavahuvvo>"
	"geavahit" Ex/V Ex/TV Gram/3syll Der/PassL <mv> V IV Ind Prs Sg3 <W:0.0> @FMV #3->0
: 
"<erenoamážit>"
	"erenoamážit" Adv <W:0.0> @>N #4->6
: 
"<dáid>"
	"dát" Pron Dem Pl Gen <W:0.0> @>N #5->6
: 
"<vearbbaid>"
	"vearba" N Sem/Cat Pl Gen <W:0.0> @>P #6->7
: 
"<maŋis>"
	"maŋis" Po <W:0.0> @<ADVL #7->3
"<:>"
	":" CLB <W:0.0> #8->3
: 
"<orrut>"
	"orrut" <mv> V IV Inf <W:0.0> @IMV #9->3
"<,>"
	"," CLB <W:0.0> #10->9
: 
"<fertet>"
	"fertet" <mv> V IV Ind Prs Pl1 <W:0.0> @FMV #11->3
	"fertet" <mv> V IV Ind Prs Sg2 <W:0.0> @FMV #11->3
: 
"<.>"
	"." CLB <W:0.0> #12->3
: 

"<Eará>"
	"eará" Pron Indef Attr <W:0.0> @>N #1->2
: 
"<vearbbat>"
	"vearba" N Sem/Cat Pl Nom <W:0.0> @SUBJ> #2->3
: 
"<sáhttet>"
	"sáhttit" <aux> V IV Ind Prs Pl3 <W:0.0> @FAUX #3->0
: 
"<maid>"
	"maid" Adv <W:0.0> @ADVL> #4->8
: 
"<leat>"
	"leat" <aux> V IV Inf <W:0.0> @IAUX #5->3
: 
"<aktio>"
	"aktio" N Sem/Dummytag Sg Gen <W:0.0> @>N #6->3
	"aktio" N Sem/Dummytag Sg Nom <W:0.0> @<SUBJ #6->3
: 
"<essiivvas>"
	"essiiva" N Sem/State Sg Loc <W:0.0> @ADVL> #7->8
: 
"<orrut>"
	"orrut" <mv> V IV Inf <W:0.0> @IMV #8->5
: 
"<->"
	"-" PUNCT <W:0.0> #9->10
"<vearbba>"
	"vearba" N Sem/Cat Sg Gen <W:0.0> @>P #10->11
: 
"<maŋŋel>"
	"maŋŋel" Po <W:0.0> @<ADVL #11->8
"<.>"
	"." CLB <W:0.0> #12->3
:  

"<¶>"
	"¶" CLB <W:0.0> #1->1
:\n

"<Máret>"
	"Máret" N Prop Sem/Fem Sg Nom <W:0.0> @SUBJ> #1->2
: 
"<orui>"
	"orrut" <aux> V IV Ind Prt Sg3 <W:0.0> @FAUX #2->0
: 
"<'>"
	"'" PUNCT <W:0.0> #3->4
"<leame>"
	"leat" <mv> V IV Actio Ess <W:0.0> @IMV #4->2
"<'>"
	"'" PUNCT <W:0.0> #5->6
: 
"<suhtus>"
	"suhttu" N Sem/Perc-emo Sg Loc <W:0.0> @<ADVL #6->4
: 
"<.>"
	"." CLB <W:0.0> #7->2
:  

"<¶>"
	"¶" CLB <W:0.0> #1->1
:\n

"<Don>"
	"don" Pron Pers Sg2 Nom <W:0.0> sentinit @SUBJ> #1->2
: 
"<orut>"
	"orrut" <aux> V IV Ind Prs Sg2 <W:0.0> @FAUX #2->0
: 
"<'>"
	"'" PUNCT <W:0.0> #3->4
"<diehtime>"
	"diehtit" <mv> V TV Actio Ess <W:0.0> @IMV #4->2
"<'>"
	"'" PUNCT <W:0.0> #5->6
: 
"<juoidá>"
	"juoga" Pron Indef Sg Acc <W:0.0> @<OBJ #6->4
: 
"<.>"
	"." CLB <W:0.0> #7->2
:  

"<¶>"
	"¶" CLB <W:0.0> #1->1
:\n

"<Son>"
	"son" Pron Pers Sg3 Nom <W:0.0> @SUBJ> #1->2
: 
"<ferte>"
	"fertet" <aux> V IV Ind Prs Sg3 <W:0.0> @FAUX #2->0
: 
"<'>"
	"'" PUNCT <W:0.0> #3->4
"<leame>"
	"leat" <mv> V IV Actio Ess <W:0.0> @IMV #4->2
"<'>"
	"'" PUNCT <W:0.0> #5->6
: 
"<gárremin>"
	"gárret" <mv> V TV Actio Ess <W:0.0> @IMV #6->2
"<,>"
	"," CLB <W:0.0> #7->8
: 
"<go>"
	"go" CS <W:0.0> @CVP #8->10
: 
"<nie>"
	"nie" Adv <W:0.0> @ADVL> #9->10
: 
"<hoavrrista>"
	"hoavrristit" <mv> V IV Gram/3syll Ind Prs Sg3 <W:0.0> @FS-<ADVL #10->6
: 
"<.>"
	"." CLB <W:0.0> #11->2
:  

"<¶>"
	"¶" CLB <W:0.0> #1->1
:\n

"<Aktio>"
	"aktio" N Sem/Dummytag Sg Gen <W:0.0> @>N #1->3
	"aktio" N Sem/Dummytag Sg Nom <W:0.0> @SUBJ> #1->3
: 
"<essiivva>"
	"essiiva" N Sem/State Sg Acc <W:0.0> @OBJ> #2->5
: 
"<sáhttá>"
	"sáhttit" <aux> V IV Ind Prs Sg3 <W:0.0> @FAUX #3->0
: 
"<maiddái>"
	"maiddái" Adv <W:0.0> @ADVL> #4->5
: 
"<geavahit>"
	"geavahit" <mv> V TV Gram/3syll Inf <W:0.0> @IMV #5->3
: 
"<johtinvearbbaid>"
	"vearba" N Sem/Cat Pl Gen <W:0.0> <cohort-with-dynamic-compound> <cohort-with-dynamic-compound> @>P #6->7
		"johtin" N Sem/Act Cmp/SgNom Cmp <W:0.0> #6->7
: 
"<maŋis>"
	"maŋis" Po <W:0.0> @<ADVL #7->5
"<,>"
	"," CLB <W:0.0> #8->7
: 
"<omd.>"
	"omd" Adv Sem/Txt ABBR Gram/TAbbr <W:0.0> @ADVL #9->0
: 
"<mannat>"
	"mannat" <mv> V IV Inf <W:0.0> @IMV #10->5
"<,>"
	"," CLB <W:0.0> #11->10
: 
"<fitnat>"
	"fitnat" <mv> V IV Ind Prs Pl1 <W:0.0> @FMV #12->3
"<,>"
	"," CLB <W:0.0> #13->12
: 
"<viehkat>"
	"viehkat" <mv> V IV Ind Prs Pl1 <W:0.0> @FMV #14->3
: 
"<.>"
	"." CLB <W:0.0> #15->3
: 

"<Cealkkaovdamearkkat>"
	"ovdamearka" N Sem/Semcon Pl Nom <W:0.0> <cohort-with-dynamic-compound> <cohort-with-dynamic-compound> @HNOUN #1->0
		"cealkka" N Sem/Cat Cmp/SgNom Cmp <W:0.0> #1->0
"<:>"
	":" CLB <W:0.0> #2->1
:  
"<¶>"
	"¶" CLB <W:0.0> #3->1
:\n

"<Mun>"
	"mun" Pron Pers Sg1 Nom <W:0.0> @SUBJ> #1->2
: 
"<manan>"
	"mannat" <mv> V IV Ind Prs Sg1 <W:0.0> @FMV #2->0
: 
"<'>"
	"'" PUNCT <W:0.0> #3->4
"<jearrame>"
	"jearrat" V TV Actio Ess <W:0.0> @<ADVL #4->2
"<'>"
	"'" PUNCT <W:0.0> #5->6
: 
"<sus>"
	"son" Pron Pers Sg3 Loc <W:0.0> @-F<ADVL #6->4
: 
"<.>"
	"." CLB <W:0.0> #7->2
:  

"<¶>"
	"¶" CLB <W:0.0> #1->1
:\n

"<Moai>"
	"mun" Pron Pers Du1 Nom <W:0.0> @SUBJ> #1->2
: 
"<vihke>"
	"viehkat" <mv> V IV Ind Prs Du1 <W:0.0> @FMV #2->0
: 
"<'>"
	"'" PUNCT <W:0.0> #3->4
"<geahččame>"
	"geahččat" <mv> V TV Actio Ess <W:0.0> @IMV #4->2
"<'>"
	"'" PUNCT <W:0.0> #5->6
: 
"<mii>"
	"mii" Pron Rel Sg Nom <W:0.0> @SUBJ> #6->8
: 
"<dat>"
	"dat" Pron Dem Sg Nom <W:0.0> @SUBJ> #7->8
: 
"<boŋká>"
	"boŋkit" <mv> V IV Ind Prs Sg3 <W:0.0> @FS-N< #8->4
: 
"<.>"
	"." CLB <W:0.0> #9->2
:  

"<¶>"
	"¶" CLB <W:0.0> #1->1
:\n

"<Issat>"
	"Issat" N Prop Sem/Mal Sg Nom <W:0.0> @SUBJ> #1->2
: 
"<finai>"
	"fitnat" <mv> V IV Ind Prt Sg3 <W:0.0> @FMV #2->0
: 
"<ruovttus>"
	"ruovttus" Adv Sem/Plc <W:0.0> @<ADVL #3->2
: 
"<'>"
	"'" PUNCT <W:0.0> #4->5
"<viežžame>"
	"viežžat" V TV Actio Ess <W:0.0> @<ADVL #5->2
"<'>"
	"'" PUNCT <W:0.0> #6->7
: 
"<ruđa>"
	"ruhta" N Sem/Money Sg Acc <W:0.0> @-F<OBJ #7->5
: 
"<.>"
	"." CLB <W:0.0> #8->2
:  

"<¶>"
	"¶" CLB <W:0.0> #1->1
:\n

"<Konditionála>"
	"konditionála" N Sem/State Sg Nom <W:0.0> @SUBJ> #1->2
: 
"<lea>"
	"leat" <mv> V IV Ind Prs Sg3 <W:0.0> @FMV #2->0
: 
"<vearbba>"
	"vearba" N Sem/Cat Sg Gen <W:0.0> @>N #3->4
: 
"<eaktovuohki>"
	"eaktovuohki" N Sem/Feat Sg Nom <W:0.0> <cohort-with-dynamic-compound> @<SPRED #4->2
"<,>"
	"," CLB <W:0.0> #5->6
: 
"<mii>"
	"mii" Pron Rel Sg Nom <W:0.0> @SUBJ> #6->8
: 
"<maid>"
	"maid" Adv <W:0.0> @ADVL> #7->8
: 
"<geavahuvvo>"
	"geavahit" Ex/V Ex/TV Gram/3syll Der/PassL <mv> V IV Ind Prs Sg3 <W:0.0> @FS-N< #8->4
: 
"<go>"
	"go" CS <W:0.0> @CVP #9->10
: 
"<háliida>"
	"háliidit" <aux> V TV Gram/3syll Ind Prs Sg3 <W:0.0> @FS-<ADVL #10->8
: 
"<leat>"
	"leat" <mv> V IV Inf <W:0.0> @FS-IMV #11->10
: 
"<várrogas>"
	"várrogas" A Sem/Hum Sg Nom <W:0.0> @<SPRED #12->11
: 
"<dahje>"
	"dahje" CC <W:0.0> @CNP #13->12
: 
"<olmmošlaš>"
	"olmmošlaš" A Sem/Hum Sg Nom <W:0.0> @<SPRED #14->12
"<:>"
	":" CLB <W:0.0> #15->2
: 
"<¶>"
	"¶" CLB <W:0.0> #16->2
:\n

"<Ii>"
	"ii" <aux> V IV Neg Ind Sg3 <W:0.0> @FAUX #1->0
: 
"<ábut>"
	"ábuhit" <mv> V TV Gram/3syll Ind Prs ConNeg <W:0.0> @IMV #2->1
: 
"<vaikko>"
	"vaikko" CS <W:0.0> @CVP #3->6
: 
"<politiijat>"
	"politiija" N Sem/Group_Hum Pl Nom <W:0.0> <cohort-with-dynamic-compound> @SUBJ> #4->6
: 
"<'>"
	"'" PUNCT <W:0.0> #5->6
"<boađášedje>"
	"boahtit" <mv> V IV Cond Prs Pl3 <W:0.0> @FS-<ADVL #6->2
"<'>"
	"'" PUNCT <W:0.0> #7->6
"<.>"
	"." CLB <W:0.0> #8->1
:  

"<¶>"
	"¶" CLB <W:0.0> #1->1
:\n

"<Mávssášin>"
	"máksit" <mv> V TV Cond Prs Sg1 <W:0.0> @FMV #1->0
"<'>"
	"'" PUNCT <W:0.0> #2->1
"<,>"
	"," CLB <W:0.0> #3->4
: 
"<jus>"
	"jus" CS <W:0.0> @CVP #4->6
: 
"<'>"
	"'" PUNCT <W:0.0> #5->6
"<gáibidivččet>"
	"gáibidit" <mv> V TV Gram/3syll Cond Prs Sg2 <W:0.0> @FS-<ADVL #6->1
"<'>"
	"'" PUNCT <W:0.0> #7->6
"<.>"
	"." CLB <W:0.0> #8->1
:  

"<¶>"
	"¶" CLB <W:0.0> #1->1
:\n

"<Livččen>"
	"leat" <aux> V IV Cond Prs Sg1 <W:0.0> sentinit @FAUX #1->0
"<'>"
	"'" PUNCT <W:0.0> #2->3
: 
"<ovdal>"
	"ovdal" Adv Sem/Time <W:0.0> @ADVL> #3->4
: 
"<boahtán>"
	"boahtit" <mv> V IV PrfPrc <W:0.0> @IMV #4->1
"<,>"
	"," CLB <W:0.0> #5->6
: 
"<muhto>"
	"muhto" CC <W:0.0> @CVP #6->1
: 
"<ii>"
	"ii" <aux> V IV Neg Ind Sg3 <W:0.0> @FAUX #7->1
: 
"<lean>"
	"leat" <mv> V IV Ind Prt ConNeg <W:0.0> @IMV #8->7
: 
"<dilli>"
	"dilli" N Sem/State Sg Nom <W:0.0> <ext> @<SUBJ #9->7
"<.>"
	"." CLB <W:0.0> #10->1
:  

"<¶>"
	"¶" CLB <W:0.0> #1->1
:\n

"<Mun>"
	"mun" Pron Pers Sg1 Nom <W:0.0> @SUBJ> #1->3
: 
"<'>"
	"'" PUNCT <W:0.0> #2->3
"<háliidivččen>"
	"háliidit" <aux> V TV Gram/3syll Cond Prs Sg1 <W:0.0> @FAUX #3->0
"<'>"
	"'" PUNCT <W:0.0> #4->5
: 
"<hupmat>"
	"hupmat" <mv> V TV Inf <W:0.0> @IMV #5->3
: 
"<duinna>"
	"don" Pron Pers Sg2 Com <W:0.0> @<ADVL #6->5
"<.>"
	"." CLB <W:0.0> #7->3
:  

"<¶>"
	"¶" CLB <W:0.0> #1->1
:\n

"<Dajašin>"
	"dadjat" <mv> V TV Cond Prs Sg1 <W:0.0> @FMV #1->0
"<'>"
	"'" PUNCT <W:0.0> #2->3
: 
"<ahte>"
	"ahte" CS <W:0.0> @CVP #3->6
: 
"<don>"
	"don" Pron Pers Sg2 Nom <W:0.0> @SUBJ> #4->6
: 
"<diekko>"
	"diekko" Adv Sem/Plc <W:0.0> @ADVL> #5->6
: 
"<dahket>"
	"dahkat" <mv> V TV Ind Prt Sg2 <W:0.0> @FS-OBJ #6->1
: 
"<boastut>"
	"boastut" Adv <W:0.0> @<ADVL #7->6
"<.>"
	"." CLB <W:0.0> #8->1
:  

"<¶>"
	"¶" CLB <W:0.0> #1->1
:\n

"<Bárrastávvalverbii>"
	"vearba" N Sem/Cat Sg Ill <W:0.0> <cohort-with-dynamic-compound> @ADVL> #1->2
		"stávval" N Sem/Cat Cmp/SgNom Cmp <W:0.0> #1->2
			"bárra" N Sem/Ani_Group_Hum Cmp/SgNom Cmp <W:0.0> #1->2
: 
"<lasihuvvo>"
	"lasihit" Ex/V Ex/TV Gram/3syll Der/PassL <mv> V IV Ind Prs Sg3 <W:0.0> @FMV #2->0
: 
"<'>"
	"'" PUNCT <W:0.0> #3->3
"<->"
	"-" PUNCT <W:0.0> #4->5
"<š->"
	"š" N Sem/Sign ABBR Gram/TAbbr Cmp/SplitR Cmp <W:0.0> @>N #5->8
"<'>"
	"'" PUNCT <W:0.0> #6->6
: 
"<+>"
	"+" PUNCT <W:0.0> #7->8
: 
"<preterihttageažus>"
	"geažus" N Sem/Cat Sg Nom <W:0.0> <cohort-with-dynamic-compound> @X #8->0
		"preterihtta" N Sem/State Cmp/SgNom Cmp <W:0.0> #8->0
"<:>"
	":" CLB <W:0.0> #9->2
: 
"<¶>"
	"¶" CLB <W:0.0> #10->2
:\n

"<Bárrastávvalvearbbat>"
	"bárrastávvalvearba" N Sem/Cat Pl Nom <W:0.0> <cohort-with-dynamic-compound> @HNOUN #1->0
: 
"<->"
	"-" PUNCT <W:0.0> #2->3
: 
"<konditionála>"
	"konditionála" N Sem/State Sg Nom <W:0.0> @HNOUN #3->1
:  
"<¶>"
	"¶" CLB <W:0.0> #4->1
:\n

"<goarrut>"
	"goarru" N NomAg Sem/Hum Pl Nom <W:0.0> @HNOUN #1->0
:  
"<¶>"
	"¶" CLB <W:0.0> #2->1
:\n

"<viegašin>"
	"viehkat" <mv> V IV Cond Prs Sg1 <W:0.0> @FMV #1->0
:  
"<¶>"
	"¶" CLB <W:0.0> #2->1
:\n

"<dieđášin>"
	"diehtit" <mv> V TV Cond Prs Sg1 <W:0.0> @FMV #1->0
:  
"<¶>"
	"¶" CLB <W:0.0> #2->1
:\n

"<gorošin>"
	"goarrut" <mv> V TV Cond Prs Sg1 <W:0.0> @FMV #1->0
:  
"<¶>"
	"¶" CLB <W:0.0> #2->1
:\n

"<don>"
	"don" Pron Pers Sg2 Nom <W:0.0> @HNOUN #1->0
: 
"<¶>"
	"¶" CLB <W:0.0> #2->1
:\n

"<viegašit>"
	"viehkat" <mv> V IV Cond Prs Sg2 <W:0.0> @FMV #1->0
:  
"<¶>"
	"¶" CLB <W:0.0> #2->1
:\n

"<dieđášit>"
	"diehtit" <mv> V TV Cond Prs Sg2 <W:0.0> @FMV #1->0
:  
"<¶>"
	"¶" CLB <W:0.0> #2->1
:\n

"<gorošit>"
	"goarrut" <mv> V TV Cond Prs Sg2 <W:0.0> @FMV #1->0
:  
"<¶>"
	"¶" CLB <W:0.0> #2->1
:\n

"<viegašii>"
	"viehkat" <mv> V IV Cond Prs Sg3 <W:0.0> @FMV #1->0
:  
"<¶>"
	"¶" CLB <W:0.0> #2->1
:\n

"<dieđášii>"
	"diehtit" <mv> V TV Cond Prs Sg3 <W:0.0> @FMV #1->0
:  
"<¶>"
	"¶" CLB <W:0.0> #2->1
:\n

"<gorošii>"
	"goarrut" <mv> V TV Cond Prs Sg3 <W:0.0> @FMV #1->0
:  
"<¶>"
	"¶" CLB <W:0.0> #2->1
:\n

"<moai>"
	"mun" Pron Pers Du1 Nom <W:0.0> @X #1->0
: 
"<¶>"
	"¶" CLB <W:0.0> #2->2
:\n

"<doai>"
	"don" Pron Pers Du2 Nom <W:0.0> @X #1->0
: 
"<¶>"
	"¶" CLB <W:0.0> #2->2
:\n

"<viegašeidde>"
	"viehkat" <mv> V IV Cond Prs Du2 <W:0.0> @FMV #1->0
:  
"<¶>"
	"¶" CLB <W:0.0> #2->1
:\n

"<dieđášeidde>"
	"diehtit" <mv> V TV Cond Prs Du2 <W:0.0> @FMV #1->0
:  
"<¶>"
	"¶" CLB <W:0.0> #2->1
:\n

"<gorošeidde>"
	"goarrut" <mv> V TV Cond Prs Du2 <W:0.0> @FMV #1->0
:  
"<¶>"
	"¶" CLB <W:0.0> #2->1
:\n

"<soai>"
	"son" Pron Pers Du3 Nom <W:0.0> @X #1->0
: 
"<¶>"
	"¶" CLB <W:0.0> #2->2
:\n

"<viegašeigga>"
	"viehkat" <mv> V IV Cond Prs Du3 <W:0.0> @FMV #1->0
:  
"<¶>"
	"¶" CLB <W:0.0> #2->1
:\n

"<dieđášeigga>"
	"diehtit" <mv> V TV Cond Prs Du3 <W:0.0> @FMV #1->0
:  
"<¶>"
	"¶" CLB <W:0.0> #2->1
:\n

"<gorošeigga>"
	"goarrut" <mv> V TV Cond Prs Du3 <W:0.0> @FMV #1->0
:  
"<¶>"
	"¶" CLB <W:0.0> #2->1
:\n

"<mii>"
	"mii" Pron Rel Sg Nom <W:0.0> @HNOUN #1->0
	"mun" Pron Pers Pl1 Nom <W:0.0> @HNOUN #1->0
: 
"<¶>"
	"¶" CLB <W:0.0> #2->1
:\n

"<viegašeimmet>"
	"viehkat" <mv> V IV Cond Prs Pl1 <W:0.0> @FMV #1->0
:  
"<¶>"
	"¶" CLB <W:0.0> #2->1
:\n

"<gorošeimmet>"
	"goarrut" <mv> V TV Cond Prs Pl1 <W:0.0> @FMV #1->0
:  
"<¶>"
	"¶" CLB <W:0.0> #2->1
:\n

"<dii>"
	"don" Pron Pers Pl2 Nom <W:0.0> @HNOUN #1->0
: 
"<¶>"
	"¶" CLB <W:0.0> #2->1
:\n

"<viegašeiddet>"
	"viehkat" <mv> V IV Cond Prs Pl2 <W:0.0> @FMV #1->0
:  
"<¶>"
	"¶" CLB <W:0.0> #2->1
:\n

"<dieđášeiddet>"
	"diehtit" <mv> V TV Cond Prs Pl2 <W:0.0> @FMV #1->0
:  
"<¶>"
	"¶" CLB <W:0.0> #2->1
:\n

"<gorošeiddet>"
	"goarrut" <mv> V TV Cond Prs Pl2 <W:0.0> @FMV #1->0
:  
"<¶>"
	"¶" CLB <W:0.0> #2->1
:\n

"<viegašedje>"
	"viehkat" <mv> V IV Cond Prs Pl3 <W:0.0> @FMV #1->0
:  
"<¶>"
	"¶" CLB <W:0.0> #2->1
:\n

"<dieđášedje>"
	"diehtit" <mv> V TV Cond Prs Pl3 <W:0.0> @FMV #1->0
:  
"<¶>"
	"¶" CLB <W:0.0> #2->1
:\n

"<gorošedje>"
	"goarrut" <mv> V TV Cond Prs Pl3 <W:0.0> @FMV #1->0
:  
"<¶>"
	"¶" CLB <W:0.0> #2->1
:\n

"<Bárahisstávvalverbii>"
	"vearba" N Sem/Cat Sg Ill <W:0.0> <cohort-with-dynamic-compound> @ADVL> #1->2
		"stávval" N Sem/Cat Cmp/SgNom Cmp <W:0.0> #1->2
			"bára" Ex/N Der/Car A Cmp/Attr Cmp <W:0.0> #1->2
	"vearba" N Sem/Cat Sg Ill <W:0.0> <cohort-with-dynamic-compound> @ADVL> #1->2
		"stávval" N Sem/Cat Cmp/SgNom Cmp <W:0.0> #1->2
			"bárra" Ex/N Der/Car A Cmp/Attr Cmp <W:0.0> #1->2
: 
"<lasihuvvo>"
	"lasihit" Ex/V Ex/TV Gram/3syll Der/PassL <mv> V IV Ind Prs Sg3 <W:0.0> @FMV #2->0
: 
"<'>"
	"'" PUNCT <W:0.0> #3->5
"<->"
	"-" PUNCT <W:0.0> #4->5
"<ivčč>"
	"ivčč" ? @X #5->0
"<->"
	"-" PUNCT <W:0.0> #6->6
"<'>"
	"'" PUNCT <W:0.0> #7->7
: 
"<+>"
	"+" PUNCT <W:0.0> #8->9
: 
"<preterihttageažus>"
	"geažus" N Sem/Cat Sg Nom <W:0.0> <cohort-with-dynamic-compound> @X #9->0
		"preterihtta" N Sem/State Cmp/SgNom Cmp <W:0.0> #9->0
"<:>"
	":" CLB <W:0.0> #10->2
: 
"<¶>"
	"¶" CLB <W:0.0> #11->2
:\n

"<Bárahisstávvalvearbbat>"
	"bárahisstávvalvearba" N Sem/Cat Pl Nom <W:0.0> <cohort-with-dynamic-compound> @HNOUN #1->0
: 
"<->"
	"-" PUNCT <W:0.0> #2->3
: 
"<konditionála>"
	"konditionála" N Sem/State Sg Nom <W:0.0> @HNOUN #3->1
:  
"<¶>"
	"¶" CLB <W:0.0> #4->1
:\n

"<muitalit>"
	"muitalit" <mv> V TV Gram/3syll Inf <W:0.0> @IMV #1->0
:  
"<¶>"
	"¶" CLB <W:0.0> #2->1
:\n

"<leat>"
	"leat" <mv> V IV Ind Prs Pl1 <W:0.0> sentinit @FMV #1->0
:  
"<¶>"
	"¶" CLB <W:0.0> #2->1
:\n

"<don>"
	"don" Pron Pers Sg2 Nom <W:0.0> @HNOUN #1->0
: 
"<¶>"
	"¶" CLB <W:0.0> #2->1
:\n

"<livččet>"
	"leat" <mv> V IV Cond Prs Sg2 <W:0.0> sentinit @FMV #1->0
:  
"<¶>"
	"¶" CLB <W:0.0> #2->1
:\n

"<moai>"
	"mun" Pron Pers Du1 Nom <W:0.0> @X #1->0
: 
"<¶>"
	"¶" CLB <W:0.0> #2->2
:\n

"<doai>"
	"don" Pron Pers Du2 Nom <W:0.0> @X #1->0
: 
"<¶>"
	"¶" CLB <W:0.0> #2->2
:\n

"<muitalivččiide>"
	"muitalit" <mv> V TV Gram/3syll Cond Prs Du2 <W:0.0> @FMV #1->0
:  
"<¶>"
	"¶" CLB <W:0.0> #2->1
:\n

"<livččiide>"
	"leat" <mv> V IV Cond Prs Du2 <W:0.0> sentinit @FMV #1->0
:  
"<¶>"
	"¶" CLB <W:0.0> #2->1
:\n

"<soai>"
	"son" Pron Pers Du3 Nom <W:0.0> @X #1->0
: 
"<¶>"
	"¶" CLB <W:0.0> #2->2
:\n

"<muitalivččiiga>"
	"muitalit" <mv> V TV Gram/3syll Cond Prs Du3 <W:0.0> @FMV #1->0
:  
"<¶>"
	"¶" CLB <W:0.0> #2->1
:\n

"<livččiiga>"
	"leat" <mv> V IV Cond Prs Du3 <W:0.0> sentinit @FMV #1->0
:  
"<¶>"
	"¶" CLB <W:0.0> #2->1
:\n

"<mii>"
	"mii" Pron Rel Sg Nom <W:0.0> @HNOUN #1->0
	"mun" Pron Pers Pl1 Nom <W:0.0> @HNOUN #1->0
: 
"<¶>"
	"¶" CLB <W:0.0> #2->1
:\n

"<livččiimet>"
	"leat" <mv> V IV Cond Prs Pl1 <W:0.0> sentinit @FMV #1->0
:  
"<¶>"
	"¶" CLB <W:0.0> #2->1
:\n

"<dii>"
	"don" Pron Pers Pl2 Nom <W:0.0> @HNOUN #1->0
: 
"<¶>"
	"¶" CLB <W:0.0> #2->1
:\n

"<muitalivččiidet>"
	"muitalit" <mv> V TV Gram/3syll Cond Prs Pl2 <W:0.0> @FMV #1->0
:  
"<¶>"
	"¶" CLB <W:0.0> #2->1
:\n

"<livččiidet>"
	"leat" <mv> V IV Cond Prs Pl2 <W:0.0> sentinit @FMV #1->0
:  
"<¶>"
	"¶" CLB <W:0.0> #2->1
:\n

"<livčče>"
	"leat" <mv> V IV Cond Prs Sg3 Err/Orth <W:0.0> sentinit @FMV #1->0
:  
"<¶>"
	"¶" CLB <W:0.0> #2->1
:\n

"<čohkkát>"
	"čohkkát" <mv> V IV Inf <W:0.0> @IMV #1->0
:  
"<¶>"
	"¶" CLB <W:0.0> #2->1
:\n

"<fárret>"
	"fárret" <mv> V IV Inf <W:0.0> @IMV #1->0
:  
"<¶>"
	"¶" CLB <W:0.0> #2->1
:\n

"<diŋgot>"
	"diŋgot" <mv> V TV Inf <W:0.0> @IMV #1->0
:  
"<¶>"
	"¶" CLB <W:0.0> #2->1
:\n

"<čohkkášin>"
	"čohkkát" <mv> V IV Cond Prs Sg1 <W:0.0> @FMV #1->0
:  
"<¶>"
	"¶" CLB <W:0.0> #2->1
:\n

"<fárrešin>"
	"fárret" <mv> V IV Cond Prs Sg1 <W:0.0> @FMV #1->0
:  
"<¶>"
	"¶" CLB <W:0.0> #2->1
:\n

"<diŋgošin>"
	"diŋgot" <mv> V TV Cond Prs Sg1 <W:0.0> @FMV #1->0
:  
"<¶>"
	"¶" CLB <W:0.0> #2->1
:\n

"<don>"
	"don" Pron Pers Sg2 Nom <W:0.0> @HNOUN #1->0
: 
"<¶>"
	"¶" CLB <W:0.0> #2->1
:\n

"<čohkkášit>"
	"čohkkát" <mv> V IV Cond Prs Sg2 <W:0.0> @FMV #1->0
:  
"<¶>"
	"¶" CLB <W:0.0> #2->1
:\n

"<fárrešit>"
	"fárret" <mv> V IV Cond Prs Sg2 <W:0.0> @FMV #1->0
:  
"<¶>"
	"¶" CLB <W:0.0> #2->1
:\n

"<diŋgošit>"
	"diŋgot" <mv> V TV Cond Prs Sg2 <W:0.0> @FMV #1->0
:  
"<¶>"
	"¶" CLB <W:0.0> #2->1
:\n

"<čohkkášii>"
	"čohkkát" <mv> V IV Cond Prs Sg3 <W:0.0> @FMV #1->0
:  
"<¶>"
	"¶" CLB <W:0.0> #2->1
:\n

"<fárrešii>"
	"fárret" <mv> V IV Cond Prs Sg3 <W:0.0> @FMV #1->0
:  
"<¶>"
	"¶" CLB <W:0.0> #2->1
:\n

"<diŋgošii>"
	"diŋgot" <mv> V TV Cond Prs Sg3 <W:0.0> @FMV #1->0
:  
"<¶>"
	"¶" CLB <W:0.0> #2->1
:\n

"<moai>"
	"mun" Pron Pers Du1 Nom <W:0.0> @X #1->0
: 
"<¶>"
	"¶" CLB <W:0.0> #2->2
:\n

"<čohkkášeimme>"
	"čohkkát" <mv> V IV Cond Prs Du1 <W:0.0> @FMV #1->0
:  
"<¶>"
	"¶" CLB <W:0.0> #2->1
:\n

"<fárrešeimme>"
	"fárret" <mv> V IV Cond Prs Du1 <W:0.0> @FMV #1->0
:  
"<¶>"
	"¶" CLB <W:0.0> #2->1
:\n

"<doai>"
	"don" Pron Pers Du2 Nom <W:0.0> @X #1->0
: 
"<¶>"
	"¶" CLB <W:0.0> #2->2
:\n

"<čohkkášeidde>"
	"čohkkát" <mv> V IV Cond Prs Du2 <W:0.0> @FMV #1->0
:  
"<¶>"
	"¶" CLB <W:0.0> #2->1
:\n

"<fárrešeidde>"
	"fárret" <mv> V IV Cond Prs Du2 <W:0.0> @FMV #1->0
:  
"<¶>"
	"¶" CLB <W:0.0> #2->1
:\n

"<diŋgošeidde>"
	"diŋgot" <mv> V TV Cond Prs Du2 <W:0.0> @FMV #1->0
:  
"<¶>"
	"¶" CLB <W:0.0> #2->1
:\n

"<soai>"
	"son" Pron Pers Du3 Nom <W:0.0> @X #1->0
: 
"<¶>"
	"¶" CLB <W:0.0> #2->2
:\n

"<čohkkášeigga>"
	"čohkkát" <mv> V IV Cond Prs Du3 <W:0.0> @FMV #1->0
:  
"<¶>"
	"¶" CLB <W:0.0> #2->1
:\n

"<fárrešeigga>"
	"fárret" <mv> V IV Cond Prs Du3 <W:0.0> @FMV #1->0
:  
"<¶>"
	"¶" CLB <W:0.0> #2->1
:\n

"<diŋgošeigga>"
	"diŋgot" <mv> V TV Cond Prs Du3 <W:0.0> @FMV #1->0
:  
"<¶>"
	"¶" CLB <W:0.0> #2->1
:\n

"<mii>"
	"mii" Pron Rel Sg Nom <W:0.0> @HNOUN #1->0
	"mun" Pron Pers Pl1 Nom <W:0.0> @HNOUN #1->0
: 
"<¶>"
	"¶" CLB <W:0.0> #2->1
:\n

"<čohkkášeimmet>"
	"čohkkát" <mv> V IV Cond Prs Pl1 <W:0.0> @FMV #1->0
:  
"<¶>"
	"¶" CLB <W:0.0> #2->1
:\n

"<fárrešeimmet>"
	"fárret" <mv> V IV Cond Prs Pl1 <W:0.0> @FMV #1->0
:  
"<¶>"
	"¶" CLB <W:0.0> #2->1
:\n

"<diŋgošeimmet>"
	"diŋgot" <mv> V TV Cond Prs Pl1 <W:0.0> @FMV #1->0
:  
"<¶>"
	"¶" CLB <W:0.0> #2->1
:\n

"<dii>"
	"don" Pron Pers Pl2 Nom <W:0.0> @HNOUN #1->0
: 
"<¶>"
	"¶" CLB <W:0.0> #2->1
:\n

"<čohkkášeiddet>"
	"čohkkát" <mv> V IV Cond Prs Pl2 <W:0.0> @FMV #1->0
:  
"<¶>"
	"¶" CLB <W:0.0> #2->1
:\n

"<fárrešeiddet>"
	"fárret" <mv> V IV Cond Prs Pl2 <W:0.0> @FMV #1->0
:  
"<¶>"
	"¶" CLB <W:0.0> #2->1
:\n

"<diŋgošeiddet>"
	"diŋgot" <mv> V TV Cond Prs Pl2 <W:0.0> @FMV #1->0
:  
"<¶>"
	"¶" CLB <W:0.0> #2->1
:\n

"<čohkkášedje>"
	"čohkkát" <mv> V IV Cond Prs Pl3 <W:0.0> @FMV #1->0
:  
"<¶>"
	"¶" CLB <W:0.0> #2->1
:\n

"<fárrešedje>"
	"fárret" <mv> V IV Cond Prs Pl3 <W:0.0> @FMV #1->0
:  
"<¶>"
	"¶" CLB <W:0.0> #2->1
:\n

"<diŋgošedje>"
	"diŋgot" <mv> V TV Cond Prs Pl3 <W:0.0> @FMV #1->0
:  
"<¶>"
	"¶" CLB <W:0.0> #2->1
:\n

"<Vearbba>"
	"vearba" N Sem/Cat Sg Gen <W:0.0> @>N #1->2
: 
"<veadjinvuohki>"
	"vuohki" N Sem/Feat Sg Nom <W:0.0> <cohort-with-dynamic-compound> @SUBJ> #2->11
		"veadjit" Ex/V IV Der/NomAct N Cmp/SgNom Cmp <W:0.0> #2->11
: 
"<mii>"
	"mii" Pron Rel Sg Nom <W:0.0> @SUBJ> #3->4
: 
"<muitala>"
	"muitalit" <mv> V TV Gram/3syll Ind Prs Sg3 <W:0.0> @FS-N< #4->2
: 
"<ahte>"
	"ahte" CS <W:0.0> @CVP #5->7
: 
"<juoga>"
	"juoga" Pron Indef Sg Nom <W:0.0> @SUBJ> #6->7
: 
"<lea>"
	"leat" <mv> V IV Ind Prs Sg3 <W:0.0> @FS-<ADVL #7->4
: 
"<vejolaš>"
	"vejolaš" A Sem/Dummytag Sg Nom <W:0.0> @<SPRED #8->7
"<,>"
	"," CLB <W:0.0> #9->5
: 
"<muhto>"
	"muhto" CC <W:0.0> @CVP #10->7
: 
"<ii>"
	"ii" <aux> V IV Neg Ind Sg3 <W:0.0> @FAUX #11->0
: 
"<leat>"
	"leat" <mv> V IV Ind Prs ConNeg <W:0.0> @IMV #12->11
: 
"<sihkkar>"
	"sihkar" A Sem/Hum Sg Nom <W:0.0> @<SPRED #13->12
"<:>"
	":" CLB <W:0.0> #14->11
: 
"<¶>"
	"¶" CLB <W:0.0> #15->11
:\n

"<Boražit>"
	"borrat" <mv> V TV Pot Prs Pl3 <W:0.0> @FMV #1->0
"<'>"
	"'" PUNCT <W:0.0> #2->3
: 
"<go>"
	"go" CS <W:0.0> @CNP #3->1
: 
"<mánát>"
	"mánná" N Sem/Hum Pl Nom <W:0.0> @<SUBJ #4->1
: 
"<guoli>"
	"guolli" N Sem/Ani-fish Sg Acc <W:0.0> @<OBJ #5->1
"<?>"
	"?" CLB <W:0.0> #6->1
:  

"<¶>"
	"¶" CLB <W:0.0> #1->1
:\n

"<In>"
	"ii" <aux> V IV Neg Ind Sg1 <W:0.0> @FAUX #1->0
: 
"<dieđe>"
	"diehtit" <mv> V TV Ind Prs ConNeg <W:0.0> @IMV #2->1
: 
"<'>"
	"'" PUNCT <W:0.0> #3->4
"<bođeža>"
	"boahtit" <mv> V IV Pot Prs Sg3 <W:0.0> @FMV #4->1
"<'>"
	"'" PUNCT <W:0.0> #5->6
: 
"<go>"
	"go" CS <W:0.0> @CNP #6->4
: 
"<juovlastállu>"
	"juovlastállu" N Sem/Hum Sg Nom <W:0.0> <cohort-with-dynamic-compound> @COMP-CS< #7->6
"<.>"
	"." CLB <W:0.0> #8->1
:  

"<¶>"
	"¶" CLB <W:0.0> #1->1
:\n

"<Bođeš>"
	"boahtit" <mv> V IV Pot Prs Sg3 <W:0.0> @FMV #1->0
"<'>"
	"'" PUNCT <W:0.0> #2->3
: 
"<go>"
	"go" CS <W:0.0> @CNP #3->1
: 
"<oahpaheaddji>"
	"oahpaheaddji" N NomAg Sem/Hum Sg Nom <W:0.0> @<SUBJ #4->1
: 
"<odne>"
	"odne" Adv Sem/Time <W:0.0> @<ADVL #5->1
"<?>"
	"?" CLB <W:0.0> #6->1
:  

"<¶>"
	"¶" CLB <W:0.0> #1->1
:\n

"<Don>"
	"don" Pron Pers Sg2 Nom <W:0.0> @SUBJ> #1->2
: 
"<oaččut>"
	"oažžut" <mv> V TV Ind Prs Sg2 <W:0.0> @FMV #2->0
: 
"<dan>"
	"dat" Pron Dem Sg Acc <W:0.0> @<OBJ #3->2
: 
"<čuohte>"
	"čuohti" Num Attr <W:0.0> @>N #4->5
: 
"<ruvdnui>"
	"ruvdnu" N Sem/Clth-jewl_Curr Sg Ill <W:0.0> @<ADVL #5->2
"<,>"
	"," CLB <W:0.0> #6->7
: 
"<go>"
	"go" CS <W:0.0> @CVP #7->10
: 
"<juo>"
	"juo" Adv <W:0.0> @ADVL> #8->10
: 
"<'>"
	"'" PUNCT <W:0.0> #9->10
"<válddežat>"
	"váldit" <mv> V TV Pot Prs Sg2 <W:0.0> @FS-<ADVL #10->2
"<'>"
	"'" PUNCT <W:0.0> #11->10
"<.>"
	"." CLB <W:0.0> #12->2
:  

"<¶>"
	"¶" CLB <W:0.0> #1->1
:\n

"<Bárrastávvalverbii>"
	"vearba" N Sem/Cat Sg Ill <W:0.0> <cohort-with-dynamic-compound> <cohort-with-dynamic-compound> @ADVL> #1->2
		"stávval" N Sem/Cat Cmp/SgNom Cmp <W:0.0> #1->2
			"bárra" N Sem/Ani_Group_Hum Cmp/SgNom Cmp <W:0.0> #1->2
: 
"<lasihuvvo>"
	"lasihit" Ex/V Ex/TV Gram/3syll Der/PassL <mv> V IV Ind Prs Sg3 <W:0.0> @FMV #2->0
: 
"<'>"
	"'" PUNCT <W:0.0> #3->3
"<->"
	"-" PUNCT <W:0.0> #4->5
"<ž->"
	"ž" N Sem/Sign ABBR Gram/TAbbr Cmp/SplitR Cmp <W:0.0> @>N #5->10
"<'>"
	"'" PUNCT <W:0.0> #6->7
: 
"<ja>"
	"ja" CC <W:0.0> @CVP #7->2
: 
"<de>"
	"de" Adv <W:0.0> @ADVL> #8->9
: 
"<sodjá>"
	"sodjat" <mv> V IV Ind Prs Sg3 <W:0.0> @FMV #9->2
: 
"<vearba>"
	"vearba" N Sem/Cat Sg Nom <W:0.0> @<SUBJ #10->9
: 
"<seammá ládje>"
	"seamma ládje" Err/Orth-a-á Adv <W:0.0> @<ADVL #11->9
: 
"<go>"
	"go" CS <W:0.0> @CNP #12->11
: 
"<bárahisstávvalvearba>"
	"bárahisstávvalvearba" N Sem/Cat Sg Nom <W:0.0> <cohort-with-dynamic-compound> @<SUBJ #13->9
: 
"<preseanssas>"
	"preseansa" N Sem/State Sg Loc <W:0.0> @<ADVL #14->9
"<:>"
	":" CLB <W:0.0> #15->2
: 
"<¶>"
	"¶" CLB <W:0.0> #16->2
:\n

"<Bárrastávvalvearbbat>"
	"bárrastávvalvearba" N Sem/Cat Pl Nom <W:0.0> <cohort-with-dynamic-compound> @HNOUN #1->0
: 
"<->"
	"-" PUNCT <W:0.0> #2->3
: 
"<potentiála>"
	"potentiála" N Sem/Feat Sg Nom <W:0.0> @HNOUN #3->1
:  
"<¶>"
	"¶" CLB <W:0.0> #4->1
:\n

"<goarrut>"
	"goarru" N NomAg Sem/Hum Pl Nom <W:0.0> @HNOUN #1->0
:  
"<¶>"
	"¶" CLB <W:0.0> #2->1
:\n

"<viegažan>"
	"viehkat" <mv> V IV Pot Prs Sg1 <W:0.0> @FMV #1->0
:  
"<¶>"
	"¶" CLB <W:0.0> #2->1
:\n

"<diđežan>"
	"diehtit" <mv> V TV Pot Prs Sg1 <W:0.0> @FMV #1->0
:  
"<¶>"
	"¶" CLB <W:0.0> #2->1
:\n

"<gorožan>"
	"goarrut" <mv> V TV Pot Prs Sg1 <W:0.0> @FMV #1->0
:  
"<¶>"
	"¶" CLB <W:0.0> #2->1
:\n

"<don>"
	"don" Pron Pers Sg2 Nom <W:0.0> @HNOUN #1->0
: 
"<¶>"
	"¶" CLB <W:0.0> #2->1
:\n

"<viegažat>"
	"viehkat" <mv> V IV Pot Prs Sg2 <W:0.0> @FMV #1->0
:  
"<¶>"
	"¶" CLB <W:0.0> #2->1
:\n

"<diđežat>"
	"diehtit" <mv> V TV Pot Prs Sg2 <W:0.0> @FMV #1->0
:  
"<¶>"
	"¶" CLB <W:0.0> #2->1
:\n

"<gorožat>"
	"goarrut" <mv> V TV Pot Prs Sg2 <W:0.0> @FMV #1->0
:  
"<¶>"
	"¶" CLB <W:0.0> #2->1
:\n

"<viegaža>"
	"viehkat" <mv> V IV Pot Prs Sg3 <W:0.0> @FMV #1->0
"<,>"
	"," CLB <W:0.0> #2->1
: 
"<viegaš>"
	"viehkat" <mv> V IV Pot Prs Sg3 <W:0.0> @FMV #3->1
:  
"<¶>"
	"¶" CLB <W:0.0> #4->1
:\n

"<diđeža>"
	"diehtit" <mv> V TV Pot Prs Sg3 <W:0.0> @FMV #1->0
"<,>"
	"," CLB <W:0.0> #2->1
: 
"<diđeš>"
	"diehtit" <mv> V TV Pot Prs Sg3 <W:0.0> @FMV #3->1
:  
"<¶>"
	"¶" CLB <W:0.0> #4->1
:\n

"<goroža>"
	"goarrut" <mv> V TV Pot Prs Sg3 <W:0.0> @FMV #1->0
"<,>"
	"," CLB <W:0.0> #2->1
: 
"<goroš>"
	"goarrut" <mv> V TV Pot Prs Sg3 <W:0.0> @FMV #3->1
:  
"<¶>"
	"¶" CLB <W:0.0> #4->1
:\n

"<moai>"
	"mun" Pron Pers Du1 Nom <W:0.0> @X #1->0
: 
"<¶>"
	"¶" CLB <W:0.0> #2->2
:\n

"<doai>"
	"don" Pron Pers Du2 Nom <W:0.0> @X #1->0
: 
"<¶>"
	"¶" CLB <W:0.0> #2->2
:\n

"<viegažeahppi>"
	"viehkat" <mv> V IV Pot Prs Du2 <W:0.0> @FMV #1->0
:  
"<¶>"
	"¶" CLB <W:0.0> #2->1
:\n

"<diđežeahppi>"
	"diehtit" <mv> V TV Pot Prs Du2 <W:0.0> @FMV #1->0
:  
"<¶>"
	"¶" CLB <W:0.0> #2->1
:\n

"<gorožeahppi>"
	"goarrut" <mv> V TV Pot Prs Du2 <W:0.0> @FMV #1->0
:  
"<¶>"
	"¶" CLB <W:0.0> #2->1
:\n

"<soai>"
	"son" Pron Pers Du3 Nom <W:0.0> @X #1->0
: 
"<¶>"
	"¶" CLB <W:0.0> #2->2
:\n

"<viegažeaba>"
	"viehkat" <mv> V IV Pot Prs Du3 <W:0.0> @FMV #1->0
:  
"<¶>"
	"¶" CLB <W:0.0> #2->1
:\n

"<diđežeaba>"
	"diehtit" <mv> V TV Pot Prs Du3 <W:0.0> @FMV #1->0
:  
"<¶>"
	"¶" CLB <W:0.0> #2->1
:\n

"<gorožeaba>"
	"goarrut" <mv> V TV Pot Prs Du3 <W:0.0> @FMV #1->0
:  
"<¶>"
	"¶" CLB <W:0.0> #2->1
:\n

"<mii>"
	"mii" Pron Rel Sg Nom <W:0.0> @HNOUN #1->0
	"mun" Pron Pers Pl1 Nom <W:0.0> @HNOUN #1->0
: 
"<¶>"
	"¶" CLB <W:0.0> #2->1
:\n

"<viegažit>"
	"viehkat" <mv> V IV Sup <W:0.0> @IMV #1->0
"<,>"
	"," CLB <W:0.0> #2->1
: 
"<viegažat>"
	"viehkat" <mv> V IV Pot Prs Sg2 <W:0.0> @FMV #3->0
:  
"<¶>"
	"¶" CLB <W:0.0> #4->1
:\n

"<diđežit>"
	"diehtit" <mv> V TV Pot Prs Pl1 <W:0.0> @FMV #1->0
"<,>"
	"," CLB <W:0.0> #2->1
: 
"<diđežat>"
	"diehtit" <mv> V TV Pot Prs Sg2 <W:0.0> @FMV #3->1
:  
"<¶>"
	"¶" CLB <W:0.0> #4->1
:\n

"<gorožit>"
	"goarrut" <mv> V TV Sup <W:0.0> @IMV #1->0
"<,>"
	"," CLB <W:0.0> #2->1
: 
"<gorožat>"
	"goarrut" <mv> V TV Pot Prs Sg2 <W:0.0> @FMV #3->0
:  
"<¶>"
	"¶" CLB <W:0.0> #4->1
:\n

"<dii>"
	"don" Pron Pers Pl2 Nom <W:0.0> @HNOUN #1->0
: 
"<¶>"
	"¶" CLB <W:0.0> #2->1
:\n

"<diđežehpet>"
	"diehtit" <mv> V TV Pot Prs Pl2 <W:0.0> @FMV #1->0
:  
"<¶>"
	"¶" CLB <W:0.0> #2->1
:\n

"<gorožehpet>"
	"goarrut" <mv> V TV Pot Prs Pl2 <W:0.0> @FMV #1->0
:  
"<¶>"
	"¶" CLB <W:0.0> #2->1
:\n

"<viegažit>"
	"viehkat" <mv> V IV Pot Prs Pl1 <W:0.0> @FMV #1->0
:  
"<¶>"
	"¶" CLB <W:0.0> #2->1
:\n

"<diđežit>"
	"diehtit" <mv> V TV Pot Prs Pl1 <W:0.0> @FMV #1->0
:  
"<¶>"
	"¶" CLB <W:0.0> #2->1
:\n

"<gorožit>"
	"goarrut" <mv> V TV Pot Prs Pl1 <W:0.0> @FMV #1->0
:  
"<¶>"
	"¶" CLB <W:0.0> #2->1
:\n

"<Bárahisstávvalverbii>"
	"vearba" N Sem/Cat Sg Ill <W:0.0> <cohort-with-dynamic-compound> <cohort-with-dynamic-compound> @ADVL> #1->2
		"stávval" N Sem/Cat Cmp/SgNom Cmp <W:0.0> #1->2
			"bára" Ex/N Der/Car A Cmp/Attr Cmp <W:0.0> #1->2
	"vearba" N Sem/Cat Sg Ill <W:0.0> <cohort-with-dynamic-compound> <cohort-with-dynamic-compound> @ADVL> #1->2
		"stávval" N Sem/Cat Cmp/SgNom Cmp <W:0.0> #1->2
			"bárra" Ex/N Der/Car A Cmp/Attr Cmp <W:0.0> #1->2
: 
"<lasihuvvo>"
	"lasihit" Ex/V Ex/TV Gram/3syll Der/PassL <mv> V IV Ind Prs Sg3 <W:0.0> @FMV #2->0
: 
"<'>"
	"'" PUNCT <W:0.0> #3->5
"<->"
	"-" PUNCT <W:0.0> #4->5
"<eažž>"
	"eažž" ? @X #5->0
"<->"
	"-" PUNCT <W:0.0> #6->10
"<'>"
	"'" PUNCT <W:0.0> #7->8
: 
"<ja>"
	"ja" CC <W:0.0> @CVP #8->2
: 
"<de>"
	"de" Adv <W:0.0> @ADVL> #9->10
: 
"<sodjá>"
	"sodjat" <mv> V IV Ind Prs Sg3 <W:0.0> @FMV #10->2
: 
"<vearba>"
	"vearba" N Sem/Cat Sg Nom <W:0.0> @<SUBJ #11->10
: 
"<seammá ládje>"
	"seamma ládje" Err/Orth-a-á Adv <W:0.0> @<ADVL #12->10
: 
"<go>"
	"go" CS <W:0.0> @CNP #13->12
: 
"<bárrastávvalvearba>"
	"bárrastávvalvearba" N Sem/Cat Sg Nom <W:0.0> <cohort-with-dynamic-compound> @<SUBJ #14->10
: 
"<preseanssas>"
	"preseansa" N Sem/State Sg Loc <W:0.0> @<ADVL #15->10
"<:>"
	":" CLB <W:0.0> #16->2
: 
"<¶>"
	"¶" CLB <W:0.0> #17->2
:\n

"<Bárahisstávvalvearbbat>"
	"bárahisstávvalvearba" N Sem/Cat Pl Nom <W:0.0> <cohort-with-dynamic-compound> @HNOUN #1->0
: 
"<->"
	"-" PUNCT <W:0.0> #2->3
: 
"<potentiála>"
	"potentiála" N Sem/Feat Sg Nom <W:0.0> @HNOUN #3->1
:  
"<¶>"
	"¶" CLB <W:0.0> #4->1
:\n

"<->"
	"-" PUNCT <W:0.0> #1->2
: 
"<gehčosa>"
	"geažus" N Sem/Cat Sg Gen <W:0.0> @>N #2->4
: 
"<geahnohis>"
	"geahnoheapme" A Sem/Hum Attr <W:0.0> @>N #3->4
: 
"<dássi>"
	"dássi" N Sem/Plc Sg Nom <W:0.0> @SUBJ> #4->5
: 
"<lea>"
	"leat" <aux> V IV Ind Prs Sg3 <W:0.0> @FAUX #5->0
: 
"<suivejuvvon>"
	"suivet" Ex/V Ex/TV Der/PassL <mv> V IV PrfPrc <W:0.0> @IMV #6->5
: 
"<¶>"
	"¶" CLB <W:0.0> #7->5
:\n

"<muitalit>"
	"muitalit" <mv> V TV Gram/3syll Inf <W:0.0> @IMV #1->0
:  
"<¶>"
	"¶" CLB <W:0.0> #2->1
:\n

"<leat>"
	"leat" <mv> V IV Ind Prs Pl1 <W:0.0> sentinit @FMV #1->0
:  
"<¶>"
	"¶" CLB <W:0.0> #2->1
:\n

"<muitaleaččan>"
	"muitalit" <mv> V TV Gram/3syll Pot Prs Sg1 <W:0.0> @FMV #1->0
:  
"<¶>"
	"¶" CLB <W:0.0> #2->1
:\n

"<leaččan>"
	"leat" <mv> V IV Pot Prs Sg1 <W:0.0> sentinit @FMV #1->0
:  
"<¶>"
	"¶" CLB <W:0.0> #2->1
:\n

"<don>"
	"don" Pron Pers Sg2 Nom <W:0.0> @HNOUN #1->0
: 
"<¶>"
	"¶" CLB <W:0.0> #2->1
:\n

"<muitaleaččat>"
	"muitalit" <mv> V TV Gram/3syll Pot Prs Sg2 <W:0.0> @FMV #1->0
:  
"<¶>"
	"¶" CLB <W:0.0> #2->1
:\n

"<leaččat>"
	"leat" <mv> V IV Pot Prs Sg2 <W:0.0> sentinit @FMV #1->0
:  
"<¶>"
	"¶" CLB <W:0.0> #2->1
:\n

"<muitaleažžá>"
	"muitalit" <mv> V TV Gram/3syll Pot Prs Sg3 <W:0.0> @FMV #1->0
"<,>"
	"," CLB <W:0.0> #2->1
: 
"<muitaleaš>"
	"muitalit" <mv> V TV Gram/3syll Pot Prs Sg3 <W:0.0> @FMV #3->1
"<,>"
	"," CLB <W:0.0> #4->3
: 
"<muitaleš>"
	"muitalit" <mv> V TV Gram/3syll Pot Prs Sg3 <W:0.0> @FMV #5->1
:  
"<¶>"
	"¶" CLB <W:0.0> #6->1
:\n

"<leažžá>"
	"leat" <mv> V IV Pot Prs Sg3 <W:0.0> sentinit @FMV #1->0
"<,>"
	"," CLB <W:0.0> #2->1
: 
"<leaš>"
	"leat" <mv> V IV Pot Prs Sg3 <W:0.0> @FMV #3->1
"<,>"
	"," CLB <W:0.0> #4->3
: 
"<leš>"
	"leat" <mv> V IV Pot Prs Sg3 <W:0.0> @FMV #5->1
:  
"<¶>"
	"¶" CLB <W:0.0> #6->1
:\n

"<moai>"
	"mun" Pron Pers Du1 Nom <W:0.0> @X #1->0
: 
"<¶>"
	"¶" CLB <W:0.0> #2->2
:\n

"<doai>"
	"don" Pron Pers Du2 Nom <W:0.0> @X #1->0
: 
"<¶>"
	"¶" CLB <W:0.0> #2->2
:\n

"<muitaleažžabeahtti>"
	"muitalit" <mv> V TV Gram/3syll Pot Prs Du2 <W:0.0> @FMV #1->0
:  
"<¶>"
	"¶" CLB <W:0.0> #2->1
:\n

"<leažžabeahtti>"
	"leat" <mv> V IV Pot Prs Du2 <W:0.0> sentinit @FMV #1->0
:  
"<¶>"
	"¶" CLB <W:0.0> #2->1
:\n

"<soai>"
	"son" Pron Pers Du3 Nom <W:0.0> @X #1->0
: 
"<¶>"
	"¶" CLB <W:0.0> #2->2
:\n

"<muitaleažžaba>"
	"muitalit" <mv> V TV Gram/3syll Pot Prs Du3 <W:0.0> @FMV #1->0
:  
"<¶>"
	"¶" CLB <W:0.0> #2->1
:\n

"<leažžaba>"
	"leat" <mv> V IV Pot Prs Du3 <W:0.0> sentinit @FMV #1->0
:  
"<¶>"
	"¶" CLB <W:0.0> #2->1
:\n

"<mii>"
	"mii" Pron Rel Sg Nom <W:0.0> @HNOUN #1->0
	"mun" Pron Pers Pl1 Nom <W:0.0> @HNOUN #1->0
: 
"<¶>"
	"¶" CLB <W:0.0> #2->1
:\n

"<muitaleažžat>"
	"muitalit" <mv> V TV Gram/3syll Pot Prs Pl1 <W:0.0> @FMV #1->0
:  
"<¶>"
	"¶" CLB <W:0.0> #2->1
:\n

"<leažžat>"
	"leat" <mv> V IV Pot Prs Pl1 <W:0.0> sentinit @FMV #1->0
:  
"<¶>"
	"¶" CLB <W:0.0> #2->1
:\n

"<dii>"
	"don" Pron Pers Pl2 Nom <W:0.0> @HNOUN #1->0
: 
"<¶>"
	"¶" CLB <W:0.0> #2->1
:\n

"<muitaleažžabehtet>"
	"muitalit" <mv> V TV Gram/3syll Pot Prs Pl2 <W:0.0> @FMV #1->0
:  
"<¶>"
	"¶" CLB <W:0.0> #2->1
:\n

"<leažžabehtet>"
	"leat" <mv> V IV Pot Prs Pl2 <W:0.0> sentinit @FMV #1->0
:  
"<¶>"
	"¶" CLB <W:0.0> #2->1
:\n

"<muitaležžet>"
	"muitalit" <mv> V TV Gram/3syll Pot Prt Sg2 <W:0.0> @FMV #1->0
:  
"<¶>"
	"¶" CLB <W:0.0> #2->1
:\n

"<ležžet>"
	"leat" <mv> V IV Pot Prs Pl3 <W:0.0> sentinit @FMV #1->0
:  
"<¶>"
	"¶" CLB <W:0.0> #2->1
:\n

"<Kontrakšuvdnaverbii>"
	"vearba" N Sem/Cat Sg Ill <W:0.0> <cohort-with-dynamic-compound> <cohort-with-dynamic-compound> @ADVL> #1->2
		"kontrakšuvdna" N Sem/Process Cmp/SgNom Cmp <W:0.0> #1->2
: 
"<lasihuvvo>"
	"lasihit" Ex/V Ex/TV Gram/3syll Der/PassL <mv> V IV Ind Prs Sg3 <W:0.0> @FMV #2->0
: 
"<'>"
	"'" PUNCT <W:0.0> #3->3
"<->"
	"-" PUNCT <W:0.0> #4->5
"<š->"
	"š" N Sem/Sign ABBR Gram/TAbbr Cmp/SplitR Cmp <W:0.0> @>N #5->10
"<'>"
	"'" PUNCT <W:0.0> #6->7
: 
"<ja>"
	"ja" CC <W:0.0> @CVP #7->2
: 
"<de>"
	"de" Adv <W:0.0> @ADVL> #8->9
: 
"<sodjá>"
	"sodjat" <mv> V IV Ind Prs Sg3 <W:0.0> @FMV #9->2
: 
"<vearba>"
	"vearba" N Sem/Cat Sg Nom <W:0.0> @<SUBJ #10->9
: 
"<seammá ládje>"
	"seamma ládje" Err/Orth-a-á Adv <W:0.0> @<ADVL #11->9
: 
"<go>"
	"go" CS <W:0.0> @CNP #12->11
: 
"<bárahisstávvalvearba>"
	"bárahisstávvalvearba" N Sem/Cat Sg Nom <W:0.0> <cohort-with-dynamic-compound> @<SUBJ #13->9
: 
"<preseanssas>"
	"preseansa" N Sem/State Sg Loc <W:0.0> @<ADVL #14->9
"<:>"
	":" CLB <W:0.0> #15->2
: 
"<¶>"
	"¶" CLB <W:0.0> #16->2
:\n

"<Kontrakšuvdnavearbbat>"
	"vearba" N Sem/Cat Pl Nom <W:0.0> <cohort-with-dynamic-compound> @HNOUN #1->0
		"kontrakšuvdna" N Sem/Process Cmp/SgNom Cmp <W:0.0> #1->0
: 
"<->"
	"-" PUNCT <W:0.0> #2->3
: 
"<potentiála>"
	"potentiála" N Sem/Feat Sg Nom <W:0.0> @HNOUN #3->1
:  
"<¶>"
	"¶" CLB <W:0.0> #4->1
:\n

"<čohkkát>"
	"čohkkát" <mv> V IV Inf <W:0.0> @IMV #1->0
:  
"<¶>"
	"¶" CLB <W:0.0> #2->1
:\n

"<fárret>"
	"fárret" <mv> V IV Inf <W:0.0> @IMV #1->0
:  
"<¶>"
	"¶" CLB <W:0.0> #2->1
:\n

"<diŋgot>"
	"diŋgot" <mv> V TV Inf <W:0.0> @IMV #1->0
:  
"<¶>"
	"¶" CLB <W:0.0> #2->1
:\n

"<čohkkážan>"
	"čohkkát" <mv> V IV Pot Prs Sg1 <W:0.0> @FMV #1->0
:  
"<¶>"
	"¶" CLB <W:0.0> #2->1
:\n

"<fárrežan>"
	"fárret" <mv> V IV Pot Prs Sg1 <W:0.0> @FMV #1->0
:  
"<¶>"
	"¶" CLB <W:0.0> #2->1
:\n

"<diŋgožan>"
	"diŋgot" <mv> V TV Pot Prs Sg1 <W:0.0> @FMV #1->0
:  
"<¶>"
	"¶" CLB <W:0.0> #2->1
:\n

"<don>"
	"don" Pron Pers Sg2 Nom <W:0.0> @HNOUN #1->0
: 
"<¶>"
	"¶" CLB <W:0.0> #2->1
:\n

"<čohkkážat>"
	"čohkkát" <mv> V IV Pot Prs Sg2 <W:0.0> @FMV #1->0
:  
"<¶>"
	"¶" CLB <W:0.0> #2->1
:\n

"<fárrežat>"
	"fárret" <mv> V IV Pot Prs Sg2 <W:0.0> @FMV #1->0
:  
"<¶>"
	"¶" CLB <W:0.0> #2->1
:\n

"<diŋgožat>"
	"diŋgot" <mv> V TV Pot Prs Sg2 <W:0.0> @FMV #1->0
:  
"<¶>"
	"¶" CLB <W:0.0> #2->1
:\n

"<čohkkáža>"
	"čohkkát" <mv> V IV Pot Prs Sg3 <W:0.0> @FMV #1->0
"<,>"
	"," CLB <W:0.0> #2->1
: 
"<čohkkáš>"
	"čohkkát" <mv> V IV Pot Prs Sg3 <W:0.0> @FMV #3->1
:  
"<¶>"
	"¶" CLB <W:0.0> #4->1
:\n

"<fárreža>"
	"fárret" <mv> V IV Pot Prs Sg3 <W:0.0> @FMV #1->0
"<,>"
	"," CLB <W:0.0> #2->1
: 
"<fárreš>"
	"fárret" <mv> V IV Pot Prs Sg3 <W:0.0> @FMV #3->1
:  
"<¶>"
	"¶" CLB <W:0.0> #4->1
:\n

"<diŋgoža>"
	"diŋgot" <mv> V TV Pot Prs Sg3 <W:0.0> @FMV #1->0
"<,>"
	"," CLB <W:0.0> #2->1
: 
"<diŋgoš>"
	"diŋgot" <mv> V TV Pot Prs Sg3 <W:0.0> @FMV #3->1
:  
"<¶>"
	"¶" CLB <W:0.0> #4->1
:\n

"<moai>"
	"mun" Pron Pers Du1 Nom <W:0.0> @X #1->0
: 
"<¶>"
	"¶" CLB <W:0.0> #2->2
:\n

"<čohkkážetne>"
	"čohkkát" <mv> V IV Pot Prs Du1 <W:0.0> @FMV #1->0
:  
"<¶>"
	"¶" CLB <W:0.0> #2->1
:\n

"<fárrežetne>"
	"fárret" <mv> V IV Pot Prs Du1 <W:0.0> @FMV #1->0
:  
"<¶>"
	"¶" CLB <W:0.0> #2->1
:\n

"<doai>"
	"don" Pron Pers Du2 Nom <W:0.0> @X #1->0
: 
"<¶>"
	"¶" CLB <W:0.0> #2->2
:\n

"<čohkkážeahppi>"
	"čohkkát" <mv> V IV Pot Prs Du2 <W:0.0> @FMV #1->0
:  
"<¶>"
	"¶" CLB <W:0.0> #2->1
:\n

"<fárrežeahppi>"
	"fárret" <mv> V IV Pot Prs Du2 <W:0.0> @FMV #1->0
:  
"<¶>"
	"¶" CLB <W:0.0> #2->1
:\n

"<diŋgožeahppi>"
	"diŋgot" <mv> V TV Pot Prs Du2 <W:0.0> @FMV #1->0
:  
"<¶>"
	"¶" CLB <W:0.0> #2->1
:\n

"<soai>"
	"son" Pron Pers Du3 Nom <W:0.0> @X #1->0
: 
"<¶>"
	"¶" CLB <W:0.0> #2->2
:\n

"<čohkkážeaba>"
	"čohkkát" <mv> V IV Pot Prs Du3 <W:0.0> @FMV #1->0
:  
"<¶>"
	"¶" CLB <W:0.0> #2->1
:\n

"<fárrežeaba>"
	"fárret" <mv> V IV Pot Prs Du3 <W:0.0> @FMV #1->0
:  
"<¶>"
	"¶" CLB <W:0.0> #2->1
:\n

"<mii>"
	"mii" Pron Rel Sg Nom <W:0.0> @HNOUN #1->0
	"mun" Pron Pers Pl1 Nom <W:0.0> @HNOUN #1->0
: 
"<¶>"
	"¶" CLB <W:0.0> #2->1
:\n

"<čohkkážit>"
	"čohkkát" <mv> V IV Sup <W:0.0> @IMV #1->0
"<,>"
	"," CLB <W:0.0> #2->1
: 
"<čohkkážat>"
	"čohkkát" <mv> V IV Pot Prs Sg2 <W:0.0> @FMV #3->0
:  
"<¶>"
	"¶" CLB <W:0.0> #4->1
:\n

"<fárrežit>"
	"fárret" <mv> V IV Sup <W:0.0> @IMV #1->0
"<,>"
	"," CLB <W:0.0> #2->1
: 
"<fárrežat>"
	"fárret" <mv> V IV Pot Prs Sg2 <W:0.0> @FMV #3->0
:  
"<¶>"
	"¶" CLB <W:0.0> #4->1
:\n

"<diŋgožit>"
	"diŋgot" <mv> V TV Sup <W:0.0> @IMV #1->0
"<,>"
	"," CLB <W:0.0> #2->1
: 
"<diŋgožat>"
	"diŋgot" <mv> V TV Pot Prs Sg2 <W:0.0> @FMV #3->0
:  
"<¶>"
	"¶" CLB <W:0.0> #4->1
:\n

"<dii>"
	"don" Pron Pers Pl2 Nom <W:0.0> @HNOUN #1->0
: 
"<¶>"
	"¶" CLB <W:0.0> #2->1
:\n

"<čohkkážehpet>"
	"čohkkát" <mv> V IV Pot Prs Pl2 <W:0.0> @FMV #1->0
:  
"<¶>"
	"¶" CLB <W:0.0> #2->1
:\n

"<fárrežehpet>"
	"fárret" <mv> V IV Pot Prs Pl2 <W:0.0> @FMV #1->0
:  
"<¶>"
	"¶" CLB <W:0.0> #2->1
:\n

"<diŋgožehpet>"
	"diŋgot" <mv> V TV Pot Prs Pl2 <W:0.0> @FMV #1->0
:  
"<¶>"
	"¶" CLB <W:0.0> #2->1
:\n

"<čohkkážit>"
	"čohkkát" <mv> V IV Pot Prs Pl1 <W:0.0> @FMV #1->0
:  
"<¶>"
	"¶" CLB <W:0.0> #2->1
:\n

"<fárrežit>"
	"fárret" <mv> V IV Pot Prs Pl1 <W:0.0> @FMV #1->0
:  
"<¶>"
	"¶" CLB <W:0.0> #2->1
:\n

"<diŋgožit>"
	"diŋgot" <mv> V TV Pot Prs Pl1 <W:0.0> @FMV #1->0
:  
"<¶>"
	"¶" CLB <W:0.0> #2->1
:\n

"<Vearbba>"
	"vearba" N Sem/Cat Sg Gen <W:0.0> @>N #1->2
: 
"<gohččunvuohki>"
	"gohččunvuohki" N Sem/Feat Sg Nom <W:0.0> <cohort-with-dynamic-compound> @HNOUN #2->0
"<.>"
	"." CLB <W:0.0> #3->2
: 

"<¶>"
	"¶" CLB <W:0.0> #1->1
:\n

"<Bárrastávvalvearbbat>"
	"bárrastávvalvearba" N Sem/Cat Pl Nom <W:0.0> <cohort-with-dynamic-compound> @HNOUN #1->0
: 
"<->"
	"-" PUNCT <W:0.0> #2->3
: 
"<imperatiiva>"
	"imperatiiva" N Sem/State Sg Nom <W:0.0> @HNOUN #3->1
:  
"<¶>"
	"¶" CLB <W:0.0> #4->1
:\n

"<->"
	"-" PUNCT <W:0.0> #1->2
: 
"<geahnohis>"
	"geahnoheapme" A Sem/Hum Attr <W:0.0> @>N #2->3
: 
"<dássi>"
	"dássi" N Sem/Plc Sg Nom <W:0.0> @SUBJ> #3->4
: 
"<lea>"
	"leat" <aux> V IV Ind Prs Sg3 <W:0.0> @FAUX #4->0
: 
"<suivejuvvon>"
	"suivet" Ex/V Ex/TV Der/PassL <mv> V IV PrfPrc <W:0.0> @IMV #5->4
: 
"<¶>"
	"¶" CLB <W:0.0> #6->4
:\n

"<goarrut>"
	"goarru" N NomAg Sem/Hum Pl Nom <W:0.0> @HNOUN #1->0
:  
"<¶>"
	"¶" CLB <W:0.0> #2->1
:\n

"<bohton>"
	"boahtu" N Sem/Dummytag Sg Nom PxSg1 <W:0.0> @HNOUN #1->0
:  
"<¶>"
	"¶" CLB <W:0.0> #2->1
:\n

"<gorron>"
	"goarru" N NomAg Sem/Hum Sg Nom PxSg1 <W:0.0> @HNOUN #1->0
:  
"<¶>"
	"¶" CLB <W:0.0> #2->1
:\n

"<don>"
	"don" Pron Pers Sg2 Nom <W:0.0> @HNOUN #1->0
: 
"<¶>"
	"¶" CLB <W:0.0> #2->1
:\n

"<boađe>"
	"boahtit" <mv> V IV Imprt Sg2 <W:0.0> @FMV #1->0
:  
"<¶>"
	"¶" CLB <W:0.0> #2->1
:\n

"<bohtos>"
	"boahtit" <mv> V IV Imprt Sg3 <W:0.0> @FMV #1->0
:  
"<¶>"
	"¶" CLB <W:0.0> #2->1
:\n

"<moai>"
	"mun" Pron Pers Du1 Nom <W:0.0> @X #1->0
: 
"<¶>"
	"¶" CLB <W:0.0> #2->2
:\n

"<boahttu>"
	"boahtu" N Sem/Act Sg Nom Err/Confused-DerPassPrsSg3 <W:0.0> @HNOUN #1->0
	"boahtu" N Sem/Act Sg Nom Err/Confused-ImprtDu1 <W:0.0> @HNOUN #1->0
:  
"<¶>"
	"¶" CLB <W:0.0> #2->1
:\n

"<goarru>"
	"goarru" N NomAg Sem/Hum Sg Nom <W:0.0> @HNOUN #1->0
:  
"<¶>"
	"¶" CLB <W:0.0> #2->1
:\n

"<doai>"
	"don" Pron Pers Du2 Nom <W:0.0> @X #1->0
: 
"<¶>"
	"¶" CLB <W:0.0> #2->2
:\n

"<boahtti>"
	"boahtti" N NomAg Sem/Hum Sg Nom <W:0.0> @HNOUN #1->0
:  
"<¶>"
	"¶" CLB <W:0.0> #2->1
:\n

"<goarru>"
	"goarru" N NomAg Sem/Hum Sg Nom <W:0.0> @HNOUN #1->0
:  
"<¶>"
	"¶" CLB <W:0.0> #2->1
:\n

"<soai>"
	"son" Pron Pers Du3 Nom <W:0.0> @X #1->0
: 
"<¶>"
	"¶" CLB <W:0.0> #2->2
:\n

"<bohtoska>"
	"boahtit" <mv> V IV Imprt Du3 <W:0.0> @FMV #1->0
:  
"<¶>"
	"¶" CLB <W:0.0> #2->1
:\n

"<gorroska>"
	"goarrut" <mv> V TV Imprt Du3 <W:0.0> @FMV #1->0
	"gorrat" <mv> V TV Imprt Du3 <W:0.0> @FMV #1->0
:  
"<¶>"
	"¶" CLB <W:0.0> #2->1
:\n

"<mii>"
	"mii" Pron Rel Sg Nom <W:0.0> @HNOUN #1->0
	"mun" Pron Pers Pl1 Nom <W:0.0> @HNOUN #1->0
: 
"<¶>"
	"¶" CLB <W:0.0> #2->1
:\n

"<bohtot>"
	"boahtu" N Sem/Dummytag Sg Nom PxSg2 <W:0.0> @HNOUN #1->0
:  
"<¶>"
	"¶" CLB <W:0.0> #2->1
:\n

"<gorrot>"
	"goarru" N NomAg Sem/Hum Sg Nom PxSg2 <W:0.0> @HNOUN #1->0
:  
"<¶>"
	"¶" CLB <W:0.0> #2->1
:\n

"<dii>"
	"don" Pron Pers Pl2 Nom <W:0.0> @HNOUN #1->0
: 
"<¶>"
	"¶" CLB <W:0.0> #2->1
:\n

"<vihket>"
	"viehkat" <mv> V IV Ind Prs Pl3 <W:0.0> @FMV #1->0
:  
"<¶>"
	"¶" CLB <W:0.0> #2->1
:\n

"<bohtet>"
	"boahtit" <mv> V IV Ind Prs Pl3 <W:0.0> @FMV #1->0
:  
"<¶>"
	"¶" CLB <W:0.0> #2->1
:\n

"<gorrot>"
	"goarru" N NomAg Sem/Hum Sg Nom PxSg2 <W:0.0> @HNOUN #1->0
:  
"<¶>"
	"¶" CLB <W:0.0> #2->1
:\n

"<bohtoset>"
	"boahtit" <mv> V IV Imprt Pl3 <W:0.0> @FMV #1->0
:  
"<¶>"
	"¶" CLB <W:0.0> #2->1
:\n

"<gorroset>"
	"goarrut" <mv> V TV Imprt Pl3 <W:0.0> @FMV #1->0
	"gorrat" <mv> V TV Imprt Pl3 <W:0.0> @FMV #1->0
:  
"<¶>"
	"¶" CLB <W:0.0> #2->1
:\n

"<Bárahisstávvalvearbbat>"
	"bárahisstávvalvearba" N Sem/Cat Pl Nom <W:0.0> <cohort-with-dynamic-compound> @HNOUN #1->0
: 
"<->"
	"-" PUNCT <W:0.0> #2->3
: 
"<imperatiiva>"
	"imperatiiva" N Sem/State Sg Nom <W:0.0> @HNOUN #3->1
:  
"<¶>"
	"¶" CLB <W:0.0> #4->1
:\n

"<muitalit>"
	"muitalit" <mv> V TV Gram/3syll Inf <W:0.0> @IMV #1->0
:  
"<¶>"
	"¶" CLB <W:0.0> #2->1
:\n

"<leat>"
	"leat" <mv> V IV Ind Prs Pl1 <W:0.0> sentinit @FMV #1->0
:  
"<¶>"
	"¶" CLB <W:0.0> #2->1
:\n

"<lehkon>"
	"leat" <mv> V IV Imprt Sg1 <W:0.0> @FMV #1->0
:  
"<¶>"
	"¶" CLB <W:0.0> #2->1
:\n

"<don>"
	"don" Pron Pers Sg2 Nom <W:0.0> @HNOUN #1->0
: 
"<¶>"
	"¶" CLB <W:0.0> #2->1
:\n

"<muital>"
	"muitalit" <mv> V TV Gram/3syll Imprt Sg2 <W:0.0> @FMV #1->0
:  
"<¶>"
	"¶" CLB <W:0.0> #2->1
:\n

"<leage>"
	"leat" <mv> V IV Ind Prs Sg3 Foc/Neg-ge <W:0.0> @FMV #1->0
	"leat" <mv> V IV Ind Prs Sg3 Foc/Pos-ge <W:0.0> @FMV #1->0
:  
"<¶>"
	"¶" CLB <W:0.0> #2->1
:\n

"<lehkos>"
	"leat" <mv> V IV Imprt Sg3 <W:0.0> @FMV #1->0
:  
"<¶>"
	"¶" CLB <W:0.0> #2->1
:\n

"<moai>"
	"mun" Pron Pers Du1 Nom <W:0.0> @X #1->0
: 
"<¶>"
	"¶" CLB <W:0.0> #2->2
:\n

"<muitaleadnu>"
	"muitalit" <mv> V TV Gram/3syll Imprt Du1 <W:0.0> @FMV #1->0
:  
"<¶>"
	"¶" CLB <W:0.0> #2->1
:\n

"<leadnu>"
	"leat" <mv> V IV Imprt Du1 <W:0.0> @FMV #1->0
"<,>"
	"," CLB <W:0.0> #2->1
: 
"<leahkku>"
	"leahkkut" <mv> V TV Imprt Du2 <W:0.0> @FMV #3->1
:  
"<¶>"
	"¶" CLB <W:0.0> #4->1
:\n

"<doai>"
	"don" Pron Pers Du2 Nom <W:0.0> @X #1->0
: 
"<¶>"
	"¶" CLB <W:0.0> #2->2
:\n

"<muitaleahkki>"
	"muitalit" <mv> V TV Gram/3syll Imprt Du2 <W:0.0> @FMV #1->0
:  
"<¶>"
	"¶" CLB <W:0.0> #2->1
:\n

"<leahkki>"
	"leahkki" N NomAg Sem/Hum Sg Nom <W:0.0> @HNOUN #1->0
:  
"<¶>"
	"¶" CLB <W:0.0> #2->1
:\n

"<soai>"
	"son" Pron Pers Du3 Nom <W:0.0> @X #1->0
: 
"<¶>"
	"¶" CLB <W:0.0> #2->2
:\n

"<mii>"
	"mii" Pron Rel Sg Nom <W:0.0> @HNOUN #1->0
	"mun" Pron Pers Pl1 Nom <W:0.0> @HNOUN #1->0
: 
"<¶>"
	"¶" CLB <W:0.0> #2->1
:\n

"<muitalehkot>"
	"muitalit" <mv> V TV Gram/3syll Imprt Pl1 <W:0.0> @FMV #1->0
"<,>"
	"," CLB <W:0.0> #2->1
: 
"<muitaleatnot>"
	"muitalit" <mv> V TV Gram/3syll Imprt Pl1 <W:0.0> @FMV #3->1
:  
"<¶>"
	"¶" CLB <W:0.0> #4->1
:\n

"<lehkot>"
	"leat" <mv> V IV Imprt Pl1 <W:0.0> @FMV #1->0
"<,>"
	"," CLB <W:0.0> #2->1
: 
"<leatnot>"
	"leat" <mv> V IV Imprt Pl1 <W:0.0> @FMV #3->1
:  
"<¶>"
	"¶" CLB <W:0.0> #4->1
:\n

"<dii>"
	"don" Pron Pers Pl2 Nom <W:0.0> @HNOUN #1->0
: 
"<¶>"
	"¶" CLB <W:0.0> #2->1
:\n

"<muitalehket>"
	"muitalit" <mv> V TV Gram/3syll Imprt Pl2 <W:0.0> @FMV #1->0
:  
"<¶>"
	"¶" CLB <W:0.0> #2->1
:\n

"<lehkoset>"
	"leat" <mv> V IV Imprt Pl3 <W:0.0> @FMV #1->0
:  
"<¶>"
	"¶" CLB <W:0.0> #2->1
:\n

"<čohkkát>"
	"čohkkát" <mv> V IV Inf <W:0.0> @IMV #1->0
:  
"<¶>"
	"¶" CLB <W:0.0> #2->1
:\n

"<fárret>"
	"fárret" <mv> V IV Inf <W:0.0> @IMV #1->0
:  
"<¶>"
	"¶" CLB <W:0.0> #2->1
:\n

"<diŋgot>"
	"diŋgot" <mv> V TV Inf <W:0.0> @IMV #1->0
:  
"<¶>"
	"¶" CLB <W:0.0> #2->1
:\n

"<čohkkájehkon>"
	"čohkkát" <mv> V IV Imprt Sg1 <W:0.0> @FMV #1->0
:  
"<¶>"
	"¶" CLB <W:0.0> #2->1
:\n

"<fárrejehkon>"
	"fárret" <mv> V IV Imprt Sg1 <W:0.0> @FMV #1->0
:  
"<¶>"
	"¶" CLB <W:0.0> #2->1
:\n

"<don>"
	"don" Pron Pers Sg2 Nom <W:0.0> @HNOUN #1->0
: 
"<¶>"
	"¶" CLB <W:0.0> #2->1
:\n

"<čohkká>"
	"čohkkát" <mv> V IV Ind Prs Sg3 <W:0.0> @FMV #1->0
:  
"<¶>"
	"¶" CLB <W:0.0> #2->1
:\n

"<fárre>"
	"fárret" <mv> V IV Ind Prs Sg3 <W:0.0> @FMV #1->0
:  
"<¶>"
	"¶" CLB <W:0.0> #2->1
:\n

"<čohkkájehkos>"
	"čohkkát" <mv> V IV Imprt Sg3 <W:0.0> @FMV #1->0
:  
"<¶>"
	"¶" CLB <W:0.0> #2->1
:\n

"<moai>"
	"mun" Pron Pers Du1 Nom <W:0.0> @X #1->0
: 
"<¶>"
	"¶" CLB <W:0.0> #2->2
:\n

"<čohkkájeadnu>"
	"čohkkát" <mv> V IV Imprt Du1 <W:0.0> @FMV #1->0
"<,>"
	"," CLB <W:0.0> #2->1
: 
"<čohkkájeahkku>"
	"čohkkát" <mv> V IV Imprt Du1 <W:0.0> @FMV #3->1
:  
"<¶>"
	"¶" CLB <W:0.0> #4->1
:\n

"<fárrejeadnu>"
	"fárret" <mv> V IV Imprt Du1 <W:0.0> @FMV #1->0
"<,>"
	"," CLB <W:0.0> #2->1
: 
"<fárrejeahkku>"
	"fárret" <mv> V IV Imprt Du1 <W:0.0> @FMV #3->1
:  
"<¶>"
	"¶" CLB <W:0.0> #4->1
:\n

"<diŋgojeadnu>"
	"diŋgot" <mv> V TV Imprt Du1 <W:0.0> @FMV #1->0
"<,>"
	"," CLB <W:0.0> #2->1
: 
"<diŋgojeahkku>"
	"diŋgot" <mv> V TV Imprt Du1 <W:0.0> @FMV #3->1
:  
"<¶>"
	"¶" CLB <W:0.0> #4->1
:\n

"<doai>"
	"don" Pron Pers Du2 Nom <W:0.0> @X #1->0
: 
"<¶>"
	"¶" CLB <W:0.0> #2->2
:\n

"<čohkkájeahkki>"
	"čohkkát" <mv> V IV Imprt Du2 <W:0.0> @FMV #1->0
:  
"<¶>"
	"¶" CLB <W:0.0> #2->1
:\n

"<fárrejeahkki>"
	"fárret" <mv> V IV Imprt Du2 <W:0.0> @FMV #1->0
:  
"<¶>"
	"¶" CLB <W:0.0> #2->1
:\n

"<diŋgojeahkki>"
	"diŋgot" <mv> V TV Imprt Du2 <W:0.0> @FMV #1->0
:  
"<¶>"
	"¶" CLB <W:0.0> #2->1
:\n

"<soai>"
	"son" Pron Pers Du3 Nom <W:0.0> @X #1->0
: 
"<¶>"
	"¶" CLB <W:0.0> #2->2
:\n

"<čohkkájehkoska>"
	"čohkkát" <mv> V IV Imprt Du3 <W:0.0> @FMV #1->0
:  
"<¶>"
	"¶" CLB <W:0.0> #2->1
:\n

"<mii>"
	"mii" Pron Rel Sg Nom <W:0.0> @HNOUN #1->0
	"mun" Pron Pers Pl1 Nom <W:0.0> @HNOUN #1->0
: 
"<¶>"
	"¶" CLB <W:0.0> #2->1
:\n

"<čohkkájednot>"
	"čohkkát" <mv> V IV Imprt Pl1 <W:0.0> @FMV #1->0
"<,>"
	"," CLB <W:0.0> #2->1
: 
"<čohkkájehkot>"
	"čohkkát" <mv> V IV Imprt Pl1 <W:0.0> @FMV #3->1
"<,>"
	"," CLB <W:0.0> #4->3
: 
"<čohkkájeahkkot>"
	"čohkkát" <mv> V IV Imprt Pl1 <W:0.0> @FMV #5->1
:  
"<¶>"
	"¶" CLB <W:0.0> #6->1
:\n

"<fárrejednot>"
	"fárret" <mv> V IV Imprt Pl1 <W:0.0> @FMV #1->0
"<,>"
	"," CLB <W:0.0> #2->1
: 
"<fárrejehkot>"
	"fárret" <mv> V IV Imprt Pl1 <W:0.0> @FMV #3->1
"<,>"
	"," CLB <W:0.0> #4->3
: 
"<fárrejeahkkot>"
	"fárret" <mv> V IV Imprt Pl1 <W:0.0> @FMV #5->1
:  
"<¶>"
	"¶" CLB <W:0.0> #6->1
:\n

"<diŋgojednot>"
	"diŋgot" <mv> V TV Imprt Pl1 <W:0.0> @FMV #1->0
"<,>"
	"," CLB <W:0.0> #2->1
: 
"<diŋgojehkot>"
	"diŋgot" <mv> V TV Imprt Pl1 <W:0.0> @FMV #3->1
"<,>"
	"," CLB <W:0.0> #4->3
: 
"<diŋgojeahkkot>"
	"diŋgot" <mv> V TV Imprt Pl1 <W:0.0> @FMV #5->1
:  
"<¶>"
	"¶" CLB <W:0.0> #6->1
:\n

"<dii>"
	"don" Pron Pers Pl2 Nom <W:0.0> @HNOUN #1->0
: 
"<¶>"
	"¶" CLB <W:0.0> #2->1
:\n

"<čohkkájehket>"
	"čohkkát" <mv> V IV Imprt Pl2 <W:0.0> @FMV #1->0
:  
"<¶>"
	"¶" CLB <W:0.0> #2->1
:\n

"<fárrejehket>"
	"fárret" <mv> V IV Imprt Pl2 <W:0.0> @FMV #1->0
:  
"<¶>"
	"¶" CLB <W:0.0> #2->1
:\n

"<čohkkájehkoset>"
	"čohkkát" <mv> V IV Imprt Pl3 <W:0.0> @FMV #1->0
:  
"<¶>"
	"¶" CLB <W:0.0> #2->1
:\n

"<fárrejehkoset>"
	"fárret" <mv> V IV Imprt Pl3 <W:0.0> @FMV #1->0
:  
"<¶>"
	"¶" CLB <W:0.0> #2->1
:\n

"<go-jearaldat>"
	"go-jearaldat" ? @X #1->0
: 
"<¶>"
	"¶" CLB <W:0.0> #2->2
:\n

"<Go>"
	"go" CS <W:0.0> @CVP #1->2
: 
"<ráhkada>"
	"ráhkadit" <mv> V TV Gram/3syll Ind Prs Sg3 <W:0.0> @FMV #2->0
: 
"<jearaldagaid>"
	"jearaldat" N Sem/Prod-ling Pl Acc <W:0.0> @<OBJ #3->2
: 
"<maidda>"
	"mii" Pron Rel Pl Ill <W:0.0> @ADVL> #4->6
: 
"<sáhttá>"
	"sáhttit" <aux> V IV Ind Prs Sg3 <W:0.0> @FS-N< #5->3
: 
"<mieđihit>"
	"mieđihit" <mv> V TV Gram/3syll Inf <W:0.0> @FS-N<IMV #6->5
: 
"<dahje>"
	"dahje" CC <W:0.0> @CNP #7->6
: 
"<biehttalit>"
	"biehttalit" <mv> V TV Gram/3syll Inf <W:0.0> @FS-N<IMV #8->6
"<,>"
	"," CLB <W:0.0> #9->1
: 
"<de>"
	"de" Adv <W:0.0> @ADVL> #10->11
: 
"<lasiha>"
	"lasihit" <mv> V TV Gram/3syll Ind Prs Sg3 <W:0.0> @FMV #11->2
: 
"<'>"
	"'" PUNCT <W:0.0> #12->13
"<go>"
	"go" CS <W:0.0> @CNP #13->6
"<'>"
	"'" PUNCT <W:0.0> #14->18
"<->"
	"-" PUNCT <W:0.0> #15->16
"<partihkkala>"
	"partihkal" N Sem/Dummytag Sg Gen <W:0.0> @>N #16->17
: 
"<vearbba>"
	"vearba" N Sem/Cat Sg Gen <W:0.0> @>P #17->18
: 
"<maŋŋái>"
	"maŋŋái" Po <W:0.0> @ADVL #18->0
"<:>"
	":" CLB <W:0.0> #19->2
: 
"<Boađát>"
	"boahtit" <mv> V IV Ind Prs Sg2 <W:0.0> @FS-VFIN< #20->11
: 
"<go>"
	"go" Pcle Qst <W:0.0> @PCLE #21->20
: 
"<odne>"
	"odne" Adv Sem/Time <W:0.0> @<ADVL #22->20
"<?>"
	"?" CLB <W:0.0> #23->2
: 

"<Boađátgo>"
	"boahtit" <mv> V IV Ind Prs Sg2 Qst <W:0.0> @FMV #1->0
: 
"<odne>"
	"odne" Adv Sem/Time <W:0.0> @<ADVL #2->1
"<?>"
	"?" CLB <W:0.0> #3->1
: 

"<Dábálaččat>"
	"dábálaččat" Adv <W:0.0> @ADVL> #1->2
: 
"<vástida>"
	"vástidit" <mv> V TV Gram/3syll Ind Prs Sg3 <W:0.0> @FMV #2->0
: 
"<seammá>"
	"seammá" Pron Indef Attr <W:0.0> @>N #3->4
: 
"<vearbbain>"
	"vearba" N Sem/Cat Pl Loc <W:0.0> @<ADVL #4->2
"<:>"
	":" CLB <W:0.0> #5->2
: 
"<In>"
	"In" N Prop Sem/Plc Sg Nom <W:0.0> @SUBJ> #6->7
: 
"<boađe>"
	"boahtit" <mv> V IV Imprt Sg2 <W:0.0> @FMV #7->2
"<.>"
	"." CLB <W:0.0> #8->2
: 

"</>"
	"/" PUNCT <W:0.0> #1->2
: 
"<De>"
	"de" Adv <W:0.0> @ADVL> #2->3
: 
"<boađán>"
	"boahtit" <mv> V IV Ind Prs Sg1 <W:0.0> @FMV #3->0
"<.>"
	"." CLB <W:0.0> #4->3
:  

"<¶>"
	"¶" CLB <W:0.0> #1->1
:\n

"<Fuobmá>"
	"fuobmát" <mv> V TV Ind Prs Sg3 <W:0.0> @FMV #1->0
: 
"<ahte>"
	"ahte" CS <W:0.0> @CVP #2->0
: 
"<'>"
	"'" PUNCT <W:0.0> #3->4
"<go>"
	"go" CS <W:0.0> @CVP #4->7
"<'>"
	"'" PUNCT <W:0.0> #5->6
: 
"<maid>"
	"maid" Adv <W:0.0> @ADVL> #6->8
: 
"<sáhttá>"
	"sáhttit" <aux> V IV Ind Prs Sg3 <W:0.0> @FS-<ADVL #7->1
: 
"<leat>"
	"leat" <mv> V IV Inf <W:0.0> @FS-IMV #8->7
: 
"<vuollálasti>"
	"vuollálasti" A Sem/Dummytag Attr <W:0.0> @>N #9->10
: 
"<konjunkšuvdna>"
	"konjunkšuvdna" N Sem/Dummytag Sg Nom <W:0.0> <ext> @<SUBJ #10->7
: 
"<.>"
	"." CLB <W:0.0> #11->1
: 

"<¶>"
	"¶" CLB <W:0.0> #1->1
:\n

]]></dependency>
  </body>
</document>
